appear	inflection of ilmestyä (kotus type 52/sanoa, no gradation)	inflection of ilmestyä (kotus type 52/sanoa, no gradation)	inflection of ilmestyä (kotus type 52/sanoa, no gradation)	inflection of ilmestyä (kotus type 52/sanoa, no gradation)	inflection of ilmestyä (kotus type 52/sanoa, no gradation)	inflection of ilmestyä (kotus type 52/sanoa, no gradation)	inflection of ilmestyä (kotus type 52/sanoa, no gradation)															
appear	indicative mood	indicative mood	indicative mood	indicative mood	indicative mood	indicative mood	indicative mood															
appear	present tense	present tense	present tense	present tense	perfect	perfect	perfect															
appear	person	person	positive	negative	person	positive	negative															
appear	1st sing.	1st sing.	ilmestyn	en ilmesty	1st sing.	olen ilmestynyt	en ole ilmestynyt															
appear	2nd sing.	2nd sing.	ilmestyt	et ilmesty	2nd sing.	olet ilmestynyt	et ole ilmestynyt															
appear	3rd sing.	3rd sing.	ilmestyy	ei ilmesty	3rd sing.	on ilmestynyt	ei ole ilmestynyt															
appear	1st plur.	1st plur.	ilmestymme	emme ilmesty	1st plur.	olemme ilmestyneet	emme ole ilmestyneet															
appear	2nd plur.	2nd plur.	ilmestytte	ette ilmesty	2nd plur.	olette ilmestyneet	ette ole ilmestyneet															
appear	3rd plur.	3rd plur.	ilmestyvät	eivät ilmesty	3rd plur.	ovat ilmestyneet	eivät ole ilmestyneet															
appear	passive	passive	ilmestytään	ei ilmestytä	passive	on ilmestytty	ei ole ilmestytty															
appear	past tense	past tense	past tense	past tense	pluperfect	pluperfect	pluperfect															
appear	person	person	positive	negative	person	positive	negative															
appear	1st sing.	1st sing.	ilmestyin	en ilmestynyt	1st sing.	olin ilmestynyt	en ollut ilmestynyt															
appear	2nd sing.	2nd sing.	ilmestyit	et ilmestynyt	2nd sing.	olit ilmestynyt	et ollut ilmestynyt															
appear	3rd sing.	3rd sing.	ilmestyi	ei ilmestynyt	3rd sing.	oli ilmestynyt	ei ollut ilmestynyt															
appear	1st plur.	1st plur.	ilmestyimme	emme ilmestyneet	1st plur.	olimme ilmestyneet	emme olleet ilmestyneet															
appear	2nd plur.	2nd plur.	ilmestyitte	ette ilmestyneet	2nd plur.	olitte ilmestyneet	ette olleet ilmestyneet															
appear	3rd plur.	3rd plur.	ilmestyivät	eivät ilmestyneet	3rd plur.	olivat ilmestyneet	eivät olleet ilmestyneet															
appear	passive	passive	ilmestyttiin	ei ilmestytty	passive	oli ilmestytty	ei ollut ilmestytty															
appear	conditional mood	conditional mood	conditional mood	conditional mood	conditional mood	conditional mood	conditional mood															
appear	present	present	present	present	perfect	perfect	perfect															
appear	person	person	positive	negative	person	positive	negative															
appear	1st sing.	1st sing.	ilmestyisin	en ilmestyisi	1st sing.	olisin ilmestynyt	en olisi ilmestynyt															
appear	2nd sing.	2nd sing.	ilmestyisit	et ilmestyisi	2nd sing.	olisit ilmestynyt	et olisi ilmestynyt															
appear	3rd sing.	3rd sing.	ilmestyisi	ei ilmestyisi	3rd sing.	olisi ilmestynyt	ei olisi ilmestynyt															
appear	1st plur.	1st plur.	ilmestyisimme	emme ilmestyisi	1st plur.	olisimme ilmestyneet	emme olisi ilmestyneet															
appear	2nd plur.	2nd plur.	ilmestyisitte	ette ilmestyisi	2nd plur.	olisitte ilmestyneet	ette olisi ilmestyneet															
appear	3rd plur.	3rd plur.	ilmestyisivät	eivät ilmestyisi	3rd plur.	olisivat ilmestyneet	eivät olisi ilmestyneet															
appear	passive	passive	ilmestyttäisiin	ei ilmestyttäisi	passive	olisi ilmestytty	ei olisi ilmestytty															
appear	imperative mood	imperative mood	imperative mood	imperative mood	imperative mood	imperative mood	imperative mood															
appear	present	present	present	present	perfect	perfect	perfect															
appear	person	person	positive	negative	person	positive	negative															
appear	1st sing.	1st sing.	—	—	1st sing.	—	—															
appear	2nd sing.	2nd sing.	ilmesty	älä ilmesty	2nd sing.	ole ilmestynyt	älä ole ilmestynyt															
appear	3rd sing.	3rd sing.	ilmestyköön	älköön ilmestykö	3rd sing.	olkoon ilmestynyt	älköön olko ilmestynyt															
appear	1st plur.	1st plur.	ilmestykäämme	älkäämme ilmestykö	1st plur.	olkaamme ilmestyneet	älkäämme olko ilmestyneet															
appear	2nd plur.	2nd plur.	ilmestykää	älkää ilmestykö	2nd plur.	olkaa ilmestyneet	älkää olko ilmestyneet															
appear	3rd plur.	3rd plur.	ilmestykööt	älkööt ilmestykö	3rd plur.	olkoot ilmestyneet	älkööt olko ilmestyneet															
appear	passive	passive	ilmestyttäköön	älköön ilmestyttäkö	passive	olkoon ilmestytty	älköön olko ilmestytty															
appear	potential mood	potential mood	potential mood	potential mood	potential mood	potential mood	potential mood															
appear	present	present	present	present	perfect	perfect	perfect															
appear	person	person	positive	negative	person	positive	negative															
appear	1st sing.	1st sing.	ilmestynen	en ilmestyne	1st sing.	lienen ilmestynyt	en liene ilmestynyt															
appear	2nd sing.	2nd sing.	ilmestynet	et ilmestyne	2nd sing.	lienet ilmestynyt	et liene ilmestynyt															
appear	3rd sing.	3rd sing.	ilmestynee	ei ilmestyne	3rd sing.	lienee ilmestynyt	ei liene ilmestynyt															
appear	1st plur.	1st plur.	ilmestynemme	emme ilmestyne	1st plur.	lienemme ilmestyneet	emme liene ilmestyneet															
appear	2nd plur.	2nd plur.	ilmestynette	ette ilmestyne	2nd plur.	lienette ilmestyneet	ette liene ilmestyneet															
appear	3rd plur.	3rd plur.	ilmestynevät	eivät ilmestyne	3rd plur.	lienevät ilmestyneet	eivät liene ilmestyneet															
appear	passive	passive	ilmestyttäneen	ei ilmestyttäne	passive	lienee ilmestytty	ei liene ilmestytty															
appear	nominal forms	nominal forms	nominal forms	nominal forms	nominal forms	nominal forms	nominal forms															
appear	infinitives	infinitives	infinitives	infinitives	participles	participles	participles															
appear			active	passive		active	passive															
appear	1st	1st	ilmestyä	ilmestyä	present	ilmestyvä	ilmestyttävä															
appear	long 1st1	long 1st1	Possessive formsPersonsing.plur.1stilmestyäkseniilmestyäksemme2ndilmestyäksesiilmestyäksenne3rdilmestyäkseenilmestyäksensä	Possessive formsPersonsing.plur.1stilmestyäkseniilmestyäksemme2ndilmestyäksesiilmestyäksenne3rdilmestyäkseenilmestyäksensä	possessive forms	possessive forms	possessive forms	person	sing.	plur.	1st	ilmestyäkseni	ilmestyäksemme	2nd	ilmestyäksesi	ilmestyäksenne	3rd	ilmestyäkseenilmestyäksensä	ilmestyäkseenilmestyäksensä	past	ilmestynyt	ilmestytty
appear	possessive forms	possessive forms	possessive forms																			
appear	person	sing.	plur.																			
appear	1st	ilmestyäkseni	ilmestyäksemme																			
appear	2nd	ilmestyäksesi	ilmestyäksenne																			
appear	3rd	ilmestyäkseenilmestyäksensä	ilmestyäkseenilmestyäksensä																			
appear	2nd	inessive2	ilmestyessä	ilmestyttäessä	agent3	ilmestymä	ilmestymä															
appear	2nd	inessive2	Possessive formsPersonsing.plur.1stilmestyessäniilmestyessämme2ndilmestyessäsiilmestyessänne3rdilmestyessäänilmestyessänsä	Possessive formsPersonsing.plur.1stilmestyessäniilmestyessämme2ndilmestyessäsiilmestyessänne3rdilmestyessäänilmestyessänsä	possessive forms	possessive forms	possessive forms	person	sing.	plur.	1st	ilmestyessäni	ilmestyessämme	2nd	ilmestyessäsi	ilmestyessänne	3rd	ilmestyessäänilmestyessänsä	ilmestyessäänilmestyessänsä	negative	ilmestymätön	ilmestymätön
appear	2nd	possessive forms	possessive forms	possessive forms																		
appear	person	sing.	plur.																			
appear	1st	ilmestyessäni	ilmestyessämme																			
appear	2nd	ilmestyessäsi	ilmestyessänne																			
appear	3rd	ilmestyessäänilmestyessänsä	ilmestyessäänilmestyessänsä																			
appear	instructive	ilmestyen	—	1) Used only with a possessive suffix.2) Usually with a possessive suffix (active only).3) Usually with a possessive suffix. Not used with intransitive verbs. Distinct from nouns with the -ma suffix and third infinitive forms.4) Some uses of the verbal noun are called the 'fourth infinitive' by certain sources (more details).	1) Used only with a possessive suffix.2) Usually with a possessive suffix (active only).3) Usually with a possessive suffix. Not used with intransitive verbs. Distinct from nouns with the -ma suffix and third infinitive forms.4) Some uses of the verbal noun are called the 'fourth infinitive' by certain sources (more details).	1) Used only with a possessive suffix.2) Usually with a possessive suffix (active only).3) Usually with a possessive suffix. Not used with intransitive verbs. Distinct from nouns with the -ma suffix and third infinitive forms.4) Some uses of the verbal noun are called the 'fourth infinitive' by certain sources (more details).																
appear	3rd	inessive	ilmestymässä	1) Used only with a possessive suffix.2) Usually with a possessive suffix (active only).3) Usually with a possessive suffix. Not used with intransitive verbs. Distinct from nouns with the -ma suffix and third infinitive forms.4) Some uses of the verbal noun are called the 'fourth infinitive' by certain sources (more details).	1) Used only with a possessive suffix.2) Usually with a possessive suffix (active only).3) Usually with a possessive suffix. Not used with intransitive verbs. Distinct from nouns with the -ma suffix and third infinitive forms.4) Some uses of the verbal noun are called the 'fourth infinitive' by certain sources (more details).	1) Used only with a possessive suffix.2) Usually with a possessive suffix (active only).3) Usually with a possessive suffix. Not used with intransitive verbs. Distinct from nouns with the -ma suffix and third infinitive forms.4) Some uses of the verbal noun are called the 'fourth infinitive' by certain sources (more details).	—															
appear	3rd	elative	ilmestymästä	1) Used only with a possessive suffix.2) Usually with a possessive suffix (active only).3) Usually with a possessive suffix. Not used with intransitive verbs. Distinct from nouns with the -ma suffix and third infinitive forms.4) Some uses of the verbal noun are called the 'fourth infinitive' by certain sources (more details).	1) Used only with a possessive suffix.2) Usually with a possessive suffix (active only).3) Usually with a possessive suffix. Not used with intransitive verbs. Distinct from nouns with the -ma suffix and third infinitive forms.4) Some uses of the verbal noun are called the 'fourth infinitive' by certain sources (more details).	1) Used only with a possessive suffix.2) Usually with a possessive suffix (active only).3) Usually with a possessive suffix. Not used with intransitive verbs. Distinct from nouns with the -ma suffix and third infinitive forms.4) Some uses of the verbal noun are called the 'fourth infinitive' by certain sources (more details).	—															
appear	3rd	illative	ilmestymään	1) Used only with a possessive suffix.2) Usually with a possessive suffix (active only).3) Usually with a possessive suffix. Not used with intransitive verbs. Distinct from nouns with the -ma suffix and third infinitive forms.4) Some uses of the verbal noun are called the 'fourth infinitive' by certain sources (more details).	1) Used only with a possessive suffix.2) Usually with a possessive suffix (active only).3) Usually with a possessive suffix. Not used with intransitive verbs. Distinct from nouns with the -ma suffix and third infinitive forms.4) Some uses of the verbal noun are called the 'fourth infinitive' by certain sources (more details).	1) Used only with a possessive suffix.2) Usually with a possessive suffix (active only).3) Usually with a possessive suffix. Not used with intransitive verbs. Distinct from nouns with the -ma suffix and third infinitive forms.4) Some uses of the verbal noun are called the 'fourth infinitive' by certain sources (more details).	—															
appear	3rd	adessive	ilmestymällä	1) Used only with a possessive suffix.2) Usually with a possessive suffix (active only).3) Usually with a possessive suffix. Not used with intransitive verbs. Distinct from nouns with the -ma suffix and third infinitive forms.4) Some uses of the verbal noun are called the 'fourth infinitive' by certain sources (more details).	1) Used only with a possessive suffix.2) Usually with a possessive suffix (active only).3) Usually with a possessive suffix. Not used with intransitive verbs. Distinct from nouns with the -ma suffix and third infinitive forms.4) Some uses of the verbal noun are called the 'fourth infinitive' by certain sources (more details).	1) Used only with a possessive suffix.2) Usually with a possessive suffix (active only).3) Usually with a possessive suffix. Not used with intransitive verbs. Distinct from nouns with the -ma suffix and third infinitive forms.4) Some uses of the verbal noun are called the 'fourth infinitive' by certain sources (more details).	—															
appear	3rd	abessive	ilmestymättä	1) Used only with a possessive suffix.2) Usually with a possessive suffix (active only).3) Usually with a possessive suffix. Not used with intransitive verbs. Distinct from nouns with the -ma suffix and third infinitive forms.4) Some uses of the verbal noun are called the 'fourth infinitive' by certain sources (more details).	1) Used only with a possessive suffix.2) Usually with a possessive suffix (active only).3) Usually with a possessive suffix. Not used with intransitive verbs. Distinct from nouns with the -ma suffix and third infinitive forms.4) Some uses of the verbal noun are called the 'fourth infinitive' by certain sources (more details).	1) Used only with a possessive suffix.2) Usually with a possessive suffix (active only).3) Usually with a possessive suffix. Not used with intransitive verbs. Distinct from nouns with the -ma suffix and third infinitive forms.4) Some uses of the verbal noun are called the 'fourth infinitive' by certain sources (more details).	—															
appear	3rd	instructive	ilmestymän	1) Used only with a possessive suffix.2) Usually with a possessive suffix (active only).3) Usually with a possessive suffix. Not used with intransitive verbs. Distinct from nouns with the -ma suffix and third infinitive forms.4) Some uses of the verbal noun are called the 'fourth infinitive' by certain sources (more details).	1) Used only with a possessive suffix.2) Usually with a possessive suffix (active only).3) Usually with a possessive suffix. Not used with intransitive verbs. Distinct from nouns with the -ma suffix and third infinitive forms.4) Some uses of the verbal noun are called the 'fourth infinitive' by certain sources (more details).	1) Used only with a possessive suffix.2) Usually with a possessive suffix (active only).3) Usually with a possessive suffix. Not used with intransitive verbs. Distinct from nouns with the -ma suffix and third infinitive forms.4) Some uses of the verbal noun are called the 'fourth infinitive' by certain sources (more details).	ilmestyttämän															
appear	4th4	verbal noun	ilmestyminen	ilmestyminen	1) Used only with a possessive suffix.2) Usually with a possessive suffix (active only).3) Usually with a possessive suffix. Not used with intransitive verbs. Distinct from nouns with the -ma suffix and third infinitive forms.4) Some uses of the verbal noun are called the 'fourth infinitive' by certain sources (more details).	1) Used only with a possessive suffix.2) Usually with a possessive suffix (active only).3) Usually with a possessive suffix. Not used with intransitive verbs. Distinct from nouns with the -ma suffix and third infinitive forms.4) Some uses of the verbal noun are called the 'fourth infinitive' by certain sources (more details).																
appear	5th1	5th1	Possessive formsPersonsing.plur.1stilmestymäisilläniilmestymäisillämme2ndilmestymäisilläsiilmestymäisillänne3rdilmestymäisilläänilmestymäisillänsä	Possessive formsPersonsing.plur.1stilmestymäisilläniilmestymäisillämme2ndilmestymäisilläsiilmestymäisillänne3rdilmestymäisilläänilmestymäisillänsä	1) Used only with a possessive suffix.2) Usually with a possessive suffix (active only).3) Usually with a possessive suffix. Not used with intransitive verbs. Distinct from nouns with the -ma suffix and third infinitive forms.4) Some uses of the verbal noun are called the 'fourth infinitive' by certain sources (more details).	1) Used only with a possessive suffix.2) Usually with a possessive suffix (active only).3) Usually with a possessive suffix. Not used with intransitive verbs. Distinct from nouns with the -ma suffix and third infinitive forms.4) Some uses of the verbal noun are called the 'fourth infinitive' by certain sources (more details).	possessive forms	possessive forms	possessive forms	person	sing.	plur.	1st	ilmestymäisilläni	ilmestymäisillämme	2nd	ilmestymäisilläsi	ilmestymäisillänne	3rd	ilmestymäisilläänilmestymäisillänsä	ilmestymäisilläänilmestymäisillänsä	
appear	possessive forms	possessive forms	possessive forms	1) Used only with a possessive suffix.2) Usually with a possessive suffix (active only).3) Usually with a possessive suffix. Not used with intransitive verbs. Distinct from nouns with the -ma suffix and third infinitive forms.4) Some uses of the verbal noun are called the 'fourth infinitive' by certain sources (more details).	1) Used only with a possessive suffix.2) Usually with a possessive suffix (active only).3) Usually with a possessive suffix. Not used with intransitive verbs. Distinct from nouns with the -ma suffix and third infinitive forms.4) Some uses of the verbal noun are called the 'fourth infinitive' by certain sources (more details).	1) Used only with a possessive suffix.2) Usually with a possessive suffix (active only).3) Usually with a possessive suffix. Not used with intransitive verbs. Distinct from nouns with the -ma suffix and third infinitive forms.4) Some uses of the verbal noun are called the 'fourth infinitive' by certain sources (more details).																
appear	person	sing.	plur.																			
appear	1st	ilmestymäisilläni	ilmestymäisillämme																			
appear	2nd	ilmestymäisilläsi	ilmestymäisillänne																			
appear	3rd	ilmestymäisilläänilmestymäisillänsä	ilmestymäisilläänilmestymäisillänsä																			
be-inherently	inflection of olla (kotus type 67/tulla and 64/juoda, no gradation)	inflection of olla (kotus type 67/tulla and 64/juoda, no gradation)	inflection of olla (kotus type 67/tulla and 64/juoda, no gradation)	inflection of olla (kotus type 67/tulla and 64/juoda, no gradation)	inflection of olla (kotus type 67/tulla and 64/juoda, no gradation)	inflection of olla (kotus type 67/tulla and 64/juoda, no gradation)	inflection of olla (kotus type 67/tulla and 64/juoda, no gradation)															
be-inherently	indicative mood	indicative mood	indicative mood	indicative mood	indicative mood	indicative mood	indicative mood															
be-inherently	present tense	present tense	present tense	present tense	perfect	perfect	perfect															
be-inherently	person	person	positive	negative	person	positive	negative															
be-inherently	1st sing.	1st sing.	olen	en ole	1st sing.	olen ollut	en ole ollut															
be-inherently	2nd sing.	2nd sing.	olet	et ole	2nd sing.	olet ollut	et ole ollut															
be-inherently	3rd sing.	3rd sing.	on	ei ole	3rd sing.	on ollut	ei ole ollut															
be-inherently	1st plur.	1st plur.	olemme	emme ole	1st plur.	olemme olleet	emme ole olleet															
be-inherently	2nd plur.	2nd plur.	olette	ette ole	2nd plur.	olette olleet	ette ole olleet															
be-inherently	3rd plur.	3rd plur.	ovat	eivät ole	3rd plur.	ovat olleet	eivät ole olleet															
be-inherently	passive	passive	ollaan	ei olla	passive	on oltu	ei ole oltu															
be-inherently	past tense	past tense	past tense	past tense	pluperfect	pluperfect	pluperfect															
be-inherently	person	person	positive	negative	person	positive	negative															
be-inherently	1st sing.	1st sing.	olin	en ollut	1st sing.	olin ollut	en ollut ollut															
be-inherently	2nd sing.	2nd sing.	olit	et ollut	2nd sing.	olit ollut	et ollut ollut															
be-inherently	3rd sing.	3rd sing.	oli	ei ollut	3rd sing.	oli ollut	ei ollut ollut															
be-inherently	1st plur.	1st plur.	olimme	emme olleet	1st plur.	olimme olleet	emme olleet olleet															
be-inherently	2nd plur.	2nd plur.	olitte	ette olleet	2nd plur.	olitte olleet	ette olleet olleet															
be-inherently	3rd plur.	3rd plur.	olivat	eivät olleet	3rd plur.	olivat olleet	eivät olleet olleet															
be-inherently	passive	passive	oltiin	ei oltu	passive	oli oltu	ei ollut oltu															
be-inherently	conditional mood	conditional mood	conditional mood	conditional mood	conditional mood	conditional mood	conditional mood															
be-inherently	present	present	present	present	perfect	perfect	perfect															
be-inherently	person	person	positive	negative	person	positive	negative															
be-inherently	1st sing.	1st sing.	olisin	en olisi	1st sing.	olisin ollut	en olisi ollut															
be-inherently	2nd sing.	2nd sing.	olisit	et olisi	2nd sing.	olisit ollut	et olisi ollut															
be-inherently	3rd sing.	3rd sing.	olisi	ei olisi	3rd sing.	olisi ollut	ei olisi ollut															
be-inherently	1st plur.	1st plur.	olisimme	emme olisi	1st plur.	olisimme olleet	emme olisi olleet															
be-inherently	2nd plur.	2nd plur.	olisitte	ette olisi	2nd plur.	olisitte olleet	ette olisi olleet															
be-inherently	3rd plur.	3rd plur.	olisivat	eivät olisi	3rd plur.	olisivat olleet	eivät olisi olleet															
be-inherently	passive	passive	oltaisiin	ei oltaisi	passive	olisi oltu	ei olisi oltu															
be-inherently	imperative mood	imperative mood	imperative mood	imperative mood	imperative mood	imperative mood	imperative mood															
be-inherently	present	present	present	present	perfect	perfect	perfect															
be-inherently	person	person	positive	negative	person	positive	negative															
be-inherently	1st sing.	1st sing.	—	—	1st sing.	—	—															
be-inherently	2nd sing.	2nd sing.	ole	älä ole	2nd sing.	ole ollut	älä ole ollut															
be-inherently	3rd sing.	3rd sing.	olkoon	älköön olko	3rd sing.	olkoon ollut	älköön olko ollut															
be-inherently	1st plur.	1st plur.	olkaamme	älkäämme olko	1st plur.	olkaamme olleet	älkäämme olko olleet															
be-inherently	2nd plur.	2nd plur.	olkaa	älkää olko	2nd plur.	olkaa olleet	älkää olko olleet															
be-inherently	3rd plur.	3rd plur.	olkoot	älkööt olko	3rd plur.	olkoot olleet	älkööt olko olleet															
be-inherently	passive	passive	oltakoon	älköön oltako	passive	olkoon oltu	älköön olko oltu															
be-inherently	potential mood	potential mood	potential mood	potential mood	potential mood	potential mood	potential mood															
be-inherently	present	present	present	present	perfect	perfect	perfect															
be-inherently	person	person	positive	negative	person	positive	negative															
be-inherently	1st sing.	1st sing.	lienen	en liene	1st sing.	lienen ollut	en liene ollut															
be-inherently	2nd sing.	2nd sing.	lienet	et liene	2nd sing.	lienet ollut	et liene ollut															
be-inherently	3rd sing.	3rd sing.	lienee	ei liene	3rd sing.	lienee ollut	ei liene ollut															
be-inherently	1st plur.	1st plur.	lienemme	emme liene	1st plur.	lienemme olleet	emme liene olleet															
be-inherently	2nd plur.	2nd plur.	lienette	ette liene	2nd plur.	lienette olleet	ette liene olleet															
be-inherently	3rd plur.	3rd plur.	lienevät	eivät liene	3rd plur.	lienevät olleet	eivät liene olleet															
be-inherently	passive	passive	oltaneen	ei oltane	passive	lienee oltu	ei liene oltu															
be-inherently	nominal forms	nominal forms	nominal forms	nominal forms	nominal forms	nominal forms	nominal forms															
be-inherently	infinitives	infinitives	infinitives	infinitives	participles	participles	participles															
be-inherently			active	passive		active	passive															
be-inherently	1st	1st	olla	olla	present	oleva	oltava															
be-inherently	long 1st1	long 1st1	Possessive formsPersonsing.plur.1stollakseniollaksemme2ndollaksesiollaksenne3rdollakseenollaksensa	Possessive formsPersonsing.plur.1stollakseniollaksemme2ndollaksesiollaksenne3rdollakseenollaksensa	possessive forms	possessive forms	possessive forms	person	sing.	plur.	1st	ollakseni	ollaksemme	2nd	ollaksesi	ollaksenne	3rd	ollakseenollaksensa	ollakseenollaksensa	past	ollut	oltu
be-inherently	possessive forms	possessive forms	possessive forms																			
be-inherently	person	sing.	plur.																			
be-inherently	1st	ollakseni	ollaksemme																			
be-inherently	2nd	ollaksesi	ollaksenne																			
be-inherently	3rd	ollakseenollaksensa	ollakseenollaksensa																			
be-inherently	2nd	inessive2	ollessa	oltaessa	agent3	olema	olema															
be-inherently	2nd	inessive2	Possessive formsPersonsing.plur.1stollessaniollessamme2ndollessasiollessanne3rdollessaanollessansa	Possessive formsPersonsing.plur.1stollessaniollessamme2ndollessasiollessanne3rdollessaanollessansa	possessive forms	possessive forms	possessive forms	person	sing.	plur.	1st	ollessani	ollessamme	2nd	ollessasi	ollessanne	3rd	ollessaanollessansa	ollessaanollessansa	negative	olematon	olematon
be-inherently	2nd	possessive forms	possessive forms	possessive forms																		
be-inherently	person	sing.	plur.																			
be-inherently	1st	ollessani	ollessamme																			
be-inherently	2nd	ollessasi	ollessanne																			
be-inherently	3rd	ollessaanollessansa	ollessaanollessansa																			
be-inherently	instructive	ollen	—	1) Used only with a possessive suffix.2) Usually with a possessive suffix (active only).3) Usually with a possessive suffix. Not used with intransitive verbs. Distinct from nouns with the -ma suffix and third infinitive forms.4) Some uses of the verbal noun are called the 'fourth infinitive' by certain sources (more details).	1) Used only with a possessive suffix.2) Usually with a possessive suffix (active only).3) Usually with a possessive suffix. Not used with intransitive verbs. Distinct from nouns with the -ma suffix and third infinitive forms.4) Some uses of the verbal noun are called the 'fourth infinitive' by certain sources (more details).	1) Used only with a possessive suffix.2) Usually with a possessive suffix (active only).3) Usually with a possessive suffix. Not used with intransitive verbs. Distinct from nouns with the -ma suffix and third infinitive forms.4) Some uses of the verbal noun are called the 'fourth infinitive' by certain sources (more details).																
be-inherently	3rd	inessive	olemassa	1) Used only with a possessive suffix.2) Usually with a possessive suffix (active only).3) Usually with a possessive suffix. Not used with intransitive verbs. Distinct from nouns with the -ma suffix and third infinitive forms.4) Some uses of the verbal noun are called the 'fourth infinitive' by certain sources (more details).	1) Used only with a possessive suffix.2) Usually with a possessive suffix (active only).3) Usually with a possessive suffix. Not used with intransitive verbs. Distinct from nouns with the -ma suffix and third infinitive forms.4) Some uses of the verbal noun are called the 'fourth infinitive' by certain sources (more details).	1) Used only with a possessive suffix.2) Usually with a possessive suffix (active only).3) Usually with a possessive suffix. Not used with intransitive verbs. Distinct from nouns with the -ma suffix and third infinitive forms.4) Some uses of the verbal noun are called the 'fourth infinitive' by certain sources (more details).	—															
be-inherently	3rd	elative	olemasta	1) Used only with a possessive suffix.2) Usually with a possessive suffix (active only).3) Usually with a possessive suffix. Not used with intransitive verbs. Distinct from nouns with the -ma suffix and third infinitive forms.4) Some uses of the verbal noun are called the 'fourth infinitive' by certain sources (more details).	1) Used only with a possessive suffix.2) Usually with a possessive suffix (active only).3) Usually with a possessive suffix. Not used with intransitive verbs. Distinct from nouns with the -ma suffix and third infinitive forms.4) Some uses of the verbal noun are called the 'fourth infinitive' by certain sources (more details).	1) Used only with a possessive suffix.2) Usually with a possessive suffix (active only).3) Usually with a possessive suffix. Not used with intransitive verbs. Distinct from nouns with the -ma suffix and third infinitive forms.4) Some uses of the verbal noun are called the 'fourth infinitive' by certain sources (more details).	—															
be-inherently	3rd	illative	olemaan	1) Used only with a possessive suffix.2) Usually with a possessive suffix (active only).3) Usually with a possessive suffix. Not used with intransitive verbs. Distinct from nouns with the -ma suffix and third infinitive forms.4) Some uses of the verbal noun are called the 'fourth infinitive' by certain sources (more details).	1) Used only with a possessive suffix.2) Usually with a possessive suffix (active only).3) Usually with a possessive suffix. Not used with intransitive verbs. Distinct from nouns with the -ma suffix and third infinitive forms.4) Some uses of the verbal noun are called the 'fourth infinitive' by certain sources (more details).	1) Used only with a possessive suffix.2) Usually with a possessive suffix (active only).3) Usually with a possessive suffix. Not used with intransitive verbs. Distinct from nouns with the -ma suffix and third infinitive forms.4) Some uses of the verbal noun are called the 'fourth infinitive' by certain sources (more details).	—															
be-inherently	3rd	adessive	olemalla	1) Used only with a possessive suffix.2) Usually with a possessive suffix (active only).3) Usually with a possessive suffix. Not used with intransitive verbs. Distinct from nouns with the -ma suffix and third infinitive forms.4) Some uses of the verbal noun are called the 'fourth infinitive' by certain sources (more details).	1) Used only with a possessive suffix.2) Usually with a possessive suffix (active only).3) Usually with a possessive suffix. Not used with intransitive verbs. Distinct from nouns with the -ma suffix and third infinitive forms.4) Some uses of the verbal noun are called the 'fourth infinitive' by certain sources (more details).	1) Used only with a possessive suffix.2) Usually with a possessive suffix (active only).3) Usually with a possessive suffix. Not used with intransitive verbs. Distinct from nouns with the -ma suffix and third infinitive forms.4) Some uses of the verbal noun are called the 'fourth infinitive' by certain sources (more details).	—															
be-inherently	3rd	abessive	olematta	1) Used only with a possessive suffix.2) Usually with a possessive suffix (active only).3) Usually with a possessive suffix. Not used with intransitive verbs. Distinct from nouns with the -ma suffix and third infinitive forms.4) Some uses of the verbal noun are called the 'fourth infinitive' by certain sources (more details).	1) Used only with a possessive suffix.2) Usually with a possessive suffix (active only).3) Usually with a possessive suffix. Not used with intransitive verbs. Distinct from nouns with the -ma suffix and third infinitive forms.4) Some uses of the verbal noun are called the 'fourth infinitive' by certain sources (more details).	1) Used only with a possessive suffix.2) Usually with a possessive suffix (active only).3) Usually with a possessive suffix. Not used with intransitive verbs. Distinct from nouns with the -ma suffix and third infinitive forms.4) Some uses of the verbal noun are called the 'fourth infinitive' by certain sources (more details).	—															
be-inherently	3rd	instructive	oleman	1) Used only with a possessive suffix.2) Usually with a possessive suffix (active only).3) Usually with a possessive suffix. Not used with intransitive verbs. Distinct from nouns with the -ma suffix and third infinitive forms.4) Some uses of the verbal noun are called the 'fourth infinitive' by certain sources (more details).	1) Used only with a possessive suffix.2) Usually with a possessive suffix (active only).3) Usually with a possessive suffix. Not used with intransitive verbs. Distinct from nouns with the -ma suffix and third infinitive forms.4) Some uses of the verbal noun are called the 'fourth infinitive' by certain sources (more details).	1) Used only with a possessive suffix.2) Usually with a possessive suffix (active only).3) Usually with a possessive suffix. Not used with intransitive verbs. Distinct from nouns with the -ma suffix and third infinitive forms.4) Some uses of the verbal noun are called the 'fourth infinitive' by certain sources (more details).	oltaman															
be-inherently	4th4	verbal noun	oleminen	oleminen	1) Used only with a possessive suffix.2) Usually with a possessive suffix (active only).3) Usually with a possessive suffix. Not used with intransitive verbs. Distinct from nouns with the -ma suffix and third infinitive forms.4) Some uses of the verbal noun are called the 'fourth infinitive' by certain sources (more details).	1) Used only with a possessive suffix.2) Usually with a possessive suffix (active only).3) Usually with a possessive suffix. Not used with intransitive verbs. Distinct from nouns with the -ma suffix and third infinitive forms.4) Some uses of the verbal noun are called the 'fourth infinitive' by certain sources (more details).																
be-inherently	5th1	5th1	Possessive formsPersonsing.plur.1stolemaisillaniolemaisillamme2ndolemaisillasiolemaisillanne3rdolemaisillaanolemaisillansa	Possessive formsPersonsing.plur.1stolemaisillaniolemaisillamme2ndolemaisillasiolemaisillanne3rdolemaisillaanolemaisillansa	1) Used only with a possessive suffix.2) Usually with a possessive suffix (active only).3) Usually with a possessive suffix. Not used with intransitive verbs. Distinct from nouns with the -ma suffix and third infinitive forms.4) Some uses of the verbal noun are called the 'fourth infinitive' by certain sources (more details).	1) Used only with a possessive suffix.2) Usually with a possessive suffix (active only).3) Usually with a possessive suffix. Not used with intransitive verbs. Distinct from nouns with the -ma suffix and third infinitive forms.4) Some uses of the verbal noun are called the 'fourth infinitive' by certain sources (more details).	possessive forms	possessive forms	possessive forms	person	sing.	plur.	1st	olemaisillani	olemaisillamme	2nd	olemaisillasi	olemaisillanne	3rd	olemaisillaanolemaisillansa	olemaisillaanolemaisillansa	
be-inherently	possessive forms	possessive forms	possessive forms	1) Used only with a possessive suffix.2) Usually with a possessive suffix (active only).3) Usually with a possessive suffix. Not used with intransitive verbs. Distinct from nouns with the -ma suffix and third infinitive forms.4) Some uses of the verbal noun are called the 'fourth infinitive' by certain sources (more details).	1) Used only with a possessive suffix.2) Usually with a possessive suffix (active only).3) Usually with a possessive suffix. Not used with intransitive verbs. Distinct from nouns with the -ma suffix and third infinitive forms.4) Some uses of the verbal noun are called the 'fourth infinitive' by certain sources (more details).	1) Used only with a possessive suffix.2) Usually with a possessive suffix (active only).3) Usually with a possessive suffix. Not used with intransitive verbs. Distinct from nouns with the -ma suffix and third infinitive forms.4) Some uses of the verbal noun are called the 'fourth infinitive' by certain sources (more details).																
be-inherently	person	sing.	plur.																			
be-inherently	1st	olemaisillani	olemaisillamme																			
be-inherently	2nd	olemaisillasi	olemaisillanne																			
be-inherently	3rd	olemaisillaanolemaisillansa	olemaisillaanolemaisillansa																			
be-momentarily	inflection of olla (kotus type 67/tulla and 64/juoda, no gradation)	inflection of olla (kotus type 67/tulla and 64/juoda, no gradation)	inflection of olla (kotus type 67/tulla and 64/juoda, no gradation)	inflection of olla (kotus type 67/tulla and 64/juoda, no gradation)	inflection of olla (kotus type 67/tulla and 64/juoda, no gradation)	inflection of olla (kotus type 67/tulla and 64/juoda, no gradation)	inflection of olla (kotus type 67/tulla and 64/juoda, no gradation)															
be-momentarily	indicative mood	indicative mood	indicative mood	indicative mood	indicative mood	indicative mood	indicative mood															
be-momentarily	present tense	present tense	present tense	present tense	perfect	perfect	perfect															
be-momentarily	person	person	positive	negative	person	positive	negative															
be-momentarily	1st sing.	1st sing.	olen	en ole	1st sing.	olen ollut	en ole ollut															
be-momentarily	2nd sing.	2nd sing.	olet	et ole	2nd sing.	olet ollut	et ole ollut															
be-momentarily	3rd sing.	3rd sing.	on	ei ole	3rd sing.	on ollut	ei ole ollut															
be-momentarily	1st plur.	1st plur.	olemme	emme ole	1st plur.	olemme olleet	emme ole olleet															
be-momentarily	2nd plur.	2nd plur.	olette	ette ole	2nd plur.	olette olleet	ette ole olleet															
be-momentarily	3rd plur.	3rd plur.	ovat	eivät ole	3rd plur.	ovat olleet	eivät ole olleet															
be-momentarily	passive	passive	ollaan	ei olla	passive	on oltu	ei ole oltu															
be-momentarily	past tense	past tense	past tense	past tense	pluperfect	pluperfect	pluperfect															
be-momentarily	person	person	positive	negative	person	positive	negative															
be-momentarily	1st sing.	1st sing.	olin	en ollut	1st sing.	olin ollut	en ollut ollut															
be-momentarily	2nd sing.	2nd sing.	olit	et ollut	2nd sing.	olit ollut	et ollut ollut															
be-momentarily	3rd sing.	3rd sing.	oli	ei ollut	3rd sing.	oli ollut	ei ollut ollut															
be-momentarily	1st plur.	1st plur.	olimme	emme olleet	1st plur.	olimme olleet	emme olleet olleet															
be-momentarily	2nd plur.	2nd plur.	olitte	ette olleet	2nd plur.	olitte olleet	ette olleet olleet															
be-momentarily	3rd plur.	3rd plur.	olivat	eivät olleet	3rd plur.	olivat olleet	eivät olleet olleet															
be-momentarily	passive	passive	oltiin	ei oltu	passive	oli oltu	ei ollut oltu															
be-momentarily	conditional mood	conditional mood	conditional mood	conditional mood	conditional mood	conditional mood	conditional mood															
be-momentarily	present	present	present	present	perfect	perfect	perfect															
be-momentarily	person	person	positive	negative	person	positive	negative															
be-momentarily	1st sing.	1st sing.	olisin	en olisi	1st sing.	olisin ollut	en olisi ollut															
be-momentarily	2nd sing.	2nd sing.	olisit	et olisi	2nd sing.	olisit ollut	et olisi ollut															
be-momentarily	3rd sing.	3rd sing.	olisi	ei olisi	3rd sing.	olisi ollut	ei olisi ollut															
be-momentarily	1st plur.	1st plur.	olisimme	emme olisi	1st plur.	olisimme olleet	emme olisi olleet															
be-momentarily	2nd plur.	2nd plur.	olisitte	ette olisi	2nd plur.	olisitte olleet	ette olisi olleet															
be-momentarily	3rd plur.	3rd plur.	olisivat	eivät olisi	3rd plur.	olisivat olleet	eivät olisi olleet															
be-momentarily	passive	passive	oltaisiin	ei oltaisi	passive	olisi oltu	ei olisi oltu															
be-momentarily	imperative mood	imperative mood	imperative mood	imperative mood	imperative mood	imperative mood	imperative mood															
be-momentarily	present	present	present	present	perfect	perfect	perfect															
be-momentarily	person	person	positive	negative	person	positive	negative															
be-momentarily	1st sing.	1st sing.	—	—	1st sing.	—	—															
be-momentarily	2nd sing.	2nd sing.	ole	älä ole	2nd sing.	ole ollut	älä ole ollut															
be-momentarily	3rd sing.	3rd sing.	olkoon	älköön olko	3rd sing.	olkoon ollut	älköön olko ollut															
be-momentarily	1st plur.	1st plur.	olkaamme	älkäämme olko	1st plur.	olkaamme olleet	älkäämme olko olleet															
be-momentarily	2nd plur.	2nd plur.	olkaa	älkää olko	2nd plur.	olkaa olleet	älkää olko olleet															
be-momentarily	3rd plur.	3rd plur.	olkoot	älkööt olko	3rd plur.	olkoot olleet	älkööt olko olleet															
be-momentarily	passive	passive	oltakoon	älköön oltako	passive	olkoon oltu	älköön olko oltu															
be-momentarily	potential mood	potential mood	potential mood	potential mood	potential mood	potential mood	potential mood															
be-momentarily	present	present	present	present	perfect	perfect	perfect															
be-momentarily	person	person	positive	negative	person	positive	negative															
be-momentarily	1st sing.	1st sing.	lienen	en liene	1st sing.	lienen ollut	en liene ollut															
be-momentarily	2nd sing.	2nd sing.	lienet	et liene	2nd sing.	lienet ollut	et liene ollut															
be-momentarily	3rd sing.	3rd sing.	lienee	ei liene	3rd sing.	lienee ollut	ei liene ollut															
be-momentarily	1st plur.	1st plur.	lienemme	emme liene	1st plur.	lienemme olleet	emme liene olleet															
be-momentarily	2nd plur.	2nd plur.	lienette	ette liene	2nd plur.	lienette olleet	ette liene olleet															
be-momentarily	3rd plur.	3rd plur.	lienevät	eivät liene	3rd plur.	lienevät olleet	eivät liene olleet															
be-momentarily	passive	passive	oltaneen	ei oltane	passive	lienee oltu	ei liene oltu															
be-momentarily	nominal forms	nominal forms	nominal forms	nominal forms	nominal forms	nominal forms	nominal forms															
be-momentarily	infinitives	infinitives	infinitives	infinitives	participles	participles	participles															
be-momentarily			active	passive		active	passive															
be-momentarily	1st	1st	olla	olla	present	oleva	oltava															
be-momentarily	long 1st1	long 1st1	Possessive formsPersonsing.plur.1stollakseniollaksemme2ndollaksesiollaksenne3rdollakseenollaksensa	Possessive formsPersonsing.plur.1stollakseniollaksemme2ndollaksesiollaksenne3rdollakseenollaksensa	possessive forms	possessive forms	possessive forms	person	sing.	plur.	1st	ollakseni	ollaksemme	2nd	ollaksesi	ollaksenne	3rd	ollakseenollaksensa	ollakseenollaksensa	past	ollut	oltu
be-momentarily	possessive forms	possessive forms	possessive forms																			
be-momentarily	person	sing.	plur.																			
be-momentarily	1st	ollakseni	ollaksemme																			
be-momentarily	2nd	ollaksesi	ollaksenne																			
be-momentarily	3rd	ollakseenollaksensa	ollakseenollaksensa																			
be-momentarily	2nd	inessive2	ollessa	oltaessa	agent3	olema	olema															
be-momentarily	2nd	inessive2	Possessive formsPersonsing.plur.1stollessaniollessamme2ndollessasiollessanne3rdollessaanollessansa	Possessive formsPersonsing.plur.1stollessaniollessamme2ndollessasiollessanne3rdollessaanollessansa	possessive forms	possessive forms	possessive forms	person	sing.	plur.	1st	ollessani	ollessamme	2nd	ollessasi	ollessanne	3rd	ollessaanollessansa	ollessaanollessansa	negative	olematon	olematon
be-momentarily	2nd	possessive forms	possessive forms	possessive forms																		
be-momentarily	person	sing.	plur.																			
be-momentarily	1st	ollessani	ollessamme																			
be-momentarily	2nd	ollessasi	ollessanne																			
be-momentarily	3rd	ollessaanollessansa	ollessaanollessansa																			
be-momentarily	instructive	ollen	—	1) Used only with a possessive suffix.2) Usually with a possessive suffix (active only).3) Usually with a possessive suffix. Not used with intransitive verbs. Distinct from nouns with the -ma suffix and third infinitive forms.4) Some uses of the verbal noun are called the 'fourth infinitive' by certain sources (more details).	1) Used only with a possessive suffix.2) Usually with a possessive suffix (active only).3) Usually with a possessive suffix. Not used with intransitive verbs. Distinct from nouns with the -ma suffix and third infinitive forms.4) Some uses of the verbal noun are called the 'fourth infinitive' by certain sources (more details).	1) Used only with a possessive suffix.2) Usually with a possessive suffix (active only).3) Usually with a possessive suffix. Not used with intransitive verbs. Distinct from nouns with the -ma suffix and third infinitive forms.4) Some uses of the verbal noun are called the 'fourth infinitive' by certain sources (more details).																
be-momentarily	3rd	inessive	olemassa	1) Used only with a possessive suffix.2) Usually with a possessive suffix (active only).3) Usually with a possessive suffix. Not used with intransitive verbs. Distinct from nouns with the -ma suffix and third infinitive forms.4) Some uses of the verbal noun are called the 'fourth infinitive' by certain sources (more details).	1) Used only with a possessive suffix.2) Usually with a possessive suffix (active only).3) Usually with a possessive suffix. Not used with intransitive verbs. Distinct from nouns with the -ma suffix and third infinitive forms.4) Some uses of the verbal noun are called the 'fourth infinitive' by certain sources (more details).	1) Used only with a possessive suffix.2) Usually with a possessive suffix (active only).3) Usually with a possessive suffix. Not used with intransitive verbs. Distinct from nouns with the -ma suffix and third infinitive forms.4) Some uses of the verbal noun are called the 'fourth infinitive' by certain sources (more details).	—															
be-momentarily	3rd	elative	olemasta	1) Used only with a possessive suffix.2) Usually with a possessive suffix (active only).3) Usually with a possessive suffix. Not used with intransitive verbs. Distinct from nouns with the -ma suffix and third infinitive forms.4) Some uses of the verbal noun are called the 'fourth infinitive' by certain sources (more details).	1) Used only with a possessive suffix.2) Usually with a possessive suffix (active only).3) Usually with a possessive suffix. Not used with intransitive verbs. Distinct from nouns with the -ma suffix and third infinitive forms.4) Some uses of the verbal noun are called the 'fourth infinitive' by certain sources (more details).	1) Used only with a possessive suffix.2) Usually with a possessive suffix (active only).3) Usually with a possessive suffix. Not used with intransitive verbs. Distinct from nouns with the -ma suffix and third infinitive forms.4) Some uses of the verbal noun are called the 'fourth infinitive' by certain sources (more details).	—															
be-momentarily	3rd	illative	olemaan	1) Used only with a possessive suffix.2) Usually with a possessive suffix (active only).3) Usually with a possessive suffix. Not used with intransitive verbs. Distinct from nouns with the -ma suffix and third infinitive forms.4) Some uses of the verbal noun are called the 'fourth infinitive' by certain sources (more details).	1) Used only with a possessive suffix.2) Usually with a possessive suffix (active only).3) Usually with a possessive suffix. Not used with intransitive verbs. Distinct from nouns with the -ma suffix and third infinitive forms.4) Some uses of the verbal noun are called the 'fourth infinitive' by certain sources (more details).	1) Used only with a possessive suffix.2) Usually with a possessive suffix (active only).3) Usually with a possessive suffix. Not used with intransitive verbs. Distinct from nouns with the -ma suffix and third infinitive forms.4) Some uses of the verbal noun are called the 'fourth infinitive' by certain sources (more details).	—															
be-momentarily	3rd	adessive	olemalla	1) Used only with a possessive suffix.2) Usually with a possessive suffix (active only).3) Usually with a possessive suffix. Not used with intransitive verbs. Distinct from nouns with the -ma suffix and third infinitive forms.4) Some uses of the verbal noun are called the 'fourth infinitive' by certain sources (more details).	1) Used only with a possessive suffix.2) Usually with a possessive suffix (active only).3) Usually with a possessive suffix. Not used with intransitive verbs. Distinct from nouns with the -ma suffix and third infinitive forms.4) Some uses of the verbal noun are called the 'fourth infinitive' by certain sources (more details).	1) Used only with a possessive suffix.2) Usually with a possessive suffix (active only).3) Usually with a possessive suffix. Not used with intransitive verbs. Distinct from nouns with the -ma suffix and third infinitive forms.4) Some uses of the verbal noun are called the 'fourth infinitive' by certain sources (more details).	—															
be-momentarily	3rd	abessive	olematta	1) Used only with a possessive suffix.2) Usually with a possessive suffix (active only).3) Usually with a possessive suffix. Not used with intransitive verbs. Distinct from nouns with the -ma suffix and third infinitive forms.4) Some uses of the verbal noun are called the 'fourth infinitive' by certain sources (more details).	1) Used only with a possessive suffix.2) Usually with a possessive suffix (active only).3) Usually with a possessive suffix. Not used with intransitive verbs. Distinct from nouns with the -ma suffix and third infinitive forms.4) Some uses of the verbal noun are called the 'fourth infinitive' by certain sources (more details).	1) Used only with a possessive suffix.2) Usually with a possessive suffix (active only).3) Usually with a possessive suffix. Not used with intransitive verbs. Distinct from nouns with the -ma suffix and third infinitive forms.4) Some uses of the verbal noun are called the 'fourth infinitive' by certain sources (more details).	—															
be-momentarily	3rd	instructive	oleman	1) Used only with a possessive suffix.2) Usually with a possessive suffix (active only).3) Usually with a possessive suffix. Not used with intransitive verbs. Distinct from nouns with the -ma suffix and third infinitive forms.4) Some uses of the verbal noun are called the 'fourth infinitive' by certain sources (more details).	1) Used only with a possessive suffix.2) Usually with a possessive suffix (active only).3) Usually with a possessive suffix. Not used with intransitive verbs. Distinct from nouns with the -ma suffix and third infinitive forms.4) Some uses of the verbal noun are called the 'fourth infinitive' by certain sources (more details).	1) Used only with a possessive suffix.2) Usually with a possessive suffix (active only).3) Usually with a possessive suffix. Not used with intransitive verbs. Distinct from nouns with the -ma suffix and third infinitive forms.4) Some uses of the verbal noun are called the 'fourth infinitive' by certain sources (more details).	oltaman															
be-momentarily	4th4	verbal noun	oleminen	oleminen	1) Used only with a possessive suffix.2) Usually with a possessive suffix (active only).3) Usually with a possessive suffix. Not used with intransitive verbs. Distinct from nouns with the -ma suffix and third infinitive forms.4) Some uses of the verbal noun are called the 'fourth infinitive' by certain sources (more details).	1) Used only with a possessive suffix.2) Usually with a possessive suffix (active only).3) Usually with a possessive suffix. Not used with intransitive verbs. Distinct from nouns with the -ma suffix and third infinitive forms.4) Some uses of the verbal noun are called the 'fourth infinitive' by certain sources (more details).																
be-momentarily	5th1	5th1	Possessive formsPersonsing.plur.1stolemaisillaniolemaisillamme2ndolemaisillasiolemaisillanne3rdolemaisillaanolemaisillansa	Possessive formsPersonsing.plur.1stolemaisillaniolemaisillamme2ndolemaisillasiolemaisillanne3rdolemaisillaanolemaisillansa	1) Used only with a possessive suffix.2) Usually with a possessive suffix (active only).3) Usually with a possessive suffix. Not used with intransitive verbs. Distinct from nouns with the -ma suffix and third infinitive forms.4) Some uses of the verbal noun are called the 'fourth infinitive' by certain sources (more details).	1) Used only with a possessive suffix.2) Usually with a possessive suffix (active only).3) Usually with a possessive suffix. Not used with intransitive verbs. Distinct from nouns with the -ma suffix and third infinitive forms.4) Some uses of the verbal noun are called the 'fourth infinitive' by certain sources (more details).	possessive forms	possessive forms	possessive forms	person	sing.	plur.	1st	olemaisillani	olemaisillamme	2nd	olemaisillasi	olemaisillanne	3rd	olemaisillaanolemaisillansa	olemaisillaanolemaisillansa	
be-momentarily	possessive forms	possessive forms	possessive forms	1) Used only with a possessive suffix.2) Usually with a possessive suffix (active only).3) Usually with a possessive suffix. Not used with intransitive verbs. Distinct from nouns with the -ma suffix and third infinitive forms.4) Some uses of the verbal noun are called the 'fourth infinitive' by certain sources (more details).	1) Used only with a possessive suffix.2) Usually with a possessive suffix (active only).3) Usually with a possessive suffix. Not used with intransitive verbs. Distinct from nouns with the -ma suffix and third infinitive forms.4) Some uses of the verbal noun are called the 'fourth infinitive' by certain sources (more details).	1) Used only with a possessive suffix.2) Usually with a possessive suffix (active only).3) Usually with a possessive suffix. Not used with intransitive verbs. Distinct from nouns with the -ma suffix and third infinitive forms.4) Some uses of the verbal noun are called the 'fourth infinitive' by certain sources (more details).																
be-momentarily	person	sing.	plur.																			
be-momentarily	1st	olemaisillani	olemaisillamme																			
be-momentarily	2nd	olemaisillasi	olemaisillanne																			
be-momentarily	3rd	olemaisillaanolemaisillansa	olemaisillaanolemaisillansa																			
change	inflection of muuttua (kotus type 52*c/sanoa, tt-t gradation)	inflection of muuttua (kotus type 52*c/sanoa, tt-t gradation)	inflection of muuttua (kotus type 52*c/sanoa, tt-t gradation)	inflection of muuttua (kotus type 52*c/sanoa, tt-t gradation)	inflection of muuttua (kotus type 52*c/sanoa, tt-t gradation)	inflection of muuttua (kotus type 52*c/sanoa, tt-t gradation)	inflection of muuttua (kotus type 52*c/sanoa, tt-t gradation)															
change	indicative mood	indicative mood	indicative mood	indicative mood	indicative mood	indicative mood	indicative mood															
change	present tense	present tense	present tense	present tense	perfect	perfect	perfect															
change	person	person	positive	negative	person	positive	negative															
change	1st sing.	1st sing.	muutun	en muutu	1st sing.	olen muuttunut	en ole muuttunut															
change	2nd sing.	2nd sing.	muutut	et muutu	2nd sing.	olet muuttunut	et ole muuttunut															
change	3rd sing.	3rd sing.	muuttuu	ei muutu	3rd sing.	on muuttunut	ei ole muuttunut															
change	1st plur.	1st plur.	muutumme	emme muutu	1st plur.	olemme muuttuneet	emme ole muuttuneet															
change	2nd plur.	2nd plur.	muututte	ette muutu	2nd plur.	olette muuttuneet	ette ole muuttuneet															
change	3rd plur.	3rd plur.	muuttuvat	eivät muutu	3rd plur.	ovat muuttuneet	eivät ole muuttuneet															
change	passive	passive	muututaan	ei muututa	passive	on muututtu	ei ole muututtu															
change	past tense	past tense	past tense	past tense	pluperfect	pluperfect	pluperfect															
change	person	person	positive	negative	person	positive	negative															
change	1st sing.	1st sing.	muutuin	en muuttunut	1st sing.	olin muuttunut	en ollut muuttunut															
change	2nd sing.	2nd sing.	muutuit	et muuttunut	2nd sing.	olit muuttunut	et ollut muuttunut															
change	3rd sing.	3rd sing.	muuttui	ei muuttunut	3rd sing.	oli muuttunut	ei ollut muuttunut															
change	1st plur.	1st plur.	muutuimme	emme muuttuneet	1st plur.	olimme muuttuneet	emme olleet muuttuneet															
change	2nd plur.	2nd plur.	muutuitte	ette muuttuneet	2nd plur.	olitte muuttuneet	ette olleet muuttuneet															
change	3rd plur.	3rd plur.	muuttuivat	eivät muuttuneet	3rd plur.	olivat muuttuneet	eivät olleet muuttuneet															
change	passive	passive	muututtiin	ei muututtu	passive	oli muututtu	ei ollut muututtu															
change	conditional mood	conditional mood	conditional mood	conditional mood	conditional mood	conditional mood	conditional mood															
change	present	present	present	present	perfect	perfect	perfect															
change	person	person	positive	negative	person	positive	negative															
change	1st sing.	1st sing.	muuttuisin	en muuttuisi	1st sing.	olisin muuttunut	en olisi muuttunut															
change	2nd sing.	2nd sing.	muuttuisit	et muuttuisi	2nd sing.	olisit muuttunut	et olisi muuttunut															
change	3rd sing.	3rd sing.	muuttuisi	ei muuttuisi	3rd sing.	olisi muuttunut	ei olisi muuttunut															
change	1st plur.	1st plur.	muuttuisimme	emme muuttuisi	1st plur.	olisimme muuttuneet	emme olisi muuttuneet															
change	2nd plur.	2nd plur.	muuttuisitte	ette muuttuisi	2nd plur.	olisitte muuttuneet	ette olisi muuttuneet															
change	3rd plur.	3rd plur.	muuttuisivat	eivät muuttuisi	3rd plur.	olisivat muuttuneet	eivät olisi muuttuneet															
change	passive	passive	muututtaisiin	ei muututtaisi	passive	olisi muututtu	ei olisi muututtu															
change	imperative mood	imperative mood	imperative mood	imperative mood	imperative mood	imperative mood	imperative mood															
change	present	present	present	present	perfect	perfect	perfect															
change	person	person	positive	negative	person	positive	negative															
change	1st sing.	1st sing.	—	—	1st sing.	—	—															
change	2nd sing.	2nd sing.	muutu	älä muutu	2nd sing.	ole muuttunut	älä ole muuttunut															
change	3rd sing.	3rd sing.	muuttukoon	älköön muuttuko	3rd sing.	olkoon muuttunut	älköön olko muuttunut															
change	1st plur.	1st plur.	muuttukaamme	älkäämme muuttuko	1st plur.	olkaamme muuttuneet	älkäämme olko muuttuneet															
change	2nd plur.	2nd plur.	muuttukaa	älkää muuttuko	2nd plur.	olkaa muuttuneet	älkää olko muuttuneet															
change	3rd plur.	3rd plur.	muuttukoot	älkööt muuttuko	3rd plur.	olkoot muuttuneet	älkööt olko muuttuneet															
change	passive	passive	muututtakoon	älköön muututtako	passive	olkoon muututtu	älköön olko muututtu															
change	potential mood	potential mood	potential mood	potential mood	potential mood	potential mood	potential mood															
change	present	present	present	present	perfect	perfect	perfect															
change	person	person	positive	negative	person	positive	negative															
change	1st sing.	1st sing.	muuttunen	en muuttune	1st sing.	lienen muuttunut	en liene muuttunut															
change	2nd sing.	2nd sing.	muuttunet	et muuttune	2nd sing.	lienet muuttunut	et liene muuttunut															
change	3rd sing.	3rd sing.	muuttunee	ei muuttune	3rd sing.	lienee muuttunut	ei liene muuttunut															
change	1st plur.	1st plur.	muuttunemme	emme muuttune	1st plur.	lienemme muuttuneet	emme liene muuttuneet															
change	2nd plur.	2nd plur.	muuttunette	ette muuttune	2nd plur.	lienette muuttuneet	ette liene muuttuneet															
change	3rd plur.	3rd plur.	muuttunevat	eivät muuttune	3rd plur.	lienevät muuttuneet	eivät liene muuttuneet															
change	passive	passive	muututtaneen	ei muututtane	passive	lienee muututtu	ei liene muututtu															
change	nominal forms	nominal forms	nominal forms	nominal forms	nominal forms	nominal forms	nominal forms															
change	infinitives	infinitives	infinitives	infinitives	participles	participles	participles															
change			active	passive		active	passive															
change	1st	1st	muuttua	muuttua	present	muuttuva	muututtava															
change	long 1st1	long 1st1	Possessive formsPersonsing.plur.1stmuuttuaksenimuuttuaksemme2ndmuuttuaksesimuuttuaksenne3rdmuuttuakseenmuuttuaksensa	Possessive formsPersonsing.plur.1stmuuttuaksenimuuttuaksemme2ndmuuttuaksesimuuttuaksenne3rdmuuttuakseenmuuttuaksensa	possessive forms	possessive forms	possessive forms	person	sing.	plur.	1st	muuttuakseni	muuttuaksemme	2nd	muuttuaksesi	muuttuaksenne	3rd	muuttuakseenmuuttuaksensa	muuttuakseenmuuttuaksensa	past	muuttunut	muututtu
change	possessive forms	possessive forms	possessive forms																			
change	person	sing.	plur.																			
change	1st	muuttuakseni	muuttuaksemme																			
change	2nd	muuttuaksesi	muuttuaksenne																			
change	3rd	muuttuakseenmuuttuaksensa	muuttuakseenmuuttuaksensa																			
change	2nd	inessive2	muuttuessa	muututtaessa	agent3	muuttuma	muuttuma															
change	2nd	inessive2	Possessive formsPersonsing.plur.1stmuuttuessanimuuttuessamme2ndmuuttuessasimuuttuessanne3rdmuuttuessaanmuuttuessansa	Possessive formsPersonsing.plur.1stmuuttuessanimuuttuessamme2ndmuuttuessasimuuttuessanne3rdmuuttuessaanmuuttuessansa	possessive forms	possessive forms	possessive forms	person	sing.	plur.	1st	muuttuessani	muuttuessamme	2nd	muuttuessasi	muuttuessanne	3rd	muuttuessaanmuuttuessansa	muuttuessaanmuuttuessansa	negative	muuttumaton	muuttumaton
change	2nd	possessive forms	possessive forms	possessive forms																		
change	person	sing.	plur.																			
change	1st	muuttuessani	muuttuessamme																			
change	2nd	muuttuessasi	muuttuessanne																			
change	3rd	muuttuessaanmuuttuessansa	muuttuessaanmuuttuessansa																			
change	instructive	muuttuen	—	1) Used only with a possessive suffix.2) Usually with a possessive suffix (active only).3) Usually with a possessive suffix. Not used with intransitive verbs. Distinct from nouns with the -ma suffix and third infinitive forms.4) Some uses of the verbal noun are called the 'fourth infinitive' by certain sources (more details).	1) Used only with a possessive suffix.2) Usually with a possessive suffix (active only).3) Usually with a possessive suffix. Not used with intransitive verbs. Distinct from nouns with the -ma suffix and third infinitive forms.4) Some uses of the verbal noun are called the 'fourth infinitive' by certain sources (more details).	1) Used only with a possessive suffix.2) Usually with a possessive suffix (active only).3) Usually with a possessive suffix. Not used with intransitive verbs. Distinct from nouns with the -ma suffix and third infinitive forms.4) Some uses of the verbal noun are called the 'fourth infinitive' by certain sources (more details).																
change	3rd	inessive	muuttumassa	1) Used only with a possessive suffix.2) Usually with a possessive suffix (active only).3) Usually with a possessive suffix. Not used with intransitive verbs. Distinct from nouns with the -ma suffix and third infinitive forms.4) Some uses of the verbal noun are called the 'fourth infinitive' by certain sources (more details).	1) Used only with a possessive suffix.2) Usually with a possessive suffix (active only).3) Usually with a possessive suffix. Not used with intransitive verbs. Distinct from nouns with the -ma suffix and third infinitive forms.4) Some uses of the verbal noun are called the 'fourth infinitive' by certain sources (more details).	1) Used only with a possessive suffix.2) Usually with a possessive suffix (active only).3) Usually with a possessive suffix. Not used with intransitive verbs. Distinct from nouns with the -ma suffix and third infinitive forms.4) Some uses of the verbal noun are called the 'fourth infinitive' by certain sources (more details).	—															
change	3rd	elative	muuttumasta	1) Used only with a possessive suffix.2) Usually with a possessive suffix (active only).3) Usually with a possessive suffix. Not used with intransitive verbs. Distinct from nouns with the -ma suffix and third infinitive forms.4) Some uses of the verbal noun are called the 'fourth infinitive' by certain sources (more details).	1) Used only with a possessive suffix.2) Usually with a possessive suffix (active only).3) Usually with a possessive suffix. Not used with intransitive verbs. Distinct from nouns with the -ma suffix and third infinitive forms.4) Some uses of the verbal noun are called the 'fourth infinitive' by certain sources (more details).	1) Used only with a possessive suffix.2) Usually with a possessive suffix (active only).3) Usually with a possessive suffix. Not used with intransitive verbs. Distinct from nouns with the -ma suffix and third infinitive forms.4) Some uses of the verbal noun are called the 'fourth infinitive' by certain sources (more details).	—															
change	3rd	illative	muuttumaan	1) Used only with a possessive suffix.2) Usually with a possessive suffix (active only).3) Usually with a possessive suffix. Not used with intransitive verbs. Distinct from nouns with the -ma suffix and third infinitive forms.4) Some uses of the verbal noun are called the 'fourth infinitive' by certain sources (more details).	1) Used only with a possessive suffix.2) Usually with a possessive suffix (active only).3) Usually with a possessive suffix. Not used with intransitive verbs. Distinct from nouns with the -ma suffix and third infinitive forms.4) Some uses of the verbal noun are called the 'fourth infinitive' by certain sources (more details).	1) Used only with a possessive suffix.2) Usually with a possessive suffix (active only).3) Usually with a possessive suffix. Not used with intransitive verbs. Distinct from nouns with the -ma suffix and third infinitive forms.4) Some uses of the verbal noun are called the 'fourth infinitive' by certain sources (more details).	—															
change	3rd	adessive	muuttumalla	1) Used only with a possessive suffix.2) Usually with a possessive suffix (active only).3) Usually with a possessive suffix. Not used with intransitive verbs. Distinct from nouns with the -ma suffix and third infinitive forms.4) Some uses of the verbal noun are called the 'fourth infinitive' by certain sources (more details).	1) Used only with a possessive suffix.2) Usually with a possessive suffix (active only).3) Usually with a possessive suffix. Not used with intransitive verbs. Distinct from nouns with the -ma suffix and third infinitive forms.4) Some uses of the verbal noun are called the 'fourth infinitive' by certain sources (more details).	1) Used only with a possessive suffix.2) Usually with a possessive suffix (active only).3) Usually with a possessive suffix. Not used with intransitive verbs. Distinct from nouns with the -ma suffix and third infinitive forms.4) Some uses of the verbal noun are called the 'fourth infinitive' by certain sources (more details).	—															
change	3rd	abessive	muuttumatta	1) Used only with a possessive suffix.2) Usually with a possessive suffix (active only).3) Usually with a possessive suffix. Not used with intransitive verbs. Distinct from nouns with the -ma suffix and third infinitive forms.4) Some uses of the verbal noun are called the 'fourth infinitive' by certain sources (more details).	1) Used only with a possessive suffix.2) Usually with a possessive suffix (active only).3) Usually with a possessive suffix. Not used with intransitive verbs. Distinct from nouns with the -ma suffix and third infinitive forms.4) Some uses of the verbal noun are called the 'fourth infinitive' by certain sources (more details).	1) Used only with a possessive suffix.2) Usually with a possessive suffix (active only).3) Usually with a possessive suffix. Not used with intransitive verbs. Distinct from nouns with the -ma suffix and third infinitive forms.4) Some uses of the verbal noun are called the 'fourth infinitive' by certain sources (more details).	—															
change	3rd	instructive	muuttuman	1) Used only with a possessive suffix.2) Usually with a possessive suffix (active only).3) Usually with a possessive suffix. Not used with intransitive verbs. Distinct from nouns with the -ma suffix and third infinitive forms.4) Some uses of the verbal noun are called the 'fourth infinitive' by certain sources (more details).	1) Used only with a possessive suffix.2) Usually with a possessive suffix (active only).3) Usually with a possessive suffix. Not used with intransitive verbs. Distinct from nouns with the -ma suffix and third infinitive forms.4) Some uses of the verbal noun are called the 'fourth infinitive' by certain sources (more details).	1) Used only with a possessive suffix.2) Usually with a possessive suffix (active only).3) Usually with a possessive suffix. Not used with intransitive verbs. Distinct from nouns with the -ma suffix and third infinitive forms.4) Some uses of the verbal noun are called the 'fourth infinitive' by certain sources (more details).	muututtaman															
change	4th4	verbal noun	muuttuminen	muuttuminen	1) Used only with a possessive suffix.2) Usually with a possessive suffix (active only).3) Usually with a possessive suffix. Not used with intransitive verbs. Distinct from nouns with the -ma suffix and third infinitive forms.4) Some uses of the verbal noun are called the 'fourth infinitive' by certain sources (more details).	1) Used only with a possessive suffix.2) Usually with a possessive suffix (active only).3) Usually with a possessive suffix. Not used with intransitive verbs. Distinct from nouns with the -ma suffix and third infinitive forms.4) Some uses of the verbal noun are called the 'fourth infinitive' by certain sources (more details).																
change	5th1	5th1	Possessive formsPersonsing.plur.1stmuuttumaisillanimuuttumaisillamme2ndmuuttumaisillasimuuttumaisillanne3rdmuuttumaisillaanmuuttumaisillansa	Possessive formsPersonsing.plur.1stmuuttumaisillanimuuttumaisillamme2ndmuuttumaisillasimuuttumaisillanne3rdmuuttumaisillaanmuuttumaisillansa	1) Used only with a possessive suffix.2) Usually with a possessive suffix (active only).3) Usually with a possessive suffix. Not used with intransitive verbs. Distinct from nouns with the -ma suffix and third infinitive forms.4) Some uses of the verbal noun are called the 'fourth infinitive' by certain sources (more details).	1) Used only with a possessive suffix.2) Usually with a possessive suffix (active only).3) Usually with a possessive suffix. Not used with intransitive verbs. Distinct from nouns with the -ma suffix and third infinitive forms.4) Some uses of the verbal noun are called the 'fourth infinitive' by certain sources (more details).	possessive forms	possessive forms	possessive forms	person	sing.	plur.	1st	muuttumaisillani	muuttumaisillamme	2nd	muuttumaisillasi	muuttumaisillanne	3rd	muuttumaisillaanmuuttumaisillansa	muuttumaisillaanmuuttumaisillansa	
change	possessive forms	possessive forms	possessive forms	1) Used only with a possessive suffix.2) Usually with a possessive suffix (active only).3) Usually with a possessive suffix. Not used with intransitive verbs. Distinct from nouns with the -ma suffix and third infinitive forms.4) Some uses of the verbal noun are called the 'fourth infinitive' by certain sources (more details).	1) Used only with a possessive suffix.2) Usually with a possessive suffix (active only).3) Usually with a possessive suffix. Not used with intransitive verbs. Distinct from nouns with the -ma suffix and third infinitive forms.4) Some uses of the verbal noun are called the 'fourth infinitive' by certain sources (more details).	1) Used only with a possessive suffix.2) Usually with a possessive suffix (active only).3) Usually with a possessive suffix. Not used with intransitive verbs. Distinct from nouns with the -ma suffix and third infinitive forms.4) Some uses of the verbal noun are called the 'fourth infinitive' by certain sources (more details).																
change	person	sing.	plur.																			
change	1st	muuttumaisillani	muuttumaisillamme																			
change	2nd	muuttumaisillasi	muuttumaisillanne																			
change	3rd	muuttumaisillaanmuuttumaisillansa	muuttumaisillaanmuuttumaisillansa																			
climb	inflection of kiivetä (kotus type 74*e/katketa, p-v gradation)	inflection of kiivetä (kotus type 74*e/katketa, p-v gradation)	inflection of kiivetä (kotus type 74*e/katketa, p-v gradation)	inflection of kiivetä (kotus type 74*e/katketa, p-v gradation)	inflection of kiivetä (kotus type 74*e/katketa, p-v gradation)	inflection of kiivetä (kotus type 74*e/katketa, p-v gradation)	inflection of kiivetä (kotus type 74*e/katketa, p-v gradation)															
climb	indicative mood	indicative mood	indicative mood	indicative mood	indicative mood	indicative mood	indicative mood															
climb	present tense	present tense	present tense	present tense	perfect	perfect	perfect															
climb	person	person	positive	negative	person	positive	negative															
climb	1st sing.	1st sing.	kiipeän	en kiipeä	1st sing.	olen kiivennyt	en ole kiivennyt															
climb	2nd sing.	2nd sing.	kiipeät	et kiipeä	2nd sing.	olet kiivennyt	et ole kiivennyt															
climb	3rd sing.	3rd sing.	kiipeää	ei kiipeä	3rd sing.	on kiivennyt	ei ole kiivennyt															
climb	1st plur.	1st plur.	kiipeämme	emme kiipeä	1st plur.	olemme kiivenneet	emme ole kiivenneet															
climb	2nd plur.	2nd plur.	kiipeätte	ette kiipeä	2nd plur.	olette kiivenneet	ette ole kiivenneet															
climb	3rd plur.	3rd plur.	kiipeävät	eivät kiipeä	3rd plur.	ovat kiivenneet	eivät ole kiivenneet															
climb	passive	passive	kiivetään	ei kiivetä	passive	on kiivetty	ei ole kiivetty															
climb	past tense	past tense	past tense	past tense	pluperfect	pluperfect	pluperfect															
climb	person	person	positive	negative	person	positive	negative															
climb	1st sing.	1st sing.	kiipesin	en kiivennyt	1st sing.	olin kiivennyt	en ollut kiivennyt															
climb	2nd sing.	2nd sing.	kiipesit	et kiivennyt	2nd sing.	olit kiivennyt	et ollut kiivennyt															
climb	3rd sing.	3rd sing.	kiipesi	ei kiivennyt	3rd sing.	oli kiivennyt	ei ollut kiivennyt															
climb	1st plur.	1st plur.	kiipesimme	emme kiivenneet	1st plur.	olimme kiivenneet	emme olleet kiivenneet															
climb	2nd plur.	2nd plur.	kiipesitte	ette kiivenneet	2nd plur.	olitte kiivenneet	ette olleet kiivenneet															
climb	3rd plur.	3rd plur.	kiipesivät	eivät kiivenneet	3rd plur.	olivat kiivenneet	eivät olleet kiivenneet															
climb	passive	passive	kiivettiin	ei kiivetty	passive	oli kiivetty	ei ollut kiivetty															
climb	conditional mood	conditional mood	conditional mood	conditional mood	conditional mood	conditional mood	conditional mood															
climb	present	present	present	present	perfect	perfect	perfect															
climb	person	person	positive	negative	person	positive	negative															
climb	1st sing.	1st sing.	kiipeäisinkiipeisin	en kiipeäisien kiipeisi	1st sing.	olisin kiivennyt	en olisi kiivennyt															
climb	2nd sing.	2nd sing.	kiipeäisitkiipeisit	et kiipeäisiet kiipeisi	2nd sing.	olisit kiivennyt	et olisi kiivennyt															
climb	3rd sing.	3rd sing.	kiipeäisikiipeisi	ei kiipeäisiei kiipeisi	3rd sing.	olisi kiivennyt	ei olisi kiivennyt															
climb	1st plur.	1st plur.	kiipeäisimmekiipeisimme	emme kiipeäisiemme kiipeisi	1st plur.	olisimme kiivenneet	emme olisi kiivenneet															
climb	2nd plur.	2nd plur.	kiipeäisittekiipeisitte	ette kiipeäisiette kiipeisi	2nd plur.	olisitte kiivenneet	ette olisi kiivenneet															
climb	3rd plur.	3rd plur.	kiipeäisivätkiipeisivät	eivät kiipeäisieivät kiipeisi	3rd plur.	olisivat kiivenneet	eivät olisi kiivenneet															
climb	passive	passive	kiivettäisiin	ei kiivettäisi	passive	olisi kiivetty	ei olisi kiivetty															
climb	imperative mood	imperative mood	imperative mood	imperative mood	imperative mood	imperative mood	imperative mood															
climb	present	present	present	present	perfect	perfect	perfect															
climb	person	person	positive	negative	person	positive	negative															
climb	1st sing.	1st sing.	—	—	1st sing.	—	—															
climb	2nd sing.	2nd sing.	kiipeä	älä kiipeä	2nd sing.	ole kiivennyt	älä ole kiivennyt															
climb	3rd sing.	3rd sing.	kiivetköön	älköön kiivetkö	3rd sing.	olkoon kiivennyt	älköön olko kiivennyt															
climb	1st plur.	1st plur.	kiivetkäämme	älkäämme kiivetkö	1st plur.	olkaamme kiivenneet	älkäämme olko kiivenneet															
climb	2nd plur.	2nd plur.	kiivetkää	älkää kiivetkö	2nd plur.	olkaa kiivenneet	älkää olko kiivenneet															
climb	3rd plur.	3rd plur.	kiivetkööt	älkööt kiivetkö	3rd plur.	olkoot kiivenneet	älkööt olko kiivenneet															
climb	passive	passive	kiivettäköön	älköön kiivettäkö	passive	olkoon kiivetty	älköön olko kiivetty															
climb	potential mood	potential mood	potential mood	potential mood	potential mood	potential mood	potential mood															
climb	present	present	present	present	perfect	perfect	perfect															
climb	person	person	positive	negative	person	positive	negative															
climb	1st sing.	1st sing.	kiivennen	en kiivenne	1st sing.	lienen kiivennyt	en liene kiivennyt															
climb	2nd sing.	2nd sing.	kiivennet	et kiivenne	2nd sing.	lienet kiivennyt	et liene kiivennyt															
climb	3rd sing.	3rd sing.	kiivennee	ei kiivenne	3rd sing.	lienee kiivennyt	ei liene kiivennyt															
climb	1st plur.	1st plur.	kiivennemme	emme kiivenne	1st plur.	lienemme kiivenneet	emme liene kiivenneet															
climb	2nd plur.	2nd plur.	kiivennette	ette kiivenne	2nd plur.	lienette kiivenneet	ette liene kiivenneet															
climb	3rd plur.	3rd plur.	kiivennevät	eivät kiivenne	3rd plur.	lienevät kiivenneet	eivät liene kiivenneet															
climb	passive	passive	kiivettäneen	ei kiivettäne	passive	lienee kiivetty	ei liene kiivetty															
climb	nominal forms	nominal forms	nominal forms	nominal forms	nominal forms	nominal forms	nominal forms															
climb	infinitives	infinitives	infinitives	infinitives	participles	participles	participles															
climb			active	passive		active	passive															
climb	1st	1st	kiivetä	kiivetä	present	kiipeävä	kiivettävä															
climb	long 1st1	long 1st1	Possessive formsPersonsing.plur.1stkiivetäksenikiivetäksemme2ndkiivetäksesikiivetäksenne3rdkiivetäkseenkiivetäksensä	Possessive formsPersonsing.plur.1stkiivetäksenikiivetäksemme2ndkiivetäksesikiivetäksenne3rdkiivetäkseenkiivetäksensä	possessive forms	possessive forms	possessive forms	person	sing.	plur.	1st	kiivetäkseni	kiivetäksemme	2nd	kiivetäksesi	kiivetäksenne	3rd	kiivetäkseenkiivetäksensä	kiivetäkseenkiivetäksensä	past	kiivennyt	kiivetty
climb	possessive forms	possessive forms	possessive forms																			
climb	person	sing.	plur.																			
climb	1st	kiivetäkseni	kiivetäksemme																			
climb	2nd	kiivetäksesi	kiivetäksenne																			
climb	3rd	kiivetäkseenkiivetäksensä	kiivetäkseenkiivetäksensä																			
climb	2nd	inessive2	kiivetessä	kiivettäessä	agent3	kiipeämä	kiipeämä															
climb	2nd	inessive2	Possessive formsPersonsing.plur.1stkiivetessänikiivetessämme2ndkiivetessäsikiivetessänne3rdkiivetessäänkiivetessänsä	Possessive formsPersonsing.plur.1stkiivetessänikiivetessämme2ndkiivetessäsikiivetessänne3rdkiivetessäänkiivetessänsä	possessive forms	possessive forms	possessive forms	person	sing.	plur.	1st	kiivetessäni	kiivetessämme	2nd	kiivetessäsi	kiivetessänne	3rd	kiivetessäänkiivetessänsä	kiivetessäänkiivetessänsä	negative	kiipeämätön	kiipeämätön
climb	2nd	possessive forms	possessive forms	possessive forms																		
climb	person	sing.	plur.																			
climb	1st	kiivetessäni	kiivetessämme																			
climb	2nd	kiivetessäsi	kiivetessänne																			
climb	3rd	kiivetessäänkiivetessänsä	kiivetessäänkiivetessänsä																			
climb	instructive	kiiveten	—	1) Used only with a possessive suffix.2) Usually with a possessive suffix (active only).3) Usually with a possessive suffix. Not used with intransitive verbs. Distinct from nouns with the -ma suffix and third infinitive forms.4) Some uses of the verbal noun are called the 'fourth infinitive' by certain sources (more details).	1) Used only with a possessive suffix.2) Usually with a possessive suffix (active only).3) Usually with a possessive suffix. Not used with intransitive verbs. Distinct from nouns with the -ma suffix and third infinitive forms.4) Some uses of the verbal noun are called the 'fourth infinitive' by certain sources (more details).	1) Used only with a possessive suffix.2) Usually with a possessive suffix (active only).3) Usually with a possessive suffix. Not used with intransitive verbs. Distinct from nouns with the -ma suffix and third infinitive forms.4) Some uses of the verbal noun are called the 'fourth infinitive' by certain sources (more details).																
climb	3rd	inessive	kiipeämässä	1) Used only with a possessive suffix.2) Usually with a possessive suffix (active only).3) Usually with a possessive suffix. Not used with intransitive verbs. Distinct from nouns with the -ma suffix and third infinitive forms.4) Some uses of the verbal noun are called the 'fourth infinitive' by certain sources (more details).	1) Used only with a possessive suffix.2) Usually with a possessive suffix (active only).3) Usually with a possessive suffix. Not used with intransitive verbs. Distinct from nouns with the -ma suffix and third infinitive forms.4) Some uses of the verbal noun are called the 'fourth infinitive' by certain sources (more details).	1) Used only with a possessive suffix.2) Usually with a possessive suffix (active only).3) Usually with a possessive suffix. Not used with intransitive verbs. Distinct from nouns with the -ma suffix and third infinitive forms.4) Some uses of the verbal noun are called the 'fourth infinitive' by certain sources (more details).	—															
climb	3rd	elative	kiipeämästä	1) Used only with a possessive suffix.2) Usually with a possessive suffix (active only).3) Usually with a possessive suffix. Not used with intransitive verbs. Distinct from nouns with the -ma suffix and third infinitive forms.4) Some uses of the verbal noun are called the 'fourth infinitive' by certain sources (more details).	1) Used only with a possessive suffix.2) Usually with a possessive suffix (active only).3) Usually with a possessive suffix. Not used with intransitive verbs. Distinct from nouns with the -ma suffix and third infinitive forms.4) Some uses of the verbal noun are called the 'fourth infinitive' by certain sources (more details).	1) Used only with a possessive suffix.2) Usually with a possessive suffix (active only).3) Usually with a possessive suffix. Not used with intransitive verbs. Distinct from nouns with the -ma suffix and third infinitive forms.4) Some uses of the verbal noun are called the 'fourth infinitive' by certain sources (more details).	—															
climb	3rd	illative	kiipeämään	1) Used only with a possessive suffix.2) Usually with a possessive suffix (active only).3) Usually with a possessive suffix. Not used with intransitive verbs. Distinct from nouns with the -ma suffix and third infinitive forms.4) Some uses of the verbal noun are called the 'fourth infinitive' by certain sources (more details).	1) Used only with a possessive suffix.2) Usually with a possessive suffix (active only).3) Usually with a possessive suffix. Not used with intransitive verbs. Distinct from nouns with the -ma suffix and third infinitive forms.4) Some uses of the verbal noun are called the 'fourth infinitive' by certain sources (more details).	1) Used only with a possessive suffix.2) Usually with a possessive suffix (active only).3) Usually with a possessive suffix. Not used with intransitive verbs. Distinct from nouns with the -ma suffix and third infinitive forms.4) Some uses of the verbal noun are called the 'fourth infinitive' by certain sources (more details).	—															
climb	3rd	adessive	kiipeämällä	1) Used only with a possessive suffix.2) Usually with a possessive suffix (active only).3) Usually with a possessive suffix. Not used with intransitive verbs. Distinct from nouns with the -ma suffix and third infinitive forms.4) Some uses of the verbal noun are called the 'fourth infinitive' by certain sources (more details).	1) Used only with a possessive suffix.2) Usually with a possessive suffix (active only).3) Usually with a possessive suffix. Not used with intransitive verbs. Distinct from nouns with the -ma suffix and third infinitive forms.4) Some uses of the verbal noun are called the 'fourth infinitive' by certain sources (more details).	1) Used only with a possessive suffix.2) Usually with a possessive suffix (active only).3) Usually with a possessive suffix. Not used with intransitive verbs. Distinct from nouns with the -ma suffix and third infinitive forms.4) Some uses of the verbal noun are called the 'fourth infinitive' by certain sources (more details).	—															
climb	3rd	abessive	kiipeämättä	1) Used only with a possessive suffix.2) Usually with a possessive suffix (active only).3) Usually with a possessive suffix. Not used with intransitive verbs. Distinct from nouns with the -ma suffix and third infinitive forms.4) Some uses of the verbal noun are called the 'fourth infinitive' by certain sources (more details).	1) Used only with a possessive suffix.2) Usually with a possessive suffix (active only).3) Usually with a possessive suffix. Not used with intransitive verbs. Distinct from nouns with the -ma suffix and third infinitive forms.4) Some uses of the verbal noun are called the 'fourth infinitive' by certain sources (more details).	1) Used only with a possessive suffix.2) Usually with a possessive suffix (active only).3) Usually with a possessive suffix. Not used with intransitive verbs. Distinct from nouns with the -ma suffix and third infinitive forms.4) Some uses of the verbal noun are called the 'fourth infinitive' by certain sources (more details).	—															
climb	3rd	instructive	kiipeämän	1) Used only with a possessive suffix.2) Usually with a possessive suffix (active only).3) Usually with a possessive suffix. Not used with intransitive verbs. Distinct from nouns with the -ma suffix and third infinitive forms.4) Some uses of the verbal noun are called the 'fourth infinitive' by certain sources (more details).	1) Used only with a possessive suffix.2) Usually with a possessive suffix (active only).3) Usually with a possessive suffix. Not used with intransitive verbs. Distinct from nouns with the -ma suffix and third infinitive forms.4) Some uses of the verbal noun are called the 'fourth infinitive' by certain sources (more details).	1) Used only with a possessive suffix.2) Usually with a possessive suffix (active only).3) Usually with a possessive suffix. Not used with intransitive verbs. Distinct from nouns with the -ma suffix and third infinitive forms.4) Some uses of the verbal noun are called the 'fourth infinitive' by certain sources (more details).	kiivettämän															
climb	4th4	verbal noun	kiipeäminen	kiipeäminen	1) Used only with a possessive suffix.2) Usually with a possessive suffix (active only).3) Usually with a possessive suffix. Not used with intransitive verbs. Distinct from nouns with the -ma suffix and third infinitive forms.4) Some uses of the verbal noun are called the 'fourth infinitive' by certain sources (more details).	1) Used only with a possessive suffix.2) Usually with a possessive suffix (active only).3) Usually with a possessive suffix. Not used with intransitive verbs. Distinct from nouns with the -ma suffix and third infinitive forms.4) Some uses of the verbal noun are called the 'fourth infinitive' by certain sources (more details).																
climb	5th1	5th1	Possessive formsPersonsing.plur.1stkiipeämäisillänikiipeämäisillämme2ndkiipeämäisilläsikiipeämäisillänne3rdkiipeämäisilläänkiipeämäisillänsä	Possessive formsPersonsing.plur.1stkiipeämäisillänikiipeämäisillämme2ndkiipeämäisilläsikiipeämäisillänne3rdkiipeämäisilläänkiipeämäisillänsä	1) Used only with a possessive suffix.2) Usually with a possessive suffix (active only).3) Usually with a possessive suffix. Not used with intransitive verbs. Distinct from nouns with the -ma suffix and third infinitive forms.4) Some uses of the verbal noun are called the 'fourth infinitive' by certain sources (more details).	1) Used only with a possessive suffix.2) Usually with a possessive suffix (active only).3) Usually with a possessive suffix. Not used with intransitive verbs. Distinct from nouns with the -ma suffix and third infinitive forms.4) Some uses of the verbal noun are called the 'fourth infinitive' by certain sources (more details).	possessive forms	possessive forms	possessive forms	person	sing.	plur.	1st	kiipeämäisilläni	kiipeämäisillämme	2nd	kiipeämäisilläsi	kiipeämäisillänne	3rd	kiipeämäisilläänkiipeämäisillänsä	kiipeämäisilläänkiipeämäisillänsä	
climb	possessive forms	possessive forms	possessive forms	1) Used only with a possessive suffix.2) Usually with a possessive suffix (active only).3) Usually with a possessive suffix. Not used with intransitive verbs. Distinct from nouns with the -ma suffix and third infinitive forms.4) Some uses of the verbal noun are called the 'fourth infinitive' by certain sources (more details).	1) Used only with a possessive suffix.2) Usually with a possessive suffix (active only).3) Usually with a possessive suffix. Not used with intransitive verbs. Distinct from nouns with the -ma suffix and third infinitive forms.4) Some uses of the verbal noun are called the 'fourth infinitive' by certain sources (more details).	1) Used only with a possessive suffix.2) Usually with a possessive suffix (active only).3) Usually with a possessive suffix. Not used with intransitive verbs. Distinct from nouns with the -ma suffix and third infinitive forms.4) Some uses of the verbal noun are called the 'fourth infinitive' by certain sources (more details).																
climb	person	sing.	plur.																			
climb	1st	kiipeämäisilläni	kiipeämäisillämme																			
climb	2nd	kiipeämäisilläsi	kiipeämäisillänne																			
climb	3rd	kiipeämäisilläänkiipeämäisillänsä	kiipeämäisilläänkiipeämäisillänsä																			
cool	inflection of jäähdyttää (kotus type 53*c/muistaa, tt-t gradation)	inflection of jäähdyttää (kotus type 53*c/muistaa, tt-t gradation)	inflection of jäähdyttää (kotus type 53*c/muistaa, tt-t gradation)	inflection of jäähdyttää (kotus type 53*c/muistaa, tt-t gradation)	inflection of jäähdyttää (kotus type 53*c/muistaa, tt-t gradation)	inflection of jäähdyttää (kotus type 53*c/muistaa, tt-t gradation)	inflection of jäähdyttää (kotus type 53*c/muistaa, tt-t gradation)															
cool	indicative mood	indicative mood	indicative mood	indicative mood	indicative mood	indicative mood	indicative mood															
cool	present tense	present tense	present tense	present tense	perfect	perfect	perfect															
cool	person	person	positive	negative	person	positive	negative															
cool	1st sing.	1st sing.	jäähdytän	en jäähdytä	1st sing.	olen jäähdyttänyt	en ole jäähdyttänyt															
cool	2nd sing.	2nd sing.	jäähdytät	et jäähdytä	2nd sing.	olet jäähdyttänyt	et ole jäähdyttänyt															
cool	3rd sing.	3rd sing.	jäähdyttää	ei jäähdytä	3rd sing.	on jäähdyttänyt	ei ole jäähdyttänyt															
cool	1st plur.	1st plur.	jäähdytämme	emme jäähdytä	1st plur.	olemme jäähdyttäneet	emme ole jäähdyttäneet															
cool	2nd plur.	2nd plur.	jäähdytätte	ette jäähdytä	2nd plur.	olette jäähdyttäneet	ette ole jäähdyttäneet															
cool	3rd plur.	3rd plur.	jäähdyttävät	eivät jäähdytä	3rd plur.	ovat jäähdyttäneet	eivät ole jäähdyttäneet															
cool	passive	passive	jäähdytetään	ei jäähdytetä	passive	on jäähdytetty	ei ole jäähdytetty															
cool	past tense	past tense	past tense	past tense	pluperfect	pluperfect	pluperfect															
cool	person	person	positive	negative	person	positive	negative															
cool	1st sing.	1st sing.	jäähdytin	en jäähdyttänyt	1st sing.	olin jäähdyttänyt	en ollut jäähdyttänyt															
cool	2nd sing.	2nd sing.	jäähdytit	et jäähdyttänyt	2nd sing.	olit jäähdyttänyt	et ollut jäähdyttänyt															
cool	3rd sing.	3rd sing.	jäähdytti	ei jäähdyttänyt	3rd sing.	oli jäähdyttänyt	ei ollut jäähdyttänyt															
cool	1st plur.	1st plur.	jäähdytimme	emme jäähdyttäneet	1st plur.	olimme jäähdyttäneet	emme olleet jäähdyttäneet															
cool	2nd plur.	2nd plur.	jäähdytitte	ette jäähdyttäneet	2nd plur.	olitte jäähdyttäneet	ette olleet jäähdyttäneet															
cool	3rd plur.	3rd plur.	jäähdyttivät	eivät jäähdyttäneet	3rd plur.	olivat jäähdyttäneet	eivät olleet jäähdyttäneet															
cool	passive	passive	jäähdytettiin	ei jäähdytetty	passive	oli jäähdytetty	ei ollut jäähdytetty															
cool	conditional mood	conditional mood	conditional mood	conditional mood	conditional mood	conditional mood	conditional mood															
cool	present	present	present	present	perfect	perfect	perfect															
cool	person	person	positive	negative	person	positive	negative															
cool	1st sing.	1st sing.	jäähdyttäisin	en jäähdyttäisi	1st sing.	olisin jäähdyttänyt	en olisi jäähdyttänyt															
cool	2nd sing.	2nd sing.	jäähdyttäisit	et jäähdyttäisi	2nd sing.	olisit jäähdyttänyt	et olisi jäähdyttänyt															
cool	3rd sing.	3rd sing.	jäähdyttäisi	ei jäähdyttäisi	3rd sing.	olisi jäähdyttänyt	ei olisi jäähdyttänyt															
cool	1st plur.	1st plur.	jäähdyttäisimme	emme jäähdyttäisi	1st plur.	olisimme jäähdyttäneet	emme olisi jäähdyttäneet															
cool	2nd plur.	2nd plur.	jäähdyttäisitte	ette jäähdyttäisi	2nd plur.	olisitte jäähdyttäneet	ette olisi jäähdyttäneet															
cool	3rd plur.	3rd plur.	jäähdyttäisivät	eivät jäähdyttäisi	3rd plur.	olisivat jäähdyttäneet	eivät olisi jäähdyttäneet															
cool	passive	passive	jäähdytettäisiin	ei jäähdytettäisi	passive	olisi jäähdytetty	ei olisi jäähdytetty															
cool	imperative mood	imperative mood	imperative mood	imperative mood	imperative mood	imperative mood	imperative mood															
cool	present	present	present	present	perfect	perfect	perfect															
cool	person	person	positive	negative	person	positive	negative															
cool	1st sing.	1st sing.	—	—	1st sing.	—	—															
cool	2nd sing.	2nd sing.	jäähdytä	älä jäähdytä	2nd sing.	ole jäähdyttänyt	älä ole jäähdyttänyt															
cool	3rd sing.	3rd sing.	jäähdyttäköön	älköön jäähdyttäkö	3rd sing.	olkoon jäähdyttänyt	älköön olko jäähdyttänyt															
cool	1st plur.	1st plur.	jäähdyttäkäämme	älkäämme jäähdyttäkö	1st plur.	olkaamme jäähdyttäneet	älkäämme olko jäähdyttäneet															
cool	2nd plur.	2nd plur.	jäähdyttäkää	älkää jäähdyttäkö	2nd plur.	olkaa jäähdyttäneet	älkää olko jäähdyttäneet															
cool	3rd plur.	3rd plur.	jäähdyttäkööt	älkööt jäähdyttäkö	3rd plur.	olkoot jäähdyttäneet	älkööt olko jäähdyttäneet															
cool	passive	passive	jäähdytettäköön	älköön jäähdytettäkö	passive	olkoon jäähdytetty	älköön olko jäähdytetty															
cool	potential mood	potential mood	potential mood	potential mood	potential mood	potential mood	potential mood															
cool	present	present	present	present	perfect	perfect	perfect															
cool	person	person	positive	negative	person	positive	negative															
cool	1st sing.	1st sing.	jäähdyttänen	en jäähdyttäne	1st sing.	lienen jäähdyttänyt	en liene jäähdyttänyt															
cool	2nd sing.	2nd sing.	jäähdyttänet	et jäähdyttäne	2nd sing.	lienet jäähdyttänyt	et liene jäähdyttänyt															
cool	3rd sing.	3rd sing.	jäähdyttänee	ei jäähdyttäne	3rd sing.	lienee jäähdyttänyt	ei liene jäähdyttänyt															
cool	1st plur.	1st plur.	jäähdyttänemme	emme jäähdyttäne	1st plur.	lienemme jäähdyttäneet	emme liene jäähdyttäneet															
cool	2nd plur.	2nd plur.	jäähdyttänette	ette jäähdyttäne	2nd plur.	lienette jäähdyttäneet	ette liene jäähdyttäneet															
cool	3rd plur.	3rd plur.	jäähdyttänevät	eivät jäähdyttäne	3rd plur.	lienevät jäähdyttäneet	eivät liene jäähdyttäneet															
cool	passive	passive	jäähdytettäneen	ei jäähdytettäne	passive	lienee jäähdytetty	ei liene jäähdytetty															
cool	nominal forms	nominal forms	nominal forms	nominal forms	nominal forms	nominal forms	nominal forms															
cool	infinitives	infinitives	infinitives	infinitives	participles	participles	participles															
cool			active	passive		active	passive															
cool	1st	1st	jäähdyttää	jäähdyttää	present	jäähdyttävä	jäähdytettävä															
cool	long 1st1	long 1st1	Possessive formsPersonsing.plur.1stjäähdyttääksenijäähdyttääksemme2ndjäähdyttääksesijäähdyttääksenne3rdjäähdyttääkseenjäähdyttääksensä	Possessive formsPersonsing.plur.1stjäähdyttääksenijäähdyttääksemme2ndjäähdyttääksesijäähdyttääksenne3rdjäähdyttääkseenjäähdyttääksensä	possessive forms	possessive forms	possessive forms	person	sing.	plur.	1st	jäähdyttääkseni	jäähdyttääksemme	2nd	jäähdyttääksesi	jäähdyttääksenne	3rd	jäähdyttääkseenjäähdyttääksensä	jäähdyttääkseenjäähdyttääksensä	past	jäähdyttänyt	jäähdytetty
cool	possessive forms	possessive forms	possessive forms																			
cool	person	sing.	plur.																			
cool	1st	jäähdyttääkseni	jäähdyttääksemme																			
cool	2nd	jäähdyttääksesi	jäähdyttääksenne																			
cool	3rd	jäähdyttääkseenjäähdyttääksensä	jäähdyttääkseenjäähdyttääksensä																			
cool	2nd	inessive2	jäähdyttäessä	jäähdytettäessä	agent3	jäähdyttämä	jäähdyttämä															
cool	2nd	inessive2	Possessive formsPersonsing.plur.1stjäähdyttäessänijäähdyttäessämme2ndjäähdyttäessäsijäähdyttäessänne3rdjäähdyttäessäänjäähdyttäessänsä	Possessive formsPersonsing.plur.1stjäähdyttäessänijäähdyttäessämme2ndjäähdyttäessäsijäähdyttäessänne3rdjäähdyttäessäänjäähdyttäessänsä	possessive forms	possessive forms	possessive forms	person	sing.	plur.	1st	jäähdyttäessäni	jäähdyttäessämme	2nd	jäähdyttäessäsi	jäähdyttäessänne	3rd	jäähdyttäessäänjäähdyttäessänsä	jäähdyttäessäänjäähdyttäessänsä	negative	jäähdyttämätön	jäähdyttämätön
cool	2nd	possessive forms	possessive forms	possessive forms																		
cool	person	sing.	plur.																			
cool	1st	jäähdyttäessäni	jäähdyttäessämme																			
cool	2nd	jäähdyttäessäsi	jäähdyttäessänne																			
cool	3rd	jäähdyttäessäänjäähdyttäessänsä	jäähdyttäessäänjäähdyttäessänsä																			
cool	instructive	jäähdyttäen	—	1) Used only with a possessive suffix.2) Usually with a possessive suffix (active only).3) Usually with a possessive suffix. Not used with intransitive verbs. Distinct from nouns with the -ma suffix and third infinitive forms.4) Some uses of the verbal noun are called the 'fourth infinitive' by certain sources (more details).* The third-person singular indicative form jäähdyttää does not exhibit final gemination, unlike the first infinitive (the lemma form), even though they are spelled identically.	1) Used only with a possessive suffix.2) Usually with a possessive suffix (active only).3) Usually with a possessive suffix. Not used with intransitive verbs. Distinct from nouns with the -ma suffix and third infinitive forms.4) Some uses of the verbal noun are called the 'fourth infinitive' by certain sources (more details).* The third-person singular indicative form jäähdyttää does not exhibit final gemination, unlike the first infinitive (the lemma form), even though they are spelled identically.	1) Used only with a possessive suffix.2) Usually with a possessive suffix (active only).3) Usually with a possessive suffix. Not used with intransitive verbs. Distinct from nouns with the -ma suffix and third infinitive forms.4) Some uses of the verbal noun are called the 'fourth infinitive' by certain sources (more details).* The third-person singular indicative form jäähdyttää does not exhibit final gemination, unlike the first infinitive (the lemma form), even though they are spelled identically.																
cool	3rd	inessive	jäähdyttämässä	1) Used only with a possessive suffix.2) Usually with a possessive suffix (active only).3) Usually with a possessive suffix. Not used with intransitive verbs. Distinct from nouns with the -ma suffix and third infinitive forms.4) Some uses of the verbal noun are called the 'fourth infinitive' by certain sources (more details).* The third-person singular indicative form jäähdyttää does not exhibit final gemination, unlike the first infinitive (the lemma form), even though they are spelled identically.	1) Used only with a possessive suffix.2) Usually with a possessive suffix (active only).3) Usually with a possessive suffix. Not used with intransitive verbs. Distinct from nouns with the -ma suffix and third infinitive forms.4) Some uses of the verbal noun are called the 'fourth infinitive' by certain sources (more details).* The third-person singular indicative form jäähdyttää does not exhibit final gemination, unlike the first infinitive (the lemma form), even though they are spelled identically.	1) Used only with a possessive suffix.2) Usually with a possessive suffix (active only).3) Usually with a possessive suffix. Not used with intransitive verbs. Distinct from nouns with the -ma suffix and third infinitive forms.4) Some uses of the verbal noun are called the 'fourth infinitive' by certain sources (more details).* The third-person singular indicative form jäähdyttää does not exhibit final gemination, unlike the first infinitive (the lemma form), even though they are spelled identically.	—															
cool	3rd	elative	jäähdyttämästä	1) Used only with a possessive suffix.2) Usually with a possessive suffix (active only).3) Usually with a possessive suffix. Not used with intransitive verbs. Distinct from nouns with the -ma suffix and third infinitive forms.4) Some uses of the verbal noun are called the 'fourth infinitive' by certain sources (more details).* The third-person singular indicative form jäähdyttää does not exhibit final gemination, unlike the first infinitive (the lemma form), even though they are spelled identically.	1) Used only with a possessive suffix.2) Usually with a possessive suffix (active only).3) Usually with a possessive suffix. Not used with intransitive verbs. Distinct from nouns with the -ma suffix and third infinitive forms.4) Some uses of the verbal noun are called the 'fourth infinitive' by certain sources (more details).* The third-person singular indicative form jäähdyttää does not exhibit final gemination, unlike the first infinitive (the lemma form), even though they are spelled identically.	1) Used only with a possessive suffix.2) Usually with a possessive suffix (active only).3) Usually with a possessive suffix. Not used with intransitive verbs. Distinct from nouns with the -ma suffix and third infinitive forms.4) Some uses of the verbal noun are called the 'fourth infinitive' by certain sources (more details).* The third-person singular indicative form jäähdyttää does not exhibit final gemination, unlike the first infinitive (the lemma form), even though they are spelled identically.	—															
cool	3rd	illative	jäähdyttämään	1) Used only with a possessive suffix.2) Usually with a possessive suffix (active only).3) Usually with a possessive suffix. Not used with intransitive verbs. Distinct from nouns with the -ma suffix and third infinitive forms.4) Some uses of the verbal noun are called the 'fourth infinitive' by certain sources (more details).* The third-person singular indicative form jäähdyttää does not exhibit final gemination, unlike the first infinitive (the lemma form), even though they are spelled identically.	1) Used only with a possessive suffix.2) Usually with a possessive suffix (active only).3) Usually with a possessive suffix. Not used with intransitive verbs. Distinct from nouns with the -ma suffix and third infinitive forms.4) Some uses of the verbal noun are called the 'fourth infinitive' by certain sources (more details).* The third-person singular indicative form jäähdyttää does not exhibit final gemination, unlike the first infinitive (the lemma form), even though they are spelled identically.	1) Used only with a possessive suffix.2) Usually with a possessive suffix (active only).3) Usually with a possessive suffix. Not used with intransitive verbs. Distinct from nouns with the -ma suffix and third infinitive forms.4) Some uses of the verbal noun are called the 'fourth infinitive' by certain sources (more details).* The third-person singular indicative form jäähdyttää does not exhibit final gemination, unlike the first infinitive (the lemma form), even though they are spelled identically.	—															
cool	3rd	adessive	jäähdyttämällä	1) Used only with a possessive suffix.2) Usually with a possessive suffix (active only).3) Usually with a possessive suffix. Not used with intransitive verbs. Distinct from nouns with the -ma suffix and third infinitive forms.4) Some uses of the verbal noun are called the 'fourth infinitive' by certain sources (more details).* The third-person singular indicative form jäähdyttää does not exhibit final gemination, unlike the first infinitive (the lemma form), even though they are spelled identically.	1) Used only with a possessive suffix.2) Usually with a possessive suffix (active only).3) Usually with a possessive suffix. Not used with intransitive verbs. Distinct from nouns with the -ma suffix and third infinitive forms.4) Some uses of the verbal noun are called the 'fourth infinitive' by certain sources (more details).* The third-person singular indicative form jäähdyttää does not exhibit final gemination, unlike the first infinitive (the lemma form), even though they are spelled identically.	1) Used only with a possessive suffix.2) Usually with a possessive suffix (active only).3) Usually with a possessive suffix. Not used with intransitive verbs. Distinct from nouns with the -ma suffix and third infinitive forms.4) Some uses of the verbal noun are called the 'fourth infinitive' by certain sources (more details).* The third-person singular indicative form jäähdyttää does not exhibit final gemination, unlike the first infinitive (the lemma form), even though they are spelled identically.	—															
cool	3rd	abessive	jäähdyttämättä	1) Used only with a possessive suffix.2) Usually with a possessive suffix (active only).3) Usually with a possessive suffix. Not used with intransitive verbs. Distinct from nouns with the -ma suffix and third infinitive forms.4) Some uses of the verbal noun are called the 'fourth infinitive' by certain sources (more details).* The third-person singular indicative form jäähdyttää does not exhibit final gemination, unlike the first infinitive (the lemma form), even though they are spelled identically.	1) Used only with a possessive suffix.2) Usually with a possessive suffix (active only).3) Usually with a possessive suffix. Not used with intransitive verbs. Distinct from nouns with the -ma suffix and third infinitive forms.4) Some uses of the verbal noun are called the 'fourth infinitive' by certain sources (more details).* The third-person singular indicative form jäähdyttää does not exhibit final gemination, unlike the first infinitive (the lemma form), even though they are spelled identically.	1) Used only with a possessive suffix.2) Usually with a possessive suffix (active only).3) Usually with a possessive suffix. Not used with intransitive verbs. Distinct from nouns with the -ma suffix and third infinitive forms.4) Some uses of the verbal noun are called the 'fourth infinitive' by certain sources (more details).* The third-person singular indicative form jäähdyttää does not exhibit final gemination, unlike the first infinitive (the lemma form), even though they are spelled identically.	—															
cool	3rd	instructive	jäähdyttämän	1) Used only with a possessive suffix.2) Usually with a possessive suffix (active only).3) Usually with a possessive suffix. Not used with intransitive verbs. Distinct from nouns with the -ma suffix and third infinitive forms.4) Some uses of the verbal noun are called the 'fourth infinitive' by certain sources (more details).* The third-person singular indicative form jäähdyttää does not exhibit final gemination, unlike the first infinitive (the lemma form), even though they are spelled identically.	1) Used only with a possessive suffix.2) Usually with a possessive suffix (active only).3) Usually with a possessive suffix. Not used with intransitive verbs. Distinct from nouns with the -ma suffix and third infinitive forms.4) Some uses of the verbal noun are called the 'fourth infinitive' by certain sources (more details).* The third-person singular indicative form jäähdyttää does not exhibit final gemination, unlike the first infinitive (the lemma form), even though they are spelled identically.	1) Used only with a possessive suffix.2) Usually with a possessive suffix (active only).3) Usually with a possessive suffix. Not used with intransitive verbs. Distinct from nouns with the -ma suffix and third infinitive forms.4) Some uses of the verbal noun are called the 'fourth infinitive' by certain sources (more details).* The third-person singular indicative form jäähdyttää does not exhibit final gemination, unlike the first infinitive (the lemma form), even though they are spelled identically.	jäähdytettämän															
cool	4th4	verbal noun	jäähdyttäminen	jäähdyttäminen	1) Used only with a possessive suffix.2) Usually with a possessive suffix (active only).3) Usually with a possessive suffix. Not used with intransitive verbs. Distinct from nouns with the -ma suffix and third infinitive forms.4) Some uses of the verbal noun are called the 'fourth infinitive' by certain sources (more details).* The third-person singular indicative form jäähdyttää does not exhibit final gemination, unlike the first infinitive (the lemma form), even though they are spelled identically.	1) Used only with a possessive suffix.2) Usually with a possessive suffix (active only).3) Usually with a possessive suffix. Not used with intransitive verbs. Distinct from nouns with the -ma suffix and third infinitive forms.4) Some uses of the verbal noun are called the 'fourth infinitive' by certain sources (more details).* The third-person singular indicative form jäähdyttää does not exhibit final gemination, unlike the first infinitive (the lemma form), even though they are spelled identically.																
cool	5th1	5th1	Possessive formsPersonsing.plur.1stjäähdyttämäisillänijäähdyttämäisillämme2ndjäähdyttämäisilläsijäähdyttämäisillänne3rdjäähdyttämäisilläänjäähdyttämäisillänsä	Possessive formsPersonsing.plur.1stjäähdyttämäisillänijäähdyttämäisillämme2ndjäähdyttämäisilläsijäähdyttämäisillänne3rdjäähdyttämäisilläänjäähdyttämäisillänsä	1) Used only with a possessive suffix.2) Usually with a possessive suffix (active only).3) Usually with a possessive suffix. Not used with intransitive verbs. Distinct from nouns with the -ma suffix and third infinitive forms.4) Some uses of the verbal noun are called the 'fourth infinitive' by certain sources (more details).* The third-person singular indicative form jäähdyttää does not exhibit final gemination, unlike the first infinitive (the lemma form), even though they are spelled identically.	1) Used only with a possessive suffix.2) Usually with a possessive suffix (active only).3) Usually with a possessive suffix. Not used with intransitive verbs. Distinct from nouns with the -ma suffix and third infinitive forms.4) Some uses of the verbal noun are called the 'fourth infinitive' by certain sources (more details).* The third-person singular indicative form jäähdyttää does not exhibit final gemination, unlike the first infinitive (the lemma form), even though they are spelled identically.	possessive forms	possessive forms	possessive forms	person	sing.	plur.	1st	jäähdyttämäisilläni	jäähdyttämäisillämme	2nd	jäähdyttämäisilläsi	jäähdyttämäisillänne	3rd	jäähdyttämäisilläänjäähdyttämäisillänsä	jäähdyttämäisilläänjäähdyttämäisillänsä	
cool	possessive forms	possessive forms	possessive forms	1) Used only with a possessive suffix.2) Usually with a possessive suffix (active only).3) Usually with a possessive suffix. Not used with intransitive verbs. Distinct from nouns with the -ma suffix and third infinitive forms.4) Some uses of the verbal noun are called the 'fourth infinitive' by certain sources (more details).* The third-person singular indicative form jäähdyttää does not exhibit final gemination, unlike the first infinitive (the lemma form), even though they are spelled identically.	1) Used only with a possessive suffix.2) Usually with a possessive suffix (active only).3) Usually with a possessive suffix. Not used with intransitive verbs. Distinct from nouns with the -ma suffix and third infinitive forms.4) Some uses of the verbal noun are called the 'fourth infinitive' by certain sources (more details).* The third-person singular indicative form jäähdyttää does not exhibit final gemination, unlike the first infinitive (the lemma form), even though they are spelled identically.	1) Used only with a possessive suffix.2) Usually with a possessive suffix (active only).3) Usually with a possessive suffix. Not used with intransitive verbs. Distinct from nouns with the -ma suffix and third infinitive forms.4) Some uses of the verbal noun are called the 'fourth infinitive' by certain sources (more details).* The third-person singular indicative form jäähdyttää does not exhibit final gemination, unlike the first infinitive (the lemma form), even though they are spelled identically.																
cool	person	sing.	plur.																			
cool	1st	jäähdyttämäisilläni	jäähdyttämäisillämme																			
cool	2nd	jäähdyttämäisilläsi	jäähdyttämäisillänne																			
cool	3rd	jäähdyttämäisilläänjäähdyttämäisillänsä	jäähdyttämäisilläänjäähdyttämäisillänsä																			
direct	inflection of johdattaa (kotus type 53*c/muistaa, tt-t gradation)	inflection of johdattaa (kotus type 53*c/muistaa, tt-t gradation)	inflection of johdattaa (kotus type 53*c/muistaa, tt-t gradation)	inflection of johdattaa (kotus type 53*c/muistaa, tt-t gradation)	inflection of johdattaa (kotus type 53*c/muistaa, tt-t gradation)	inflection of johdattaa (kotus type 53*c/muistaa, tt-t gradation)	inflection of johdattaa (kotus type 53*c/muistaa, tt-t gradation)															
direct	indicative mood	indicative mood	indicative mood	indicative mood	indicative mood	indicative mood	indicative mood															
direct	present tense	present tense	present tense	present tense	perfect	perfect	perfect															
direct	person	person	positive	negative	person	positive	negative															
direct	1st sing.	1st sing.	johdatan	en johdata	1st sing.	olen johdattanut	en ole johdattanut															
direct	2nd sing.	2nd sing.	johdatat	et johdata	2nd sing.	olet johdattanut	et ole johdattanut															
direct	3rd sing.	3rd sing.	johdattaa	ei johdata	3rd sing.	on johdattanut	ei ole johdattanut															
direct	1st plur.	1st plur.	johdatamme	emme johdata	1st plur.	olemme johdattaneet	emme ole johdattaneet															
direct	2nd plur.	2nd plur.	johdatatte	ette johdata	2nd plur.	olette johdattaneet	ette ole johdattaneet															
direct	3rd plur.	3rd plur.	johdattavat	eivät johdata	3rd plur.	ovat johdattaneet	eivät ole johdattaneet															
direct	passive	passive	johdatetaan	ei johdateta	passive	on johdatettu	ei ole johdatettu															
direct	past tense	past tense	past tense	past tense	pluperfect	pluperfect	pluperfect															
direct	person	person	positive	negative	person	positive	negative															
direct	1st sing.	1st sing.	johdatin	en johdattanut	1st sing.	olin johdattanut	en ollut johdattanut															
direct	2nd sing.	2nd sing.	johdatit	et johdattanut	2nd sing.	olit johdattanut	et ollut johdattanut															
direct	3rd sing.	3rd sing.	johdatti	ei johdattanut	3rd sing.	oli johdattanut	ei ollut johdattanut															
direct	1st plur.	1st plur.	johdatimme	emme johdattaneet	1st plur.	olimme johdattaneet	emme olleet johdattaneet															
direct	2nd plur.	2nd plur.	johdatitte	ette johdattaneet	2nd plur.	olitte johdattaneet	ette olleet johdattaneet															
direct	3rd plur.	3rd plur.	johdattivat	eivät johdattaneet	3rd plur.	olivat johdattaneet	eivät olleet johdattaneet															
direct	passive	passive	johdatettiin	ei johdatettu	passive	oli johdatettu	ei ollut johdatettu															
direct	conditional mood	conditional mood	conditional mood	conditional mood	conditional mood	conditional mood	conditional mood															
direct	present	present	present	present	perfect	perfect	perfect															
direct	person	person	positive	negative	person	positive	negative															
direct	1st sing.	1st sing.	johdattaisin	en johdattaisi	1st sing.	olisin johdattanut	en olisi johdattanut															
direct	2nd sing.	2nd sing.	johdattaisit	et johdattaisi	2nd sing.	olisit johdattanut	et olisi johdattanut															
direct	3rd sing.	3rd sing.	johdattaisi	ei johdattaisi	3rd sing.	olisi johdattanut	ei olisi johdattanut															
direct	1st plur.	1st plur.	johdattaisimme	emme johdattaisi	1st plur.	olisimme johdattaneet	emme olisi johdattaneet															
direct	2nd plur.	2nd plur.	johdattaisitte	ette johdattaisi	2nd plur.	olisitte johdattaneet	ette olisi johdattaneet															
direct	3rd plur.	3rd plur.	johdattaisivat	eivät johdattaisi	3rd plur.	olisivat johdattaneet	eivät olisi johdattaneet															
direct	passive	passive	johdatettaisiin	ei johdatettaisi	passive	olisi johdatettu	ei olisi johdatettu															
direct	imperative mood	imperative mood	imperative mood	imperative mood	imperative mood	imperative mood	imperative mood															
direct	present	present	present	present	perfect	perfect	perfect															
direct	person	person	positive	negative	person	positive	negative															
direct	1st sing.	1st sing.	—	—	1st sing.	—	—															
direct	2nd sing.	2nd sing.	johdata	älä johdata	2nd sing.	ole johdattanut	älä ole johdattanut															
direct	3rd sing.	3rd sing.	johdattakoon	älköön johdattako	3rd sing.	olkoon johdattanut	älköön olko johdattanut															
direct	1st plur.	1st plur.	johdattakaamme	älkäämme johdattako	1st plur.	olkaamme johdattaneet	älkäämme olko johdattaneet															
direct	2nd plur.	2nd plur.	johdattakaa	älkää johdattako	2nd plur.	olkaa johdattaneet	älkää olko johdattaneet															
direct	3rd plur.	3rd plur.	johdattakoot	älkööt johdattako	3rd plur.	olkoot johdattaneet	älkööt olko johdattaneet															
direct	passive	passive	johdatettakoon	älköön johdatettako	passive	olkoon johdatettu	älköön olko johdatettu															
direct	potential mood	potential mood	potential mood	potential mood	potential mood	potential mood	potential mood															
direct	present	present	present	present	perfect	perfect	perfect															
direct	person	person	positive	negative	person	positive	negative															
direct	1st sing.	1st sing.	johdattanen	en johdattane	1st sing.	lienen johdattanut	en liene johdattanut															
direct	2nd sing.	2nd sing.	johdattanet	et johdattane	2nd sing.	lienet johdattanut	et liene johdattanut															
direct	3rd sing.	3rd sing.	johdattanee	ei johdattane	3rd sing.	lienee johdattanut	ei liene johdattanut															
direct	1st plur.	1st plur.	johdattanemme	emme johdattane	1st plur.	lienemme johdattaneet	emme liene johdattaneet															
direct	2nd plur.	2nd plur.	johdattanette	ette johdattane	2nd plur.	lienette johdattaneet	ette liene johdattaneet															
direct	3rd plur.	3rd plur.	johdattanevat	eivät johdattane	3rd plur.	lienevät johdattaneet	eivät liene johdattaneet															
direct	passive	passive	johdatettaneen	ei johdatettane	passive	lienee johdatettu	ei liene johdatettu															
direct	nominal forms	nominal forms	nominal forms	nominal forms	nominal forms	nominal forms	nominal forms															
direct	infinitives	infinitives	infinitives	infinitives	participles	participles	participles															
direct			active	passive		active	passive															
direct	1st	1st	johdattaa	johdattaa	present	johdattava	johdatettava															
direct	long 1st1	long 1st1	Possessive formsPersonsing.plur.1stjohdattaaksenijohdattaaksemme2ndjohdattaaksesijohdattaaksenne3rdjohdattaakseenjohdattaaksensa	Possessive formsPersonsing.plur.1stjohdattaaksenijohdattaaksemme2ndjohdattaaksesijohdattaaksenne3rdjohdattaakseenjohdattaaksensa	possessive forms	possessive forms	possessive forms	person	sing.	plur.	1st	johdattaakseni	johdattaaksemme	2nd	johdattaaksesi	johdattaaksenne	3rd	johdattaakseenjohdattaaksensa	johdattaakseenjohdattaaksensa	past	johdattanut	johdatettu
direct	possessive forms	possessive forms	possessive forms																			
direct	person	sing.	plur.																			
direct	1st	johdattaakseni	johdattaaksemme																			
direct	2nd	johdattaaksesi	johdattaaksenne																			
direct	3rd	johdattaakseenjohdattaaksensa	johdattaakseenjohdattaaksensa																			
direct	2nd	inessive2	johdattaessa	johdatettaessa	agent3	johdattama	johdattama															
direct	2nd	inessive2	Possessive formsPersonsing.plur.1stjohdattaessanijohdattaessamme2ndjohdattaessasijohdattaessanne3rdjohdattaessaanjohdattaessansa	Possessive formsPersonsing.plur.1stjohdattaessanijohdattaessamme2ndjohdattaessasijohdattaessanne3rdjohdattaessaanjohdattaessansa	possessive forms	possessive forms	possessive forms	person	sing.	plur.	1st	johdattaessani	johdattaessamme	2nd	johdattaessasi	johdattaessanne	3rd	johdattaessaanjohdattaessansa	johdattaessaanjohdattaessansa	negative	johdattamaton	johdattamaton
direct	2nd	possessive forms	possessive forms	possessive forms																		
direct	person	sing.	plur.																			
direct	1st	johdattaessani	johdattaessamme																			
direct	2nd	johdattaessasi	johdattaessanne																			
direct	3rd	johdattaessaanjohdattaessansa	johdattaessaanjohdattaessansa																			
direct	instructive	johdattaen	—	1) Used only with a possessive suffix.2) Usually with a possessive suffix (active only).3) Usually with a possessive suffix. Not used with intransitive verbs. Distinct from nouns with the -ma suffix and third infinitive forms.4) Some uses of the verbal noun are called the 'fourth infinitive' by certain sources (more details).* The third-person singular indicative form johdattaa does not exhibit final gemination, unlike the first infinitive (the lemma form), even though they are spelled identically.	1) Used only with a possessive suffix.2) Usually with a possessive suffix (active only).3) Usually with a possessive suffix. Not used with intransitive verbs. Distinct from nouns with the -ma suffix and third infinitive forms.4) Some uses of the verbal noun are called the 'fourth infinitive' by certain sources (more details).* The third-person singular indicative form johdattaa does not exhibit final gemination, unlike the first infinitive (the lemma form), even though they are spelled identically.	1) Used only with a possessive suffix.2) Usually with a possessive suffix (active only).3) Usually with a possessive suffix. Not used with intransitive verbs. Distinct from nouns with the -ma suffix and third infinitive forms.4) Some uses of the verbal noun are called the 'fourth infinitive' by certain sources (more details).* The third-person singular indicative form johdattaa does not exhibit final gemination, unlike the first infinitive (the lemma form), even though they are spelled identically.																
direct	3rd	inessive	johdattamassa	1) Used only with a possessive suffix.2) Usually with a possessive suffix (active only).3) Usually with a possessive suffix. Not used with intransitive verbs. Distinct from nouns with the -ma suffix and third infinitive forms.4) Some uses of the verbal noun are called the 'fourth infinitive' by certain sources (more details).* The third-person singular indicative form johdattaa does not exhibit final gemination, unlike the first infinitive (the lemma form), even though they are spelled identically.	1) Used only with a possessive suffix.2) Usually with a possessive suffix (active only).3) Usually with a possessive suffix. Not used with intransitive verbs. Distinct from nouns with the -ma suffix and third infinitive forms.4) Some uses of the verbal noun are called the 'fourth infinitive' by certain sources (more details).* The third-person singular indicative form johdattaa does not exhibit final gemination, unlike the first infinitive (the lemma form), even though they are spelled identically.	1) Used only with a possessive suffix.2) Usually with a possessive suffix (active only).3) Usually with a possessive suffix. Not used with intransitive verbs. Distinct from nouns with the -ma suffix and third infinitive forms.4) Some uses of the verbal noun are called the 'fourth infinitive' by certain sources (more details).* The third-person singular indicative form johdattaa does not exhibit final gemination, unlike the first infinitive (the lemma form), even though they are spelled identically.	—															
direct	3rd	elative	johdattamasta	1) Used only with a possessive suffix.2) Usually with a possessive suffix (active only).3) Usually with a possessive suffix. Not used with intransitive verbs. Distinct from nouns with the -ma suffix and third infinitive forms.4) Some uses of the verbal noun are called the 'fourth infinitive' by certain sources (more details).* The third-person singular indicative form johdattaa does not exhibit final gemination, unlike the first infinitive (the lemma form), even though they are spelled identically.	1) Used only with a possessive suffix.2) Usually with a possessive suffix (active only).3) Usually with a possessive suffix. Not used with intransitive verbs. Distinct from nouns with the -ma suffix and third infinitive forms.4) Some uses of the verbal noun are called the 'fourth infinitive' by certain sources (more details).* The third-person singular indicative form johdattaa does not exhibit final gemination, unlike the first infinitive (the lemma form), even though they are spelled identically.	1) Used only with a possessive suffix.2) Usually with a possessive suffix (active only).3) Usually with a possessive suffix. Not used with intransitive verbs. Distinct from nouns with the -ma suffix and third infinitive forms.4) Some uses of the verbal noun are called the 'fourth infinitive' by certain sources (more details).* The third-person singular indicative form johdattaa does not exhibit final gemination, unlike the first infinitive (the lemma form), even though they are spelled identically.	—															
direct	3rd	illative	johdattamaan	1) Used only with a possessive suffix.2) Usually with a possessive suffix (active only).3) Usually with a possessive suffix. Not used with intransitive verbs. Distinct from nouns with the -ma suffix and third infinitive forms.4) Some uses of the verbal noun are called the 'fourth infinitive' by certain sources (more details).* The third-person singular indicative form johdattaa does not exhibit final gemination, unlike the first infinitive (the lemma form), even though they are spelled identically.	1) Used only with a possessive suffix.2) Usually with a possessive suffix (active only).3) Usually with a possessive suffix. Not used with intransitive verbs. Distinct from nouns with the -ma suffix and third infinitive forms.4) Some uses of the verbal noun are called the 'fourth infinitive' by certain sources (more details).* The third-person singular indicative form johdattaa does not exhibit final gemination, unlike the first infinitive (the lemma form), even though they are spelled identically.	1) Used only with a possessive suffix.2) Usually with a possessive suffix (active only).3) Usually with a possessive suffix. Not used with intransitive verbs. Distinct from nouns with the -ma suffix and third infinitive forms.4) Some uses of the verbal noun are called the 'fourth infinitive' by certain sources (more details).* The third-person singular indicative form johdattaa does not exhibit final gemination, unlike the first infinitive (the lemma form), even though they are spelled identically.	—															
direct	3rd	adessive	johdattamalla	1) Used only with a possessive suffix.2) Usually with a possessive suffix (active only).3) Usually with a possessive suffix. Not used with intransitive verbs. Distinct from nouns with the -ma suffix and third infinitive forms.4) Some uses of the verbal noun are called the 'fourth infinitive' by certain sources (more details).* The third-person singular indicative form johdattaa does not exhibit final gemination, unlike the first infinitive (the lemma form), even though they are spelled identically.	1) Used only with a possessive suffix.2) Usually with a possessive suffix (active only).3) Usually with a possessive suffix. Not used with intransitive verbs. Distinct from nouns with the -ma suffix and third infinitive forms.4) Some uses of the verbal noun are called the 'fourth infinitive' by certain sources (more details).* The third-person singular indicative form johdattaa does not exhibit final gemination, unlike the first infinitive (the lemma form), even though they are spelled identically.	1) Used only with a possessive suffix.2) Usually with a possessive suffix (active only).3) Usually with a possessive suffix. Not used with intransitive verbs. Distinct from nouns with the -ma suffix and third infinitive forms.4) Some uses of the verbal noun are called the 'fourth infinitive' by certain sources (more details).* The third-person singular indicative form johdattaa does not exhibit final gemination, unlike the first infinitive (the lemma form), even though they are spelled identically.	—															
direct	3rd	abessive	johdattamatta	1) Used only with a possessive suffix.2) Usually with a possessive suffix (active only).3) Usually with a possessive suffix. Not used with intransitive verbs. Distinct from nouns with the -ma suffix and third infinitive forms.4) Some uses of the verbal noun are called the 'fourth infinitive' by certain sources (more details).* The third-person singular indicative form johdattaa does not exhibit final gemination, unlike the first infinitive (the lemma form), even though they are spelled identically.	1) Used only with a possessive suffix.2) Usually with a possessive suffix (active only).3) Usually with a possessive suffix. Not used with intransitive verbs. Distinct from nouns with the -ma suffix and third infinitive forms.4) Some uses of the verbal noun are called the 'fourth infinitive' by certain sources (more details).* The third-person singular indicative form johdattaa does not exhibit final gemination, unlike the first infinitive (the lemma form), even though they are spelled identically.	1) Used only with a possessive suffix.2) Usually with a possessive suffix (active only).3) Usually with a possessive suffix. Not used with intransitive verbs. Distinct from nouns with the -ma suffix and third infinitive forms.4) Some uses of the verbal noun are called the 'fourth infinitive' by certain sources (more details).* The third-person singular indicative form johdattaa does not exhibit final gemination, unlike the first infinitive (the lemma form), even though they are spelled identically.	—															
direct	3rd	instructive	johdattaman	1) Used only with a possessive suffix.2) Usually with a possessive suffix (active only).3) Usually with a possessive suffix. Not used with intransitive verbs. Distinct from nouns with the -ma suffix and third infinitive forms.4) Some uses of the verbal noun are called the 'fourth infinitive' by certain sources (more details).* The third-person singular indicative form johdattaa does not exhibit final gemination, unlike the first infinitive (the lemma form), even though they are spelled identically.	1) Used only with a possessive suffix.2) Usually with a possessive suffix (active only).3) Usually with a possessive suffix. Not used with intransitive verbs. Distinct from nouns with the -ma suffix and third infinitive forms.4) Some uses of the verbal noun are called the 'fourth infinitive' by certain sources (more details).* The third-person singular indicative form johdattaa does not exhibit final gemination, unlike the first infinitive (the lemma form), even though they are spelled identically.	1) Used only with a possessive suffix.2) Usually with a possessive suffix (active only).3) Usually with a possessive suffix. Not used with intransitive verbs. Distinct from nouns with the -ma suffix and third infinitive forms.4) Some uses of the verbal noun are called the 'fourth infinitive' by certain sources (more details).* The third-person singular indicative form johdattaa does not exhibit final gemination, unlike the first infinitive (the lemma form), even though they are spelled identically.	johdatettaman															
direct	4th4	verbal noun	johdattaminen	johdattaminen	1) Used only with a possessive suffix.2) Usually with a possessive suffix (active only).3) Usually with a possessive suffix. Not used with intransitive verbs. Distinct from nouns with the -ma suffix and third infinitive forms.4) Some uses of the verbal noun are called the 'fourth infinitive' by certain sources (more details).* The third-person singular indicative form johdattaa does not exhibit final gemination, unlike the first infinitive (the lemma form), even though they are spelled identically.	1) Used only with a possessive suffix.2) Usually with a possessive suffix (active only).3) Usually with a possessive suffix. Not used with intransitive verbs. Distinct from nouns with the -ma suffix and third infinitive forms.4) Some uses of the verbal noun are called the 'fourth infinitive' by certain sources (more details).* The third-person singular indicative form johdattaa does not exhibit final gemination, unlike the first infinitive (the lemma form), even though they are spelled identically.																
direct	5th1	5th1	Possessive formsPersonsing.plur.1stjohdattamaisillanijohdattamaisillamme2ndjohdattamaisillasijohdattamaisillanne3rdjohdattamaisillaanjohdattamaisillansa	Possessive formsPersonsing.plur.1stjohdattamaisillanijohdattamaisillamme2ndjohdattamaisillasijohdattamaisillanne3rdjohdattamaisillaanjohdattamaisillansa	1) Used only with a possessive suffix.2) Usually with a possessive suffix (active only).3) Usually with a possessive suffix. Not used with intransitive verbs. Distinct from nouns with the -ma suffix and third infinitive forms.4) Some uses of the verbal noun are called the 'fourth infinitive' by certain sources (more details).* The third-person singular indicative form johdattaa does not exhibit final gemination, unlike the first infinitive (the lemma form), even though they are spelled identically.	1) Used only with a possessive suffix.2) Usually with a possessive suffix (active only).3) Usually with a possessive suffix. Not used with intransitive verbs. Distinct from nouns with the -ma suffix and third infinitive forms.4) Some uses of the verbal noun are called the 'fourth infinitive' by certain sources (more details).* The third-person singular indicative form johdattaa does not exhibit final gemination, unlike the first infinitive (the lemma form), even though they are spelled identically.	possessive forms	possessive forms	possessive forms	person	sing.	plur.	1st	johdattamaisillani	johdattamaisillamme	2nd	johdattamaisillasi	johdattamaisillanne	3rd	johdattamaisillaanjohdattamaisillansa	johdattamaisillaanjohdattamaisillansa	
direct	possessive forms	possessive forms	possessive forms	1) Used only with a possessive suffix.2) Usually with a possessive suffix (active only).3) Usually with a possessive suffix. Not used with intransitive verbs. Distinct from nouns with the -ma suffix and third infinitive forms.4) Some uses of the verbal noun are called the 'fourth infinitive' by certain sources (more details).* The third-person singular indicative form johdattaa does not exhibit final gemination, unlike the first infinitive (the lemma form), even though they are spelled identically.	1) Used only with a possessive suffix.2) Usually with a possessive suffix (active only).3) Usually with a possessive suffix. Not used with intransitive verbs. Distinct from nouns with the -ma suffix and third infinitive forms.4) Some uses of the verbal noun are called the 'fourth infinitive' by certain sources (more details).* The third-person singular indicative form johdattaa does not exhibit final gemination, unlike the first infinitive (the lemma form), even though they are spelled identically.	1) Used only with a possessive suffix.2) Usually with a possessive suffix (active only).3) Usually with a possessive suffix. Not used with intransitive verbs. Distinct from nouns with the -ma suffix and third infinitive forms.4) Some uses of the verbal noun are called the 'fourth infinitive' by certain sources (more details).* The third-person singular indicative form johdattaa does not exhibit final gemination, unlike the first infinitive (the lemma form), even though they are spelled identically.																
direct	person	sing.	plur.																			
direct	1st	johdattamaisillani	johdattamaisillamme																			
direct	2nd	johdattamaisillasi	johdattamaisillanne																			
direct	3rd	johdattamaisillaanjohdattamaisillansa	johdattamaisillaanjohdattamaisillansa																			
displease	inflection of hermostuttaa (kotus type 53*c/muistaa, tt-t gradation)	inflection of hermostuttaa (kotus type 53*c/muistaa, tt-t gradation)	inflection of hermostuttaa (kotus type 53*c/muistaa, tt-t gradation)	inflection of hermostuttaa (kotus type 53*c/muistaa, tt-t gradation)	inflection of hermostuttaa (kotus type 53*c/muistaa, tt-t gradation)	inflection of hermostuttaa (kotus type 53*c/muistaa, tt-t gradation)	inflection of hermostuttaa (kotus type 53*c/muistaa, tt-t gradation)															
displease	indicative mood	indicative mood	indicative mood	indicative mood	indicative mood	indicative mood	indicative mood															
displease	present tense	present tense	present tense	present tense	perfect	perfect	perfect															
displease	person	person	positive	negative	person	positive	negative															
displease	1st sing.	1st sing.	hermostutan	en hermostuta	1st sing.	olen hermostuttanut	en ole hermostuttanut															
displease	2nd sing.	2nd sing.	hermostutat	et hermostuta	2nd sing.	olet hermostuttanut	et ole hermostuttanut															
displease	3rd sing.	3rd sing.	hermostuttaa	ei hermostuta	3rd sing.	on hermostuttanut	ei ole hermostuttanut															
displease	1st plur.	1st plur.	hermostutamme	emme hermostuta	1st plur.	olemme hermostuttaneet	emme ole hermostuttaneet															
displease	2nd plur.	2nd plur.	hermostutatte	ette hermostuta	2nd plur.	olette hermostuttaneet	ette ole hermostuttaneet															
displease	3rd plur.	3rd plur.	hermostuttavat	eivät hermostuta	3rd plur.	ovat hermostuttaneet	eivät ole hermostuttaneet															
displease	passive	passive	hermostutetaan	ei hermostuteta	passive	on hermostutettu	ei ole hermostutettu															
displease	past tense	past tense	past tense	past tense	pluperfect	pluperfect	pluperfect															
displease	person	person	positive	negative	person	positive	negative															
displease	1st sing.	1st sing.	hermostutin	en hermostuttanut	1st sing.	olin hermostuttanut	en ollut hermostuttanut															
displease	2nd sing.	2nd sing.	hermostutit	et hermostuttanut	2nd sing.	olit hermostuttanut	et ollut hermostuttanut															
displease	3rd sing.	3rd sing.	hermostutti	ei hermostuttanut	3rd sing.	oli hermostuttanut	ei ollut hermostuttanut															
displease	1st plur.	1st plur.	hermostutimme	emme hermostuttaneet	1st plur.	olimme hermostuttaneet	emme olleet hermostuttaneet															
displease	2nd plur.	2nd plur.	hermostutitte	ette hermostuttaneet	2nd plur.	olitte hermostuttaneet	ette olleet hermostuttaneet															
displease	3rd plur.	3rd plur.	hermostuttivat	eivät hermostuttaneet	3rd plur.	olivat hermostuttaneet	eivät olleet hermostuttaneet															
displease	passive	passive	hermostutettiin	ei hermostutettu	passive	oli hermostutettu	ei ollut hermostutettu															
displease	conditional mood	conditional mood	conditional mood	conditional mood	conditional mood	conditional mood	conditional mood															
displease	present	present	present	present	perfect	perfect	perfect															
displease	person	person	positive	negative	person	positive	negative															
displease	1st sing.	1st sing.	hermostuttaisin	en hermostuttaisi	1st sing.	olisin hermostuttanut	en olisi hermostuttanut															
displease	2nd sing.	2nd sing.	hermostuttaisit	et hermostuttaisi	2nd sing.	olisit hermostuttanut	et olisi hermostuttanut															
displease	3rd sing.	3rd sing.	hermostuttaisi	ei hermostuttaisi	3rd sing.	olisi hermostuttanut	ei olisi hermostuttanut															
displease	1st plur.	1st plur.	hermostuttaisimme	emme hermostuttaisi	1st plur.	olisimme hermostuttaneet	emme olisi hermostuttaneet															
displease	2nd plur.	2nd plur.	hermostuttaisitte	ette hermostuttaisi	2nd plur.	olisitte hermostuttaneet	ette olisi hermostuttaneet															
displease	3rd plur.	3rd plur.	hermostuttaisivat	eivät hermostuttaisi	3rd plur.	olisivat hermostuttaneet	eivät olisi hermostuttaneet															
displease	passive	passive	hermostutettaisiin	ei hermostutettaisi	passive	olisi hermostutettu	ei olisi hermostutettu															
displease	imperative mood	imperative mood	imperative mood	imperative mood	imperative mood	imperative mood	imperative mood															
displease	present	present	present	present	perfect	perfect	perfect															
displease	person	person	positive	negative	person	positive	negative															
displease	1st sing.	1st sing.	—	—	1st sing.	—	—															
displease	2nd sing.	2nd sing.	hermostuta	älä hermostuta	2nd sing.	ole hermostuttanut	älä ole hermostuttanut															
displease	3rd sing.	3rd sing.	hermostuttakoon	älköön hermostuttako	3rd sing.	olkoon hermostuttanut	älköön olko hermostuttanut															
displease	1st plur.	1st plur.	hermostuttakaamme	älkäämme hermostuttako	1st plur.	olkaamme hermostuttaneet	älkäämme olko hermostuttaneet															
displease	2nd plur.	2nd plur.	hermostuttakaa	älkää hermostuttako	2nd plur.	olkaa hermostuttaneet	älkää olko hermostuttaneet															
displease	3rd plur.	3rd plur.	hermostuttakoot	älkööt hermostuttako	3rd plur.	olkoot hermostuttaneet	älkööt olko hermostuttaneet															
displease	passive	passive	hermostutettakoon	älköön hermostutettako	passive	olkoon hermostutettu	älköön olko hermostutettu															
displease	potential mood	potential mood	potential mood	potential mood	potential mood	potential mood	potential mood															
displease	present	present	present	present	perfect	perfect	perfect															
displease	person	person	positive	negative	person	positive	negative															
displease	1st sing.	1st sing.	hermostuttanen	en hermostuttane	1st sing.	lienen hermostuttanut	en liene hermostuttanut															
displease	2nd sing.	2nd sing.	hermostuttanet	et hermostuttane	2nd sing.	lienet hermostuttanut	et liene hermostuttanut															
displease	3rd sing.	3rd sing.	hermostuttanee	ei hermostuttane	3rd sing.	lienee hermostuttanut	ei liene hermostuttanut															
displease	1st plur.	1st plur.	hermostuttanemme	emme hermostuttane	1st plur.	lienemme hermostuttaneet	emme liene hermostuttaneet															
displease	2nd plur.	2nd plur.	hermostuttanette	ette hermostuttane	2nd plur.	lienette hermostuttaneet	ette liene hermostuttaneet															
displease	3rd plur.	3rd plur.	hermostuttanevat	eivät hermostuttane	3rd plur.	lienevät hermostuttaneet	eivät liene hermostuttaneet															
displease	passive	passive	hermostutettaneen	ei hermostutettane	passive	lienee hermostutettu	ei liene hermostutettu															
displease	nominal forms	nominal forms	nominal forms	nominal forms	nominal forms	nominal forms	nominal forms															
displease	infinitives	infinitives	infinitives	infinitives	participles	participles	participles															
displease			active	passive		active	passive															
displease	1st	1st	hermostuttaa	hermostuttaa	present	hermostuttava	hermostutettava															
displease	long 1st1	long 1st1	Possessive formsPersonsing.plur.1sthermostuttaaksenihermostuttaaksemme2ndhermostuttaaksesihermostuttaaksenne3rdhermostuttaakseenhermostuttaaksensa	Possessive formsPersonsing.plur.1sthermostuttaaksenihermostuttaaksemme2ndhermostuttaaksesihermostuttaaksenne3rdhermostuttaakseenhermostuttaaksensa	possessive forms	possessive forms	possessive forms	person	sing.	plur.	1st	hermostuttaakseni	hermostuttaaksemme	2nd	hermostuttaaksesi	hermostuttaaksenne	3rd	hermostuttaakseenhermostuttaaksensa	hermostuttaakseenhermostuttaaksensa	past	hermostuttanut	hermostutettu
displease	possessive forms	possessive forms	possessive forms																			
displease	person	sing.	plur.																			
displease	1st	hermostuttaakseni	hermostuttaaksemme																			
displease	2nd	hermostuttaaksesi	hermostuttaaksenne																			
displease	3rd	hermostuttaakseenhermostuttaaksensa	hermostuttaakseenhermostuttaaksensa																			
displease	2nd	inessive2	hermostuttaessa	hermostutettaessa	agent3	hermostuttama	hermostuttama															
displease	2nd	inessive2	Possessive formsPersonsing.plur.1sthermostuttaessanihermostuttaessamme2ndhermostuttaessasihermostuttaessanne3rdhermostuttaessaanhermostuttaessansa	Possessive formsPersonsing.plur.1sthermostuttaessanihermostuttaessamme2ndhermostuttaessasihermostuttaessanne3rdhermostuttaessaanhermostuttaessansa	possessive forms	possessive forms	possessive forms	person	sing.	plur.	1st	hermostuttaessani	hermostuttaessamme	2nd	hermostuttaessasi	hermostuttaessanne	3rd	hermostuttaessaanhermostuttaessansa	hermostuttaessaanhermostuttaessansa	negative	hermostuttamaton	hermostuttamaton
displease	2nd	possessive forms	possessive forms	possessive forms																		
displease	person	sing.	plur.																			
displease	1st	hermostuttaessani	hermostuttaessamme																			
displease	2nd	hermostuttaessasi	hermostuttaessanne																			
displease	3rd	hermostuttaessaanhermostuttaessansa	hermostuttaessaanhermostuttaessansa																			
displease	instructive	hermostuttaen	—	1) Used only with a possessive suffix.2) Usually with a possessive suffix (active only).3) Usually with a possessive suffix. Not used with intransitive verbs. Distinct from nouns with the -ma suffix and third infinitive forms.4) Some uses of the verbal noun are called the 'fourth infinitive' by certain sources (more details).* The third-person singular indicative form hermostuttaa does not exhibit final gemination, unlike the first infinitive (the lemma form), even though they are spelled identically.	1) Used only with a possessive suffix.2) Usually with a possessive suffix (active only).3) Usually with a possessive suffix. Not used with intransitive verbs. Distinct from nouns with the -ma suffix and third infinitive forms.4) Some uses of the verbal noun are called the 'fourth infinitive' by certain sources (more details).* The third-person singular indicative form hermostuttaa does not exhibit final gemination, unlike the first infinitive (the lemma form), even though they are spelled identically.	1) Used only with a possessive suffix.2) Usually with a possessive suffix (active only).3) Usually with a possessive suffix. Not used with intransitive verbs. Distinct from nouns with the -ma suffix and third infinitive forms.4) Some uses of the verbal noun are called the 'fourth infinitive' by certain sources (more details).* The third-person singular indicative form hermostuttaa does not exhibit final gemination, unlike the first infinitive (the lemma form), even though they are spelled identically.																
displease	3rd	inessive	hermostuttamassa	1) Used only with a possessive suffix.2) Usually with a possessive suffix (active only).3) Usually with a possessive suffix. Not used with intransitive verbs. Distinct from nouns with the -ma suffix and third infinitive forms.4) Some uses of the verbal noun are called the 'fourth infinitive' by certain sources (more details).* The third-person singular indicative form hermostuttaa does not exhibit final gemination, unlike the first infinitive (the lemma form), even though they are spelled identically.	1) Used only with a possessive suffix.2) Usually with a possessive suffix (active only).3) Usually with a possessive suffix. Not used with intransitive verbs. Distinct from nouns with the -ma suffix and third infinitive forms.4) Some uses of the verbal noun are called the 'fourth infinitive' by certain sources (more details).* The third-person singular indicative form hermostuttaa does not exhibit final gemination, unlike the first infinitive (the lemma form), even though they are spelled identically.	1) Used only with a possessive suffix.2) Usually with a possessive suffix (active only).3) Usually with a possessive suffix. Not used with intransitive verbs. Distinct from nouns with the -ma suffix and third infinitive forms.4) Some uses of the verbal noun are called the 'fourth infinitive' by certain sources (more details).* The third-person singular indicative form hermostuttaa does not exhibit final gemination, unlike the first infinitive (the lemma form), even though they are spelled identically.	—															
displease	3rd	elative	hermostuttamasta	1) Used only with a possessive suffix.2) Usually with a possessive suffix (active only).3) Usually with a possessive suffix. Not used with intransitive verbs. Distinct from nouns with the -ma suffix and third infinitive forms.4) Some uses of the verbal noun are called the 'fourth infinitive' by certain sources (more details).* The third-person singular indicative form hermostuttaa does not exhibit final gemination, unlike the first infinitive (the lemma form), even though they are spelled identically.	1) Used only with a possessive suffix.2) Usually with a possessive suffix (active only).3) Usually with a possessive suffix. Not used with intransitive verbs. Distinct from nouns with the -ma suffix and third infinitive forms.4) Some uses of the verbal noun are called the 'fourth infinitive' by certain sources (more details).* The third-person singular indicative form hermostuttaa does not exhibit final gemination, unlike the first infinitive (the lemma form), even though they are spelled identically.	1) Used only with a possessive suffix.2) Usually with a possessive suffix (active only).3) Usually with a possessive suffix. Not used with intransitive verbs. Distinct from nouns with the -ma suffix and third infinitive forms.4) Some uses of the verbal noun are called the 'fourth infinitive' by certain sources (more details).* The third-person singular indicative form hermostuttaa does not exhibit final gemination, unlike the first infinitive (the lemma form), even though they are spelled identically.	—															
displease	3rd	illative	hermostuttamaan	1) Used only with a possessive suffix.2) Usually with a possessive suffix (active only).3) Usually with a possessive suffix. Not used with intransitive verbs. Distinct from nouns with the -ma suffix and third infinitive forms.4) Some uses of the verbal noun are called the 'fourth infinitive' by certain sources (more details).* The third-person singular indicative form hermostuttaa does not exhibit final gemination, unlike the first infinitive (the lemma form), even though they are spelled identically.	1) Used only with a possessive suffix.2) Usually with a possessive suffix (active only).3) Usually with a possessive suffix. Not used with intransitive verbs. Distinct from nouns with the -ma suffix and third infinitive forms.4) Some uses of the verbal noun are called the 'fourth infinitive' by certain sources (more details).* The third-person singular indicative form hermostuttaa does not exhibit final gemination, unlike the first infinitive (the lemma form), even though they are spelled identically.	1) Used only with a possessive suffix.2) Usually with a possessive suffix (active only).3) Usually with a possessive suffix. Not used with intransitive verbs. Distinct from nouns with the -ma suffix and third infinitive forms.4) Some uses of the verbal noun are called the 'fourth infinitive' by certain sources (more details).* The third-person singular indicative form hermostuttaa does not exhibit final gemination, unlike the first infinitive (the lemma form), even though they are spelled identically.	—															
displease	3rd	adessive	hermostuttamalla	1) Used only with a possessive suffix.2) Usually with a possessive suffix (active only).3) Usually with a possessive suffix. Not used with intransitive verbs. Distinct from nouns with the -ma suffix and third infinitive forms.4) Some uses of the verbal noun are called the 'fourth infinitive' by certain sources (more details).* The third-person singular indicative form hermostuttaa does not exhibit final gemination, unlike the first infinitive (the lemma form), even though they are spelled identically.	1) Used only with a possessive suffix.2) Usually with a possessive suffix (active only).3) Usually with a possessive suffix. Not used with intransitive verbs. Distinct from nouns with the -ma suffix and third infinitive forms.4) Some uses of the verbal noun are called the 'fourth infinitive' by certain sources (more details).* The third-person singular indicative form hermostuttaa does not exhibit final gemination, unlike the first infinitive (the lemma form), even though they are spelled identically.	1) Used only with a possessive suffix.2) Usually with a possessive suffix (active only).3) Usually with a possessive suffix. Not used with intransitive verbs. Distinct from nouns with the -ma suffix and third infinitive forms.4) Some uses of the verbal noun are called the 'fourth infinitive' by certain sources (more details).* The third-person singular indicative form hermostuttaa does not exhibit final gemination, unlike the first infinitive (the lemma form), even though they are spelled identically.	—															
displease	3rd	abessive	hermostuttamatta	1) Used only with a possessive suffix.2) Usually with a possessive suffix (active only).3) Usually with a possessive suffix. Not used with intransitive verbs. Distinct from nouns with the -ma suffix and third infinitive forms.4) Some uses of the verbal noun are called the 'fourth infinitive' by certain sources (more details).* The third-person singular indicative form hermostuttaa does not exhibit final gemination, unlike the first infinitive (the lemma form), even though they are spelled identically.	1) Used only with a possessive suffix.2) Usually with a possessive suffix (active only).3) Usually with a possessive suffix. Not used with intransitive verbs. Distinct from nouns with the -ma suffix and third infinitive forms.4) Some uses of the verbal noun are called the 'fourth infinitive' by certain sources (more details).* The third-person singular indicative form hermostuttaa does not exhibit final gemination, unlike the first infinitive (the lemma form), even though they are spelled identically.	1) Used only with a possessive suffix.2) Usually with a possessive suffix (active only).3) Usually with a possessive suffix. Not used with intransitive verbs. Distinct from nouns with the -ma suffix and third infinitive forms.4) Some uses of the verbal noun are called the 'fourth infinitive' by certain sources (more details).* The third-person singular indicative form hermostuttaa does not exhibit final gemination, unlike the first infinitive (the lemma form), even though they are spelled identically.	—															
displease	3rd	instructive	hermostuttaman	1) Used only with a possessive suffix.2) Usually with a possessive suffix (active only).3) Usually with a possessive suffix. Not used with intransitive verbs. Distinct from nouns with the -ma suffix and third infinitive forms.4) Some uses of the verbal noun are called the 'fourth infinitive' by certain sources (more details).* The third-person singular indicative form hermostuttaa does not exhibit final gemination, unlike the first infinitive (the lemma form), even though they are spelled identically.	1) Used only with a possessive suffix.2) Usually with a possessive suffix (active only).3) Usually with a possessive suffix. Not used with intransitive verbs. Distinct from nouns with the -ma suffix and third infinitive forms.4) Some uses of the verbal noun are called the 'fourth infinitive' by certain sources (more details).* The third-person singular indicative form hermostuttaa does not exhibit final gemination, unlike the first infinitive (the lemma form), even though they are spelled identically.	1) Used only with a possessive suffix.2) Usually with a possessive suffix (active only).3) Usually with a possessive suffix. Not used with intransitive verbs. Distinct from nouns with the -ma suffix and third infinitive forms.4) Some uses of the verbal noun are called the 'fourth infinitive' by certain sources (more details).* The third-person singular indicative form hermostuttaa does not exhibit final gemination, unlike the first infinitive (the lemma form), even though they are spelled identically.	hermostutettaman															
displease	4th4	verbal noun	hermostuttaminen	hermostuttaminen	1) Used only with a possessive suffix.2) Usually with a possessive suffix (active only).3) Usually with a possessive suffix. Not used with intransitive verbs. Distinct from nouns with the -ma suffix and third infinitive forms.4) Some uses of the verbal noun are called the 'fourth infinitive' by certain sources (more details).* The third-person singular indicative form hermostuttaa does not exhibit final gemination, unlike the first infinitive (the lemma form), even though they are spelled identically.	1) Used only with a possessive suffix.2) Usually with a possessive suffix (active only).3) Usually with a possessive suffix. Not used with intransitive verbs. Distinct from nouns with the -ma suffix and third infinitive forms.4) Some uses of the verbal noun are called the 'fourth infinitive' by certain sources (more details).* The third-person singular indicative form hermostuttaa does not exhibit final gemination, unlike the first infinitive (the lemma form), even though they are spelled identically.																
displease	5th1	5th1	Possessive formsPersonsing.plur.1sthermostuttamaisillanihermostuttamaisillamme2ndhermostuttamaisillasihermostuttamaisillanne3rdhermostuttamaisillaanhermostuttamaisillansa	Possessive formsPersonsing.plur.1sthermostuttamaisillanihermostuttamaisillamme2ndhermostuttamaisillasihermostuttamaisillanne3rdhermostuttamaisillaanhermostuttamaisillansa	1) Used only with a possessive suffix.2) Usually with a possessive suffix (active only).3) Usually with a possessive suffix. Not used with intransitive verbs. Distinct from nouns with the -ma suffix and third infinitive forms.4) Some uses of the verbal noun are called the 'fourth infinitive' by certain sources (more details).* The third-person singular indicative form hermostuttaa does not exhibit final gemination, unlike the first infinitive (the lemma form), even though they are spelled identically.	1) Used only with a possessive suffix.2) Usually with a possessive suffix (active only).3) Usually with a possessive suffix. Not used with intransitive verbs. Distinct from nouns with the -ma suffix and third infinitive forms.4) Some uses of the verbal noun are called the 'fourth infinitive' by certain sources (more details).* The third-person singular indicative form hermostuttaa does not exhibit final gemination, unlike the first infinitive (the lemma form), even though they are spelled identically.	possessive forms	possessive forms	possessive forms	person	sing.	plur.	1st	hermostuttamaisillani	hermostuttamaisillamme	2nd	hermostuttamaisillasi	hermostuttamaisillanne	3rd	hermostuttamaisillaanhermostuttamaisillansa	hermostuttamaisillaanhermostuttamaisillansa	
displease	possessive forms	possessive forms	possessive forms	1) Used only with a possessive suffix.2) Usually with a possessive suffix (active only).3) Usually with a possessive suffix. Not used with intransitive verbs. Distinct from nouns with the -ma suffix and third infinitive forms.4) Some uses of the verbal noun are called the 'fourth infinitive' by certain sources (more details).* The third-person singular indicative form hermostuttaa does not exhibit final gemination, unlike the first infinitive (the lemma form), even though they are spelled identically.	1) Used only with a possessive suffix.2) Usually with a possessive suffix (active only).3) Usually with a possessive suffix. Not used with intransitive verbs. Distinct from nouns with the -ma suffix and third infinitive forms.4) Some uses of the verbal noun are called the 'fourth infinitive' by certain sources (more details).* The third-person singular indicative form hermostuttaa does not exhibit final gemination, unlike the first infinitive (the lemma form), even though they are spelled identically.	1) Used only with a possessive suffix.2) Usually with a possessive suffix (active only).3) Usually with a possessive suffix. Not used with intransitive verbs. Distinct from nouns with the -ma suffix and third infinitive forms.4) Some uses of the verbal noun are called the 'fourth infinitive' by certain sources (more details).* The third-person singular indicative form hermostuttaa does not exhibit final gemination, unlike the first infinitive (the lemma form), even though they are spelled identically.																
displease	person	sing.	plur.																			
displease	1st	hermostuttamaisillani	hermostuttamaisillamme																			
displease	2nd	hermostuttamaisillasi	hermostuttamaisillanne																			
displease	3rd	hermostuttamaisillaanhermostuttamaisillansa	hermostuttamaisillaanhermostuttamaisillansa																			
eat	inflection of syödä (kotus type 64/juoda, no gradation)	inflection of syödä (kotus type 64/juoda, no gradation)	inflection of syödä (kotus type 64/juoda, no gradation)	inflection of syödä (kotus type 64/juoda, no gradation)	inflection of syödä (kotus type 64/juoda, no gradation)	inflection of syödä (kotus type 64/juoda, no gradation)	inflection of syödä (kotus type 64/juoda, no gradation)															
eat	indicative mood	indicative mood	indicative mood	indicative mood	indicative mood	indicative mood	indicative mood															
eat	present tense	present tense	present tense	present tense	perfect	perfect	perfect															
eat	person	person	positive	negative	person	positive	negative															
eat	1st sing.	1st sing.	syön	en syö	1st sing.	olen syönyt	en ole syönyt															
eat	2nd sing.	2nd sing.	syöt	et syö	2nd sing.	olet syönyt	et ole syönyt															
eat	3rd sing.	3rd sing.	syö	ei syö	3rd sing.	on syönyt	ei ole syönyt															
eat	1st plur.	1st plur.	syömme	emme syö	1st plur.	olemme syöneet	emme ole syöneet															
eat	2nd plur.	2nd plur.	syötte	ette syö	2nd plur.	olette syöneet	ette ole syöneet															
eat	3rd plur.	3rd plur.	syövät	eivät syö	3rd plur.	ovat syöneet	eivät ole syöneet															
eat	passive	passive	syödään	ei syödä	passive	on syöty	ei ole syöty															
eat	past tense	past tense	past tense	past tense	pluperfect	pluperfect	pluperfect															
eat	person	person	positive	negative	person	positive	negative															
eat	1st sing.	1st sing.	söin	en syönyt	1st sing.	olin syönyt	en ollut syönyt															
eat	2nd sing.	2nd sing.	söit	et syönyt	2nd sing.	olit syönyt	et ollut syönyt															
eat	3rd sing.	3rd sing.	söi	ei syönyt	3rd sing.	oli syönyt	ei ollut syönyt															
eat	1st plur.	1st plur.	söimme	emme syöneet	1st plur.	olimme syöneet	emme olleet syöneet															
eat	2nd plur.	2nd plur.	söitte	ette syöneet	2nd plur.	olitte syöneet	ette olleet syöneet															
eat	3rd plur.	3rd plur.	söivät	eivät syöneet	3rd plur.	olivat syöneet	eivät olleet syöneet															
eat	passive	passive	syötiin	ei syöty	passive	oli syöty	ei ollut syöty															
eat	conditional mood	conditional mood	conditional mood	conditional mood	conditional mood	conditional mood	conditional mood															
eat	present	present	present	present	perfect	perfect	perfect															
eat	person	person	positive	negative	person	positive	negative															
eat	1st sing.	1st sing.	söisin	en söisi	1st sing.	olisin syönyt	en olisi syönyt															
eat	2nd sing.	2nd sing.	söisit	et söisi	2nd sing.	olisit syönyt	et olisi syönyt															
eat	3rd sing.	3rd sing.	söisi	ei söisi	3rd sing.	olisi syönyt	ei olisi syönyt															
eat	1st plur.	1st plur.	söisimme	emme söisi	1st plur.	olisimme syöneet	emme olisi syöneet															
eat	2nd plur.	2nd plur.	söisitte	ette söisi	2nd plur.	olisitte syöneet	ette olisi syöneet															
eat	3rd plur.	3rd plur.	söisivät	eivät söisi	3rd plur.	olisivat syöneet	eivät olisi syöneet															
eat	passive	passive	syötäisiin	ei syötäisi	passive	olisi syöty	ei olisi syöty															
eat	imperative mood	imperative mood	imperative mood	imperative mood	imperative mood	imperative mood	imperative mood															
eat	present	present	present	present	perfect	perfect	perfect															
eat	person	person	positive	negative	person	positive	negative															
eat	1st sing.	1st sing.	—	—	1st sing.	—	—															
eat	2nd sing.	2nd sing.	syö	älä syö	2nd sing.	ole syönyt	älä ole syönyt															
eat	3rd sing.	3rd sing.	syököön	älköön syökö	3rd sing.	olkoon syönyt	älköön olko syönyt															
eat	1st plur.	1st plur.	syökäämme	älkäämme syökö	1st plur.	olkaamme syöneet	älkäämme olko syöneet															
eat	2nd plur.	2nd plur.	syökää	älkää syökö	2nd plur.	olkaa syöneet	älkää olko syöneet															
eat	3rd plur.	3rd plur.	syökööt	älkööt syökö	3rd plur.	olkoot syöneet	älkööt olko syöneet															
eat	passive	passive	syötäköön	älköön syötäkö	passive	olkoon syöty	älköön olko syöty															
eat	potential mood	potential mood	potential mood	potential mood	potential mood	potential mood	potential mood															
eat	present	present	present	present	perfect	perfect	perfect															
eat	person	person	positive	negative	person	positive	negative															
eat	1st sing.	1st sing.	syönen	en syöne	1st sing.	lienen syönyt	en liene syönyt															
eat	2nd sing.	2nd sing.	syönet	et syöne	2nd sing.	lienet syönyt	et liene syönyt															
eat	3rd sing.	3rd sing.	syönee	ei syöne	3rd sing.	lienee syönyt	ei liene syönyt															
eat	1st plur.	1st plur.	syönemme	emme syöne	1st plur.	lienemme syöneet	emme liene syöneet															
eat	2nd plur.	2nd plur.	syönette	ette syöne	2nd plur.	lienette syöneet	ette liene syöneet															
eat	3rd plur.	3rd plur.	syönevät	eivät syöne	3rd plur.	lienevät syöneet	eivät liene syöneet															
eat	passive	passive	syötäneen	ei syötäne	passive	lienee syöty	ei liene syöty															
eat	nominal forms	nominal forms	nominal forms	nominal forms	nominal forms	nominal forms	nominal forms															
eat	infinitives	infinitives	infinitives	infinitives	participles	participles	participles															
eat			active	passive		active	passive															
eat	1st	1st	syödä	syödä	present	syövä	syötävä															
eat	long 1st1	long 1st1	Possessive formsPersonsing.plur.1stsyödäksenisyödäksemme2ndsyödäksesisyödäksenne3rdsyödäkseensyödäksensä	Possessive formsPersonsing.plur.1stsyödäksenisyödäksemme2ndsyödäksesisyödäksenne3rdsyödäkseensyödäksensä	possessive forms	possessive forms	possessive forms	person	sing.	plur.	1st	syödäkseni	syödäksemme	2nd	syödäksesi	syödäksenne	3rd	syödäkseensyödäksensä	syödäkseensyödäksensä	past	syönyt	syöty
eat	possessive forms	possessive forms	possessive forms																			
eat	person	sing.	plur.																			
eat	1st	syödäkseni	syödäksemme																			
eat	2nd	syödäksesi	syödäksenne																			
eat	3rd	syödäkseensyödäksensä	syödäkseensyödäksensä																			
eat	2nd	inessive2	syödessä	syötäessä	agent3	syömä	syömä															
eat	2nd	inessive2	Possessive formsPersonsing.plur.1stsyödessänisyödessämme2ndsyödessäsisyödessänne3rdsyödessäänsyödessänsä	Possessive formsPersonsing.plur.1stsyödessänisyödessämme2ndsyödessäsisyödessänne3rdsyödessäänsyödessänsä	possessive forms	possessive forms	possessive forms	person	sing.	plur.	1st	syödessäni	syödessämme	2nd	syödessäsi	syödessänne	3rd	syödessäänsyödessänsä	syödessäänsyödessänsä	negative	syömätön	syömätön
eat	2nd	possessive forms	possessive forms	possessive forms																		
eat	person	sing.	plur.																			
eat	1st	syödessäni	syödessämme																			
eat	2nd	syödessäsi	syödessänne																			
eat	3rd	syödessäänsyödessänsä	syödessäänsyödessänsä																			
eat	instructive	syöden	—	1) Used only with a possessive suffix.2) Usually with a possessive suffix (active only).3) Usually with a possessive suffix. Not used with intransitive verbs. Distinct from nouns with the -ma suffix and third infinitive forms.4) Some uses of the verbal noun are called the 'fourth infinitive' by certain sources (more details).	1) Used only with a possessive suffix.2) Usually with a possessive suffix (active only).3) Usually with a possessive suffix. Not used with intransitive verbs. Distinct from nouns with the -ma suffix and third infinitive forms.4) Some uses of the verbal noun are called the 'fourth infinitive' by certain sources (more details).	1) Used only with a possessive suffix.2) Usually with a possessive suffix (active only).3) Usually with a possessive suffix. Not used with intransitive verbs. Distinct from nouns with the -ma suffix and third infinitive forms.4) Some uses of the verbal noun are called the 'fourth infinitive' by certain sources (more details).																
eat	3rd	inessive	syömässä	1) Used only with a possessive suffix.2) Usually with a possessive suffix (active only).3) Usually with a possessive suffix. Not used with intransitive verbs. Distinct from nouns with the -ma suffix and third infinitive forms.4) Some uses of the verbal noun are called the 'fourth infinitive' by certain sources (more details).	1) Used only with a possessive suffix.2) Usually with a possessive suffix (active only).3) Usually with a possessive suffix. Not used with intransitive verbs. Distinct from nouns with the -ma suffix and third infinitive forms.4) Some uses of the verbal noun are called the 'fourth infinitive' by certain sources (more details).	1) Used only with a possessive suffix.2) Usually with a possessive suffix (active only).3) Usually with a possessive suffix. Not used with intransitive verbs. Distinct from nouns with the -ma suffix and third infinitive forms.4) Some uses of the verbal noun are called the 'fourth infinitive' by certain sources (more details).	—															
eat	3rd	elative	syömästä	1) Used only with a possessive suffix.2) Usually with a possessive suffix (active only).3) Usually with a possessive suffix. Not used with intransitive verbs. Distinct from nouns with the -ma suffix and third infinitive forms.4) Some uses of the verbal noun are called the 'fourth infinitive' by certain sources (more details).	1) Used only with a possessive suffix.2) Usually with a possessive suffix (active only).3) Usually with a possessive suffix. Not used with intransitive verbs. Distinct from nouns with the -ma suffix and third infinitive forms.4) Some uses of the verbal noun are called the 'fourth infinitive' by certain sources (more details).	1) Used only with a possessive suffix.2) Usually with a possessive suffix (active only).3) Usually with a possessive suffix. Not used with intransitive verbs. Distinct from nouns with the -ma suffix and third infinitive forms.4) Some uses of the verbal noun are called the 'fourth infinitive' by certain sources (more details).	—															
eat	3rd	illative	syömään	1) Used only with a possessive suffix.2) Usually with a possessive suffix (active only).3) Usually with a possessive suffix. Not used with intransitive verbs. Distinct from nouns with the -ma suffix and third infinitive forms.4) Some uses of the verbal noun are called the 'fourth infinitive' by certain sources (more details).	1) Used only with a possessive suffix.2) Usually with a possessive suffix (active only).3) Usually with a possessive suffix. Not used with intransitive verbs. Distinct from nouns with the -ma suffix and third infinitive forms.4) Some uses of the verbal noun are called the 'fourth infinitive' by certain sources (more details).	1) Used only with a possessive suffix.2) Usually with a possessive suffix (active only).3) Usually with a possessive suffix. Not used with intransitive verbs. Distinct from nouns with the -ma suffix and third infinitive forms.4) Some uses of the verbal noun are called the 'fourth infinitive' by certain sources (more details).	—															
eat	3rd	adessive	syömällä	1) Used only with a possessive suffix.2) Usually with a possessive suffix (active only).3) Usually with a possessive suffix. Not used with intransitive verbs. Distinct from nouns with the -ma suffix and third infinitive forms.4) Some uses of the verbal noun are called the 'fourth infinitive' by certain sources (more details).	1) Used only with a possessive suffix.2) Usually with a possessive suffix (active only).3) Usually with a possessive suffix. Not used with intransitive verbs. Distinct from nouns with the -ma suffix and third infinitive forms.4) Some uses of the verbal noun are called the 'fourth infinitive' by certain sources (more details).	1) Used only with a possessive suffix.2) Usually with a possessive suffix (active only).3) Usually with a possessive suffix. Not used with intransitive verbs. Distinct from nouns with the -ma suffix and third infinitive forms.4) Some uses of the verbal noun are called the 'fourth infinitive' by certain sources (more details).	—															
eat	3rd	abessive	syömättä	1) Used only with a possessive suffix.2) Usually with a possessive suffix (active only).3) Usually with a possessive suffix. Not used with intransitive verbs. Distinct from nouns with the -ma suffix and third infinitive forms.4) Some uses of the verbal noun are called the 'fourth infinitive' by certain sources (more details).	1) Used only with a possessive suffix.2) Usually with a possessive suffix (active only).3) Usually with a possessive suffix. Not used with intransitive verbs. Distinct from nouns with the -ma suffix and third infinitive forms.4) Some uses of the verbal noun are called the 'fourth infinitive' by certain sources (more details).	1) Used only with a possessive suffix.2) Usually with a possessive suffix (active only).3) Usually with a possessive suffix. Not used with intransitive verbs. Distinct from nouns with the -ma suffix and third infinitive forms.4) Some uses of the verbal noun are called the 'fourth infinitive' by certain sources (more details).	—															
eat	3rd	instructive	syömän	1) Used only with a possessive suffix.2) Usually with a possessive suffix (active only).3) Usually with a possessive suffix. Not used with intransitive verbs. Distinct from nouns with the -ma suffix and third infinitive forms.4) Some uses of the verbal noun are called the 'fourth infinitive' by certain sources (more details).	1) Used only with a possessive suffix.2) Usually with a possessive suffix (active only).3) Usually with a possessive suffix. Not used with intransitive verbs. Distinct from nouns with the -ma suffix and third infinitive forms.4) Some uses of the verbal noun are called the 'fourth infinitive' by certain sources (more details).	1) Used only with a possessive suffix.2) Usually with a possessive suffix (active only).3) Usually with a possessive suffix. Not used with intransitive verbs. Distinct from nouns with the -ma suffix and third infinitive forms.4) Some uses of the verbal noun are called the 'fourth infinitive' by certain sources (more details).	syötämän															
eat	4th4	verbal noun	syöminen	syöminen	1) Used only with a possessive suffix.2) Usually with a possessive suffix (active only).3) Usually with a possessive suffix. Not used with intransitive verbs. Distinct from nouns with the -ma suffix and third infinitive forms.4) Some uses of the verbal noun are called the 'fourth infinitive' by certain sources (more details).	1) Used only with a possessive suffix.2) Usually with a possessive suffix (active only).3) Usually with a possessive suffix. Not used with intransitive verbs. Distinct from nouns with the -ma suffix and third infinitive forms.4) Some uses of the verbal noun are called the 'fourth infinitive' by certain sources (more details).																
eat	5th1	5th1	Possessive formsPersonsing.plur.1stsyömäisillänisyömäisillämme2ndsyömäisilläsisyömäisillänne3rdsyömäisilläänsyömäisillänsä	Possessive formsPersonsing.plur.1stsyömäisillänisyömäisillämme2ndsyömäisilläsisyömäisillänne3rdsyömäisilläänsyömäisillänsä	1) Used only with a possessive suffix.2) Usually with a possessive suffix (active only).3) Usually with a possessive suffix. Not used with intransitive verbs. Distinct from nouns with the -ma suffix and third infinitive forms.4) Some uses of the verbal noun are called the 'fourth infinitive' by certain sources (more details).	1) Used only with a possessive suffix.2) Usually with a possessive suffix (active only).3) Usually with a possessive suffix. Not used with intransitive verbs. Distinct from nouns with the -ma suffix and third infinitive forms.4) Some uses of the verbal noun are called the 'fourth infinitive' by certain sources (more details).	possessive forms	possessive forms	possessive forms	person	sing.	plur.	1st	syömäisilläni	syömäisillämme	2nd	syömäisilläsi	syömäisillänne	3rd	syömäisilläänsyömäisillänsä	syömäisilläänsyömäisillänsä	
eat	possessive forms	possessive forms	possessive forms	1) Used only with a possessive suffix.2) Usually with a possessive suffix (active only).3) Usually with a possessive suffix. Not used with intransitive verbs. Distinct from nouns with the -ma suffix and third infinitive forms.4) Some uses of the verbal noun are called the 'fourth infinitive' by certain sources (more details).	1) Used only with a possessive suffix.2) Usually with a possessive suffix (active only).3) Usually with a possessive suffix. Not used with intransitive verbs. Distinct from nouns with the -ma suffix and third infinitive forms.4) Some uses of the verbal noun are called the 'fourth infinitive' by certain sources (more details).	1) Used only with a possessive suffix.2) Usually with a possessive suffix (active only).3) Usually with a possessive suffix. Not used with intransitive verbs. Distinct from nouns with the -ma suffix and third infinitive forms.4) Some uses of the verbal noun are called the 'fourth infinitive' by certain sources (more details).																
eat	person	sing.	plur.																			
eat	1st	syömäisilläni	syömäisillämme																			
eat	2nd	syömäisilläsi	syömäisillänne																			
eat	3rd	syömäisilläänsyömäisillänsä	syömäisilläänsyömäisillänsä																			
endure	inflection of kestää (kotus type 53/muistaa, no gradation)	inflection of kestää (kotus type 53/muistaa, no gradation)	inflection of kestää (kotus type 53/muistaa, no gradation)	inflection of kestää (kotus type 53/muistaa, no gradation)	inflection of kestää (kotus type 53/muistaa, no gradation)	inflection of kestää (kotus type 53/muistaa, no gradation)	inflection of kestää (kotus type 53/muistaa, no gradation)															
endure	indicative mood	indicative mood	indicative mood	indicative mood	indicative mood	indicative mood	indicative mood															
endure	present tense	present tense	present tense	present tense	perfect	perfect	perfect															
endure	person	person	positive	negative	person	positive	negative															
endure	1st sing.	1st sing.	kestän	en kestä	1st sing.	olen kestänyt	en ole kestänyt															
endure	2nd sing.	2nd sing.	kestät	et kestä	2nd sing.	olet kestänyt	et ole kestänyt															
endure	3rd sing.	3rd sing.	kestää	ei kestä	3rd sing.	on kestänyt	ei ole kestänyt															
endure	1st plur.	1st plur.	kestämme	emme kestä	1st plur.	olemme kestäneet	emme ole kestäneet															
endure	2nd plur.	2nd plur.	kestätte	ette kestä	2nd plur.	olette kestäneet	ette ole kestäneet															
endure	3rd plur.	3rd plur.	kestävät	eivät kestä	3rd plur.	ovat kestäneet	eivät ole kestäneet															
endure	passive	passive	kestetään	ei kestetä	passive	on kestetty	ei ole kestetty															
endure	past tense	past tense	past tense	past tense	pluperfect	pluperfect	pluperfect															
endure	person	person	positive	negative	person	positive	negative															
endure	1st sing.	1st sing.	kestin	en kestänyt	1st sing.	olin kestänyt	en ollut kestänyt															
endure	2nd sing.	2nd sing.	kestit	et kestänyt	2nd sing.	olit kestänyt	et ollut kestänyt															
endure	3rd sing.	3rd sing.	kesti	ei kestänyt	3rd sing.	oli kestänyt	ei ollut kestänyt															
endure	1st plur.	1st plur.	kestimme	emme kestäneet	1st plur.	olimme kestäneet	emme olleet kestäneet															
endure	2nd plur.	2nd plur.	kestitte	ette kestäneet	2nd plur.	olitte kestäneet	ette olleet kestäneet															
endure	3rd plur.	3rd plur.	kestivät	eivät kestäneet	3rd plur.	olivat kestäneet	eivät olleet kestäneet															
endure	passive	passive	kestettiin	ei kestetty	passive	oli kestetty	ei ollut kestetty															
endure	conditional mood	conditional mood	conditional mood	conditional mood	conditional mood	conditional mood	conditional mood															
endure	present	present	present	present	perfect	perfect	perfect															
endure	person	person	positive	negative	person	positive	negative															
endure	1st sing.	1st sing.	kestäisin	en kestäisi	1st sing.	olisin kestänyt	en olisi kestänyt															
endure	2nd sing.	2nd sing.	kestäisit	et kestäisi	2nd sing.	olisit kestänyt	et olisi kestänyt															
endure	3rd sing.	3rd sing.	kestäisi	ei kestäisi	3rd sing.	olisi kestänyt	ei olisi kestänyt															
endure	1st plur.	1st plur.	kestäisimme	emme kestäisi	1st plur.	olisimme kestäneet	emme olisi kestäneet															
endure	2nd plur.	2nd plur.	kestäisitte	ette kestäisi	2nd plur.	olisitte kestäneet	ette olisi kestäneet															
endure	3rd plur.	3rd plur.	kestäisivät	eivät kestäisi	3rd plur.	olisivat kestäneet	eivät olisi kestäneet															
endure	passive	passive	kestettäisiin	ei kestettäisi	passive	olisi kestetty	ei olisi kestetty															
endure	imperative mood	imperative mood	imperative mood	imperative mood	imperative mood	imperative mood	imperative mood															
endure	present	present	present	present	perfect	perfect	perfect															
endure	person	person	positive	negative	person	positive	negative															
endure	1st sing.	1st sing.	—	—	1st sing.	—	—															
endure	2nd sing.	2nd sing.	kestä	älä kestä	2nd sing.	ole kestänyt	älä ole kestänyt															
endure	3rd sing.	3rd sing.	kestäköön	älköön kestäkö	3rd sing.	olkoon kestänyt	älköön olko kestänyt															
endure	1st plur.	1st plur.	kestäkäämme	älkäämme kestäkö	1st plur.	olkaamme kestäneet	älkäämme olko kestäneet															
endure	2nd plur.	2nd plur.	kestäkää	älkää kestäkö	2nd plur.	olkaa kestäneet	älkää olko kestäneet															
endure	3rd plur.	3rd plur.	kestäkööt	älkööt kestäkö	3rd plur.	olkoot kestäneet	älkööt olko kestäneet															
endure	passive	passive	kestettäköön	älköön kestettäkö	passive	olkoon kestetty	älköön olko kestetty															
endure	potential mood	potential mood	potential mood	potential mood	potential mood	potential mood	potential mood															
endure	present	present	present	present	perfect	perfect	perfect															
endure	person	person	positive	negative	person	positive	negative															
endure	1st sing.	1st sing.	kestänen	en kestäne	1st sing.	lienen kestänyt	en liene kestänyt															
endure	2nd sing.	2nd sing.	kestänet	et kestäne	2nd sing.	lienet kestänyt	et liene kestänyt															
endure	3rd sing.	3rd sing.	kestänee	ei kestäne	3rd sing.	lienee kestänyt	ei liene kestänyt															
endure	1st plur.	1st plur.	kestänemme	emme kestäne	1st plur.	lienemme kestäneet	emme liene kestäneet															
endure	2nd plur.	2nd plur.	kestänette	ette kestäne	2nd plur.	lienette kestäneet	ette liene kestäneet															
endure	3rd plur.	3rd plur.	kestänevät	eivät kestäne	3rd plur.	lienevät kestäneet	eivät liene kestäneet															
endure	passive	passive	kestettäneen	ei kestettäne	passive	lienee kestetty	ei liene kestetty															
endure	nominal forms	nominal forms	nominal forms	nominal forms	nominal forms	nominal forms	nominal forms															
endure	infinitives	infinitives	infinitives	infinitives	participles	participles	participles															
endure			active	passive		active	passive															
endure	1st	1st	kestää	kestää	present	kestävä	kestettävä															
endure	long 1st1	long 1st1	Possessive formsPersonsing.plur.1stkestääksenikestääksemme2ndkestääksesikestääksenne3rdkestääkseenkestääksensä	Possessive formsPersonsing.plur.1stkestääksenikestääksemme2ndkestääksesikestääksenne3rdkestääkseenkestääksensä	possessive forms	possessive forms	possessive forms	person	sing.	plur.	1st	kestääkseni	kestääksemme	2nd	kestääksesi	kestääksenne	3rd	kestääkseenkestääksensä	kestääkseenkestääksensä	past	kestänyt	kestetty
endure	possessive forms	possessive forms	possessive forms																			
endure	person	sing.	plur.																			
endure	1st	kestääkseni	kestääksemme																			
endure	2nd	kestääksesi	kestääksenne																			
endure	3rd	kestääkseenkestääksensä	kestääkseenkestääksensä																			
endure	2nd	inessive2	kestäessä	kestettäessä	agent3	kestämä	kestämä															
endure	2nd	inessive2	Possessive formsPersonsing.plur.1stkestäessänikestäessämme2ndkestäessäsikestäessänne3rdkestäessäänkestäessänsä	Possessive formsPersonsing.plur.1stkestäessänikestäessämme2ndkestäessäsikestäessänne3rdkestäessäänkestäessänsä	possessive forms	possessive forms	possessive forms	person	sing.	plur.	1st	kestäessäni	kestäessämme	2nd	kestäessäsi	kestäessänne	3rd	kestäessäänkestäessänsä	kestäessäänkestäessänsä	negative	kestämätön	kestämätön
endure	2nd	possessive forms	possessive forms	possessive forms																		
endure	person	sing.	plur.																			
endure	1st	kestäessäni	kestäessämme																			
endure	2nd	kestäessäsi	kestäessänne																			
endure	3rd	kestäessäänkestäessänsä	kestäessäänkestäessänsä																			
endure	instructive	kestäen	—	1) Used only with a possessive suffix.2) Usually with a possessive suffix (active only).3) Usually with a possessive suffix. Not used with intransitive verbs. Distinct from nouns with the -ma suffix and third infinitive forms.4) Some uses of the verbal noun are called the 'fourth infinitive' by certain sources (more details).* The third-person singular indicative form kestää does not exhibit final gemination, unlike the first infinitive (the lemma form), even though they are spelled identically.	1) Used only with a possessive suffix.2) Usually with a possessive suffix (active only).3) Usually with a possessive suffix. Not used with intransitive verbs. Distinct from nouns with the -ma suffix and third infinitive forms.4) Some uses of the verbal noun are called the 'fourth infinitive' by certain sources (more details).* The third-person singular indicative form kestää does not exhibit final gemination, unlike the first infinitive (the lemma form), even though they are spelled identically.	1) Used only with a possessive suffix.2) Usually with a possessive suffix (active only).3) Usually with a possessive suffix. Not used with intransitive verbs. Distinct from nouns with the -ma suffix and third infinitive forms.4) Some uses of the verbal noun are called the 'fourth infinitive' by certain sources (more details).* The third-person singular indicative form kestää does not exhibit final gemination, unlike the first infinitive (the lemma form), even though they are spelled identically.																
endure	3rd	inessive	kestämässä	1) Used only with a possessive suffix.2) Usually with a possessive suffix (active only).3) Usually with a possessive suffix. Not used with intransitive verbs. Distinct from nouns with the -ma suffix and third infinitive forms.4) Some uses of the verbal noun are called the 'fourth infinitive' by certain sources (more details).* The third-person singular indicative form kestää does not exhibit final gemination, unlike the first infinitive (the lemma form), even though they are spelled identically.	1) Used only with a possessive suffix.2) Usually with a possessive suffix (active only).3) Usually with a possessive suffix. Not used with intransitive verbs. Distinct from nouns with the -ma suffix and third infinitive forms.4) Some uses of the verbal noun are called the 'fourth infinitive' by certain sources (more details).* The third-person singular indicative form kestää does not exhibit final gemination, unlike the first infinitive (the lemma form), even though they are spelled identically.	1) Used only with a possessive suffix.2) Usually with a possessive suffix (active only).3) Usually with a possessive suffix. Not used with intransitive verbs. Distinct from nouns with the -ma suffix and third infinitive forms.4) Some uses of the verbal noun are called the 'fourth infinitive' by certain sources (more details).* The third-person singular indicative form kestää does not exhibit final gemination, unlike the first infinitive (the lemma form), even though they are spelled identically.	—															
endure	3rd	elative	kestämästä	1) Used only with a possessive suffix.2) Usually with a possessive suffix (active only).3) Usually with a possessive suffix. Not used with intransitive verbs. Distinct from nouns with the -ma suffix and third infinitive forms.4) Some uses of the verbal noun are called the 'fourth infinitive' by certain sources (more details).* The third-person singular indicative form kestää does not exhibit final gemination, unlike the first infinitive (the lemma form), even though they are spelled identically.	1) Used only with a possessive suffix.2) Usually with a possessive suffix (active only).3) Usually with a possessive suffix. Not used with intransitive verbs. Distinct from nouns with the -ma suffix and third infinitive forms.4) Some uses of the verbal noun are called the 'fourth infinitive' by certain sources (more details).* The third-person singular indicative form kestää does not exhibit final gemination, unlike the first infinitive (the lemma form), even though they are spelled identically.	1) Used only with a possessive suffix.2) Usually with a possessive suffix (active only).3) Usually with a possessive suffix. Not used with intransitive verbs. Distinct from nouns with the -ma suffix and third infinitive forms.4) Some uses of the verbal noun are called the 'fourth infinitive' by certain sources (more details).* The third-person singular indicative form kestää does not exhibit final gemination, unlike the first infinitive (the lemma form), even though they are spelled identically.	—															
endure	3rd	illative	kestämään	1) Used only with a possessive suffix.2) Usually with a possessive suffix (active only).3) Usually with a possessive suffix. Not used with intransitive verbs. Distinct from nouns with the -ma suffix and third infinitive forms.4) Some uses of the verbal noun are called the 'fourth infinitive' by certain sources (more details).* The third-person singular indicative form kestää does not exhibit final gemination, unlike the first infinitive (the lemma form), even though they are spelled identically.	1) Used only with a possessive suffix.2) Usually with a possessive suffix (active only).3) Usually with a possessive suffix. Not used with intransitive verbs. Distinct from nouns with the -ma suffix and third infinitive forms.4) Some uses of the verbal noun are called the 'fourth infinitive' by certain sources (more details).* The third-person singular indicative form kestää does not exhibit final gemination, unlike the first infinitive (the lemma form), even though they are spelled identically.	1) Used only with a possessive suffix.2) Usually with a possessive suffix (active only).3) Usually with a possessive suffix. Not used with intransitive verbs. Distinct from nouns with the -ma suffix and third infinitive forms.4) Some uses of the verbal noun are called the 'fourth infinitive' by certain sources (more details).* The third-person singular indicative form kestää does not exhibit final gemination, unlike the first infinitive (the lemma form), even though they are spelled identically.	—															
endure	3rd	adessive	kestämällä	1) Used only with a possessive suffix.2) Usually with a possessive suffix (active only).3) Usually with a possessive suffix. Not used with intransitive verbs. Distinct from nouns with the -ma suffix and third infinitive forms.4) Some uses of the verbal noun are called the 'fourth infinitive' by certain sources (more details).* The third-person singular indicative form kestää does not exhibit final gemination, unlike the first infinitive (the lemma form), even though they are spelled identically.	1) Used only with a possessive suffix.2) Usually with a possessive suffix (active only).3) Usually with a possessive suffix. Not used with intransitive verbs. Distinct from nouns with the -ma suffix and third infinitive forms.4) Some uses of the verbal noun are called the 'fourth infinitive' by certain sources (more details).* The third-person singular indicative form kestää does not exhibit final gemination, unlike the first infinitive (the lemma form), even though they are spelled identically.	1) Used only with a possessive suffix.2) Usually with a possessive suffix (active only).3) Usually with a possessive suffix. Not used with intransitive verbs. Distinct from nouns with the -ma suffix and third infinitive forms.4) Some uses of the verbal noun are called the 'fourth infinitive' by certain sources (more details).* The third-person singular indicative form kestää does not exhibit final gemination, unlike the first infinitive (the lemma form), even though they are spelled identically.	—															
endure	3rd	abessive	kestämättä	1) Used only with a possessive suffix.2) Usually with a possessive suffix (active only).3) Usually with a possessive suffix. Not used with intransitive verbs. Distinct from nouns with the -ma suffix and third infinitive forms.4) Some uses of the verbal noun are called the 'fourth infinitive' by certain sources (more details).* The third-person singular indicative form kestää does not exhibit final gemination, unlike the first infinitive (the lemma form), even though they are spelled identically.	1) Used only with a possessive suffix.2) Usually with a possessive suffix (active only).3) Usually with a possessive suffix. Not used with intransitive verbs. Distinct from nouns with the -ma suffix and third infinitive forms.4) Some uses of the verbal noun are called the 'fourth infinitive' by certain sources (more details).* The third-person singular indicative form kestää does not exhibit final gemination, unlike the first infinitive (the lemma form), even though they are spelled identically.	1) Used only with a possessive suffix.2) Usually with a possessive suffix (active only).3) Usually with a possessive suffix. Not used with intransitive verbs. Distinct from nouns with the -ma suffix and third infinitive forms.4) Some uses of the verbal noun are called the 'fourth infinitive' by certain sources (more details).* The third-person singular indicative form kestää does not exhibit final gemination, unlike the first infinitive (the lemma form), even though they are spelled identically.	—															
endure	3rd	instructive	kestämän	1) Used only with a possessive suffix.2) Usually with a possessive suffix (active only).3) Usually with a possessive suffix. Not used with intransitive verbs. Distinct from nouns with the -ma suffix and third infinitive forms.4) Some uses of the verbal noun are called the 'fourth infinitive' by certain sources (more details).* The third-person singular indicative form kestää does not exhibit final gemination, unlike the first infinitive (the lemma form), even though they are spelled identically.	1) Used only with a possessive suffix.2) Usually with a possessive suffix (active only).3) Usually with a possessive suffix. Not used with intransitive verbs. Distinct from nouns with the -ma suffix and third infinitive forms.4) Some uses of the verbal noun are called the 'fourth infinitive' by certain sources (more details).* The third-person singular indicative form kestää does not exhibit final gemination, unlike the first infinitive (the lemma form), even though they are spelled identically.	1) Used only with a possessive suffix.2) Usually with a possessive suffix (active only).3) Usually with a possessive suffix. Not used with intransitive verbs. Distinct from nouns with the -ma suffix and third infinitive forms.4) Some uses of the verbal noun are called the 'fourth infinitive' by certain sources (more details).* The third-person singular indicative form kestää does not exhibit final gemination, unlike the first infinitive (the lemma form), even though they are spelled identically.	kestettämän															
endure	4th4	verbal noun	kestäminen	kestäminen	1) Used only with a possessive suffix.2) Usually with a possessive suffix (active only).3) Usually with a possessive suffix. Not used with intransitive verbs. Distinct from nouns with the -ma suffix and third infinitive forms.4) Some uses of the verbal noun are called the 'fourth infinitive' by certain sources (more details).* The third-person singular indicative form kestää does not exhibit final gemination, unlike the first infinitive (the lemma form), even though they are spelled identically.	1) Used only with a possessive suffix.2) Usually with a possessive suffix (active only).3) Usually with a possessive suffix. Not used with intransitive verbs. Distinct from nouns with the -ma suffix and third infinitive forms.4) Some uses of the verbal noun are called the 'fourth infinitive' by certain sources (more details).* The third-person singular indicative form kestää does not exhibit final gemination, unlike the first infinitive (the lemma form), even though they are spelled identically.																
endure	5th1	5th1	Possessive formsPersonsing.plur.1stkestämäisillänikestämäisillämme2ndkestämäisilläsikestämäisillänne3rdkestämäisilläänkestämäisillänsä	Possessive formsPersonsing.plur.1stkestämäisillänikestämäisillämme2ndkestämäisilläsikestämäisillänne3rdkestämäisilläänkestämäisillänsä	1) Used only with a possessive suffix.2) Usually with a possessive suffix (active only).3) Usually with a possessive suffix. Not used with intransitive verbs. Distinct from nouns with the -ma suffix and third infinitive forms.4) Some uses of the verbal noun are called the 'fourth infinitive' by certain sources (more details).* The third-person singular indicative form kestää does not exhibit final gemination, unlike the first infinitive (the lemma form), even though they are spelled identically.	1) Used only with a possessive suffix.2) Usually with a possessive suffix (active only).3) Usually with a possessive suffix. Not used with intransitive verbs. Distinct from nouns with the -ma suffix and third infinitive forms.4) Some uses of the verbal noun are called the 'fourth infinitive' by certain sources (more details).* The third-person singular indicative form kestää does not exhibit final gemination, unlike the first infinitive (the lemma form), even though they are spelled identically.	possessive forms	possessive forms	possessive forms	person	sing.	plur.	1st	kestämäisilläni	kestämäisillämme	2nd	kestämäisilläsi	kestämäisillänne	3rd	kestämäisilläänkestämäisillänsä	kestämäisilläänkestämäisillänsä	
endure	possessive forms	possessive forms	possessive forms	1) Used only with a possessive suffix.2) Usually with a possessive suffix (active only).3) Usually with a possessive suffix. Not used with intransitive verbs. Distinct from nouns with the -ma suffix and third infinitive forms.4) Some uses of the verbal noun are called the 'fourth infinitive' by certain sources (more details).* The third-person singular indicative form kestää does not exhibit final gemination, unlike the first infinitive (the lemma form), even though they are spelled identically.	1) Used only with a possessive suffix.2) Usually with a possessive suffix (active only).3) Usually with a possessive suffix. Not used with intransitive verbs. Distinct from nouns with the -ma suffix and third infinitive forms.4) Some uses of the verbal noun are called the 'fourth infinitive' by certain sources (more details).* The third-person singular indicative form kestää does not exhibit final gemination, unlike the first infinitive (the lemma form), even though they are spelled identically.	1) Used only with a possessive suffix.2) Usually with a possessive suffix (active only).3) Usually with a possessive suffix. Not used with intransitive verbs. Distinct from nouns with the -ma suffix and third infinitive forms.4) Some uses of the verbal noun are called the 'fourth infinitive' by certain sources (more details).* The third-person singular indicative form kestää does not exhibit final gemination, unlike the first infinitive (the lemma form), even though they are spelled identically.																
endure	person	sing.	plur.																			
endure	1st	kestämäisilläni	kestämäisillämme																			
endure	2nd	kestämäisilläsi	kestämäisillänne																			
endure	3rd	kestämäisilläänkestämäisillänsä	kestämäisilläänkestämäisillänsä																			
fall	inflection of kaatua (kotus type 52*f/sanoa, t-d gradation)	inflection of kaatua (kotus type 52*f/sanoa, t-d gradation)	inflection of kaatua (kotus type 52*f/sanoa, t-d gradation)	inflection of kaatua (kotus type 52*f/sanoa, t-d gradation)	inflection of kaatua (kotus type 52*f/sanoa, t-d gradation)	inflection of kaatua (kotus type 52*f/sanoa, t-d gradation)	inflection of kaatua (kotus type 52*f/sanoa, t-d gradation)															
fall	indicative mood	indicative mood	indicative mood	indicative mood	indicative mood	indicative mood	indicative mood															
fall	present tense	present tense	present tense	present tense	perfect	perfect	perfect															
fall	person	person	positive	negative	person	positive	negative															
fall	1st sing.	1st sing.	kaadun	en kaadu	1st sing.	olen kaatunut	en ole kaatunut															
fall	2nd sing.	2nd sing.	kaadut	et kaadu	2nd sing.	olet kaatunut	et ole kaatunut															
fall	3rd sing.	3rd sing.	kaatuu	ei kaadu	3rd sing.	on kaatunut	ei ole kaatunut															
fall	1st plur.	1st plur.	kaadumme	emme kaadu	1st plur.	olemme kaatuneet	emme ole kaatuneet															
fall	2nd plur.	2nd plur.	kaadutte	ette kaadu	2nd plur.	olette kaatuneet	ette ole kaatuneet															
fall	3rd plur.	3rd plur.	kaatuvat	eivät kaadu	3rd plur.	ovat kaatuneet	eivät ole kaatuneet															
fall	passive	passive	kaadutaan	ei kaaduta	passive	on kaaduttu	ei ole kaaduttu															
fall	past tense	past tense	past tense	past tense	pluperfect	pluperfect	pluperfect															
fall	person	person	positive	negative	person	positive	negative															
fall	1st sing.	1st sing.	kaaduin	en kaatunut	1st sing.	olin kaatunut	en ollut kaatunut															
fall	2nd sing.	2nd sing.	kaaduit	et kaatunut	2nd sing.	olit kaatunut	et ollut kaatunut															
fall	3rd sing.	3rd sing.	kaatui	ei kaatunut	3rd sing.	oli kaatunut	ei ollut kaatunut															
fall	1st plur.	1st plur.	kaaduimme	emme kaatuneet	1st plur.	olimme kaatuneet	emme olleet kaatuneet															
fall	2nd plur.	2nd plur.	kaaduitte	ette kaatuneet	2nd plur.	olitte kaatuneet	ette olleet kaatuneet															
fall	3rd plur.	3rd plur.	kaatuivat	eivät kaatuneet	3rd plur.	olivat kaatuneet	eivät olleet kaatuneet															
fall	passive	passive	kaaduttiin	ei kaaduttu	passive	oli kaaduttu	ei ollut kaaduttu															
fall	conditional mood	conditional mood	conditional mood	conditional mood	conditional mood	conditional mood	conditional mood															
fall	present	present	present	present	perfect	perfect	perfect															
fall	person	person	positive	negative	person	positive	negative															
fall	1st sing.	1st sing.	kaatuisin	en kaatuisi	1st sing.	olisin kaatunut	en olisi kaatunut															
fall	2nd sing.	2nd sing.	kaatuisit	et kaatuisi	2nd sing.	olisit kaatunut	et olisi kaatunut															
fall	3rd sing.	3rd sing.	kaatuisi	ei kaatuisi	3rd sing.	olisi kaatunut	ei olisi kaatunut															
fall	1st plur.	1st plur.	kaatuisimme	emme kaatuisi	1st plur.	olisimme kaatuneet	emme olisi kaatuneet															
fall	2nd plur.	2nd plur.	kaatuisitte	ette kaatuisi	2nd plur.	olisitte kaatuneet	ette olisi kaatuneet															
fall	3rd plur.	3rd plur.	kaatuisivat	eivät kaatuisi	3rd plur.	olisivat kaatuneet	eivät olisi kaatuneet															
fall	passive	passive	kaaduttaisiin	ei kaaduttaisi	passive	olisi kaaduttu	ei olisi kaaduttu															
fall	imperative mood	imperative mood	imperative mood	imperative mood	imperative mood	imperative mood	imperative mood															
fall	present	present	present	present	perfect	perfect	perfect															
fall	person	person	positive	negative	person	positive	negative															
fall	1st sing.	1st sing.	—	—	1st sing.	—	—															
fall	2nd sing.	2nd sing.	kaadu	älä kaadu	2nd sing.	ole kaatunut	älä ole kaatunut															
fall	3rd sing.	3rd sing.	kaatukoon	älköön kaatuko	3rd sing.	olkoon kaatunut	älköön olko kaatunut															
fall	1st plur.	1st plur.	kaatukaamme	älkäämme kaatuko	1st plur.	olkaamme kaatuneet	älkäämme olko kaatuneet															
fall	2nd plur.	2nd plur.	kaatukaa	älkää kaatuko	2nd plur.	olkaa kaatuneet	älkää olko kaatuneet															
fall	3rd plur.	3rd plur.	kaatukoot	älkööt kaatuko	3rd plur.	olkoot kaatuneet	älkööt olko kaatuneet															
fall	passive	passive	kaaduttakoon	älköön kaaduttako	passive	olkoon kaaduttu	älköön olko kaaduttu															
fall	potential mood	potential mood	potential mood	potential mood	potential mood	potential mood	potential mood															
fall	present	present	present	present	perfect	perfect	perfect															
fall	person	person	positive	negative	person	positive	negative															
fall	1st sing.	1st sing.	kaatunen	en kaatune	1st sing.	lienen kaatunut	en liene kaatunut															
fall	2nd sing.	2nd sing.	kaatunet	et kaatune	2nd sing.	lienet kaatunut	et liene kaatunut															
fall	3rd sing.	3rd sing.	kaatunee	ei kaatune	3rd sing.	lienee kaatunut	ei liene kaatunut															
fall	1st plur.	1st plur.	kaatunemme	emme kaatune	1st plur.	lienemme kaatuneet	emme liene kaatuneet															
fall	2nd plur.	2nd plur.	kaatunette	ette kaatune	2nd plur.	lienette kaatuneet	ette liene kaatuneet															
fall	3rd plur.	3rd plur.	kaatunevat	eivät kaatune	3rd plur.	lienevät kaatuneet	eivät liene kaatuneet															
fall	passive	passive	kaaduttaneen	ei kaaduttane	passive	lienee kaaduttu	ei liene kaaduttu															
fall	nominal forms	nominal forms	nominal forms	nominal forms	nominal forms	nominal forms	nominal forms															
fall	infinitives	infinitives	infinitives	infinitives	participles	participles	participles															
fall			active	passive		active	passive															
fall	1st	1st	kaatua	kaatua	present	kaatuva	kaaduttava															
fall	long 1st1	long 1st1	Possessive formsPersonsing.plur.1stkaatuaksenikaatuaksemme2ndkaatuaksesikaatuaksenne3rdkaatuakseenkaatuaksensa	Possessive formsPersonsing.plur.1stkaatuaksenikaatuaksemme2ndkaatuaksesikaatuaksenne3rdkaatuakseenkaatuaksensa	possessive forms	possessive forms	possessive forms	person	sing.	plur.	1st	kaatuakseni	kaatuaksemme	2nd	kaatuaksesi	kaatuaksenne	3rd	kaatuakseenkaatuaksensa	kaatuakseenkaatuaksensa	past	kaatunut	kaaduttu
fall	possessive forms	possessive forms	possessive forms																			
fall	person	sing.	plur.																			
fall	1st	kaatuakseni	kaatuaksemme																			
fall	2nd	kaatuaksesi	kaatuaksenne																			
fall	3rd	kaatuakseenkaatuaksensa	kaatuakseenkaatuaksensa																			
fall	2nd	inessive2	kaatuessa	kaaduttaessa	agent3	kaatuma	kaatuma															
fall	2nd	inessive2	Possessive formsPersonsing.plur.1stkaatuessanikaatuessamme2ndkaatuessasikaatuessanne3rdkaatuessaankaatuessansa	Possessive formsPersonsing.plur.1stkaatuessanikaatuessamme2ndkaatuessasikaatuessanne3rdkaatuessaankaatuessansa	possessive forms	possessive forms	possessive forms	person	sing.	plur.	1st	kaatuessani	kaatuessamme	2nd	kaatuessasi	kaatuessanne	3rd	kaatuessaankaatuessansa	kaatuessaankaatuessansa	negative	kaatumaton	kaatumaton
fall	2nd	possessive forms	possessive forms	possessive forms																		
fall	person	sing.	plur.																			
fall	1st	kaatuessani	kaatuessamme																			
fall	2nd	kaatuessasi	kaatuessanne																			
fall	3rd	kaatuessaankaatuessansa	kaatuessaankaatuessansa																			
fall	instructive	kaatuen	—	1) Used only with a possessive suffix.2) Usually with a possessive suffix (active only).3) Usually with a possessive suffix. Not used with intransitive verbs. Distinct from nouns with the -ma suffix and third infinitive forms.4) Some uses of the verbal noun are called the 'fourth infinitive' by certain sources (more details).	1) Used only with a possessive suffix.2) Usually with a possessive suffix (active only).3) Usually with a possessive suffix. Not used with intransitive verbs. Distinct from nouns with the -ma suffix and third infinitive forms.4) Some uses of the verbal noun are called the 'fourth infinitive' by certain sources (more details).	1) Used only with a possessive suffix.2) Usually with a possessive suffix (active only).3) Usually with a possessive suffix. Not used with intransitive verbs. Distinct from nouns with the -ma suffix and third infinitive forms.4) Some uses of the verbal noun are called the 'fourth infinitive' by certain sources (more details).																
fall	3rd	inessive	kaatumassa	1) Used only with a possessive suffix.2) Usually with a possessive suffix (active only).3) Usually with a possessive suffix. Not used with intransitive verbs. Distinct from nouns with the -ma suffix and third infinitive forms.4) Some uses of the verbal noun are called the 'fourth infinitive' by certain sources (more details).	1) Used only with a possessive suffix.2) Usually with a possessive suffix (active only).3) Usually with a possessive suffix. Not used with intransitive verbs. Distinct from nouns with the -ma suffix and third infinitive forms.4) Some uses of the verbal noun are called the 'fourth infinitive' by certain sources (more details).	1) Used only with a possessive suffix.2) Usually with a possessive suffix (active only).3) Usually with a possessive suffix. Not used with intransitive verbs. Distinct from nouns with the -ma suffix and third infinitive forms.4) Some uses of the verbal noun are called the 'fourth infinitive' by certain sources (more details).	—															
fall	3rd	elative	kaatumasta	1) Used only with a possessive suffix.2) Usually with a possessive suffix (active only).3) Usually with a possessive suffix. Not used with intransitive verbs. Distinct from nouns with the -ma suffix and third infinitive forms.4) Some uses of the verbal noun are called the 'fourth infinitive' by certain sources (more details).	1) Used only with a possessive suffix.2) Usually with a possessive suffix (active only).3) Usually with a possessive suffix. Not used with intransitive verbs. Distinct from nouns with the -ma suffix and third infinitive forms.4) Some uses of the verbal noun are called the 'fourth infinitive' by certain sources (more details).	1) Used only with a possessive suffix.2) Usually with a possessive suffix (active only).3) Usually with a possessive suffix. Not used with intransitive verbs. Distinct from nouns with the -ma suffix and third infinitive forms.4) Some uses of the verbal noun are called the 'fourth infinitive' by certain sources (more details).	—															
fall	3rd	illative	kaatumaan	1) Used only with a possessive suffix.2) Usually with a possessive suffix (active only).3) Usually with a possessive suffix. Not used with intransitive verbs. Distinct from nouns with the -ma suffix and third infinitive forms.4) Some uses of the verbal noun are called the 'fourth infinitive' by certain sources (more details).	1) Used only with a possessive suffix.2) Usually with a possessive suffix (active only).3) Usually with a possessive suffix. Not used with intransitive verbs. Distinct from nouns with the -ma suffix and third infinitive forms.4) Some uses of the verbal noun are called the 'fourth infinitive' by certain sources (more details).	1) Used only with a possessive suffix.2) Usually with a possessive suffix (active only).3) Usually with a possessive suffix. Not used with intransitive verbs. Distinct from nouns with the -ma suffix and third infinitive forms.4) Some uses of the verbal noun are called the 'fourth infinitive' by certain sources (more details).	—															
fall	3rd	adessive	kaatumalla	1) Used only with a possessive suffix.2) Usually with a possessive suffix (active only).3) Usually with a possessive suffix. Not used with intransitive verbs. Distinct from nouns with the -ma suffix and third infinitive forms.4) Some uses of the verbal noun are called the 'fourth infinitive' by certain sources (more details).	1) Used only with a possessive suffix.2) Usually with a possessive suffix (active only).3) Usually with a possessive suffix. Not used with intransitive verbs. Distinct from nouns with the -ma suffix and third infinitive forms.4) Some uses of the verbal noun are called the 'fourth infinitive' by certain sources (more details).	1) Used only with a possessive suffix.2) Usually with a possessive suffix (active only).3) Usually with a possessive suffix. Not used with intransitive verbs. Distinct from nouns with the -ma suffix and third infinitive forms.4) Some uses of the verbal noun are called the 'fourth infinitive' by certain sources (more details).	—															
fall	3rd	abessive	kaatumatta	1) Used only with a possessive suffix.2) Usually with a possessive suffix (active only).3) Usually with a possessive suffix. Not used with intransitive verbs. Distinct from nouns with the -ma suffix and third infinitive forms.4) Some uses of the verbal noun are called the 'fourth infinitive' by certain sources (more details).	1) Used only with a possessive suffix.2) Usually with a possessive suffix (active only).3) Usually with a possessive suffix. Not used with intransitive verbs. Distinct from nouns with the -ma suffix and third infinitive forms.4) Some uses of the verbal noun are called the 'fourth infinitive' by certain sources (more details).	1) Used only with a possessive suffix.2) Usually with a possessive suffix (active only).3) Usually with a possessive suffix. Not used with intransitive verbs. Distinct from nouns with the -ma suffix and third infinitive forms.4) Some uses of the verbal noun are called the 'fourth infinitive' by certain sources (more details).	—															
fall	3rd	instructive	kaatuman	1) Used only with a possessive suffix.2) Usually with a possessive suffix (active only).3) Usually with a possessive suffix. Not used with intransitive verbs. Distinct from nouns with the -ma suffix and third infinitive forms.4) Some uses of the verbal noun are called the 'fourth infinitive' by certain sources (more details).	1) Used only with a possessive suffix.2) Usually with a possessive suffix (active only).3) Usually with a possessive suffix. Not used with intransitive verbs. Distinct from nouns with the -ma suffix and third infinitive forms.4) Some uses of the verbal noun are called the 'fourth infinitive' by certain sources (more details).	1) Used only with a possessive suffix.2) Usually with a possessive suffix (active only).3) Usually with a possessive suffix. Not used with intransitive verbs. Distinct from nouns with the -ma suffix and third infinitive forms.4) Some uses of the verbal noun are called the 'fourth infinitive' by certain sources (more details).	kaaduttaman															
fall	4th4	verbal noun	kaatuminen	kaatuminen	1) Used only with a possessive suffix.2) Usually with a possessive suffix (active only).3) Usually with a possessive suffix. Not used with intransitive verbs. Distinct from nouns with the -ma suffix and third infinitive forms.4) Some uses of the verbal noun are called the 'fourth infinitive' by certain sources (more details).	1) Used only with a possessive suffix.2) Usually with a possessive suffix (active only).3) Usually with a possessive suffix. Not used with intransitive verbs. Distinct from nouns with the -ma suffix and third infinitive forms.4) Some uses of the verbal noun are called the 'fourth infinitive' by certain sources (more details).																
fall	5th1	5th1	Possessive formsPersonsing.plur.1stkaatumaisillanikaatumaisillamme2ndkaatumaisillasikaatumaisillanne3rdkaatumaisillaankaatumaisillansa	Possessive formsPersonsing.plur.1stkaatumaisillanikaatumaisillamme2ndkaatumaisillasikaatumaisillanne3rdkaatumaisillaankaatumaisillansa	1) Used only with a possessive suffix.2) Usually with a possessive suffix (active only).3) Usually with a possessive suffix. Not used with intransitive verbs. Distinct from nouns with the -ma suffix and third infinitive forms.4) Some uses of the verbal noun are called the 'fourth infinitive' by certain sources (more details).	1) Used only with a possessive suffix.2) Usually with a possessive suffix (active only).3) Usually with a possessive suffix. Not used with intransitive verbs. Distinct from nouns with the -ma suffix and third infinitive forms.4) Some uses of the verbal noun are called the 'fourth infinitive' by certain sources (more details).	possessive forms	possessive forms	possessive forms	person	sing.	plur.	1st	kaatumaisillani	kaatumaisillamme	2nd	kaatumaisillasi	kaatumaisillanne	3rd	kaatumaisillaankaatumaisillansa	kaatumaisillaankaatumaisillansa	
fall	possessive forms	possessive forms	possessive forms	1) Used only with a possessive suffix.2) Usually with a possessive suffix (active only).3) Usually with a possessive suffix. Not used with intransitive verbs. Distinct from nouns with the -ma suffix and third infinitive forms.4) Some uses of the verbal noun are called the 'fourth infinitive' by certain sources (more details).	1) Used only with a possessive suffix.2) Usually with a possessive suffix (active only).3) Usually with a possessive suffix. Not used with intransitive verbs. Distinct from nouns with the -ma suffix and third infinitive forms.4) Some uses of the verbal noun are called the 'fourth infinitive' by certain sources (more details).	1) Used only with a possessive suffix.2) Usually with a possessive suffix (active only).3) Usually with a possessive suffix. Not used with intransitive verbs. Distinct from nouns with the -ma suffix and third infinitive forms.4) Some uses of the verbal noun are called the 'fourth infinitive' by certain sources (more details).																
fall	person	sing.	plur.																			
fall	1st	kaatumaisillani	kaatumaisillamme																			
fall	2nd	kaatumaisillasi	kaatumaisillanne																			
fall	3rd	kaatumaisillaankaatumaisillansa	kaatumaisillaankaatumaisillansa																			
fly	inflection of lentää (kotus type 54*j/huutaa, nt-nn gradation)	inflection of lentää (kotus type 54*j/huutaa, nt-nn gradation)	inflection of lentää (kotus type 54*j/huutaa, nt-nn gradation)	inflection of lentää (kotus type 54*j/huutaa, nt-nn gradation)	inflection of lentää (kotus type 54*j/huutaa, nt-nn gradation)	inflection of lentää (kotus type 54*j/huutaa, nt-nn gradation)	inflection of lentää (kotus type 54*j/huutaa, nt-nn gradation)															
fly	indicative mood	indicative mood	indicative mood	indicative mood	indicative mood	indicative mood	indicative mood															
fly	present tense	present tense	present tense	present tense	perfect	perfect	perfect															
fly	person	person	positive	negative	person	positive	negative															
fly	1st sing.	1st sing.	lennän	en lennä	1st sing.	olen lentänyt	en ole lentänyt															
fly	2nd sing.	2nd sing.	lennät	et lennä	2nd sing.	olet lentänyt	et ole lentänyt															
fly	3rd sing.	3rd sing.	lentää	ei lennä	3rd sing.	on lentänyt	ei ole lentänyt															
fly	1st plur.	1st plur.	lennämme	emme lennä	1st plur.	olemme lentäneet	emme ole lentäneet															
fly	2nd plur.	2nd plur.	lennätte	ette lennä	2nd plur.	olette lentäneet	ette ole lentäneet															
fly	3rd plur.	3rd plur.	lentävät	eivät lennä	3rd plur.	ovat lentäneet	eivät ole lentäneet															
fly	passive	passive	lennetään	ei lennetä	passive	on lennetty	ei ole lennetty															
fly	past tense	past tense	past tense	past tense	pluperfect	pluperfect	pluperfect															
fly	person	person	positive	negative	person	positive	negative															
fly	1st sing.	1st sing.	lensin	en lentänyt	1st sing.	olin lentänyt	en ollut lentänyt															
fly	2nd sing.	2nd sing.	lensit	et lentänyt	2nd sing.	olit lentänyt	et ollut lentänyt															
fly	3rd sing.	3rd sing.	lensi	ei lentänyt	3rd sing.	oli lentänyt	ei ollut lentänyt															
fly	1st plur.	1st plur.	lensimme	emme lentäneet	1st plur.	olimme lentäneet	emme olleet lentäneet															
fly	2nd plur.	2nd plur.	lensitte	ette lentäneet	2nd plur.	olitte lentäneet	ette olleet lentäneet															
fly	3rd plur.	3rd plur.	lensivät	eivät lentäneet	3rd plur.	olivat lentäneet	eivät olleet lentäneet															
fly	passive	passive	lennettiin	ei lennetty	passive	oli lennetty	ei ollut lennetty															
fly	conditional mood	conditional mood	conditional mood	conditional mood	conditional mood	conditional mood	conditional mood															
fly	present	present	present	present	perfect	perfect	perfect															
fly	person	person	positive	negative	person	positive	negative															
fly	1st sing.	1st sing.	lentäisin	en lentäisi	1st sing.	olisin lentänyt	en olisi lentänyt															
fly	2nd sing.	2nd sing.	lentäisit	et lentäisi	2nd sing.	olisit lentänyt	et olisi lentänyt															
fly	3rd sing.	3rd sing.	lentäisi	ei lentäisi	3rd sing.	olisi lentänyt	ei olisi lentänyt															
fly	1st plur.	1st plur.	lentäisimme	emme lentäisi	1st plur.	olisimme lentäneet	emme olisi lentäneet															
fly	2nd plur.	2nd plur.	lentäisitte	ette lentäisi	2nd plur.	olisitte lentäneet	ette olisi lentäneet															
fly	3rd plur.	3rd plur.	lentäisivät	eivät lentäisi	3rd plur.	olisivat lentäneet	eivät olisi lentäneet															
fly	passive	passive	lennettäisiin	ei lennettäisi	passive	olisi lennetty	ei olisi lennetty															
fly	imperative mood	imperative mood	imperative mood	imperative mood	imperative mood	imperative mood	imperative mood															
fly	present	present	present	present	perfect	perfect	perfect															
fly	person	person	positive	negative	person	positive	negative															
fly	1st sing.	1st sing.	—	—	1st sing.	—	—															
fly	2nd sing.	2nd sing.	lennä	älä lennä	2nd sing.	ole lentänyt	älä ole lentänyt															
fly	3rd sing.	3rd sing.	lentäköön	älköön lentäkö	3rd sing.	olkoon lentänyt	älköön olko lentänyt															
fly	1st plur.	1st plur.	lentäkäämme	älkäämme lentäkö	1st plur.	olkaamme lentäneet	älkäämme olko lentäneet															
fly	2nd plur.	2nd plur.	lentäkää	älkää lentäkö	2nd plur.	olkaa lentäneet	älkää olko lentäneet															
fly	3rd plur.	3rd plur.	lentäkööt	älkööt lentäkö	3rd plur.	olkoot lentäneet	älkööt olko lentäneet															
fly	passive	passive	lennettäköön	älköön lennettäkö	passive	olkoon lennetty	älköön olko lennetty															
fly	potential mood	potential mood	potential mood	potential mood	potential mood	potential mood	potential mood															
fly	present	present	present	present	perfect	perfect	perfect															
fly	person	person	positive	negative	person	positive	negative															
fly	1st sing.	1st sing.	lentänen	en lentäne	1st sing.	lienen lentänyt	en liene lentänyt															
fly	2nd sing.	2nd sing.	lentänet	et lentäne	2nd sing.	lienet lentänyt	et liene lentänyt															
fly	3rd sing.	3rd sing.	lentänee	ei lentäne	3rd sing.	lienee lentänyt	ei liene lentänyt															
fly	1st plur.	1st plur.	lentänemme	emme lentäne	1st plur.	lienemme lentäneet	emme liene lentäneet															
fly	2nd plur.	2nd plur.	lentänette	ette lentäne	2nd plur.	lienette lentäneet	ette liene lentäneet															
fly	3rd plur.	3rd plur.	lentänevät	eivät lentäne	3rd plur.	lienevät lentäneet	eivät liene lentäneet															
fly	passive	passive	lennettäneen	ei lennettäne	passive	lienee lennetty	ei liene lennetty															
fly	nominal forms	nominal forms	nominal forms	nominal forms	nominal forms	nominal forms	nominal forms															
fly	infinitives	infinitives	infinitives	infinitives	participles	participles	participles															
fly			active	passive		active	passive															
fly	1st	1st	lentää	lentää	present	lentävä	lennettävä															
fly	long 1st1	long 1st1	Possessive formsPersonsing.plur.1stlentääksenilentääksemme2ndlentääksesilentääksenne3rdlentääkseenlentääksensä	Possessive formsPersonsing.plur.1stlentääksenilentääksemme2ndlentääksesilentääksenne3rdlentääkseenlentääksensä	possessive forms	possessive forms	possessive forms	person	sing.	plur.	1st	lentääkseni	lentääksemme	2nd	lentääksesi	lentääksenne	3rd	lentääkseenlentääksensä	lentääkseenlentääksensä	past	lentänyt	lennetty
fly	possessive forms	possessive forms	possessive forms																			
fly	person	sing.	plur.																			
fly	1st	lentääkseni	lentääksemme																			
fly	2nd	lentääksesi	lentääksenne																			
fly	3rd	lentääkseenlentääksensä	lentääkseenlentääksensä																			
fly	2nd	inessive2	lentäessä	lennettäessä	agent3	lentämä	lentämä															
fly	2nd	inessive2	Possessive formsPersonsing.plur.1stlentäessänilentäessämme2ndlentäessäsilentäessänne3rdlentäessäänlentäessänsä	Possessive formsPersonsing.plur.1stlentäessänilentäessämme2ndlentäessäsilentäessänne3rdlentäessäänlentäessänsä	possessive forms	possessive forms	possessive forms	person	sing.	plur.	1st	lentäessäni	lentäessämme	2nd	lentäessäsi	lentäessänne	3rd	lentäessäänlentäessänsä	lentäessäänlentäessänsä	negative	lentämätön	lentämätön
fly	2nd	possessive forms	possessive forms	possessive forms																		
fly	person	sing.	plur.																			
fly	1st	lentäessäni	lentäessämme																			
fly	2nd	lentäessäsi	lentäessänne																			
fly	3rd	lentäessäänlentäessänsä	lentäessäänlentäessänsä																			
fly	instructive	lentäen	—	1) Used only with a possessive suffix.2) Usually with a possessive suffix (active only).3) Usually with a possessive suffix. Not used with intransitive verbs. Distinct from nouns with the -ma suffix and third infinitive forms.4) Some uses of the verbal noun are called the 'fourth infinitive' by certain sources (more details).* The third-person singular indicative form lentää does not exhibit final gemination, unlike the first infinitive (the lemma form), even though they are spelled identically.	1) Used only with a possessive suffix.2) Usually with a possessive suffix (active only).3) Usually with a possessive suffix. Not used with intransitive verbs. Distinct from nouns with the -ma suffix and third infinitive forms.4) Some uses of the verbal noun are called the 'fourth infinitive' by certain sources (more details).* The third-person singular indicative form lentää does not exhibit final gemination, unlike the first infinitive (the lemma form), even though they are spelled identically.	1) Used only with a possessive suffix.2) Usually with a possessive suffix (active only).3) Usually with a possessive suffix. Not used with intransitive verbs. Distinct from nouns with the -ma suffix and third infinitive forms.4) Some uses of the verbal noun are called the 'fourth infinitive' by certain sources (more details).* The third-person singular indicative form lentää does not exhibit final gemination, unlike the first infinitive (the lemma form), even though they are spelled identically.																
fly	3rd	inessive	lentämässä	1) Used only with a possessive suffix.2) Usually with a possessive suffix (active only).3) Usually with a possessive suffix. Not used with intransitive verbs. Distinct from nouns with the -ma suffix and third infinitive forms.4) Some uses of the verbal noun are called the 'fourth infinitive' by certain sources (more details).* The third-person singular indicative form lentää does not exhibit final gemination, unlike the first infinitive (the lemma form), even though they are spelled identically.	1) Used only with a possessive suffix.2) Usually with a possessive suffix (active only).3) Usually with a possessive suffix. Not used with intransitive verbs. Distinct from nouns with the -ma suffix and third infinitive forms.4) Some uses of the verbal noun are called the 'fourth infinitive' by certain sources (more details).* The third-person singular indicative form lentää does not exhibit final gemination, unlike the first infinitive (the lemma form), even though they are spelled identically.	1) Used only with a possessive suffix.2) Usually with a possessive suffix (active only).3) Usually with a possessive suffix. Not used with intransitive verbs. Distinct from nouns with the -ma suffix and third infinitive forms.4) Some uses of the verbal noun are called the 'fourth infinitive' by certain sources (more details).* The third-person singular indicative form lentää does not exhibit final gemination, unlike the first infinitive (the lemma form), even though they are spelled identically.	—															
fly	3rd	elative	lentämästä	1) Used only with a possessive suffix.2) Usually with a possessive suffix (active only).3) Usually with a possessive suffix. Not used with intransitive verbs. Distinct from nouns with the -ma suffix and third infinitive forms.4) Some uses of the verbal noun are called the 'fourth infinitive' by certain sources (more details).* The third-person singular indicative form lentää does not exhibit final gemination, unlike the first infinitive (the lemma form), even though they are spelled identically.	1) Used only with a possessive suffix.2) Usually with a possessive suffix (active only).3) Usually with a possessive suffix. Not used with intransitive verbs. Distinct from nouns with the -ma suffix and third infinitive forms.4) Some uses of the verbal noun are called the 'fourth infinitive' by certain sources (more details).* The third-person singular indicative form lentää does not exhibit final gemination, unlike the first infinitive (the lemma form), even though they are spelled identically.	1) Used only with a possessive suffix.2) Usually with a possessive suffix (active only).3) Usually with a possessive suffix. Not used with intransitive verbs. Distinct from nouns with the -ma suffix and third infinitive forms.4) Some uses of the verbal noun are called the 'fourth infinitive' by certain sources (more details).* The third-person singular indicative form lentää does not exhibit final gemination, unlike the first infinitive (the lemma form), even though they are spelled identically.	—															
fly	3rd	illative	lentämään	1) Used only with a possessive suffix.2) Usually with a possessive suffix (active only).3) Usually with a possessive suffix. Not used with intransitive verbs. Distinct from nouns with the -ma suffix and third infinitive forms.4) Some uses of the verbal noun are called the 'fourth infinitive' by certain sources (more details).* The third-person singular indicative form lentää does not exhibit final gemination, unlike the first infinitive (the lemma form), even though they are spelled identically.	1) Used only with a possessive suffix.2) Usually with a possessive suffix (active only).3) Usually with a possessive suffix. Not used with intransitive verbs. Distinct from nouns with the -ma suffix and third infinitive forms.4) Some uses of the verbal noun are called the 'fourth infinitive' by certain sources (more details).* The third-person singular indicative form lentää does not exhibit final gemination, unlike the first infinitive (the lemma form), even though they are spelled identically.	1) Used only with a possessive suffix.2) Usually with a possessive suffix (active only).3) Usually with a possessive suffix. Not used with intransitive verbs. Distinct from nouns with the -ma suffix and third infinitive forms.4) Some uses of the verbal noun are called the 'fourth infinitive' by certain sources (more details).* The third-person singular indicative form lentää does not exhibit final gemination, unlike the first infinitive (the lemma form), even though they are spelled identically.	—															
fly	3rd	adessive	lentämällä	1) Used only with a possessive suffix.2) Usually with a possessive suffix (active only).3) Usually with a possessive suffix. Not used with intransitive verbs. Distinct from nouns with the -ma suffix and third infinitive forms.4) Some uses of the verbal noun are called the 'fourth infinitive' by certain sources (more details).* The third-person singular indicative form lentää does not exhibit final gemination, unlike the first infinitive (the lemma form), even though they are spelled identically.	1) Used only with a possessive suffix.2) Usually with a possessive suffix (active only).3) Usually with a possessive suffix. Not used with intransitive verbs. Distinct from nouns with the -ma suffix and third infinitive forms.4) Some uses of the verbal noun are called the 'fourth infinitive' by certain sources (more details).* The third-person singular indicative form lentää does not exhibit final gemination, unlike the first infinitive (the lemma form), even though they are spelled identically.	1) Used only with a possessive suffix.2) Usually with a possessive suffix (active only).3) Usually with a possessive suffix. Not used with intransitive verbs. Distinct from nouns with the -ma suffix and third infinitive forms.4) Some uses of the verbal noun are called the 'fourth infinitive' by certain sources (more details).* The third-person singular indicative form lentää does not exhibit final gemination, unlike the first infinitive (the lemma form), even though they are spelled identically.	—															
fly	3rd	abessive	lentämättä	1) Used only with a possessive suffix.2) Usually with a possessive suffix (active only).3) Usually with a possessive suffix. Not used with intransitive verbs. Distinct from nouns with the -ma suffix and third infinitive forms.4) Some uses of the verbal noun are called the 'fourth infinitive' by certain sources (more details).* The third-person singular indicative form lentää does not exhibit final gemination, unlike the first infinitive (the lemma form), even though they are spelled identically.	1) Used only with a possessive suffix.2) Usually with a possessive suffix (active only).3) Usually with a possessive suffix. Not used with intransitive verbs. Distinct from nouns with the -ma suffix and third infinitive forms.4) Some uses of the verbal noun are called the 'fourth infinitive' by certain sources (more details).* The third-person singular indicative form lentää does not exhibit final gemination, unlike the first infinitive (the lemma form), even though they are spelled identically.	1) Used only with a possessive suffix.2) Usually with a possessive suffix (active only).3) Usually with a possessive suffix. Not used with intransitive verbs. Distinct from nouns with the -ma suffix and third infinitive forms.4) Some uses of the verbal noun are called the 'fourth infinitive' by certain sources (more details).* The third-person singular indicative form lentää does not exhibit final gemination, unlike the first infinitive (the lemma form), even though they are spelled identically.	—															
fly	3rd	instructive	lentämän	1) Used only with a possessive suffix.2) Usually with a possessive suffix (active only).3) Usually with a possessive suffix. Not used with intransitive verbs. Distinct from nouns with the -ma suffix and third infinitive forms.4) Some uses of the verbal noun are called the 'fourth infinitive' by certain sources (more details).* The third-person singular indicative form lentää does not exhibit final gemination, unlike the first infinitive (the lemma form), even though they are spelled identically.	1) Used only with a possessive suffix.2) Usually with a possessive suffix (active only).3) Usually with a possessive suffix. Not used with intransitive verbs. Distinct from nouns with the -ma suffix and third infinitive forms.4) Some uses of the verbal noun are called the 'fourth infinitive' by certain sources (more details).* The third-person singular indicative form lentää does not exhibit final gemination, unlike the first infinitive (the lemma form), even though they are spelled identically.	1) Used only with a possessive suffix.2) Usually with a possessive suffix (active only).3) Usually with a possessive suffix. Not used with intransitive verbs. Distinct from nouns with the -ma suffix and third infinitive forms.4) Some uses of the verbal noun are called the 'fourth infinitive' by certain sources (more details).* The third-person singular indicative form lentää does not exhibit final gemination, unlike the first infinitive (the lemma form), even though they are spelled identically.	lennettämän															
fly	4th4	verbal noun	lentäminen	lentäminen	1) Used only with a possessive suffix.2) Usually with a possessive suffix (active only).3) Usually with a possessive suffix. Not used with intransitive verbs. Distinct from nouns with the -ma suffix and third infinitive forms.4) Some uses of the verbal noun are called the 'fourth infinitive' by certain sources (more details).* The third-person singular indicative form lentää does not exhibit final gemination, unlike the first infinitive (the lemma form), even though they are spelled identically.	1) Used only with a possessive suffix.2) Usually with a possessive suffix (active only).3) Usually with a possessive suffix. Not used with intransitive verbs. Distinct from nouns with the -ma suffix and third infinitive forms.4) Some uses of the verbal noun are called the 'fourth infinitive' by certain sources (more details).* The third-person singular indicative form lentää does not exhibit final gemination, unlike the first infinitive (the lemma form), even though they are spelled identically.																
fly	5th1	5th1	Possessive formsPersonsing.plur.1stlentämäisillänilentämäisillämme2ndlentämäisilläsilentämäisillänne3rdlentämäisilläänlentämäisillänsä	Possessive formsPersonsing.plur.1stlentämäisillänilentämäisillämme2ndlentämäisilläsilentämäisillänne3rdlentämäisilläänlentämäisillänsä	1) Used only with a possessive suffix.2) Usually with a possessive suffix (active only).3) Usually with a possessive suffix. Not used with intransitive verbs. Distinct from nouns with the -ma suffix and third infinitive forms.4) Some uses of the verbal noun are called the 'fourth infinitive' by certain sources (more details).* The third-person singular indicative form lentää does not exhibit final gemination, unlike the first infinitive (the lemma form), even though they are spelled identically.	1) Used only with a possessive suffix.2) Usually with a possessive suffix (active only).3) Usually with a possessive suffix. Not used with intransitive verbs. Distinct from nouns with the -ma suffix and third infinitive forms.4) Some uses of the verbal noun are called the 'fourth infinitive' by certain sources (more details).* The third-person singular indicative form lentää does not exhibit final gemination, unlike the first infinitive (the lemma form), even though they are spelled identically.	possessive forms	possessive forms	possessive forms	person	sing.	plur.	1st	lentämäisilläni	lentämäisillämme	2nd	lentämäisilläsi	lentämäisillänne	3rd	lentämäisilläänlentämäisillänsä	lentämäisilläänlentämäisillänsä	
fly	possessive forms	possessive forms	possessive forms	1) Used only with a possessive suffix.2) Usually with a possessive suffix (active only).3) Usually with a possessive suffix. Not used with intransitive verbs. Distinct from nouns with the -ma suffix and third infinitive forms.4) Some uses of the verbal noun are called the 'fourth infinitive' by certain sources (more details).* The third-person singular indicative form lentää does not exhibit final gemination, unlike the first infinitive (the lemma form), even though they are spelled identically.	1) Used only with a possessive suffix.2) Usually with a possessive suffix (active only).3) Usually with a possessive suffix. Not used with intransitive verbs. Distinct from nouns with the -ma suffix and third infinitive forms.4) Some uses of the verbal noun are called the 'fourth infinitive' by certain sources (more details).* The third-person singular indicative form lentää does not exhibit final gemination, unlike the first infinitive (the lemma form), even though they are spelled identically.	1) Used only with a possessive suffix.2) Usually with a possessive suffix (active only).3) Usually with a possessive suffix. Not used with intransitive verbs. Distinct from nouns with the -ma suffix and third infinitive forms.4) Some uses of the verbal noun are called the 'fourth infinitive' by certain sources (more details).* The third-person singular indicative form lentää does not exhibit final gemination, unlike the first infinitive (the lemma form), even though they are spelled identically.																
fly	person	sing.	plur.																			
fly	1st	lentämäisilläni	lentämäisillämme																			
fly	2nd	lentämäisilläsi	lentämäisillänne																			
fly	3rd	lentämäisilläänlentämäisillänsä	lentämäisilläänlentämäisillänsä																			
hear	inflection of kuulla (kotus type 67/tulla, no gradation)	inflection of kuulla (kotus type 67/tulla, no gradation)	inflection of kuulla (kotus type 67/tulla, no gradation)	inflection of kuulla (kotus type 67/tulla, no gradation)	inflection of kuulla (kotus type 67/tulla, no gradation)	inflection of kuulla (kotus type 67/tulla, no gradation)	inflection of kuulla (kotus type 67/tulla, no gradation)															
hear	indicative mood	indicative mood	indicative mood	indicative mood	indicative mood	indicative mood	indicative mood															
hear	present tense	present tense	present tense	present tense	perfect	perfect	perfect															
hear	person	person	positive	negative	person	positive	negative															
hear	1st sing.	1st sing.	kuulen	en kuule	1st sing.	olen kuullut	en ole kuullut															
hear	2nd sing.	2nd sing.	kuulet	et kuule	2nd sing.	olet kuullut	et ole kuullut															
hear	3rd sing.	3rd sing.	kuulee	ei kuule	3rd sing.	on kuullut	ei ole kuullut															
hear	1st plur.	1st plur.	kuulemme	emme kuule	1st plur.	olemme kuulleet	emme ole kuulleet															
hear	2nd plur.	2nd plur.	kuulette	ette kuule	2nd plur.	olette kuulleet	ette ole kuulleet															
hear	3rd plur.	3rd plur.	kuulevat	eivät kuule	3rd plur.	ovat kuulleet	eivät ole kuulleet															
hear	passive	passive	kuullaan	ei kuulla	passive	on kuultu	ei ole kuultu															
hear	past tense	past tense	past tense	past tense	pluperfect	pluperfect	pluperfect															
hear	person	person	positive	negative	person	positive	negative															
hear	1st sing.	1st sing.	kuulin	en kuullut	1st sing.	olin kuullut	en ollut kuullut															
hear	2nd sing.	2nd sing.	kuulit	et kuullut	2nd sing.	olit kuullut	et ollut kuullut															
hear	3rd sing.	3rd sing.	kuuli	ei kuullut	3rd sing.	oli kuullut	ei ollut kuullut															
hear	1st plur.	1st plur.	kuulimme	emme kuulleet	1st plur.	olimme kuulleet	emme olleet kuulleet															
hear	2nd plur.	2nd plur.	kuulitte	ette kuulleet	2nd plur.	olitte kuulleet	ette olleet kuulleet															
hear	3rd plur.	3rd plur.	kuulivat	eivät kuulleet	3rd plur.	olivat kuulleet	eivät olleet kuulleet															
hear	passive	passive	kuultiin	ei kuultu	passive	oli kuultu	ei ollut kuultu															
hear	conditional mood	conditional mood	conditional mood	conditional mood	conditional mood	conditional mood	conditional mood															
hear	present	present	present	present	perfect	perfect	perfect															
hear	person	person	positive	negative	person	positive	negative															
hear	1st sing.	1st sing.	kuulisin	en kuulisi	1st sing.	olisin kuullut	en olisi kuullut															
hear	2nd sing.	2nd sing.	kuulisit	et kuulisi	2nd sing.	olisit kuullut	et olisi kuullut															
hear	3rd sing.	3rd sing.	kuulisi	ei kuulisi	3rd sing.	olisi kuullut	ei olisi kuullut															
hear	1st plur.	1st plur.	kuulisimme	emme kuulisi	1st plur.	olisimme kuulleet	emme olisi kuulleet															
hear	2nd plur.	2nd plur.	kuulisitte	ette kuulisi	2nd plur.	olisitte kuulleet	ette olisi kuulleet															
hear	3rd plur.	3rd plur.	kuulisivat	eivät kuulisi	3rd plur.	olisivat kuulleet	eivät olisi kuulleet															
hear	passive	passive	kuultaisiin	ei kuultaisi	passive	olisi kuultu	ei olisi kuultu															
hear	imperative mood	imperative mood	imperative mood	imperative mood	imperative mood	imperative mood	imperative mood															
hear	present	present	present	present	perfect	perfect	perfect															
hear	person	person	positive	negative	person	positive	negative															
hear	1st sing.	1st sing.	—	—	1st sing.	—	—															
hear	2nd sing.	2nd sing.	kuule	älä kuule	2nd sing.	ole kuullut	älä ole kuullut															
hear	3rd sing.	3rd sing.	kuulkoon	älköön kuulko	3rd sing.	olkoon kuullut	älköön olko kuullut															
hear	1st plur.	1st plur.	kuulkaamme	älkäämme kuulko	1st plur.	olkaamme kuulleet	älkäämme olko kuulleet															
hear	2nd plur.	2nd plur.	kuulkaa	älkää kuulko	2nd plur.	olkaa kuulleet	älkää olko kuulleet															
hear	3rd plur.	3rd plur.	kuulkoot	älkööt kuulko	3rd plur.	olkoot kuulleet	älkööt olko kuulleet															
hear	passive	passive	kuultakoon	älköön kuultako	passive	olkoon kuultu	älköön olko kuultu															
hear	potential mood	potential mood	potential mood	potential mood	potential mood	potential mood	potential mood															
hear	present	present	present	present	perfect	perfect	perfect															
hear	person	person	positive	negative	person	positive	negative															
hear	1st sing.	1st sing.	kuullen	en kuulle	1st sing.	lienen kuullut	en liene kuullut															
hear	2nd sing.	2nd sing.	kuullet	et kuulle	2nd sing.	lienet kuullut	et liene kuullut															
hear	3rd sing.	3rd sing.	kuullee	ei kuulle	3rd sing.	lienee kuullut	ei liene kuullut															
hear	1st plur.	1st plur.	kuullemme	emme kuulle	1st plur.	lienemme kuulleet	emme liene kuulleet															
hear	2nd plur.	2nd plur.	kuullette	ette kuulle	2nd plur.	lienette kuulleet	ette liene kuulleet															
hear	3rd plur.	3rd plur.	kuullevat	eivät kuulle	3rd plur.	lienevät kuulleet	eivät liene kuulleet															
hear	passive	passive	kuultaneen	ei kuultane	passive	lienee kuultu	ei liene kuultu															
hear	nominal forms	nominal forms	nominal forms	nominal forms	nominal forms	nominal forms	nominal forms															
hear	infinitives	infinitives	infinitives	infinitives	participles	participles	participles															
hear			active	passive		active	passive															
hear	1st	1st	kuulla	kuulla	present	kuuleva	kuultava															
hear	long 1st1	long 1st1	Possessive formsPersonsing.plur.1stkuullaksenikuullaksemme2ndkuullaksesikuullaksenne3rdkuullakseenkuullaksensa	Possessive formsPersonsing.plur.1stkuullaksenikuullaksemme2ndkuullaksesikuullaksenne3rdkuullakseenkuullaksensa	possessive forms	possessive forms	possessive forms	person	sing.	plur.	1st	kuullakseni	kuullaksemme	2nd	kuullaksesi	kuullaksenne	3rd	kuullakseenkuullaksensa	kuullakseenkuullaksensa	past	kuullut	kuultu
hear	possessive forms	possessive forms	possessive forms																			
hear	person	sing.	plur.																			
hear	1st	kuullakseni	kuullaksemme																			
hear	2nd	kuullaksesi	kuullaksenne																			
hear	3rd	kuullakseenkuullaksensa	kuullakseenkuullaksensa																			
hear	2nd	inessive2	kuullessa	kuultaessa	agent3	kuulema	kuulema															
hear	2nd	inessive2	Possessive formsPersonsing.plur.1stkuullessanikuullessamme2ndkuullessasikuullessanne3rdkuullessaankuullessansa	Possessive formsPersonsing.plur.1stkuullessanikuullessamme2ndkuullessasikuullessanne3rdkuullessaankuullessansa	possessive forms	possessive forms	possessive forms	person	sing.	plur.	1st	kuullessani	kuullessamme	2nd	kuullessasi	kuullessanne	3rd	kuullessaankuullessansa	kuullessaankuullessansa	negative	kuulematon	kuulematon
hear	2nd	possessive forms	possessive forms	possessive forms																		
hear	person	sing.	plur.																			
hear	1st	kuullessani	kuullessamme																			
hear	2nd	kuullessasi	kuullessanne																			
hear	3rd	kuullessaankuullessansa	kuullessaankuullessansa																			
hear	instructive	kuullen	—	1) Used only with a possessive suffix.2) Usually with a possessive suffix (active only).3) Usually with a possessive suffix. Not used with intransitive verbs. Distinct from nouns with the -ma suffix and third infinitive forms.4) Some uses of the verbal noun are called the 'fourth infinitive' by certain sources (more details).	1) Used only with a possessive suffix.2) Usually with a possessive suffix (active only).3) Usually with a possessive suffix. Not used with intransitive verbs. Distinct from nouns with the -ma suffix and third infinitive forms.4) Some uses of the verbal noun are called the 'fourth infinitive' by certain sources (more details).	1) Used only with a possessive suffix.2) Usually with a possessive suffix (active only).3) Usually with a possessive suffix. Not used with intransitive verbs. Distinct from nouns with the -ma suffix and third infinitive forms.4) Some uses of the verbal noun are called the 'fourth infinitive' by certain sources (more details).																
hear	3rd	inessive	kuulemassa	1) Used only with a possessive suffix.2) Usually with a possessive suffix (active only).3) Usually with a possessive suffix. Not used with intransitive verbs. Distinct from nouns with the -ma suffix and third infinitive forms.4) Some uses of the verbal noun are called the 'fourth infinitive' by certain sources (more details).	1) Used only with a possessive suffix.2) Usually with a possessive suffix (active only).3) Usually with a possessive suffix. Not used with intransitive verbs. Distinct from nouns with the -ma suffix and third infinitive forms.4) Some uses of the verbal noun are called the 'fourth infinitive' by certain sources (more details).	1) Used only with a possessive suffix.2) Usually with a possessive suffix (active only).3) Usually with a possessive suffix. Not used with intransitive verbs. Distinct from nouns with the -ma suffix and third infinitive forms.4) Some uses of the verbal noun are called the 'fourth infinitive' by certain sources (more details).	—															
hear	3rd	elative	kuulemasta	1) Used only with a possessive suffix.2) Usually with a possessive suffix (active only).3) Usually with a possessive suffix. Not used with intransitive verbs. Distinct from nouns with the -ma suffix and third infinitive forms.4) Some uses of the verbal noun are called the 'fourth infinitive' by certain sources (more details).	1) Used only with a possessive suffix.2) Usually with a possessive suffix (active only).3) Usually with a possessive suffix. Not used with intransitive verbs. Distinct from nouns with the -ma suffix and third infinitive forms.4) Some uses of the verbal noun are called the 'fourth infinitive' by certain sources (more details).	1) Used only with a possessive suffix.2) Usually with a possessive suffix (active only).3) Usually with a possessive suffix. Not used with intransitive verbs. Distinct from nouns with the -ma suffix and third infinitive forms.4) Some uses of the verbal noun are called the 'fourth infinitive' by certain sources (more details).	—															
hear	3rd	illative	kuulemaan	1) Used only with a possessive suffix.2) Usually with a possessive suffix (active only).3) Usually with a possessive suffix. Not used with intransitive verbs. Distinct from nouns with the -ma suffix and third infinitive forms.4) Some uses of the verbal noun are called the 'fourth infinitive' by certain sources (more details).	1) Used only with a possessive suffix.2) Usually with a possessive suffix (active only).3) Usually with a possessive suffix. Not used with intransitive verbs. Distinct from nouns with the -ma suffix and third infinitive forms.4) Some uses of the verbal noun are called the 'fourth infinitive' by certain sources (more details).	1) Used only with a possessive suffix.2) Usually with a possessive suffix (active only).3) Usually with a possessive suffix. Not used with intransitive verbs. Distinct from nouns with the -ma suffix and third infinitive forms.4) Some uses of the verbal noun are called the 'fourth infinitive' by certain sources (more details).	—															
hear	3rd	adessive	kuulemalla	1) Used only with a possessive suffix.2) Usually with a possessive suffix (active only).3) Usually with a possessive suffix. Not used with intransitive verbs. Distinct from nouns with the -ma suffix and third infinitive forms.4) Some uses of the verbal noun are called the 'fourth infinitive' by certain sources (more details).	1) Used only with a possessive suffix.2) Usually with a possessive suffix (active only).3) Usually with a possessive suffix. Not used with intransitive verbs. Distinct from nouns with the -ma suffix and third infinitive forms.4) Some uses of the verbal noun are called the 'fourth infinitive' by certain sources (more details).	1) Used only with a possessive suffix.2) Usually with a possessive suffix (active only).3) Usually with a possessive suffix. Not used with intransitive verbs. Distinct from nouns with the -ma suffix and third infinitive forms.4) Some uses of the verbal noun are called the 'fourth infinitive' by certain sources (more details).	—															
hear	3rd	abessive	kuulematta	1) Used only with a possessive suffix.2) Usually with a possessive suffix (active only).3) Usually with a possessive suffix. Not used with intransitive verbs. Distinct from nouns with the -ma suffix and third infinitive forms.4) Some uses of the verbal noun are called the 'fourth infinitive' by certain sources (more details).	1) Used only with a possessive suffix.2) Usually with a possessive suffix (active only).3) Usually with a possessive suffix. Not used with intransitive verbs. Distinct from nouns with the -ma suffix and third infinitive forms.4) Some uses of the verbal noun are called the 'fourth infinitive' by certain sources (more details).	1) Used only with a possessive suffix.2) Usually with a possessive suffix (active only).3) Usually with a possessive suffix. Not used with intransitive verbs. Distinct from nouns with the -ma suffix and third infinitive forms.4) Some uses of the verbal noun are called the 'fourth infinitive' by certain sources (more details).	—															
hear	3rd	instructive	kuuleman	1) Used only with a possessive suffix.2) Usually with a possessive suffix (active only).3) Usually with a possessive suffix. Not used with intransitive verbs. Distinct from nouns with the -ma suffix and third infinitive forms.4) Some uses of the verbal noun are called the 'fourth infinitive' by certain sources (more details).	1) Used only with a possessive suffix.2) Usually with a possessive suffix (active only).3) Usually with a possessive suffix. Not used with intransitive verbs. Distinct from nouns with the -ma suffix and third infinitive forms.4) Some uses of the verbal noun are called the 'fourth infinitive' by certain sources (more details).	1) Used only with a possessive suffix.2) Usually with a possessive suffix (active only).3) Usually with a possessive suffix. Not used with intransitive verbs. Distinct from nouns with the -ma suffix and third infinitive forms.4) Some uses of the verbal noun are called the 'fourth infinitive' by certain sources (more details).	kuultaman															
hear	4th4	verbal noun	kuuleminen	kuuleminen	1) Used only with a possessive suffix.2) Usually with a possessive suffix (active only).3) Usually with a possessive suffix. Not used with intransitive verbs. Distinct from nouns with the -ma suffix and third infinitive forms.4) Some uses of the verbal noun are called the 'fourth infinitive' by certain sources (more details).	1) Used only with a possessive suffix.2) Usually with a possessive suffix (active only).3) Usually with a possessive suffix. Not used with intransitive verbs. Distinct from nouns with the -ma suffix and third infinitive forms.4) Some uses of the verbal noun are called the 'fourth infinitive' by certain sources (more details).																
hear	5th1	5th1	Possessive formsPersonsing.plur.1stkuulemaisillanikuulemaisillamme2ndkuulemaisillasikuulemaisillanne3rdkuulemaisillaankuulemaisillansa	Possessive formsPersonsing.plur.1stkuulemaisillanikuulemaisillamme2ndkuulemaisillasikuulemaisillanne3rdkuulemaisillaankuulemaisillansa	1) Used only with a possessive suffix.2) Usually with a possessive suffix (active only).3) Usually with a possessive suffix. Not used with intransitive verbs. Distinct from nouns with the -ma suffix and third infinitive forms.4) Some uses of the verbal noun are called the 'fourth infinitive' by certain sources (more details).	1) Used only with a possessive suffix.2) Usually with a possessive suffix (active only).3) Usually with a possessive suffix. Not used with intransitive verbs. Distinct from nouns with the -ma suffix and third infinitive forms.4) Some uses of the verbal noun are called the 'fourth infinitive' by certain sources (more details).	possessive forms	possessive forms	possessive forms	person	sing.	plur.	1st	kuulemaisillani	kuulemaisillamme	2nd	kuulemaisillasi	kuulemaisillanne	3rd	kuulemaisillaankuulemaisillansa	kuulemaisillaankuulemaisillansa	
hear	possessive forms	possessive forms	possessive forms	1) Used only with a possessive suffix.2) Usually with a possessive suffix (active only).3) Usually with a possessive suffix. Not used with intransitive verbs. Distinct from nouns with the -ma suffix and third infinitive forms.4) Some uses of the verbal noun are called the 'fourth infinitive' by certain sources (more details).	1) Used only with a possessive suffix.2) Usually with a possessive suffix (active only).3) Usually with a possessive suffix. Not used with intransitive verbs. Distinct from nouns with the -ma suffix and third infinitive forms.4) Some uses of the verbal noun are called the 'fourth infinitive' by certain sources (more details).	1) Used only with a possessive suffix.2) Usually with a possessive suffix (active only).3) Usually with a possessive suffix. Not used with intransitive verbs. Distinct from nouns with the -ma suffix and third infinitive forms.4) Some uses of the verbal noun are called the 'fourth infinitive' by certain sources (more details).																
hear	person	sing.	plur.																			
hear	1st	kuulemaisillani	kuulemaisillamme																			
hear	2nd	kuulemaisillasi	kuulemaisillanne																			
hear	3rd	kuulemaisillaankuulemaisillansa	kuulemaisillaankuulemaisillansa																			
occupy	inflection of asuttaa (kotus type 53*c/muistaa, tt-t gradation)	inflection of asuttaa (kotus type 53*c/muistaa, tt-t gradation)	inflection of asuttaa (kotus type 53*c/muistaa, tt-t gradation)	inflection of asuttaa (kotus type 53*c/muistaa, tt-t gradation)	inflection of asuttaa (kotus type 53*c/muistaa, tt-t gradation)	inflection of asuttaa (kotus type 53*c/muistaa, tt-t gradation)	inflection of asuttaa (kotus type 53*c/muistaa, tt-t gradation)															
occupy	indicative mood	indicative mood	indicative mood	indicative mood	indicative mood	indicative mood	indicative mood															
occupy	present tense	present tense	present tense	present tense	perfect	perfect	perfect															
occupy	person	person	positive	negative	person	positive	negative															
occupy	1st sing.	1st sing.	asutan	en asuta	1st sing.	olen asuttanut	en ole asuttanut															
occupy	2nd sing.	2nd sing.	asutat	et asuta	2nd sing.	olet asuttanut	et ole asuttanut															
occupy	3rd sing.	3rd sing.	asuttaa	ei asuta	3rd sing.	on asuttanut	ei ole asuttanut															
occupy	1st plur.	1st plur.	asutamme	emme asuta	1st plur.	olemme asuttaneet	emme ole asuttaneet															
occupy	2nd plur.	2nd plur.	asutatte	ette asuta	2nd plur.	olette asuttaneet	ette ole asuttaneet															
occupy	3rd plur.	3rd plur.	asuttavat	eivät asuta	3rd plur.	ovat asuttaneet	eivät ole asuttaneet															
occupy	passive	passive	asutetaan	ei asuteta	passive	on asutettu	ei ole asutettu															
occupy	past tense	past tense	past tense	past tense	pluperfect	pluperfect	pluperfect															
occupy	person	person	positive	negative	person	positive	negative															
occupy	1st sing.	1st sing.	asutin	en asuttanut	1st sing.	olin asuttanut	en ollut asuttanut															
occupy	2nd sing.	2nd sing.	asutit	et asuttanut	2nd sing.	olit asuttanut	et ollut asuttanut															
occupy	3rd sing.	3rd sing.	asutti	ei asuttanut	3rd sing.	oli asuttanut	ei ollut asuttanut															
occupy	1st plur.	1st plur.	asutimme	emme asuttaneet	1st plur.	olimme asuttaneet	emme olleet asuttaneet															
occupy	2nd plur.	2nd plur.	asutitte	ette asuttaneet	2nd plur.	olitte asuttaneet	ette olleet asuttaneet															
occupy	3rd plur.	3rd plur.	asuttivat	eivät asuttaneet	3rd plur.	olivat asuttaneet	eivät olleet asuttaneet															
occupy	passive	passive	asutettiin	ei asutettu	passive	oli asutettu	ei ollut asutettu															
occupy	conditional mood	conditional mood	conditional mood	conditional mood	conditional mood	conditional mood	conditional mood															
occupy	present	present	present	present	perfect	perfect	perfect															
occupy	person	person	positive	negative	person	positive	negative															
occupy	1st sing.	1st sing.	asuttaisin	en asuttaisi	1st sing.	olisin asuttanut	en olisi asuttanut															
occupy	2nd sing.	2nd sing.	asuttaisit	et asuttaisi	2nd sing.	olisit asuttanut	et olisi asuttanut															
occupy	3rd sing.	3rd sing.	asuttaisi	ei asuttaisi	3rd sing.	olisi asuttanut	ei olisi asuttanut															
occupy	1st plur.	1st plur.	asuttaisimme	emme asuttaisi	1st plur.	olisimme asuttaneet	emme olisi asuttaneet															
occupy	2nd plur.	2nd plur.	asuttaisitte	ette asuttaisi	2nd plur.	olisitte asuttaneet	ette olisi asuttaneet															
occupy	3rd plur.	3rd plur.	asuttaisivat	eivät asuttaisi	3rd plur.	olisivat asuttaneet	eivät olisi asuttaneet															
occupy	passive	passive	asutettaisiin	ei asutettaisi	passive	olisi asutettu	ei olisi asutettu															
occupy	imperative mood	imperative mood	imperative mood	imperative mood	imperative mood	imperative mood	imperative mood															
occupy	present	present	present	present	perfect	perfect	perfect															
occupy	person	person	positive	negative	person	positive	negative															
occupy	1st sing.	1st sing.	—	—	1st sing.	—	—															
occupy	2nd sing.	2nd sing.	asuta	älä asuta	2nd sing.	ole asuttanut	älä ole asuttanut															
occupy	3rd sing.	3rd sing.	asuttakoon	älköön asuttako	3rd sing.	olkoon asuttanut	älköön olko asuttanut															
occupy	1st plur.	1st plur.	asuttakaamme	älkäämme asuttako	1st plur.	olkaamme asuttaneet	älkäämme olko asuttaneet															
occupy	2nd plur.	2nd plur.	asuttakaa	älkää asuttako	2nd plur.	olkaa asuttaneet	älkää olko asuttaneet															
occupy	3rd plur.	3rd plur.	asuttakoot	älkööt asuttako	3rd plur.	olkoot asuttaneet	älkööt olko asuttaneet															
occupy	passive	passive	asutettakoon	älköön asutettako	passive	olkoon asutettu	älköön olko asutettu															
occupy	potential mood	potential mood	potential mood	potential mood	potential mood	potential mood	potential mood															
occupy	present	present	present	present	perfect	perfect	perfect															
occupy	person	person	positive	negative	person	positive	negative															
occupy	1st sing.	1st sing.	asuttanen	en asuttane	1st sing.	lienen asuttanut	en liene asuttanut															
occupy	2nd sing.	2nd sing.	asuttanet	et asuttane	2nd sing.	lienet asuttanut	et liene asuttanut															
occupy	3rd sing.	3rd sing.	asuttanee	ei asuttane	3rd sing.	lienee asuttanut	ei liene asuttanut															
occupy	1st plur.	1st plur.	asuttanemme	emme asuttane	1st plur.	lienemme asuttaneet	emme liene asuttaneet															
occupy	2nd plur.	2nd plur.	asuttanette	ette asuttane	2nd plur.	lienette asuttaneet	ette liene asuttaneet															
occupy	3rd plur.	3rd plur.	asuttanevat	eivät asuttane	3rd plur.	lienevät asuttaneet	eivät liene asuttaneet															
occupy	passive	passive	asutettaneen	ei asutettane	passive	lienee asutettu	ei liene asutettu															
occupy	nominal forms	nominal forms	nominal forms	nominal forms	nominal forms	nominal forms	nominal forms															
occupy	infinitives	infinitives	infinitives	infinitives	participles	participles	participles															
occupy			active	passive		active	passive															
occupy	1st	1st	asuttaa	asuttaa	present	asuttava	asutettava															
occupy	long 1st1	long 1st1	Possessive formsPersonsing.plur.1stasuttaakseniasuttaaksemme2ndasuttaaksesiasuttaaksenne3rdasuttaakseenasuttaaksensa	Possessive formsPersonsing.plur.1stasuttaakseniasuttaaksemme2ndasuttaaksesiasuttaaksenne3rdasuttaakseenasuttaaksensa	possessive forms	possessive forms	possessive forms	person	sing.	plur.	1st	asuttaakseni	asuttaaksemme	2nd	asuttaaksesi	asuttaaksenne	3rd	asuttaakseenasuttaaksensa	asuttaakseenasuttaaksensa	past	asuttanut	asutettu
occupy	possessive forms	possessive forms	possessive forms																			
occupy	person	sing.	plur.																			
occupy	1st	asuttaakseni	asuttaaksemme																			
occupy	2nd	asuttaaksesi	asuttaaksenne																			
occupy	3rd	asuttaakseenasuttaaksensa	asuttaakseenasuttaaksensa																			
occupy	2nd	inessive2	asuttaessa	asutettaessa	agent3	asuttama	asuttama															
occupy	2nd	inessive2	Possessive formsPersonsing.plur.1stasuttaessaniasuttaessamme2ndasuttaessasiasuttaessanne3rdasuttaessaanasuttaessansa	Possessive formsPersonsing.plur.1stasuttaessaniasuttaessamme2ndasuttaessasiasuttaessanne3rdasuttaessaanasuttaessansa	possessive forms	possessive forms	possessive forms	person	sing.	plur.	1st	asuttaessani	asuttaessamme	2nd	asuttaessasi	asuttaessanne	3rd	asuttaessaanasuttaessansa	asuttaessaanasuttaessansa	negative	asuttamaton	asuttamaton
occupy	2nd	possessive forms	possessive forms	possessive forms																		
occupy	person	sing.	plur.																			
occupy	1st	asuttaessani	asuttaessamme																			
occupy	2nd	asuttaessasi	asuttaessanne																			
occupy	3rd	asuttaessaanasuttaessansa	asuttaessaanasuttaessansa																			
occupy	instructive	asuttaen	—	1) Used only with a possessive suffix.2) Usually with a possessive suffix (active only).3) Usually with a possessive suffix. Not used with intransitive verbs. Distinct from nouns with the -ma suffix and third infinitive forms.4) Some uses of the verbal noun are called the 'fourth infinitive' by certain sources (more details).* The third-person singular indicative form asuttaa does not exhibit final gemination, unlike the first infinitive (the lemma form), even though they are spelled identically.	1) Used only with a possessive suffix.2) Usually with a possessive suffix (active only).3) Usually with a possessive suffix. Not used with intransitive verbs. Distinct from nouns with the -ma suffix and third infinitive forms.4) Some uses of the verbal noun are called the 'fourth infinitive' by certain sources (more details).* The third-person singular indicative form asuttaa does not exhibit final gemination, unlike the first infinitive (the lemma form), even though they are spelled identically.	1) Used only with a possessive suffix.2) Usually with a possessive suffix (active only).3) Usually with a possessive suffix. Not used with intransitive verbs. Distinct from nouns with the -ma suffix and third infinitive forms.4) Some uses of the verbal noun are called the 'fourth infinitive' by certain sources (more details).* The third-person singular indicative form asuttaa does not exhibit final gemination, unlike the first infinitive (the lemma form), even though they are spelled identically.																
occupy	3rd	inessive	asuttamassa	1) Used only with a possessive suffix.2) Usually with a possessive suffix (active only).3) Usually with a possessive suffix. Not used with intransitive verbs. Distinct from nouns with the -ma suffix and third infinitive forms.4) Some uses of the verbal noun are called the 'fourth infinitive' by certain sources (more details).* The third-person singular indicative form asuttaa does not exhibit final gemination, unlike the first infinitive (the lemma form), even though they are spelled identically.	1) Used only with a possessive suffix.2) Usually with a possessive suffix (active only).3) Usually with a possessive suffix. Not used with intransitive verbs. Distinct from nouns with the -ma suffix and third infinitive forms.4) Some uses of the verbal noun are called the 'fourth infinitive' by certain sources (more details).* The third-person singular indicative form asuttaa does not exhibit final gemination, unlike the first infinitive (the lemma form), even though they are spelled identically.	1) Used only with a possessive suffix.2) Usually with a possessive suffix (active only).3) Usually with a possessive suffix. Not used with intransitive verbs. Distinct from nouns with the -ma suffix and third infinitive forms.4) Some uses of the verbal noun are called the 'fourth infinitive' by certain sources (more details).* The third-person singular indicative form asuttaa does not exhibit final gemination, unlike the first infinitive (the lemma form), even though they are spelled identically.	—															
occupy	3rd	elative	asuttamasta	1) Used only with a possessive suffix.2) Usually with a possessive suffix (active only).3) Usually with a possessive suffix. Not used with intransitive verbs. Distinct from nouns with the -ma suffix and third infinitive forms.4) Some uses of the verbal noun are called the 'fourth infinitive' by certain sources (more details).* The third-person singular indicative form asuttaa does not exhibit final gemination, unlike the first infinitive (the lemma form), even though they are spelled identically.	1) Used only with a possessive suffix.2) Usually with a possessive suffix (active only).3) Usually with a possessive suffix. Not used with intransitive verbs. Distinct from nouns with the -ma suffix and third infinitive forms.4) Some uses of the verbal noun are called the 'fourth infinitive' by certain sources (more details).* The third-person singular indicative form asuttaa does not exhibit final gemination, unlike the first infinitive (the lemma form), even though they are spelled identically.	1) Used only with a possessive suffix.2) Usually with a possessive suffix (active only).3) Usually with a possessive suffix. Not used with intransitive verbs. Distinct from nouns with the -ma suffix and third infinitive forms.4) Some uses of the verbal noun are called the 'fourth infinitive' by certain sources (more details).* The third-person singular indicative form asuttaa does not exhibit final gemination, unlike the first infinitive (the lemma form), even though they are spelled identically.	—															
occupy	3rd	illative	asuttamaan	1) Used only with a possessive suffix.2) Usually with a possessive suffix (active only).3) Usually with a possessive suffix. Not used with intransitive verbs. Distinct from nouns with the -ma suffix and third infinitive forms.4) Some uses of the verbal noun are called the 'fourth infinitive' by certain sources (more details).* The third-person singular indicative form asuttaa does not exhibit final gemination, unlike the first infinitive (the lemma form), even though they are spelled identically.	1) Used only with a possessive suffix.2) Usually with a possessive suffix (active only).3) Usually with a possessive suffix. Not used with intransitive verbs. Distinct from nouns with the -ma suffix and third infinitive forms.4) Some uses of the verbal noun are called the 'fourth infinitive' by certain sources (more details).* The third-person singular indicative form asuttaa does not exhibit final gemination, unlike the first infinitive (the lemma form), even though they are spelled identically.	1) Used only with a possessive suffix.2) Usually with a possessive suffix (active only).3) Usually with a possessive suffix. Not used with intransitive verbs. Distinct from nouns with the -ma suffix and third infinitive forms.4) Some uses of the verbal noun are called the 'fourth infinitive' by certain sources (more details).* The third-person singular indicative form asuttaa does not exhibit final gemination, unlike the first infinitive (the lemma form), even though they are spelled identically.	—															
occupy	3rd	adessive	asuttamalla	1) Used only with a possessive suffix.2) Usually with a possessive suffix (active only).3) Usually with a possessive suffix. Not used with intransitive verbs. Distinct from nouns with the -ma suffix and third infinitive forms.4) Some uses of the verbal noun are called the 'fourth infinitive' by certain sources (more details).* The third-person singular indicative form asuttaa does not exhibit final gemination, unlike the first infinitive (the lemma form), even though they are spelled identically.	1) Used only with a possessive suffix.2) Usually with a possessive suffix (active only).3) Usually with a possessive suffix. Not used with intransitive verbs. Distinct from nouns with the -ma suffix and third infinitive forms.4) Some uses of the verbal noun are called the 'fourth infinitive' by certain sources (more details).* The third-person singular indicative form asuttaa does not exhibit final gemination, unlike the first infinitive (the lemma form), even though they are spelled identically.	1) Used only with a possessive suffix.2) Usually with a possessive suffix (active only).3) Usually with a possessive suffix. Not used with intransitive verbs. Distinct from nouns with the -ma suffix and third infinitive forms.4) Some uses of the verbal noun are called the 'fourth infinitive' by certain sources (more details).* The third-person singular indicative form asuttaa does not exhibit final gemination, unlike the first infinitive (the lemma form), even though they are spelled identically.	—															
occupy	3rd	abessive	asuttamatta	1) Used only with a possessive suffix.2) Usually with a possessive suffix (active only).3) Usually with a possessive suffix. Not used with intransitive verbs. Distinct from nouns with the -ma suffix and third infinitive forms.4) Some uses of the verbal noun are called the 'fourth infinitive' by certain sources (more details).* The third-person singular indicative form asuttaa does not exhibit final gemination, unlike the first infinitive (the lemma form), even though they are spelled identically.	1) Used only with a possessive suffix.2) Usually with a possessive suffix (active only).3) Usually with a possessive suffix. Not used with intransitive verbs. Distinct from nouns with the -ma suffix and third infinitive forms.4) Some uses of the verbal noun are called the 'fourth infinitive' by certain sources (more details).* The third-person singular indicative form asuttaa does not exhibit final gemination, unlike the first infinitive (the lemma form), even though they are spelled identically.	1) Used only with a possessive suffix.2) Usually with a possessive suffix (active only).3) Usually with a possessive suffix. Not used with intransitive verbs. Distinct from nouns with the -ma suffix and third infinitive forms.4) Some uses of the verbal noun are called the 'fourth infinitive' by certain sources (more details).* The third-person singular indicative form asuttaa does not exhibit final gemination, unlike the first infinitive (the lemma form), even though they are spelled identically.	—															
occupy	3rd	instructive	asuttaman	1) Used only with a possessive suffix.2) Usually with a possessive suffix (active only).3) Usually with a possessive suffix. Not used with intransitive verbs. Distinct from nouns with the -ma suffix and third infinitive forms.4) Some uses of the verbal noun are called the 'fourth infinitive' by certain sources (more details).* The third-person singular indicative form asuttaa does not exhibit final gemination, unlike the first infinitive (the lemma form), even though they are spelled identically.	1) Used only with a possessive suffix.2) Usually with a possessive suffix (active only).3) Usually with a possessive suffix. Not used with intransitive verbs. Distinct from nouns with the -ma suffix and third infinitive forms.4) Some uses of the verbal noun are called the 'fourth infinitive' by certain sources (more details).* The third-person singular indicative form asuttaa does not exhibit final gemination, unlike the first infinitive (the lemma form), even though they are spelled identically.	1) Used only with a possessive suffix.2) Usually with a possessive suffix (active only).3) Usually with a possessive suffix. Not used with intransitive verbs. Distinct from nouns with the -ma suffix and third infinitive forms.4) Some uses of the verbal noun are called the 'fourth infinitive' by certain sources (more details).* The third-person singular indicative form asuttaa does not exhibit final gemination, unlike the first infinitive (the lemma form), even though they are spelled identically.	asutettaman															
occupy	4th4	verbal noun	asuttaminen	asuttaminen	1) Used only with a possessive suffix.2) Usually with a possessive suffix (active only).3) Usually with a possessive suffix. Not used with intransitive verbs. Distinct from nouns with the -ma suffix and third infinitive forms.4) Some uses of the verbal noun are called the 'fourth infinitive' by certain sources (more details).* The third-person singular indicative form asuttaa does not exhibit final gemination, unlike the first infinitive (the lemma form), even though they are spelled identically.	1) Used only with a possessive suffix.2) Usually with a possessive suffix (active only).3) Usually with a possessive suffix. Not used with intransitive verbs. Distinct from nouns with the -ma suffix and third infinitive forms.4) Some uses of the verbal noun are called the 'fourth infinitive' by certain sources (more details).* The third-person singular indicative form asuttaa does not exhibit final gemination, unlike the first infinitive (the lemma form), even though they are spelled identically.																
occupy	5th1	5th1	Possessive formsPersonsing.plur.1stasuttamaisillaniasuttamaisillamme2ndasuttamaisillasiasuttamaisillanne3rdasuttamaisillaanasuttamaisillansa	Possessive formsPersonsing.plur.1stasuttamaisillaniasuttamaisillamme2ndasuttamaisillasiasuttamaisillanne3rdasuttamaisillaanasuttamaisillansa	1) Used only with a possessive suffix.2) Usually with a possessive suffix (active only).3) Usually with a possessive suffix. Not used with intransitive verbs. Distinct from nouns with the -ma suffix and third infinitive forms.4) Some uses of the verbal noun are called the 'fourth infinitive' by certain sources (more details).* The third-person singular indicative form asuttaa does not exhibit final gemination, unlike the first infinitive (the lemma form), even though they are spelled identically.	1) Used only with a possessive suffix.2) Usually with a possessive suffix (active only).3) Usually with a possessive suffix. Not used with intransitive verbs. Distinct from nouns with the -ma suffix and third infinitive forms.4) Some uses of the verbal noun are called the 'fourth infinitive' by certain sources (more details).* The third-person singular indicative form asuttaa does not exhibit final gemination, unlike the first infinitive (the lemma form), even though they are spelled identically.	possessive forms	possessive forms	possessive forms	person	sing.	plur.	1st	asuttamaisillani	asuttamaisillamme	2nd	asuttamaisillasi	asuttamaisillanne	3rd	asuttamaisillaanasuttamaisillansa	asuttamaisillaanasuttamaisillansa	
occupy	possessive forms	possessive forms	possessive forms	1) Used only with a possessive suffix.2) Usually with a possessive suffix (active only).3) Usually with a possessive suffix. Not used with intransitive verbs. Distinct from nouns with the -ma suffix and third infinitive forms.4) Some uses of the verbal noun are called the 'fourth infinitive' by certain sources (more details).* The third-person singular indicative form asuttaa does not exhibit final gemination, unlike the first infinitive (the lemma form), even though they are spelled identically.	1) Used only with a possessive suffix.2) Usually with a possessive suffix (active only).3) Usually with a possessive suffix. Not used with intransitive verbs. Distinct from nouns with the -ma suffix and third infinitive forms.4) Some uses of the verbal noun are called the 'fourth infinitive' by certain sources (more details).* The third-person singular indicative form asuttaa does not exhibit final gemination, unlike the first infinitive (the lemma form), even though they are spelled identically.	1) Used only with a possessive suffix.2) Usually with a possessive suffix (active only).3) Usually with a possessive suffix. Not used with intransitive verbs. Distinct from nouns with the -ma suffix and third infinitive forms.4) Some uses of the verbal noun are called the 'fourth infinitive' by certain sources (more details).* The third-person singular indicative form asuttaa does not exhibit final gemination, unlike the first infinitive (the lemma form), even though they are spelled identically.																
occupy	person	sing.	plur.																			
occupy	1st	asuttamaisillani	asuttamaisillamme																			
occupy	2nd	asuttamaisillasi	asuttamaisillanne																			
occupy	3rd	asuttamaisillaanasuttamaisillansa	asuttamaisillaanasuttamaisillansa																			
resemble	inflection of muistuttaa (kotus type 53*c/muistaa, tt-t gradation)	inflection of muistuttaa (kotus type 53*c/muistaa, tt-t gradation)	inflection of muistuttaa (kotus type 53*c/muistaa, tt-t gradation)	inflection of muistuttaa (kotus type 53*c/muistaa, tt-t gradation)	inflection of muistuttaa (kotus type 53*c/muistaa, tt-t gradation)	inflection of muistuttaa (kotus type 53*c/muistaa, tt-t gradation)	inflection of muistuttaa (kotus type 53*c/muistaa, tt-t gradation)															
resemble	indicative mood	indicative mood	indicative mood	indicative mood	indicative mood	indicative mood	indicative mood															
resemble	present tense	present tense	present tense	present tense	perfect	perfect	perfect															
resemble	person	person	positive	negative	person	positive	negative															
resemble	1st sing.	1st sing.	muistutan	en muistuta	1st sing.	olen muistuttanut	en ole muistuttanut															
resemble	2nd sing.	2nd sing.	muistutat	et muistuta	2nd sing.	olet muistuttanut	et ole muistuttanut															
resemble	3rd sing.	3rd sing.	muistuttaa	ei muistuta	3rd sing.	on muistuttanut	ei ole muistuttanut															
resemble	1st plur.	1st plur.	muistutamme	emme muistuta	1st plur.	olemme muistuttaneet	emme ole muistuttaneet															
resemble	2nd plur.	2nd plur.	muistutatte	ette muistuta	2nd plur.	olette muistuttaneet	ette ole muistuttaneet															
resemble	3rd plur.	3rd plur.	muistuttavat	eivät muistuta	3rd plur.	ovat muistuttaneet	eivät ole muistuttaneet															
resemble	passive	passive	muistutetaan	ei muistuteta	passive	on muistutettu	ei ole muistutettu															
resemble	past tense	past tense	past tense	past tense	pluperfect	pluperfect	pluperfect															
resemble	person	person	positive	negative	person	positive	negative															
resemble	1st sing.	1st sing.	muistutin	en muistuttanut	1st sing.	olin muistuttanut	en ollut muistuttanut															
resemble	2nd sing.	2nd sing.	muistutit	et muistuttanut	2nd sing.	olit muistuttanut	et ollut muistuttanut															
resemble	3rd sing.	3rd sing.	muistutti	ei muistuttanut	3rd sing.	oli muistuttanut	ei ollut muistuttanut															
resemble	1st plur.	1st plur.	muistutimme	emme muistuttaneet	1st plur.	olimme muistuttaneet	emme olleet muistuttaneet															
resemble	2nd plur.	2nd plur.	muistutitte	ette muistuttaneet	2nd plur.	olitte muistuttaneet	ette olleet muistuttaneet															
resemble	3rd plur.	3rd plur.	muistuttivat	eivät muistuttaneet	3rd plur.	olivat muistuttaneet	eivät olleet muistuttaneet															
resemble	passive	passive	muistutettiin	ei muistutettu	passive	oli muistutettu	ei ollut muistutettu															
resemble	conditional mood	conditional mood	conditional mood	conditional mood	conditional mood	conditional mood	conditional mood															
resemble	present	present	present	present	perfect	perfect	perfect															
resemble	person	person	positive	negative	person	positive	negative															
resemble	1st sing.	1st sing.	muistuttaisin	en muistuttaisi	1st sing.	olisin muistuttanut	en olisi muistuttanut															
resemble	2nd sing.	2nd sing.	muistuttaisit	et muistuttaisi	2nd sing.	olisit muistuttanut	et olisi muistuttanut															
resemble	3rd sing.	3rd sing.	muistuttaisi	ei muistuttaisi	3rd sing.	olisi muistuttanut	ei olisi muistuttanut															
resemble	1st plur.	1st plur.	muistuttaisimme	emme muistuttaisi	1st plur.	olisimme muistuttaneet	emme olisi muistuttaneet															
resemble	2nd plur.	2nd plur.	muistuttaisitte	ette muistuttaisi	2nd plur.	olisitte muistuttaneet	ette olisi muistuttaneet															
resemble	3rd plur.	3rd plur.	muistuttaisivat	eivät muistuttaisi	3rd plur.	olisivat muistuttaneet	eivät olisi muistuttaneet															
resemble	passive	passive	muistutettaisiin	ei muistutettaisi	passive	olisi muistutettu	ei olisi muistutettu															
resemble	imperative mood	imperative mood	imperative mood	imperative mood	imperative mood	imperative mood	imperative mood															
resemble	present	present	present	present	perfect	perfect	perfect															
resemble	person	person	positive	negative	person	positive	negative															
resemble	1st sing.	1st sing.	—	—	1st sing.	—	—															
resemble	2nd sing.	2nd sing.	muistuta	älä muistuta	2nd sing.	ole muistuttanut	älä ole muistuttanut															
resemble	3rd sing.	3rd sing.	muistuttakoon	älköön muistuttako	3rd sing.	olkoon muistuttanut	älköön olko muistuttanut															
resemble	1st plur.	1st plur.	muistuttakaamme	älkäämme muistuttako	1st plur.	olkaamme muistuttaneet	älkäämme olko muistuttaneet															
resemble	2nd plur.	2nd plur.	muistuttakaa	älkää muistuttako	2nd plur.	olkaa muistuttaneet	älkää olko muistuttaneet															
resemble	3rd plur.	3rd plur.	muistuttakoot	älkööt muistuttako	3rd plur.	olkoot muistuttaneet	älkööt olko muistuttaneet															
resemble	passive	passive	muistutettakoon	älköön muistutettako	passive	olkoon muistutettu	älköön olko muistutettu															
resemble	potential mood	potential mood	potential mood	potential mood	potential mood	potential mood	potential mood															
resemble	present	present	present	present	perfect	perfect	perfect															
resemble	person	person	positive	negative	person	positive	negative															
resemble	1st sing.	1st sing.	muistuttanen	en muistuttane	1st sing.	lienen muistuttanut	en liene muistuttanut															
resemble	2nd sing.	2nd sing.	muistuttanet	et muistuttane	2nd sing.	lienet muistuttanut	et liene muistuttanut															
resemble	3rd sing.	3rd sing.	muistuttanee	ei muistuttane	3rd sing.	lienee muistuttanut	ei liene muistuttanut															
resemble	1st plur.	1st plur.	muistuttanemme	emme muistuttane	1st plur.	lienemme muistuttaneet	emme liene muistuttaneet															
resemble	2nd plur.	2nd plur.	muistuttanette	ette muistuttane	2nd plur.	lienette muistuttaneet	ette liene muistuttaneet															
resemble	3rd plur.	3rd plur.	muistuttanevat	eivät muistuttane	3rd plur.	lienevät muistuttaneet	eivät liene muistuttaneet															
resemble	passive	passive	muistutettaneen	ei muistutettane	passive	lienee muistutettu	ei liene muistutettu															
resemble	nominal forms	nominal forms	nominal forms	nominal forms	nominal forms	nominal forms	nominal forms															
resemble	infinitives	infinitives	infinitives	infinitives	participles	participles	participles															
resemble			active	passive		active	passive															
resemble	1st	1st	muistuttaa	muistuttaa	present	muistuttava	muistutettava															
resemble	long 1st1	long 1st1	Possessive formsPersonsing.plur.1stmuistuttaaksenimuistuttaaksemme2ndmuistuttaaksesimuistuttaaksenne3rdmuistuttaakseenmuistuttaaksensa	Possessive formsPersonsing.plur.1stmuistuttaaksenimuistuttaaksemme2ndmuistuttaaksesimuistuttaaksenne3rdmuistuttaakseenmuistuttaaksensa	possessive forms	possessive forms	possessive forms	person	sing.	plur.	1st	muistuttaakseni	muistuttaaksemme	2nd	muistuttaaksesi	muistuttaaksenne	3rd	muistuttaakseenmuistuttaaksensa	muistuttaakseenmuistuttaaksensa	past	muistuttanut	muistutettu
resemble	possessive forms	possessive forms	possessive forms																			
resemble	person	sing.	plur.																			
resemble	1st	muistuttaakseni	muistuttaaksemme																			
resemble	2nd	muistuttaaksesi	muistuttaaksenne																			
resemble	3rd	muistuttaakseenmuistuttaaksensa	muistuttaakseenmuistuttaaksensa																			
resemble	2nd	inessive2	muistuttaessa	muistutettaessa	agent3	muistuttama	muistuttama															
resemble	2nd	inessive2	Possessive formsPersonsing.plur.1stmuistuttaessanimuistuttaessamme2ndmuistuttaessasimuistuttaessanne3rdmuistuttaessaanmuistuttaessansa	Possessive formsPersonsing.plur.1stmuistuttaessanimuistuttaessamme2ndmuistuttaessasimuistuttaessanne3rdmuistuttaessaanmuistuttaessansa	possessive forms	possessive forms	possessive forms	person	sing.	plur.	1st	muistuttaessani	muistuttaessamme	2nd	muistuttaessasi	muistuttaessanne	3rd	muistuttaessaanmuistuttaessansa	muistuttaessaanmuistuttaessansa	negative	muistuttamaton	muistuttamaton
resemble	2nd	possessive forms	possessive forms	possessive forms																		
resemble	person	sing.	plur.																			
resemble	1st	muistuttaessani	muistuttaessamme																			
resemble	2nd	muistuttaessasi	muistuttaessanne																			
resemble	3rd	muistuttaessaanmuistuttaessansa	muistuttaessaanmuistuttaessansa																			
resemble	instructive	muistuttaen	—	1) Used only with a possessive suffix.2) Usually with a possessive suffix (active only).3) Usually with a possessive suffix. Not used with intransitive verbs. Distinct from nouns with the -ma suffix and third infinitive forms.4) Some uses of the verbal noun are called the 'fourth infinitive' by certain sources (more details).* The third-person singular indicative form muistuttaa does not exhibit final gemination, unlike the first infinitive (the lemma form), even though they are spelled identically.	1) Used only with a possessive suffix.2) Usually with a possessive suffix (active only).3) Usually with a possessive suffix. Not used with intransitive verbs. Distinct from nouns with the -ma suffix and third infinitive forms.4) Some uses of the verbal noun are called the 'fourth infinitive' by certain sources (more details).* The third-person singular indicative form muistuttaa does not exhibit final gemination, unlike the first infinitive (the lemma form), even though they are spelled identically.	1) Used only with a possessive suffix.2) Usually with a possessive suffix (active only).3) Usually with a possessive suffix. Not used with intransitive verbs. Distinct from nouns with the -ma suffix and third infinitive forms.4) Some uses of the verbal noun are called the 'fourth infinitive' by certain sources (more details).* The third-person singular indicative form muistuttaa does not exhibit final gemination, unlike the first infinitive (the lemma form), even though they are spelled identically.																
resemble	3rd	inessive	muistuttamassa	1) Used only with a possessive suffix.2) Usually with a possessive suffix (active only).3) Usually with a possessive suffix. Not used with intransitive verbs. Distinct from nouns with the -ma suffix and third infinitive forms.4) Some uses of the verbal noun are called the 'fourth infinitive' by certain sources (more details).* The third-person singular indicative form muistuttaa does not exhibit final gemination, unlike the first infinitive (the lemma form), even though they are spelled identically.	1) Used only with a possessive suffix.2) Usually with a possessive suffix (active only).3) Usually with a possessive suffix. Not used with intransitive verbs. Distinct from nouns with the -ma suffix and third infinitive forms.4) Some uses of the verbal noun are called the 'fourth infinitive' by certain sources (more details).* The third-person singular indicative form muistuttaa does not exhibit final gemination, unlike the first infinitive (the lemma form), even though they are spelled identically.	1) Used only with a possessive suffix.2) Usually with a possessive suffix (active only).3) Usually with a possessive suffix. Not used with intransitive verbs. Distinct from nouns with the -ma suffix and third infinitive forms.4) Some uses of the verbal noun are called the 'fourth infinitive' by certain sources (more details).* The third-person singular indicative form muistuttaa does not exhibit final gemination, unlike the first infinitive (the lemma form), even though they are spelled identically.	—															
resemble	3rd	elative	muistuttamasta	1) Used only with a possessive suffix.2) Usually with a possessive suffix (active only).3) Usually with a possessive suffix. Not used with intransitive verbs. Distinct from nouns with the -ma suffix and third infinitive forms.4) Some uses of the verbal noun are called the 'fourth infinitive' by certain sources (more details).* The third-person singular indicative form muistuttaa does not exhibit final gemination, unlike the first infinitive (the lemma form), even though they are spelled identically.	1) Used only with a possessive suffix.2) Usually with a possessive suffix (active only).3) Usually with a possessive suffix. Not used with intransitive verbs. Distinct from nouns with the -ma suffix and third infinitive forms.4) Some uses of the verbal noun are called the 'fourth infinitive' by certain sources (more details).* The third-person singular indicative form muistuttaa does not exhibit final gemination, unlike the first infinitive (the lemma form), even though they are spelled identically.	1) Used only with a possessive suffix.2) Usually with a possessive suffix (active only).3) Usually with a possessive suffix. Not used with intransitive verbs. Distinct from nouns with the -ma suffix and third infinitive forms.4) Some uses of the verbal noun are called the 'fourth infinitive' by certain sources (more details).* The third-person singular indicative form muistuttaa does not exhibit final gemination, unlike the first infinitive (the lemma form), even though they are spelled identically.	—															
resemble	3rd	illative	muistuttamaan	1) Used only with a possessive suffix.2) Usually with a possessive suffix (active only).3) Usually with a possessive suffix. Not used with intransitive verbs. Distinct from nouns with the -ma suffix and third infinitive forms.4) Some uses of the verbal noun are called the 'fourth infinitive' by certain sources (more details).* The third-person singular indicative form muistuttaa does not exhibit final gemination, unlike the first infinitive (the lemma form), even though they are spelled identically.	1) Used only with a possessive suffix.2) Usually with a possessive suffix (active only).3) Usually with a possessive suffix. Not used with intransitive verbs. Distinct from nouns with the -ma suffix and third infinitive forms.4) Some uses of the verbal noun are called the 'fourth infinitive' by certain sources (more details).* The third-person singular indicative form muistuttaa does not exhibit final gemination, unlike the first infinitive (the lemma form), even though they are spelled identically.	1) Used only with a possessive suffix.2) Usually with a possessive suffix (active only).3) Usually with a possessive suffix. Not used with intransitive verbs. Distinct from nouns with the -ma suffix and third infinitive forms.4) Some uses of the verbal noun are called the 'fourth infinitive' by certain sources (more details).* The third-person singular indicative form muistuttaa does not exhibit final gemination, unlike the first infinitive (the lemma form), even though they are spelled identically.	—															
resemble	3rd	adessive	muistuttamalla	1) Used only with a possessive suffix.2) Usually with a possessive suffix (active only).3) Usually with a possessive suffix. Not used with intransitive verbs. Distinct from nouns with the -ma suffix and third infinitive forms.4) Some uses of the verbal noun are called the 'fourth infinitive' by certain sources (more details).* The third-person singular indicative form muistuttaa does not exhibit final gemination, unlike the first infinitive (the lemma form), even though they are spelled identically.	1) Used only with a possessive suffix.2) Usually with a possessive suffix (active only).3) Usually with a possessive suffix. Not used with intransitive verbs. Distinct from nouns with the -ma suffix and third infinitive forms.4) Some uses of the verbal noun are called the 'fourth infinitive' by certain sources (more details).* The third-person singular indicative form muistuttaa does not exhibit final gemination, unlike the first infinitive (the lemma form), even though they are spelled identically.	1) Used only with a possessive suffix.2) Usually with a possessive suffix (active only).3) Usually with a possessive suffix. Not used with intransitive verbs. Distinct from nouns with the -ma suffix and third infinitive forms.4) Some uses of the verbal noun are called the 'fourth infinitive' by certain sources (more details).* The third-person singular indicative form muistuttaa does not exhibit final gemination, unlike the first infinitive (the lemma form), even though they are spelled identically.	—															
resemble	3rd	abessive	muistuttamatta	1) Used only with a possessive suffix.2) Usually with a possessive suffix (active only).3) Usually with a possessive suffix. Not used with intransitive verbs. Distinct from nouns with the -ma suffix and third infinitive forms.4) Some uses of the verbal noun are called the 'fourth infinitive' by certain sources (more details).* The third-person singular indicative form muistuttaa does not exhibit final gemination, unlike the first infinitive (the lemma form), even though they are spelled identically.	1) Used only with a possessive suffix.2) Usually with a possessive suffix (active only).3) Usually with a possessive suffix. Not used with intransitive verbs. Distinct from nouns with the -ma suffix and third infinitive forms.4) Some uses of the verbal noun are called the 'fourth infinitive' by certain sources (more details).* The third-person singular indicative form muistuttaa does not exhibit final gemination, unlike the first infinitive (the lemma form), even though they are spelled identically.	1) Used only with a possessive suffix.2) Usually with a possessive suffix (active only).3) Usually with a possessive suffix. Not used with intransitive verbs. Distinct from nouns with the -ma suffix and third infinitive forms.4) Some uses of the verbal noun are called the 'fourth infinitive' by certain sources (more details).* The third-person singular indicative form muistuttaa does not exhibit final gemination, unlike the first infinitive (the lemma form), even though they are spelled identically.	—															
resemble	3rd	instructive	muistuttaman	1) Used only with a possessive suffix.2) Usually with a possessive suffix (active only).3) Usually with a possessive suffix. Not used with intransitive verbs. Distinct from nouns with the -ma suffix and third infinitive forms.4) Some uses of the verbal noun are called the 'fourth infinitive' by certain sources (more details).* The third-person singular indicative form muistuttaa does not exhibit final gemination, unlike the first infinitive (the lemma form), even though they are spelled identically.	1) Used only with a possessive suffix.2) Usually with a possessive suffix (active only).3) Usually with a possessive suffix. Not used with intransitive verbs. Distinct from nouns with the -ma suffix and third infinitive forms.4) Some uses of the verbal noun are called the 'fourth infinitive' by certain sources (more details).* The third-person singular indicative form muistuttaa does not exhibit final gemination, unlike the first infinitive (the lemma form), even though they are spelled identically.	1) Used only with a possessive suffix.2) Usually with a possessive suffix (active only).3) Usually with a possessive suffix. Not used with intransitive verbs. Distinct from nouns with the -ma suffix and third infinitive forms.4) Some uses of the verbal noun are called the 'fourth infinitive' by certain sources (more details).* The third-person singular indicative form muistuttaa does not exhibit final gemination, unlike the first infinitive (the lemma form), even though they are spelled identically.	muistutettaman															
resemble	4th4	verbal noun	muistuttaminen	muistuttaminen	1) Used only with a possessive suffix.2) Usually with a possessive suffix (active only).3) Usually with a possessive suffix. Not used with intransitive verbs. Distinct from nouns with the -ma suffix and third infinitive forms.4) Some uses of the verbal noun are called the 'fourth infinitive' by certain sources (more details).* The third-person singular indicative form muistuttaa does not exhibit final gemination, unlike the first infinitive (the lemma form), even though they are spelled identically.	1) Used only with a possessive suffix.2) Usually with a possessive suffix (active only).3) Usually with a possessive suffix. Not used with intransitive verbs. Distinct from nouns with the -ma suffix and third infinitive forms.4) Some uses of the verbal noun are called the 'fourth infinitive' by certain sources (more details).* The third-person singular indicative form muistuttaa does not exhibit final gemination, unlike the first infinitive (the lemma form), even though they are spelled identically.																
resemble	5th1	5th1	Possessive formsPersonsing.plur.1stmuistuttamaisillanimuistuttamaisillamme2ndmuistuttamaisillasimuistuttamaisillanne3rdmuistuttamaisillaanmuistuttamaisillansa	Possessive formsPersonsing.plur.1stmuistuttamaisillanimuistuttamaisillamme2ndmuistuttamaisillasimuistuttamaisillanne3rdmuistuttamaisillaanmuistuttamaisillansa	1) Used only with a possessive suffix.2) Usually with a possessive suffix (active only).3) Usually with a possessive suffix. Not used with intransitive verbs. Distinct from nouns with the -ma suffix and third infinitive forms.4) Some uses of the verbal noun are called the 'fourth infinitive' by certain sources (more details).* The third-person singular indicative form muistuttaa does not exhibit final gemination, unlike the first infinitive (the lemma form), even though they are spelled identically.	1) Used only with a possessive suffix.2) Usually with a possessive suffix (active only).3) Usually with a possessive suffix. Not used with intransitive verbs. Distinct from nouns with the -ma suffix and third infinitive forms.4) Some uses of the verbal noun are called the 'fourth infinitive' by certain sources (more details).* The third-person singular indicative form muistuttaa does not exhibit final gemination, unlike the first infinitive (the lemma form), even though they are spelled identically.	possessive forms	possessive forms	possessive forms	person	sing.	plur.	1st	muistuttamaisillani	muistuttamaisillamme	2nd	muistuttamaisillasi	muistuttamaisillanne	3rd	muistuttamaisillaanmuistuttamaisillansa	muistuttamaisillaanmuistuttamaisillansa	
resemble	possessive forms	possessive forms	possessive forms	1) Used only with a possessive suffix.2) Usually with a possessive suffix (active only).3) Usually with a possessive suffix. Not used with intransitive verbs. Distinct from nouns with the -ma suffix and third infinitive forms.4) Some uses of the verbal noun are called the 'fourth infinitive' by certain sources (more details).* The third-person singular indicative form muistuttaa does not exhibit final gemination, unlike the first infinitive (the lemma form), even though they are spelled identically.	1) Used only with a possessive suffix.2) Usually with a possessive suffix (active only).3) Usually with a possessive suffix. Not used with intransitive verbs. Distinct from nouns with the -ma suffix and third infinitive forms.4) Some uses of the verbal noun are called the 'fourth infinitive' by certain sources (more details).* The third-person singular indicative form muistuttaa does not exhibit final gemination, unlike the first infinitive (the lemma form), even though they are spelled identically.	1) Used only with a possessive suffix.2) Usually with a possessive suffix (active only).3) Usually with a possessive suffix. Not used with intransitive verbs. Distinct from nouns with the -ma suffix and third infinitive forms.4) Some uses of the verbal noun are called the 'fourth infinitive' by certain sources (more details).* The third-person singular indicative form muistuttaa does not exhibit final gemination, unlike the first infinitive (the lemma form), even though they are spelled identically.																
resemble	person	sing.	plur.																			
resemble	1st	muistuttamaisillani	muistuttamaisillamme																			
resemble	2nd	muistuttamaisillasi	muistuttamaisillanne																			
resemble	3rd	muistuttamaisillaanmuistuttamaisillansa	muistuttamaisillaanmuistuttamaisillansa																			
rest	inflection of nojata (kotus type 73/salata, no gradation)	inflection of nojata (kotus type 73/salata, no gradation)	inflection of nojata (kotus type 73/salata, no gradation)	inflection of nojata (kotus type 73/salata, no gradation)	inflection of nojata (kotus type 73/salata, no gradation)	inflection of nojata (kotus type 73/salata, no gradation)	inflection of nojata (kotus type 73/salata, no gradation)															
rest	indicative mood	indicative mood	indicative mood	indicative mood	indicative mood	indicative mood	indicative mood															
rest	present tense	present tense	present tense	present tense	perfect	perfect	perfect															
rest	person	person	positive	negative	person	positive	negative															
rest	1st sing.	1st sing.	nojaan	en nojaa	1st sing.	olen nojannut	en ole nojannut															
rest	2nd sing.	2nd sing.	nojaat	et nojaa	2nd sing.	olet nojannut	et ole nojannut															
rest	3rd sing.	3rd sing.	nojaa	ei nojaa	3rd sing.	on nojannut	ei ole nojannut															
rest	1st plur.	1st plur.	nojaamme	emme nojaa	1st plur.	olemme nojanneet	emme ole nojanneet															
rest	2nd plur.	2nd plur.	nojaatte	ette nojaa	2nd plur.	olette nojanneet	ette ole nojanneet															
rest	3rd plur.	3rd plur.	nojaavat	eivät nojaa	3rd plur.	ovat nojanneet	eivät ole nojanneet															
rest	passive	passive	nojataan	ei nojata	passive	on nojattu	ei ole nojattu															
rest	past tense	past tense	past tense	past tense	pluperfect	pluperfect	pluperfect															
rest	person	person	positive	negative	person	positive	negative															
rest	1st sing.	1st sing.	nojasin	en nojannut	1st sing.	olin nojannut	en ollut nojannut															
rest	2nd sing.	2nd sing.	nojasit	et nojannut	2nd sing.	olit nojannut	et ollut nojannut															
rest	3rd sing.	3rd sing.	nojasi	ei nojannut	3rd sing.	oli nojannut	ei ollut nojannut															
rest	1st plur.	1st plur.	nojasimme	emme nojanneet	1st plur.	olimme nojanneet	emme olleet nojanneet															
rest	2nd plur.	2nd plur.	nojasitte	ette nojanneet	2nd plur.	olitte nojanneet	ette olleet nojanneet															
rest	3rd plur.	3rd plur.	nojasivat	eivät nojanneet	3rd plur.	olivat nojanneet	eivät olleet nojanneet															
rest	passive	passive	nojattiin	ei nojattu	passive	oli nojattu	ei ollut nojattu															
rest	conditional mood	conditional mood	conditional mood	conditional mood	conditional mood	conditional mood	conditional mood															
rest	present	present	present	present	perfect	perfect	perfect															
rest	person	person	positive	negative	person	positive	negative															
rest	1st sing.	1st sing.	nojaisin	en nojaisi	1st sing.	olisin nojannut	en olisi nojannut															
rest	2nd sing.	2nd sing.	nojaisit	et nojaisi	2nd sing.	olisit nojannut	et olisi nojannut															
rest	3rd sing.	3rd sing.	nojaisi	ei nojaisi	3rd sing.	olisi nojannut	ei olisi nojannut															
rest	1st plur.	1st plur.	nojaisimme	emme nojaisi	1st plur.	olisimme nojanneet	emme olisi nojanneet															
rest	2nd plur.	2nd plur.	nojaisitte	ette nojaisi	2nd plur.	olisitte nojanneet	ette olisi nojanneet															
rest	3rd plur.	3rd plur.	nojaisivat	eivät nojaisi	3rd plur.	olisivat nojanneet	eivät olisi nojanneet															
rest	passive	passive	nojattaisiin	ei nojattaisi	passive	olisi nojattu	ei olisi nojattu															
rest	imperative mood	imperative mood	imperative mood	imperative mood	imperative mood	imperative mood	imperative mood															
rest	present	present	present	present	perfect	perfect	perfect															
rest	person	person	positive	negative	person	positive	negative															
rest	1st sing.	1st sing.	—	—	1st sing.	—	—															
rest	2nd sing.	2nd sing.	nojaa	älä nojaa	2nd sing.	ole nojannut	älä ole nojannut															
rest	3rd sing.	3rd sing.	nojatkoon	älköön nojatko	3rd sing.	olkoon nojannut	älköön olko nojannut															
rest	1st plur.	1st plur.	nojatkaamme	älkäämme nojatko	1st plur.	olkaamme nojanneet	älkäämme olko nojanneet															
rest	2nd plur.	2nd plur.	nojatkaa	älkää nojatko	2nd plur.	olkaa nojanneet	älkää olko nojanneet															
rest	3rd plur.	3rd plur.	nojatkoot	älkööt nojatko	3rd plur.	olkoot nojanneet	älkööt olko nojanneet															
rest	passive	passive	nojattakoon	älköön nojattako	passive	olkoon nojattu	älköön olko nojattu															
rest	potential mood	potential mood	potential mood	potential mood	potential mood	potential mood	potential mood															
rest	present	present	present	present	perfect	perfect	perfect															
rest	person	person	positive	negative	person	positive	negative															
rest	1st sing.	1st sing.	nojannen	en nojanne	1st sing.	lienen nojannut	en liene nojannut															
rest	2nd sing.	2nd sing.	nojannet	et nojanne	2nd sing.	lienet nojannut	et liene nojannut															
rest	3rd sing.	3rd sing.	nojannee	ei nojanne	3rd sing.	lienee nojannut	ei liene nojannut															
rest	1st plur.	1st plur.	nojannemme	emme nojanne	1st plur.	lienemme nojanneet	emme liene nojanneet															
rest	2nd plur.	2nd plur.	nojannette	ette nojanne	2nd plur.	lienette nojanneet	ette liene nojanneet															
rest	3rd plur.	3rd plur.	nojannevat	eivät nojanne	3rd plur.	lienevät nojanneet	eivät liene nojanneet															
rest	passive	passive	nojattaneen	ei nojattane	passive	lienee nojattu	ei liene nojattu															
rest	nominal forms	nominal forms	nominal forms	nominal forms	nominal forms	nominal forms	nominal forms															
rest	infinitives	infinitives	infinitives	infinitives	participles	participles	participles															
rest			active	passive		active	passive															
rest	1st	1st	nojata	nojata	present	nojaava	nojattava															
rest	long 1st1	long 1st1	Possessive formsPersonsing.plur.1stnojatakseninojataksemme2ndnojataksesinojataksenne3rdnojatakseennojataksensa	Possessive formsPersonsing.plur.1stnojatakseninojataksemme2ndnojataksesinojataksenne3rdnojatakseennojataksensa	possessive forms	possessive forms	possessive forms	person	sing.	plur.	1st	nojatakseni	nojataksemme	2nd	nojataksesi	nojataksenne	3rd	nojatakseennojataksensa	nojatakseennojataksensa	past	nojannut	nojattu
rest	possessive forms	possessive forms	possessive forms																			
rest	person	sing.	plur.																			
rest	1st	nojatakseni	nojataksemme																			
rest	2nd	nojataksesi	nojataksenne																			
rest	3rd	nojatakseennojataksensa	nojatakseennojataksensa																			
rest	2nd	inessive2	nojatessa	nojattaessa	agent3	nojaama	nojaama															
rest	2nd	inessive2	Possessive formsPersonsing.plur.1stnojatessaninojatessamme2ndnojatessasinojatessanne3rdnojatessaannojatessansa	Possessive formsPersonsing.plur.1stnojatessaninojatessamme2ndnojatessasinojatessanne3rdnojatessaannojatessansa	possessive forms	possessive forms	possessive forms	person	sing.	plur.	1st	nojatessani	nojatessamme	2nd	nojatessasi	nojatessanne	3rd	nojatessaannojatessansa	nojatessaannojatessansa	negative	nojaamaton	nojaamaton
rest	2nd	possessive forms	possessive forms	possessive forms																		
rest	person	sing.	plur.																			
rest	1st	nojatessani	nojatessamme																			
rest	2nd	nojatessasi	nojatessanne																			
rest	3rd	nojatessaannojatessansa	nojatessaannojatessansa																			
rest	instructive	nojaten	—	1) Used only with a possessive suffix.2) Usually with a possessive suffix (active only).3) Usually with a possessive suffix. Not used with intransitive verbs. Distinct from nouns with the -ma suffix and third infinitive forms.4) Some uses of the verbal noun are called the 'fourth infinitive' by certain sources (more details).	1) Used only with a possessive suffix.2) Usually with a possessive suffix (active only).3) Usually with a possessive suffix. Not used with intransitive verbs. Distinct from nouns with the -ma suffix and third infinitive forms.4) Some uses of the verbal noun are called the 'fourth infinitive' by certain sources (more details).	1) Used only with a possessive suffix.2) Usually with a possessive suffix (active only).3) Usually with a possessive suffix. Not used with intransitive verbs. Distinct from nouns with the -ma suffix and third infinitive forms.4) Some uses of the verbal noun are called the 'fourth infinitive' by certain sources (more details).																
rest	3rd	inessive	nojaamassa	1) Used only with a possessive suffix.2) Usually with a possessive suffix (active only).3) Usually with a possessive suffix. Not used with intransitive verbs. Distinct from nouns with the -ma suffix and third infinitive forms.4) Some uses of the verbal noun are called the 'fourth infinitive' by certain sources (more details).	1) Used only with a possessive suffix.2) Usually with a possessive suffix (active only).3) Usually with a possessive suffix. Not used with intransitive verbs. Distinct from nouns with the -ma suffix and third infinitive forms.4) Some uses of the verbal noun are called the 'fourth infinitive' by certain sources (more details).	1) Used only with a possessive suffix.2) Usually with a possessive suffix (active only).3) Usually with a possessive suffix. Not used with intransitive verbs. Distinct from nouns with the -ma suffix and third infinitive forms.4) Some uses of the verbal noun are called the 'fourth infinitive' by certain sources (more details).	—															
rest	3rd	elative	nojaamasta	1) Used only with a possessive suffix.2) Usually with a possessive suffix (active only).3) Usually with a possessive suffix. Not used with intransitive verbs. Distinct from nouns with the -ma suffix and third infinitive forms.4) Some uses of the verbal noun are called the 'fourth infinitive' by certain sources (more details).	1) Used only with a possessive suffix.2) Usually with a possessive suffix (active only).3) Usually with a possessive suffix. Not used with intransitive verbs. Distinct from nouns with the -ma suffix and third infinitive forms.4) Some uses of the verbal noun are called the 'fourth infinitive' by certain sources (more details).	1) Used only with a possessive suffix.2) Usually with a possessive suffix (active only).3) Usually with a possessive suffix. Not used with intransitive verbs. Distinct from nouns with the -ma suffix and third infinitive forms.4) Some uses of the verbal noun are called the 'fourth infinitive' by certain sources (more details).	—															
rest	3rd	illative	nojaamaan	1) Used only with a possessive suffix.2) Usually with a possessive suffix (active only).3) Usually with a possessive suffix. Not used with intransitive verbs. Distinct from nouns with the -ma suffix and third infinitive forms.4) Some uses of the verbal noun are called the 'fourth infinitive' by certain sources (more details).	1) Used only with a possessive suffix.2) Usually with a possessive suffix (active only).3) Usually with a possessive suffix. Not used with intransitive verbs. Distinct from nouns with the -ma suffix and third infinitive forms.4) Some uses of the verbal noun are called the 'fourth infinitive' by certain sources (more details).	1) Used only with a possessive suffix.2) Usually with a possessive suffix (active only).3) Usually with a possessive suffix. Not used with intransitive verbs. Distinct from nouns with the -ma suffix and third infinitive forms.4) Some uses of the verbal noun are called the 'fourth infinitive' by certain sources (more details).	—															
rest	3rd	adessive	nojaamalla	1) Used only with a possessive suffix.2) Usually with a possessive suffix (active only).3) Usually with a possessive suffix. Not used with intransitive verbs. Distinct from nouns with the -ma suffix and third infinitive forms.4) Some uses of the verbal noun are called the 'fourth infinitive' by certain sources (more details).	1) Used only with a possessive suffix.2) Usually with a possessive suffix (active only).3) Usually with a possessive suffix. Not used with intransitive verbs. Distinct from nouns with the -ma suffix and third infinitive forms.4) Some uses of the verbal noun are called the 'fourth infinitive' by certain sources (more details).	1) Used only with a possessive suffix.2) Usually with a possessive suffix (active only).3) Usually with a possessive suffix. Not used with intransitive verbs. Distinct from nouns with the -ma suffix and third infinitive forms.4) Some uses of the verbal noun are called the 'fourth infinitive' by certain sources (more details).	—															
rest	3rd	abessive	nojaamatta	1) Used only with a possessive suffix.2) Usually with a possessive suffix (active only).3) Usually with a possessive suffix. Not used with intransitive verbs. Distinct from nouns with the -ma suffix and third infinitive forms.4) Some uses of the verbal noun are called the 'fourth infinitive' by certain sources (more details).	1) Used only with a possessive suffix.2) Usually with a possessive suffix (active only).3) Usually with a possessive suffix. Not used with intransitive verbs. Distinct from nouns with the -ma suffix and third infinitive forms.4) Some uses of the verbal noun are called the 'fourth infinitive' by certain sources (more details).	1) Used only with a possessive suffix.2) Usually with a possessive suffix (active only).3) Usually with a possessive suffix. Not used with intransitive verbs. Distinct from nouns with the -ma suffix and third infinitive forms.4) Some uses of the verbal noun are called the 'fourth infinitive' by certain sources (more details).	—															
rest	3rd	instructive	nojaaman	1) Used only with a possessive suffix.2) Usually with a possessive suffix (active only).3) Usually with a possessive suffix. Not used with intransitive verbs. Distinct from nouns with the -ma suffix and third infinitive forms.4) Some uses of the verbal noun are called the 'fourth infinitive' by certain sources (more details).	1) Used only with a possessive suffix.2) Usually with a possessive suffix (active only).3) Usually with a possessive suffix. Not used with intransitive verbs. Distinct from nouns with the -ma suffix and third infinitive forms.4) Some uses of the verbal noun are called the 'fourth infinitive' by certain sources (more details).	1) Used only with a possessive suffix.2) Usually with a possessive suffix (active only).3) Usually with a possessive suffix. Not used with intransitive verbs. Distinct from nouns with the -ma suffix and third infinitive forms.4) Some uses of the verbal noun are called the 'fourth infinitive' by certain sources (more details).	nojattaman															
rest	4th4	verbal noun	nojaaminen	nojaaminen	1) Used only with a possessive suffix.2) Usually with a possessive suffix (active only).3) Usually with a possessive suffix. Not used with intransitive verbs. Distinct from nouns with the -ma suffix and third infinitive forms.4) Some uses of the verbal noun are called the 'fourth infinitive' by certain sources (more details).	1) Used only with a possessive suffix.2) Usually with a possessive suffix (active only).3) Usually with a possessive suffix. Not used with intransitive verbs. Distinct from nouns with the -ma suffix and third infinitive forms.4) Some uses of the verbal noun are called the 'fourth infinitive' by certain sources (more details).																
rest	5th1	5th1	Possessive formsPersonsing.plur.1stnojaamaisillaninojaamaisillamme2ndnojaamaisillasinojaamaisillanne3rdnojaamaisillaannojaamaisillansa	Possessive formsPersonsing.plur.1stnojaamaisillaninojaamaisillamme2ndnojaamaisillasinojaamaisillanne3rdnojaamaisillaannojaamaisillansa	1) Used only with a possessive suffix.2) Usually with a possessive suffix (active only).3) Usually with a possessive suffix. Not used with intransitive verbs. Distinct from nouns with the -ma suffix and third infinitive forms.4) Some uses of the verbal noun are called the 'fourth infinitive' by certain sources (more details).	1) Used only with a possessive suffix.2) Usually with a possessive suffix (active only).3) Usually with a possessive suffix. Not used with intransitive verbs. Distinct from nouns with the -ma suffix and third infinitive forms.4) Some uses of the verbal noun are called the 'fourth infinitive' by certain sources (more details).	possessive forms	possessive forms	possessive forms	person	sing.	plur.	1st	nojaamaisillani	nojaamaisillamme	2nd	nojaamaisillasi	nojaamaisillanne	3rd	nojaamaisillaannojaamaisillansa	nojaamaisillaannojaamaisillansa	
rest	possessive forms	possessive forms	possessive forms	1) Used only with a possessive suffix.2) Usually with a possessive suffix (active only).3) Usually with a possessive suffix. Not used with intransitive verbs. Distinct from nouns with the -ma suffix and third infinitive forms.4) Some uses of the verbal noun are called the 'fourth infinitive' by certain sources (more details).	1) Used only with a possessive suffix.2) Usually with a possessive suffix (active only).3) Usually with a possessive suffix. Not used with intransitive verbs. Distinct from nouns with the -ma suffix and third infinitive forms.4) Some uses of the verbal noun are called the 'fourth infinitive' by certain sources (more details).	1) Used only with a possessive suffix.2) Usually with a possessive suffix (active only).3) Usually with a possessive suffix. Not used with intransitive verbs. Distinct from nouns with the -ma suffix and third infinitive forms.4) Some uses of the verbal noun are called the 'fourth infinitive' by certain sources (more details).																
rest	person	sing.	plur.																			
rest	1st	nojaamaisillani	nojaamaisillamme																			
rest	2nd	nojaamaisillasi	nojaamaisillanne																			
rest	3rd	nojaamaisillaannojaamaisillansa	nojaamaisillaannojaamaisillansa																			
see	inflection of nähdä (kotus type 71*d/nähdä, k-∅ gradation)	inflection of nähdä (kotus type 71*d/nähdä, k-∅ gradation)	inflection of nähdä (kotus type 71*d/nähdä, k-∅ gradation)	inflection of nähdä (kotus type 71*d/nähdä, k-∅ gradation)	inflection of nähdä (kotus type 71*d/nähdä, k-∅ gradation)	inflection of nähdä (kotus type 71*d/nähdä, k-∅ gradation)	inflection of nähdä (kotus type 71*d/nähdä, k-∅ gradation)															
see	indicative mood	indicative mood	indicative mood	indicative mood	indicative mood	indicative mood	indicative mood															
see	present tense	present tense	present tense	present tense	perfect	perfect	perfect															
see	person	person	positive	negative	person	positive	negative															
see	1st sing.	1st sing.	näen	en näe	1st sing.	olen nähnyt	en ole nähnyt															
see	2nd sing.	2nd sing.	näet	et näe	2nd sing.	olet nähnyt	et ole nähnyt															
see	3rd sing.	3rd sing.	näkee	ei näe	3rd sing.	on nähnyt	ei ole nähnyt															
see	1st plur.	1st plur.	näemme	emme näe	1st plur.	olemme nähneet	emme ole nähneet															
see	2nd plur.	2nd plur.	näette	ette näe	2nd plur.	olette nähneet	ette ole nähneet															
see	3rd plur.	3rd plur.	näkevät	eivät näe	3rd plur.	ovat nähneet	eivät ole nähneet															
see	passive	passive	nähdään	ei nähdä	passive	on nähty	ei ole nähty															
see	past tense	past tense	past tense	past tense	pluperfect	pluperfect	pluperfect															
see	person	person	positive	negative	person	positive	negative															
see	1st sing.	1st sing.	näin	en nähnyt	1st sing.	olin nähnyt	en ollut nähnyt															
see	2nd sing.	2nd sing.	näit	et nähnyt	2nd sing.	olit nähnyt	et ollut nähnyt															
see	3rd sing.	3rd sing.	näki	ei nähnyt	3rd sing.	oli nähnyt	ei ollut nähnyt															
see	1st plur.	1st plur.	näimme	emme nähneet	1st plur.	olimme nähneet	emme olleet nähneet															
see	2nd plur.	2nd plur.	näitte	ette nähneet	2nd plur.	olitte nähneet	ette olleet nähneet															
see	3rd plur.	3rd plur.	näkivät	eivät nähneet	3rd plur.	olivat nähneet	eivät olleet nähneet															
see	passive	passive	nähtiin	ei nähty	passive	oli nähty	ei ollut nähty															
see	conditional mood	conditional mood	conditional mood	conditional mood	conditional mood	conditional mood	conditional mood															
see	present	present	present	present	perfect	perfect	perfect															
see	person	person	positive	negative	person	positive	negative															
see	1st sing.	1st sing.	näkisin	en näkisi	1st sing.	olisin nähnyt	en olisi nähnyt															
see	2nd sing.	2nd sing.	näkisit	et näkisi	2nd sing.	olisit nähnyt	et olisi nähnyt															
see	3rd sing.	3rd sing.	näkisi	ei näkisi	3rd sing.	olisi nähnyt	ei olisi nähnyt															
see	1st plur.	1st plur.	näkisimme	emme näkisi	1st plur.	olisimme nähneet	emme olisi nähneet															
see	2nd plur.	2nd plur.	näkisitte	ette näkisi	2nd plur.	olisitte nähneet	ette olisi nähneet															
see	3rd plur.	3rd plur.	näkisivät	eivät näkisi	3rd plur.	olisivat nähneet	eivät olisi nähneet															
see	passive	passive	nähtäisiin	ei nähtäisi	passive	olisi nähty	ei olisi nähty															
see	imperative mood	imperative mood	imperative mood	imperative mood	imperative mood	imperative mood	imperative mood															
see	present	present	present	present	perfect	perfect	perfect															
see	person	person	positive	negative	person	positive	negative															
see	1st sing.	1st sing.	—	—	1st sing.	—	—															
see	2nd sing.	2nd sing.	näe	älä näe	2nd sing.	ole nähnyt	älä ole nähnyt															
see	3rd sing.	3rd sing.	nähköön	älköön nähkö	3rd sing.	olkoon nähnyt	älköön olko nähnyt															
see	1st plur.	1st plur.	nähkäämme	älkäämme nähkö	1st plur.	olkaamme nähneet	älkäämme olko nähneet															
see	2nd plur.	2nd plur.	nähkää	älkää nähkö	2nd plur.	olkaa nähneet	älkää olko nähneet															
see	3rd plur.	3rd plur.	nähkööt	älkööt nähkö	3rd plur.	olkoot nähneet	älkööt olko nähneet															
see	passive	passive	nähtäköön	älköön nähtäkö	passive	olkoon nähty	älköön olko nähty															
see	potential mood	potential mood	potential mood	potential mood	potential mood	potential mood	potential mood															
see	present	present	present	present	perfect	perfect	perfect															
see	person	person	positive	negative	person	positive	negative															
see	1st sing.	1st sing.	nähnen	en nähne	1st sing.	lienen nähnyt	en liene nähnyt															
see	2nd sing.	2nd sing.	nähnet	et nähne	2nd sing.	lienet nähnyt	et liene nähnyt															
see	3rd sing.	3rd sing.	nähnee	ei nähne	3rd sing.	lienee nähnyt	ei liene nähnyt															
see	1st plur.	1st plur.	nähnemme	emme nähne	1st plur.	lienemme nähneet	emme liene nähneet															
see	2nd plur.	2nd plur.	nähnette	ette nähne	2nd plur.	lienette nähneet	ette liene nähneet															
see	3rd plur.	3rd plur.	nähnevät	eivät nähne	3rd plur.	lienevät nähneet	eivät liene nähneet															
see	passive	passive	nähtäneen	ei nähtäne	passive	lienee nähty	ei liene nähty															
see	nominal forms	nominal forms	nominal forms	nominal forms	nominal forms	nominal forms	nominal forms															
see	infinitives	infinitives	infinitives	infinitives	participles	participles	participles															
see			active	passive		active	passive															
see	1st	1st	nähdä	nähdä	present	näkevä	nähtävä															
see	long 1st1	long 1st1	Possessive formsPersonsing.plur.1stnähdäkseninähdäksemme2ndnähdäksesinähdäksenne3rdnähdäkseennähdäksensä	Possessive formsPersonsing.plur.1stnähdäkseninähdäksemme2ndnähdäksesinähdäksenne3rdnähdäkseennähdäksensä	possessive forms	possessive forms	possessive forms	person	sing.	plur.	1st	nähdäkseni	nähdäksemme	2nd	nähdäksesi	nähdäksenne	3rd	nähdäkseennähdäksensä	nähdäkseennähdäksensä	past	nähnyt	nähty
see	possessive forms	possessive forms	possessive forms																			
see	person	sing.	plur.																			
see	1st	nähdäkseni	nähdäksemme																			
see	2nd	nähdäksesi	nähdäksenne																			
see	3rd	nähdäkseennähdäksensä	nähdäkseennähdäksensä																			
see	2nd	inessive2	nähdessä	nähtäessä	agent3	näkemä	näkemä															
see	2nd	inessive2	Possessive formsPersonsing.plur.1stnähdessäninähdessämme2ndnähdessäsinähdessänne3rdnähdessäännähdessänsä	Possessive formsPersonsing.plur.1stnähdessäninähdessämme2ndnähdessäsinähdessänne3rdnähdessäännähdessänsä	possessive forms	possessive forms	possessive forms	person	sing.	plur.	1st	nähdessäni	nähdessämme	2nd	nähdessäsi	nähdessänne	3rd	nähdessäännähdessänsä	nähdessäännähdessänsä	negative	näkemätön	näkemätön
see	2nd	possessive forms	possessive forms	possessive forms																		
see	person	sing.	plur.																			
see	1st	nähdessäni	nähdessämme																			
see	2nd	nähdessäsi	nähdessänne																			
see	3rd	nähdessäännähdessänsä	nähdessäännähdessänsä																			
see	instructive	nähden	—	1) Used only with a possessive suffix.2) Usually with a possessive suffix (active only).3) Usually with a possessive suffix. Not used with intransitive verbs. Distinct from nouns with the -ma suffix and third infinitive forms.4) Some uses of the verbal noun are called the 'fourth infinitive' by certain sources (more details).	1) Used only with a possessive suffix.2) Usually with a possessive suffix (active only).3) Usually with a possessive suffix. Not used with intransitive verbs. Distinct from nouns with the -ma suffix and third infinitive forms.4) Some uses of the verbal noun are called the 'fourth infinitive' by certain sources (more details).	1) Used only with a possessive suffix.2) Usually with a possessive suffix (active only).3) Usually with a possessive suffix. Not used with intransitive verbs. Distinct from nouns with the -ma suffix and third infinitive forms.4) Some uses of the verbal noun are called the 'fourth infinitive' by certain sources (more details).																
see	3rd	inessive	näkemässä	1) Used only with a possessive suffix.2) Usually with a possessive suffix (active only).3) Usually with a possessive suffix. Not used with intransitive verbs. Distinct from nouns with the -ma suffix and third infinitive forms.4) Some uses of the verbal noun are called the 'fourth infinitive' by certain sources (more details).	1) Used only with a possessive suffix.2) Usually with a possessive suffix (active only).3) Usually with a possessive suffix. Not used with intransitive verbs. Distinct from nouns with the -ma suffix and third infinitive forms.4) Some uses of the verbal noun are called the 'fourth infinitive' by certain sources (more details).	1) Used only with a possessive suffix.2) Usually with a possessive suffix (active only).3) Usually with a possessive suffix. Not used with intransitive verbs. Distinct from nouns with the -ma suffix and third infinitive forms.4) Some uses of the verbal noun are called the 'fourth infinitive' by certain sources (more details).	—															
see	3rd	elative	näkemästä	1) Used only with a possessive suffix.2) Usually with a possessive suffix (active only).3) Usually with a possessive suffix. Not used with intransitive verbs. Distinct from nouns with the -ma suffix and third infinitive forms.4) Some uses of the verbal noun are called the 'fourth infinitive' by certain sources (more details).	1) Used only with a possessive suffix.2) Usually with a possessive suffix (active only).3) Usually with a possessive suffix. Not used with intransitive verbs. Distinct from nouns with the -ma suffix and third infinitive forms.4) Some uses of the verbal noun are called the 'fourth infinitive' by certain sources (more details).	1) Used only with a possessive suffix.2) Usually with a possessive suffix (active only).3) Usually with a possessive suffix. Not used with intransitive verbs. Distinct from nouns with the -ma suffix and third infinitive forms.4) Some uses of the verbal noun are called the 'fourth infinitive' by certain sources (more details).	—															
see	3rd	illative	näkemään	1) Used only with a possessive suffix.2) Usually with a possessive suffix (active only).3) Usually with a possessive suffix. Not used with intransitive verbs. Distinct from nouns with the -ma suffix and third infinitive forms.4) Some uses of the verbal noun are called the 'fourth infinitive' by certain sources (more details).	1) Used only with a possessive suffix.2) Usually with a possessive suffix (active only).3) Usually with a possessive suffix. Not used with intransitive verbs. Distinct from nouns with the -ma suffix and third infinitive forms.4) Some uses of the verbal noun are called the 'fourth infinitive' by certain sources (more details).	1) Used only with a possessive suffix.2) Usually with a possessive suffix (active only).3) Usually with a possessive suffix. Not used with intransitive verbs. Distinct from nouns with the -ma suffix and third infinitive forms.4) Some uses of the verbal noun are called the 'fourth infinitive' by certain sources (more details).	—															
see	3rd	adessive	näkemällä	1) Used only with a possessive suffix.2) Usually with a possessive suffix (active only).3) Usually with a possessive suffix. Not used with intransitive verbs. Distinct from nouns with the -ma suffix and third infinitive forms.4) Some uses of the verbal noun are called the 'fourth infinitive' by certain sources (more details).	1) Used only with a possessive suffix.2) Usually with a possessive suffix (active only).3) Usually with a possessive suffix. Not used with intransitive verbs. Distinct from nouns with the -ma suffix and third infinitive forms.4) Some uses of the verbal noun are called the 'fourth infinitive' by certain sources (more details).	1) Used only with a possessive suffix.2) Usually with a possessive suffix (active only).3) Usually with a possessive suffix. Not used with intransitive verbs. Distinct from nouns with the -ma suffix and third infinitive forms.4) Some uses of the verbal noun are called the 'fourth infinitive' by certain sources (more details).	—															
see	3rd	abessive	näkemättä	1) Used only with a possessive suffix.2) Usually with a possessive suffix (active only).3) Usually with a possessive suffix. Not used with intransitive verbs. Distinct from nouns with the -ma suffix and third infinitive forms.4) Some uses of the verbal noun are called the 'fourth infinitive' by certain sources (more details).	1) Used only with a possessive suffix.2) Usually with a possessive suffix (active only).3) Usually with a possessive suffix. Not used with intransitive verbs. Distinct from nouns with the -ma suffix and third infinitive forms.4) Some uses of the verbal noun are called the 'fourth infinitive' by certain sources (more details).	1) Used only with a possessive suffix.2) Usually with a possessive suffix (active only).3) Usually with a possessive suffix. Not used with intransitive verbs. Distinct from nouns with the -ma suffix and third infinitive forms.4) Some uses of the verbal noun are called the 'fourth infinitive' by certain sources (more details).	—															
see	3rd	instructive	näkemän	1) Used only with a possessive suffix.2) Usually with a possessive suffix (active only).3) Usually with a possessive suffix. Not used with intransitive verbs. Distinct from nouns with the -ma suffix and third infinitive forms.4) Some uses of the verbal noun are called the 'fourth infinitive' by certain sources (more details).	1) Used only with a possessive suffix.2) Usually with a possessive suffix (active only).3) Usually with a possessive suffix. Not used with intransitive verbs. Distinct from nouns with the -ma suffix and third infinitive forms.4) Some uses of the verbal noun are called the 'fourth infinitive' by certain sources (more details).	1) Used only with a possessive suffix.2) Usually with a possessive suffix (active only).3) Usually with a possessive suffix. Not used with intransitive verbs. Distinct from nouns with the -ma suffix and third infinitive forms.4) Some uses of the verbal noun are called the 'fourth infinitive' by certain sources (more details).	nähtämän															
see	4th4	verbal noun	näkeminen	näkeminen	1) Used only with a possessive suffix.2) Usually with a possessive suffix (active only).3) Usually with a possessive suffix. Not used with intransitive verbs. Distinct from nouns with the -ma suffix and third infinitive forms.4) Some uses of the verbal noun are called the 'fourth infinitive' by certain sources (more details).	1) Used only with a possessive suffix.2) Usually with a possessive suffix (active only).3) Usually with a possessive suffix. Not used with intransitive verbs. Distinct from nouns with the -ma suffix and third infinitive forms.4) Some uses of the verbal noun are called the 'fourth infinitive' by certain sources (more details).																
see	5th1	5th1	Possessive formsPersonsing.plur.1stnäkemäisilläninäkemäisillämme2ndnäkemäisilläsinäkemäisillänne3rdnäkemäisilläännäkemäisillänsä	Possessive formsPersonsing.plur.1stnäkemäisilläninäkemäisillämme2ndnäkemäisilläsinäkemäisillänne3rdnäkemäisilläännäkemäisillänsä	1) Used only with a possessive suffix.2) Usually with a possessive suffix (active only).3) Usually with a possessive suffix. Not used with intransitive verbs. Distinct from nouns with the -ma suffix and third infinitive forms.4) Some uses of the verbal noun are called the 'fourth infinitive' by certain sources (more details).	1) Used only with a possessive suffix.2) Usually with a possessive suffix (active only).3) Usually with a possessive suffix. Not used with intransitive verbs. Distinct from nouns with the -ma suffix and third infinitive forms.4) Some uses of the verbal noun are called the 'fourth infinitive' by certain sources (more details).	possessive forms	possessive forms	possessive forms	person	sing.	plur.	1st	näkemäisilläni	näkemäisillämme	2nd	näkemäisilläsi	näkemäisillänne	3rd	näkemäisilläännäkemäisillänsä	näkemäisilläännäkemäisillänsä	
see	possessive forms	possessive forms	possessive forms	1) Used only with a possessive suffix.2) Usually with a possessive suffix (active only).3) Usually with a possessive suffix. Not used with intransitive verbs. Distinct from nouns with the -ma suffix and third infinitive forms.4) Some uses of the verbal noun are called the 'fourth infinitive' by certain sources (more details).	1) Used only with a possessive suffix.2) Usually with a possessive suffix (active only).3) Usually with a possessive suffix. Not used with intransitive verbs. Distinct from nouns with the -ma suffix and third infinitive forms.4) Some uses of the verbal noun are called the 'fourth infinitive' by certain sources (more details).	1) Used only with a possessive suffix.2) Usually with a possessive suffix (active only).3) Usually with a possessive suffix. Not used with intransitive verbs. Distinct from nouns with the -ma suffix and third infinitive forms.4) Some uses of the verbal noun are called the 'fourth infinitive' by certain sources (more details).																
see	person	sing.	plur.																			
see	1st	näkemäisilläni	näkemäisillämme																			
see	2nd	näkemäisilläsi	näkemäisillänne																			
see	3rd	näkemäisilläännäkemäisillänsä	näkemäisilläännäkemäisillänsä																			
show	inflection of näyttää (kotus type 53*c/muistaa, tt-t gradation)	inflection of näyttää (kotus type 53*c/muistaa, tt-t gradation)	inflection of näyttää (kotus type 53*c/muistaa, tt-t gradation)	inflection of näyttää (kotus type 53*c/muistaa, tt-t gradation)	inflection of näyttää (kotus type 53*c/muistaa, tt-t gradation)	inflection of näyttää (kotus type 53*c/muistaa, tt-t gradation)	inflection of näyttää (kotus type 53*c/muistaa, tt-t gradation)															
show	indicative mood	indicative mood	indicative mood	indicative mood	indicative mood	indicative mood	indicative mood															
show	present tense	present tense	present tense	present tense	perfect	perfect	perfect															
show	person	person	positive	negative	person	positive	negative															
show	1st sing.	1st sing.	näytän	en näytä	1st sing.	olen näyttänyt	en ole näyttänyt															
show	2nd sing.	2nd sing.	näytät	et näytä	2nd sing.	olet näyttänyt	et ole näyttänyt															
show	3rd sing.	3rd sing.	näyttää	ei näytä	3rd sing.	on näyttänyt	ei ole näyttänyt															
show	1st plur.	1st plur.	näytämme	emme näytä	1st plur.	olemme näyttäneet	emme ole näyttäneet															
show	2nd plur.	2nd plur.	näytätte	ette näytä	2nd plur.	olette näyttäneet	ette ole näyttäneet															
show	3rd plur.	3rd plur.	näyttävät	eivät näytä	3rd plur.	ovat näyttäneet	eivät ole näyttäneet															
show	passive	passive	näytetään	ei näytetä	passive	on näytetty	ei ole näytetty															
show	past tense	past tense	past tense	past tense	pluperfect	pluperfect	pluperfect															
show	person	person	positive	negative	person	positive	negative															
show	1st sing.	1st sing.	näytin	en näyttänyt	1st sing.	olin näyttänyt	en ollut näyttänyt															
show	2nd sing.	2nd sing.	näytit	et näyttänyt	2nd sing.	olit näyttänyt	et ollut näyttänyt															
show	3rd sing.	3rd sing.	näytti	ei näyttänyt	3rd sing.	oli näyttänyt	ei ollut näyttänyt															
show	1st plur.	1st plur.	näytimme	emme näyttäneet	1st plur.	olimme näyttäneet	emme olleet näyttäneet															
show	2nd plur.	2nd plur.	näytitte	ette näyttäneet	2nd plur.	olitte näyttäneet	ette olleet näyttäneet															
show	3rd plur.	3rd plur.	näyttivät	eivät näyttäneet	3rd plur.	olivat näyttäneet	eivät olleet näyttäneet															
show	passive	passive	näytettiin	ei näytetty	passive	oli näytetty	ei ollut näytetty															
show	conditional mood	conditional mood	conditional mood	conditional mood	conditional mood	conditional mood	conditional mood															
show	present	present	present	present	perfect	perfect	perfect															
show	person	person	positive	negative	person	positive	negative															
show	1st sing.	1st sing.	näyttäisin	en näyttäisi	1st sing.	olisin näyttänyt	en olisi näyttänyt															
show	2nd sing.	2nd sing.	näyttäisit	et näyttäisi	2nd sing.	olisit näyttänyt	et olisi näyttänyt															
show	3rd sing.	3rd sing.	näyttäisi	ei näyttäisi	3rd sing.	olisi näyttänyt	ei olisi näyttänyt															
show	1st plur.	1st plur.	näyttäisimme	emme näyttäisi	1st plur.	olisimme näyttäneet	emme olisi näyttäneet															
show	2nd plur.	2nd plur.	näyttäisitte	ette näyttäisi	2nd plur.	olisitte näyttäneet	ette olisi näyttäneet															
show	3rd plur.	3rd plur.	näyttäisivät	eivät näyttäisi	3rd plur.	olisivat näyttäneet	eivät olisi näyttäneet															
show	passive	passive	näytettäisiin	ei näytettäisi	passive	olisi näytetty	ei olisi näytetty															
show	imperative mood	imperative mood	imperative mood	imperative mood	imperative mood	imperative mood	imperative mood															
show	present	present	present	present	perfect	perfect	perfect															
show	person	person	positive	negative	person	positive	negative															
show	1st sing.	1st sing.	—	—	1st sing.	—	—															
show	2nd sing.	2nd sing.	näytä	älä näytä	2nd sing.	ole näyttänyt	älä ole näyttänyt															
show	3rd sing.	3rd sing.	näyttäköön	älköön näyttäkö	3rd sing.	olkoon näyttänyt	älköön olko näyttänyt															
show	1st plur.	1st plur.	näyttäkäämme	älkäämme näyttäkö	1st plur.	olkaamme näyttäneet	älkäämme olko näyttäneet															
show	2nd plur.	2nd plur.	näyttäkää	älkää näyttäkö	2nd plur.	olkaa näyttäneet	älkää olko näyttäneet															
show	3rd plur.	3rd plur.	näyttäkööt	älkööt näyttäkö	3rd plur.	olkoot näyttäneet	älkööt olko näyttäneet															
show	passive	passive	näytettäköön	älköön näytettäkö	passive	olkoon näytetty	älköön olko näytetty															
show	potential mood	potential mood	potential mood	potential mood	potential mood	potential mood	potential mood															
show	present	present	present	present	perfect	perfect	perfect															
show	person	person	positive	negative	person	positive	negative															
show	1st sing.	1st sing.	näyttänen	en näyttäne	1st sing.	lienen näyttänyt	en liene näyttänyt															
show	2nd sing.	2nd sing.	näyttänet	et näyttäne	2nd sing.	lienet näyttänyt	et liene näyttänyt															
show	3rd sing.	3rd sing.	näyttänee	ei näyttäne	3rd sing.	lienee näyttänyt	ei liene näyttänyt															
show	1st plur.	1st plur.	näyttänemme	emme näyttäne	1st plur.	lienemme näyttäneet	emme liene näyttäneet															
show	2nd plur.	2nd plur.	näyttänette	ette näyttäne	2nd plur.	lienette näyttäneet	ette liene näyttäneet															
show	3rd plur.	3rd plur.	näyttänevät	eivät näyttäne	3rd plur.	lienevät näyttäneet	eivät liene näyttäneet															
show	passive	passive	näytettäneen	ei näytettäne	passive	lienee näytetty	ei liene näytetty															
show	nominal forms	nominal forms	nominal forms	nominal forms	nominal forms	nominal forms	nominal forms															
show	infinitives	infinitives	infinitives	infinitives	participles	participles	participles															
show			active	passive		active	passive															
show	1st	1st	näyttää	näyttää	present	näyttävä	näytettävä															
show	long 1st1	long 1st1	Possessive formsPersonsing.plur.1stnäyttääkseninäyttääksemme2ndnäyttääksesinäyttääksenne3rdnäyttääkseennäyttääksensä	Possessive formsPersonsing.plur.1stnäyttääkseninäyttääksemme2ndnäyttääksesinäyttääksenne3rdnäyttääkseennäyttääksensä	possessive forms	possessive forms	possessive forms	person	sing.	plur.	1st	näyttääkseni	näyttääksemme	2nd	näyttääksesi	näyttääksenne	3rd	näyttääkseennäyttääksensä	näyttääkseennäyttääksensä	past	näyttänyt	näytetty
show	possessive forms	possessive forms	possessive forms																			
show	person	sing.	plur.																			
show	1st	näyttääkseni	näyttääksemme																			
show	2nd	näyttääksesi	näyttääksenne																			
show	3rd	näyttääkseennäyttääksensä	näyttääkseennäyttääksensä																			
show	2nd	inessive2	näyttäessä	näytettäessä	agent3	näyttämä	näyttämä															
show	2nd	inessive2	Possessive formsPersonsing.plur.1stnäyttäessäninäyttäessämme2ndnäyttäessäsinäyttäessänne3rdnäyttäessäännäyttäessänsä	Possessive formsPersonsing.plur.1stnäyttäessäninäyttäessämme2ndnäyttäessäsinäyttäessänne3rdnäyttäessäännäyttäessänsä	possessive forms	possessive forms	possessive forms	person	sing.	plur.	1st	näyttäessäni	näyttäessämme	2nd	näyttäessäsi	näyttäessänne	3rd	näyttäessäännäyttäessänsä	näyttäessäännäyttäessänsä	negative	näyttämätön	näyttämätön
show	2nd	possessive forms	possessive forms	possessive forms																		
show	person	sing.	plur.																			
show	1st	näyttäessäni	näyttäessämme																			
show	2nd	näyttäessäsi	näyttäessänne																			
show	3rd	näyttäessäännäyttäessänsä	näyttäessäännäyttäessänsä																			
show	instructive	näyttäen	—	1) Used only with a possessive suffix.2) Usually with a possessive suffix (active only).3) Usually with a possessive suffix. Not used with intransitive verbs. Distinct from nouns with the -ma suffix and third infinitive forms.4) Some uses of the verbal noun are called the 'fourth infinitive' by certain sources (more details).* The third-person singular indicative form näyttää does not exhibit final gemination, unlike the first infinitive (the lemma form), even though they are spelled identically.	1) Used only with a possessive suffix.2) Usually with a possessive suffix (active only).3) Usually with a possessive suffix. Not used with intransitive verbs. Distinct from nouns with the -ma suffix and third infinitive forms.4) Some uses of the verbal noun are called the 'fourth infinitive' by certain sources (more details).* The third-person singular indicative form näyttää does not exhibit final gemination, unlike the first infinitive (the lemma form), even though they are spelled identically.	1) Used only with a possessive suffix.2) Usually with a possessive suffix (active only).3) Usually with a possessive suffix. Not used with intransitive verbs. Distinct from nouns with the -ma suffix and third infinitive forms.4) Some uses of the verbal noun are called the 'fourth infinitive' by certain sources (more details).* The third-person singular indicative form näyttää does not exhibit final gemination, unlike the first infinitive (the lemma form), even though they are spelled identically.																
show	3rd	inessive	näyttämässä	1) Used only with a possessive suffix.2) Usually with a possessive suffix (active only).3) Usually with a possessive suffix. Not used with intransitive verbs. Distinct from nouns with the -ma suffix and third infinitive forms.4) Some uses of the verbal noun are called the 'fourth infinitive' by certain sources (more details).* The third-person singular indicative form näyttää does not exhibit final gemination, unlike the first infinitive (the lemma form), even though they are spelled identically.	1) Used only with a possessive suffix.2) Usually with a possessive suffix (active only).3) Usually with a possessive suffix. Not used with intransitive verbs. Distinct from nouns with the -ma suffix and third infinitive forms.4) Some uses of the verbal noun are called the 'fourth infinitive' by certain sources (more details).* The third-person singular indicative form näyttää does not exhibit final gemination, unlike the first infinitive (the lemma form), even though they are spelled identically.	1) Used only with a possessive suffix.2) Usually with a possessive suffix (active only).3) Usually with a possessive suffix. Not used with intransitive verbs. Distinct from nouns with the -ma suffix and third infinitive forms.4) Some uses of the verbal noun are called the 'fourth infinitive' by certain sources (more details).* The third-person singular indicative form näyttää does not exhibit final gemination, unlike the first infinitive (the lemma form), even though they are spelled identically.	—															
show	3rd	elative	näyttämästä	1) Used only with a possessive suffix.2) Usually with a possessive suffix (active only).3) Usually with a possessive suffix. Not used with intransitive verbs. Distinct from nouns with the -ma suffix and third infinitive forms.4) Some uses of the verbal noun are called the 'fourth infinitive' by certain sources (more details).* The third-person singular indicative form näyttää does not exhibit final gemination, unlike the first infinitive (the lemma form), even though they are spelled identically.	1) Used only with a possessive suffix.2) Usually with a possessive suffix (active only).3) Usually with a possessive suffix. Not used with intransitive verbs. Distinct from nouns with the -ma suffix and third infinitive forms.4) Some uses of the verbal noun are called the 'fourth infinitive' by certain sources (more details).* The third-person singular indicative form näyttää does not exhibit final gemination, unlike the first infinitive (the lemma form), even though they are spelled identically.	1) Used only with a possessive suffix.2) Usually with a possessive suffix (active only).3) Usually with a possessive suffix. Not used with intransitive verbs. Distinct from nouns with the -ma suffix and third infinitive forms.4) Some uses of the verbal noun are called the 'fourth infinitive' by certain sources (more details).* The third-person singular indicative form näyttää does not exhibit final gemination, unlike the first infinitive (the lemma form), even though they are spelled identically.	—															
show	3rd	illative	näyttämään	1) Used only with a possessive suffix.2) Usually with a possessive suffix (active only).3) Usually with a possessive suffix. Not used with intransitive verbs. Distinct from nouns with the -ma suffix and third infinitive forms.4) Some uses of the verbal noun are called the 'fourth infinitive' by certain sources (more details).* The third-person singular indicative form näyttää does not exhibit final gemination, unlike the first infinitive (the lemma form), even though they are spelled identically.	1) Used only with a possessive suffix.2) Usually with a possessive suffix (active only).3) Usually with a possessive suffix. Not used with intransitive verbs. Distinct from nouns with the -ma suffix and third infinitive forms.4) Some uses of the verbal noun are called the 'fourth infinitive' by certain sources (more details).* The third-person singular indicative form näyttää does not exhibit final gemination, unlike the first infinitive (the lemma form), even though they are spelled identically.	1) Used only with a possessive suffix.2) Usually with a possessive suffix (active only).3) Usually with a possessive suffix. Not used with intransitive verbs. Distinct from nouns with the -ma suffix and third infinitive forms.4) Some uses of the verbal noun are called the 'fourth infinitive' by certain sources (more details).* The third-person singular indicative form näyttää does not exhibit final gemination, unlike the first infinitive (the lemma form), even though they are spelled identically.	—															
show	3rd	adessive	näyttämällä	1) Used only with a possessive suffix.2) Usually with a possessive suffix (active only).3) Usually with a possessive suffix. Not used with intransitive verbs. Distinct from nouns with the -ma suffix and third infinitive forms.4) Some uses of the verbal noun are called the 'fourth infinitive' by certain sources (more details).* The third-person singular indicative form näyttää does not exhibit final gemination, unlike the first infinitive (the lemma form), even though they are spelled identically.	1) Used only with a possessive suffix.2) Usually with a possessive suffix (active only).3) Usually with a possessive suffix. Not used with intransitive verbs. Distinct from nouns with the -ma suffix and third infinitive forms.4) Some uses of the verbal noun are called the 'fourth infinitive' by certain sources (more details).* The third-person singular indicative form näyttää does not exhibit final gemination, unlike the first infinitive (the lemma form), even though they are spelled identically.	1) Used only with a possessive suffix.2) Usually with a possessive suffix (active only).3) Usually with a possessive suffix. Not used with intransitive verbs. Distinct from nouns with the -ma suffix and third infinitive forms.4) Some uses of the verbal noun are called the 'fourth infinitive' by certain sources (more details).* The third-person singular indicative form näyttää does not exhibit final gemination, unlike the first infinitive (the lemma form), even though they are spelled identically.	—															
show	3rd	abessive	näyttämättä	1) Used only with a possessive suffix.2) Usually with a possessive suffix (active only).3) Usually with a possessive suffix. Not used with intransitive verbs. Distinct from nouns with the -ma suffix and third infinitive forms.4) Some uses of the verbal noun are called the 'fourth infinitive' by certain sources (more details).* The third-person singular indicative form näyttää does not exhibit final gemination, unlike the first infinitive (the lemma form), even though they are spelled identically.	1) Used only with a possessive suffix.2) Usually with a possessive suffix (active only).3) Usually with a possessive suffix. Not used with intransitive verbs. Distinct from nouns with the -ma suffix and third infinitive forms.4) Some uses of the verbal noun are called the 'fourth infinitive' by certain sources (more details).* The third-person singular indicative form näyttää does not exhibit final gemination, unlike the first infinitive (the lemma form), even though they are spelled identically.	1) Used only with a possessive suffix.2) Usually with a possessive suffix (active only).3) Usually with a possessive suffix. Not used with intransitive verbs. Distinct from nouns with the -ma suffix and third infinitive forms.4) Some uses of the verbal noun are called the 'fourth infinitive' by certain sources (more details).* The third-person singular indicative form näyttää does not exhibit final gemination, unlike the first infinitive (the lemma form), even though they are spelled identically.	—															
show	3rd	instructive	näyttämän	1) Used only with a possessive suffix.2) Usually with a possessive suffix (active only).3) Usually with a possessive suffix. Not used with intransitive verbs. Distinct from nouns with the -ma suffix and third infinitive forms.4) Some uses of the verbal noun are called the 'fourth infinitive' by certain sources (more details).* The third-person singular indicative form näyttää does not exhibit final gemination, unlike the first infinitive (the lemma form), even though they are spelled identically.	1) Used only with a possessive suffix.2) Usually with a possessive suffix (active only).3) Usually with a possessive suffix. Not used with intransitive verbs. Distinct from nouns with the -ma suffix and third infinitive forms.4) Some uses of the verbal noun are called the 'fourth infinitive' by certain sources (more details).* The third-person singular indicative form näyttää does not exhibit final gemination, unlike the first infinitive (the lemma form), even though they are spelled identically.	1) Used only with a possessive suffix.2) Usually with a possessive suffix (active only).3) Usually with a possessive suffix. Not used with intransitive verbs. Distinct from nouns with the -ma suffix and third infinitive forms.4) Some uses of the verbal noun are called the 'fourth infinitive' by certain sources (more details).* The third-person singular indicative form näyttää does not exhibit final gemination, unlike the first infinitive (the lemma form), even though they are spelled identically.	näytettämän															
show	4th4	verbal noun	näyttäminen	näyttäminen	1) Used only with a possessive suffix.2) Usually with a possessive suffix (active only).3) Usually with a possessive suffix. Not used with intransitive verbs. Distinct from nouns with the -ma suffix and third infinitive forms.4) Some uses of the verbal noun are called the 'fourth infinitive' by certain sources (more details).* The third-person singular indicative form näyttää does not exhibit final gemination, unlike the first infinitive (the lemma form), even though they are spelled identically.	1) Used only with a possessive suffix.2) Usually with a possessive suffix (active only).3) Usually with a possessive suffix. Not used with intransitive verbs. Distinct from nouns with the -ma suffix and third infinitive forms.4) Some uses of the verbal noun are called the 'fourth infinitive' by certain sources (more details).* The third-person singular indicative form näyttää does not exhibit final gemination, unlike the first infinitive (the lemma form), even though they are spelled identically.																
show	5th1	5th1	Possessive formsPersonsing.plur.1stnäyttämäisilläninäyttämäisillämme2ndnäyttämäisilläsinäyttämäisillänne3rdnäyttämäisilläännäyttämäisillänsä	Possessive formsPersonsing.plur.1stnäyttämäisilläninäyttämäisillämme2ndnäyttämäisilläsinäyttämäisillänne3rdnäyttämäisilläännäyttämäisillänsä	1) Used only with a possessive suffix.2) Usually with a possessive suffix (active only).3) Usually with a possessive suffix. Not used with intransitive verbs. Distinct from nouns with the -ma suffix and third infinitive forms.4) Some uses of the verbal noun are called the 'fourth infinitive' by certain sources (more details).* The third-person singular indicative form näyttää does not exhibit final gemination, unlike the first infinitive (the lemma form), even though they are spelled identically.	1) Used only with a possessive suffix.2) Usually with a possessive suffix (active only).3) Usually with a possessive suffix. Not used with intransitive verbs. Distinct from nouns with the -ma suffix and third infinitive forms.4) Some uses of the verbal noun are called the 'fourth infinitive' by certain sources (more details).* The third-person singular indicative form näyttää does not exhibit final gemination, unlike the first infinitive (the lemma form), even though they are spelled identically.	possessive forms	possessive forms	possessive forms	person	sing.	plur.	1st	näyttämäisilläni	näyttämäisillämme	2nd	näyttämäisilläsi	näyttämäisillänne	3rd	näyttämäisilläännäyttämäisillänsä	näyttämäisilläännäyttämäisillänsä	
show	possessive forms	possessive forms	possessive forms	1) Used only with a possessive suffix.2) Usually with a possessive suffix (active only).3) Usually with a possessive suffix. Not used with intransitive verbs. Distinct from nouns with the -ma suffix and third infinitive forms.4) Some uses of the verbal noun are called the 'fourth infinitive' by certain sources (more details).* The third-person singular indicative form näyttää does not exhibit final gemination, unlike the first infinitive (the lemma form), even though they are spelled identically.	1) Used only with a possessive suffix.2) Usually with a possessive suffix (active only).3) Usually with a possessive suffix. Not used with intransitive verbs. Distinct from nouns with the -ma suffix and third infinitive forms.4) Some uses of the verbal noun are called the 'fourth infinitive' by certain sources (more details).* The third-person singular indicative form näyttää does not exhibit final gemination, unlike the first infinitive (the lemma form), even though they are spelled identically.	1) Used only with a possessive suffix.2) Usually with a possessive suffix (active only).3) Usually with a possessive suffix. Not used with intransitive verbs. Distinct from nouns with the -ma suffix and third infinitive forms.4) Some uses of the verbal noun are called the 'fourth infinitive' by certain sources (more details).* The third-person singular indicative form näyttää does not exhibit final gemination, unlike the first infinitive (the lemma form), even though they are spelled identically.																
show	person	sing.	plur.																			
show	1st	näyttämäisilläni	näyttämäisillämme																			
show	2nd	näyttämäisilläsi	näyttämäisillänne																			
show	3rd	näyttämäisilläännäyttämäisillänsä	näyttämäisilläännäyttämäisillänsä																			
startle	inflection of hätkäyttää (kotus type 53*c/muistaa, tt-t gradation)	inflection of hätkäyttää (kotus type 53*c/muistaa, tt-t gradation)	inflection of hätkäyttää (kotus type 53*c/muistaa, tt-t gradation)	inflection of hätkäyttää (kotus type 53*c/muistaa, tt-t gradation)	inflection of hätkäyttää (kotus type 53*c/muistaa, tt-t gradation)	inflection of hätkäyttää (kotus type 53*c/muistaa, tt-t gradation)	inflection of hätkäyttää (kotus type 53*c/muistaa, tt-t gradation)															
startle	indicative mood	indicative mood	indicative mood	indicative mood	indicative mood	indicative mood	indicative mood															
startle	present tense	present tense	present tense	present tense	perfect	perfect	perfect															
startle	person	person	positive	negative	person	positive	negative															
startle	1st sing.	1st sing.	hätkäytän	en hätkäytä	1st sing.	olen hätkäyttänyt	en ole hätkäyttänyt															
startle	2nd sing.	2nd sing.	hätkäytät	et hätkäytä	2nd sing.	olet hätkäyttänyt	et ole hätkäyttänyt															
startle	3rd sing.	3rd sing.	hätkäyttää	ei hätkäytä	3rd sing.	on hätkäyttänyt	ei ole hätkäyttänyt															
startle	1st plur.	1st plur.	hätkäytämme	emme hätkäytä	1st plur.	olemme hätkäyttäneet	emme ole hätkäyttäneet															
startle	2nd plur.	2nd plur.	hätkäytätte	ette hätkäytä	2nd plur.	olette hätkäyttäneet	ette ole hätkäyttäneet															
startle	3rd plur.	3rd plur.	hätkäyttävät	eivät hätkäytä	3rd plur.	ovat hätkäyttäneet	eivät ole hätkäyttäneet															
startle	passive	passive	hätkäytetään	ei hätkäytetä	passive	on hätkäytetty	ei ole hätkäytetty															
startle	past tense	past tense	past tense	past tense	pluperfect	pluperfect	pluperfect															
startle	person	person	positive	negative	person	positive	negative															
startle	1st sing.	1st sing.	hätkäytin	en hätkäyttänyt	1st sing.	olin hätkäyttänyt	en ollut hätkäyttänyt															
startle	2nd sing.	2nd sing.	hätkäytit	et hätkäyttänyt	2nd sing.	olit hätkäyttänyt	et ollut hätkäyttänyt															
startle	3rd sing.	3rd sing.	hätkäytti	ei hätkäyttänyt	3rd sing.	oli hätkäyttänyt	ei ollut hätkäyttänyt															
startle	1st plur.	1st plur.	hätkäytimme	emme hätkäyttäneet	1st plur.	olimme hätkäyttäneet	emme olleet hätkäyttäneet															
startle	2nd plur.	2nd plur.	hätkäytitte	ette hätkäyttäneet	2nd plur.	olitte hätkäyttäneet	ette olleet hätkäyttäneet															
startle	3rd plur.	3rd plur.	hätkäyttivät	eivät hätkäyttäneet	3rd plur.	olivat hätkäyttäneet	eivät olleet hätkäyttäneet															
startle	passive	passive	hätkäytettiin	ei hätkäytetty	passive	oli hätkäytetty	ei ollut hätkäytetty															
startle	conditional mood	conditional mood	conditional mood	conditional mood	conditional mood	conditional mood	conditional mood															
startle	present	present	present	present	perfect	perfect	perfect															
startle	person	person	positive	negative	person	positive	negative															
startle	1st sing.	1st sing.	hätkäyttäisin	en hätkäyttäisi	1st sing.	olisin hätkäyttänyt	en olisi hätkäyttänyt															
startle	2nd sing.	2nd sing.	hätkäyttäisit	et hätkäyttäisi	2nd sing.	olisit hätkäyttänyt	et olisi hätkäyttänyt															
startle	3rd sing.	3rd sing.	hätkäyttäisi	ei hätkäyttäisi	3rd sing.	olisi hätkäyttänyt	ei olisi hätkäyttänyt															
startle	1st plur.	1st plur.	hätkäyttäisimme	emme hätkäyttäisi	1st plur.	olisimme hätkäyttäneet	emme olisi hätkäyttäneet															
startle	2nd plur.	2nd plur.	hätkäyttäisitte	ette hätkäyttäisi	2nd plur.	olisitte hätkäyttäneet	ette olisi hätkäyttäneet															
startle	3rd plur.	3rd plur.	hätkäyttäisivät	eivät hätkäyttäisi	3rd plur.	olisivat hätkäyttäneet	eivät olisi hätkäyttäneet															
startle	passive	passive	hätkäytettäisiin	ei hätkäytettäisi	passive	olisi hätkäytetty	ei olisi hätkäytetty															
startle	imperative mood	imperative mood	imperative mood	imperative mood	imperative mood	imperative mood	imperative mood															
startle	present	present	present	present	perfect	perfect	perfect															
startle	person	person	positive	negative	person	positive	negative															
startle	1st sing.	1st sing.	—	—	1st sing.	—	—															
startle	2nd sing.	2nd sing.	hätkäytä	älä hätkäytä	2nd sing.	ole hätkäyttänyt	älä ole hätkäyttänyt															
startle	3rd sing.	3rd sing.	hätkäyttäköön	älköön hätkäyttäkö	3rd sing.	olkoon hätkäyttänyt	älköön olko hätkäyttänyt															
startle	1st plur.	1st plur.	hätkäyttäkäämme	älkäämme hätkäyttäkö	1st plur.	olkaamme hätkäyttäneet	älkäämme olko hätkäyttäneet															
startle	2nd plur.	2nd plur.	hätkäyttäkää	älkää hätkäyttäkö	2nd plur.	olkaa hätkäyttäneet	älkää olko hätkäyttäneet															
startle	3rd plur.	3rd plur.	hätkäyttäkööt	älkööt hätkäyttäkö	3rd plur.	olkoot hätkäyttäneet	älkööt olko hätkäyttäneet															
startle	passive	passive	hätkäytettäköön	älköön hätkäytettäkö	passive	olkoon hätkäytetty	älköön olko hätkäytetty															
startle	potential mood	potential mood	potential mood	potential mood	potential mood	potential mood	potential mood															
startle	present	present	present	present	perfect	perfect	perfect															
startle	person	person	positive	negative	person	positive	negative															
startle	1st sing.	1st sing.	hätkäyttänen	en hätkäyttäne	1st sing.	lienen hätkäyttänyt	en liene hätkäyttänyt															
startle	2nd sing.	2nd sing.	hätkäyttänet	et hätkäyttäne	2nd sing.	lienet hätkäyttänyt	et liene hätkäyttänyt															
startle	3rd sing.	3rd sing.	hätkäyttänee	ei hätkäyttäne	3rd sing.	lienee hätkäyttänyt	ei liene hätkäyttänyt															
startle	1st plur.	1st plur.	hätkäyttänemme	emme hätkäyttäne	1st plur.	lienemme hätkäyttäneet	emme liene hätkäyttäneet															
startle	2nd plur.	2nd plur.	hätkäyttänette	ette hätkäyttäne	2nd plur.	lienette hätkäyttäneet	ette liene hätkäyttäneet															
startle	3rd plur.	3rd plur.	hätkäyttänevät	eivät hätkäyttäne	3rd plur.	lienevät hätkäyttäneet	eivät liene hätkäyttäneet															
startle	passive	passive	hätkäytettäneen	ei hätkäytettäne	passive	lienee hätkäytetty	ei liene hätkäytetty															
startle	nominal forms	nominal forms	nominal forms	nominal forms	nominal forms	nominal forms	nominal forms															
startle	infinitives	infinitives	infinitives	infinitives	participles	participles	participles															
startle			active	passive		active	passive															
startle	1st	1st	hätkäyttää	hätkäyttää	present	hätkäyttävä	hätkäytettävä															
startle	long 1st1	long 1st1	Possessive formsPersonsing.plur.1sthätkäyttääksenihätkäyttääksemme2ndhätkäyttääksesihätkäyttääksenne3rdhätkäyttääkseenhätkäyttääksensä	Possessive formsPersonsing.plur.1sthätkäyttääksenihätkäyttääksemme2ndhätkäyttääksesihätkäyttääksenne3rdhätkäyttääkseenhätkäyttääksensä	possessive forms	possessive forms	possessive forms	person	sing.	plur.	1st	hätkäyttääkseni	hätkäyttääksemme	2nd	hätkäyttääksesi	hätkäyttääksenne	3rd	hätkäyttääkseenhätkäyttääksensä	hätkäyttääkseenhätkäyttääksensä	past	hätkäyttänyt	hätkäytetty
startle	possessive forms	possessive forms	possessive forms																			
startle	person	sing.	plur.																			
startle	1st	hätkäyttääkseni	hätkäyttääksemme																			
startle	2nd	hätkäyttääksesi	hätkäyttääksenne																			
startle	3rd	hätkäyttääkseenhätkäyttääksensä	hätkäyttääkseenhätkäyttääksensä																			
startle	2nd	inessive2	hätkäyttäessä	hätkäytettäessä	agent3	hätkäyttämä	hätkäyttämä															
startle	2nd	inessive2	Possessive formsPersonsing.plur.1sthätkäyttäessänihätkäyttäessämme2ndhätkäyttäessäsihätkäyttäessänne3rdhätkäyttäessäänhätkäyttäessänsä	Possessive formsPersonsing.plur.1sthätkäyttäessänihätkäyttäessämme2ndhätkäyttäessäsihätkäyttäessänne3rdhätkäyttäessäänhätkäyttäessänsä	possessive forms	possessive forms	possessive forms	person	sing.	plur.	1st	hätkäyttäessäni	hätkäyttäessämme	2nd	hätkäyttäessäsi	hätkäyttäessänne	3rd	hätkäyttäessäänhätkäyttäessänsä	hätkäyttäessäänhätkäyttäessänsä	negative	hätkäyttämätön	hätkäyttämätön
startle	2nd	possessive forms	possessive forms	possessive forms																		
startle	person	sing.	plur.																			
startle	1st	hätkäyttäessäni	hätkäyttäessämme																			
startle	2nd	hätkäyttäessäsi	hätkäyttäessänne																			
startle	3rd	hätkäyttäessäänhätkäyttäessänsä	hätkäyttäessäänhätkäyttäessänsä																			
startle	instructive	hätkäyttäen	—	1) Used only with a possessive suffix.2) Usually with a possessive suffix (active only).3) Usually with a possessive suffix. Not used with intransitive verbs. Distinct from nouns with the -ma suffix and third infinitive forms.4) Some uses of the verbal noun are called the 'fourth infinitive' by certain sources (more details).* The third-person singular indicative form hätkäyttää does not exhibit final gemination, unlike the first infinitive (the lemma form), even though they are spelled identically.	1) Used only with a possessive suffix.2) Usually with a possessive suffix (active only).3) Usually with a possessive suffix. Not used with intransitive verbs. Distinct from nouns with the -ma suffix and third infinitive forms.4) Some uses of the verbal noun are called the 'fourth infinitive' by certain sources (more details).* The third-person singular indicative form hätkäyttää does not exhibit final gemination, unlike the first infinitive (the lemma form), even though they are spelled identically.	1) Used only with a possessive suffix.2) Usually with a possessive suffix (active only).3) Usually with a possessive suffix. Not used with intransitive verbs. Distinct from nouns with the -ma suffix and third infinitive forms.4) Some uses of the verbal noun are called the 'fourth infinitive' by certain sources (more details).* The third-person singular indicative form hätkäyttää does not exhibit final gemination, unlike the first infinitive (the lemma form), even though they are spelled identically.																
startle	3rd	inessive	hätkäyttämässä	1) Used only with a possessive suffix.2) Usually with a possessive suffix (active only).3) Usually with a possessive suffix. Not used with intransitive verbs. Distinct from nouns with the -ma suffix and third infinitive forms.4) Some uses of the verbal noun are called the 'fourth infinitive' by certain sources (more details).* The third-person singular indicative form hätkäyttää does not exhibit final gemination, unlike the first infinitive (the lemma form), even though they are spelled identically.	1) Used only with a possessive suffix.2) Usually with a possessive suffix (active only).3) Usually with a possessive suffix. Not used with intransitive verbs. Distinct from nouns with the -ma suffix and third infinitive forms.4) Some uses of the verbal noun are called the 'fourth infinitive' by certain sources (more details).* The third-person singular indicative form hätkäyttää does not exhibit final gemination, unlike the first infinitive (the lemma form), even though they are spelled identically.	1) Used only with a possessive suffix.2) Usually with a possessive suffix (active only).3) Usually with a possessive suffix. Not used with intransitive verbs. Distinct from nouns with the -ma suffix and third infinitive forms.4) Some uses of the verbal noun are called the 'fourth infinitive' by certain sources (more details).* The third-person singular indicative form hätkäyttää does not exhibit final gemination, unlike the first infinitive (the lemma form), even though they are spelled identically.	—															
startle	3rd	elative	hätkäyttämästä	1) Used only with a possessive suffix.2) Usually with a possessive suffix (active only).3) Usually with a possessive suffix. Not used with intransitive verbs. Distinct from nouns with the -ma suffix and third infinitive forms.4) Some uses of the verbal noun are called the 'fourth infinitive' by certain sources (more details).* The third-person singular indicative form hätkäyttää does not exhibit final gemination, unlike the first infinitive (the lemma form), even though they are spelled identically.	1) Used only with a possessive suffix.2) Usually with a possessive suffix (active only).3) Usually with a possessive suffix. Not used with intransitive verbs. Distinct from nouns with the -ma suffix and third infinitive forms.4) Some uses of the verbal noun are called the 'fourth infinitive' by certain sources (more details).* The third-person singular indicative form hätkäyttää does not exhibit final gemination, unlike the first infinitive (the lemma form), even though they are spelled identically.	1) Used only with a possessive suffix.2) Usually with a possessive suffix (active only).3) Usually with a possessive suffix. Not used with intransitive verbs. Distinct from nouns with the -ma suffix and third infinitive forms.4) Some uses of the verbal noun are called the 'fourth infinitive' by certain sources (more details).* The third-person singular indicative form hätkäyttää does not exhibit final gemination, unlike the first infinitive (the lemma form), even though they are spelled identically.	—															
startle	3rd	illative	hätkäyttämään	1) Used only with a possessive suffix.2) Usually with a possessive suffix (active only).3) Usually with a possessive suffix. Not used with intransitive verbs. Distinct from nouns with the -ma suffix and third infinitive forms.4) Some uses of the verbal noun are called the 'fourth infinitive' by certain sources (more details).* The third-person singular indicative form hätkäyttää does not exhibit final gemination, unlike the first infinitive (the lemma form), even though they are spelled identically.	1) Used only with a possessive suffix.2) Usually with a possessive suffix (active only).3) Usually with a possessive suffix. Not used with intransitive verbs. Distinct from nouns with the -ma suffix and third infinitive forms.4) Some uses of the verbal noun are called the 'fourth infinitive' by certain sources (more details).* The third-person singular indicative form hätkäyttää does not exhibit final gemination, unlike the first infinitive (the lemma form), even though they are spelled identically.	1) Used only with a possessive suffix.2) Usually with a possessive suffix (active only).3) Usually with a possessive suffix. Not used with intransitive verbs. Distinct from nouns with the -ma suffix and third infinitive forms.4) Some uses of the verbal noun are called the 'fourth infinitive' by certain sources (more details).* The third-person singular indicative form hätkäyttää does not exhibit final gemination, unlike the first infinitive (the lemma form), even though they are spelled identically.	—															
startle	3rd	adessive	hätkäyttämällä	1) Used only with a possessive suffix.2) Usually with a possessive suffix (active only).3) Usually with a possessive suffix. Not used with intransitive verbs. Distinct from nouns with the -ma suffix and third infinitive forms.4) Some uses of the verbal noun are called the 'fourth infinitive' by certain sources (more details).* The third-person singular indicative form hätkäyttää does not exhibit final gemination, unlike the first infinitive (the lemma form), even though they are spelled identically.	1) Used only with a possessive suffix.2) Usually with a possessive suffix (active only).3) Usually with a possessive suffix. Not used with intransitive verbs. Distinct from nouns with the -ma suffix and third infinitive forms.4) Some uses of the verbal noun are called the 'fourth infinitive' by certain sources (more details).* The third-person singular indicative form hätkäyttää does not exhibit final gemination, unlike the first infinitive (the lemma form), even though they are spelled identically.	1) Used only with a possessive suffix.2) Usually with a possessive suffix (active only).3) Usually with a possessive suffix. Not used with intransitive verbs. Distinct from nouns with the -ma suffix and third infinitive forms.4) Some uses of the verbal noun are called the 'fourth infinitive' by certain sources (more details).* The third-person singular indicative form hätkäyttää does not exhibit final gemination, unlike the first infinitive (the lemma form), even though they are spelled identically.	—															
startle	3rd	abessive	hätkäyttämättä	1) Used only with a possessive suffix.2) Usually with a possessive suffix (active only).3) Usually with a possessive suffix. Not used with intransitive verbs. Distinct from nouns with the -ma suffix and third infinitive forms.4) Some uses of the verbal noun are called the 'fourth infinitive' by certain sources (more details).* The third-person singular indicative form hätkäyttää does not exhibit final gemination, unlike the first infinitive (the lemma form), even though they are spelled identically.	1) Used only with a possessive suffix.2) Usually with a possessive suffix (active only).3) Usually with a possessive suffix. Not used with intransitive verbs. Distinct from nouns with the -ma suffix and third infinitive forms.4) Some uses of the verbal noun are called the 'fourth infinitive' by certain sources (more details).* The third-person singular indicative form hätkäyttää does not exhibit final gemination, unlike the first infinitive (the lemma form), even though they are spelled identically.	1) Used only with a possessive suffix.2) Usually with a possessive suffix (active only).3) Usually with a possessive suffix. Not used with intransitive verbs. Distinct from nouns with the -ma suffix and third infinitive forms.4) Some uses of the verbal noun are called the 'fourth infinitive' by certain sources (more details).* The third-person singular indicative form hätkäyttää does not exhibit final gemination, unlike the first infinitive (the lemma form), even though they are spelled identically.	—															
startle	3rd	instructive	hätkäyttämän	1) Used only with a possessive suffix.2) Usually with a possessive suffix (active only).3) Usually with a possessive suffix. Not used with intransitive verbs. Distinct from nouns with the -ma suffix and third infinitive forms.4) Some uses of the verbal noun are called the 'fourth infinitive' by certain sources (more details).* The third-person singular indicative form hätkäyttää does not exhibit final gemination, unlike the first infinitive (the lemma form), even though they are spelled identically.	1) Used only with a possessive suffix.2) Usually with a possessive suffix (active only).3) Usually with a possessive suffix. Not used with intransitive verbs. Distinct from nouns with the -ma suffix and third infinitive forms.4) Some uses of the verbal noun are called the 'fourth infinitive' by certain sources (more details).* The third-person singular indicative form hätkäyttää does not exhibit final gemination, unlike the first infinitive (the lemma form), even though they are spelled identically.	1) Used only with a possessive suffix.2) Usually with a possessive suffix (active only).3) Usually with a possessive suffix. Not used with intransitive verbs. Distinct from nouns with the -ma suffix and third infinitive forms.4) Some uses of the verbal noun are called the 'fourth infinitive' by certain sources (more details).* The third-person singular indicative form hätkäyttää does not exhibit final gemination, unlike the first infinitive (the lemma form), even though they are spelled identically.	hätkäytettämän															
startle	4th4	verbal noun	hätkäyttäminen	hätkäyttäminen	1) Used only with a possessive suffix.2) Usually with a possessive suffix (active only).3) Usually with a possessive suffix. Not used with intransitive verbs. Distinct from nouns with the -ma suffix and third infinitive forms.4) Some uses of the verbal noun are called the 'fourth infinitive' by certain sources (more details).* The third-person singular indicative form hätkäyttää does not exhibit final gemination, unlike the first infinitive (the lemma form), even though they are spelled identically.	1) Used only with a possessive suffix.2) Usually with a possessive suffix (active only).3) Usually with a possessive suffix. Not used with intransitive verbs. Distinct from nouns with the -ma suffix and third infinitive forms.4) Some uses of the verbal noun are called the 'fourth infinitive' by certain sources (more details).* The third-person singular indicative form hätkäyttää does not exhibit final gemination, unlike the first infinitive (the lemma form), even though they are spelled identically.																
startle	5th1	5th1	Possessive formsPersonsing.plur.1sthätkäyttämäisillänihätkäyttämäisillämme2ndhätkäyttämäisilläsihätkäyttämäisillänne3rdhätkäyttämäisilläänhätkäyttämäisillänsä	Possessive formsPersonsing.plur.1sthätkäyttämäisillänihätkäyttämäisillämme2ndhätkäyttämäisilläsihätkäyttämäisillänne3rdhätkäyttämäisilläänhätkäyttämäisillänsä	1) Used only with a possessive suffix.2) Usually with a possessive suffix (active only).3) Usually with a possessive suffix. Not used with intransitive verbs. Distinct from nouns with the -ma suffix and third infinitive forms.4) Some uses of the verbal noun are called the 'fourth infinitive' by certain sources (more details).* The third-person singular indicative form hätkäyttää does not exhibit final gemination, unlike the first infinitive (the lemma form), even though they are spelled identically.	1) Used only with a possessive suffix.2) Usually with a possessive suffix (active only).3) Usually with a possessive suffix. Not used with intransitive verbs. Distinct from nouns with the -ma suffix and third infinitive forms.4) Some uses of the verbal noun are called the 'fourth infinitive' by certain sources (more details).* The third-person singular indicative form hätkäyttää does not exhibit final gemination, unlike the first infinitive (the lemma form), even though they are spelled identically.	possessive forms	possessive forms	possessive forms	person	sing.	plur.	1st	hätkäyttämäisilläni	hätkäyttämäisillämme	2nd	hätkäyttämäisilläsi	hätkäyttämäisillänne	3rd	hätkäyttämäisilläänhätkäyttämäisillänsä	hätkäyttämäisilläänhätkäyttämäisillänsä	
startle	possessive forms	possessive forms	possessive forms	1) Used only with a possessive suffix.2) Usually with a possessive suffix (active only).3) Usually with a possessive suffix. Not used with intransitive verbs. Distinct from nouns with the -ma suffix and third infinitive forms.4) Some uses of the verbal noun are called the 'fourth infinitive' by certain sources (more details).* The third-person singular indicative form hätkäyttää does not exhibit final gemination, unlike the first infinitive (the lemma form), even though they are spelled identically.	1) Used only with a possessive suffix.2) Usually with a possessive suffix (active only).3) Usually with a possessive suffix. Not used with intransitive verbs. Distinct from nouns with the -ma suffix and third infinitive forms.4) Some uses of the verbal noun are called the 'fourth infinitive' by certain sources (more details).* The third-person singular indicative form hätkäyttää does not exhibit final gemination, unlike the first infinitive (the lemma form), even though they are spelled identically.	1) Used only with a possessive suffix.2) Usually with a possessive suffix (active only).3) Usually with a possessive suffix. Not used with intransitive verbs. Distinct from nouns with the -ma suffix and third infinitive forms.4) Some uses of the verbal noun are called the 'fourth infinitive' by certain sources (more details).* The third-person singular indicative form hätkäyttää does not exhibit final gemination, unlike the first infinitive (the lemma form), even though they are spelled identically.																
startle	person	sing.	plur.																			
startle	1st	hätkäyttämäisilläni	hätkäyttämäisillämme																			
startle	2nd	hätkäyttämäisilläsi	hätkäyttämäisillänne																			
startle	3rd	hätkäyttämäisilläänhätkäyttämäisillänsä	hätkäyttämäisilläänhätkäyttämäisillänsä																			
swim	inflection of uida (kotus type 62/voida, no gradation)	inflection of uida (kotus type 62/voida, no gradation)	inflection of uida (kotus type 62/voida, no gradation)	inflection of uida (kotus type 62/voida, no gradation)	inflection of uida (kotus type 62/voida, no gradation)	inflection of uida (kotus type 62/voida, no gradation)	inflection of uida (kotus type 62/voida, no gradation)															
swim	indicative mood	indicative mood	indicative mood	indicative mood	indicative mood	indicative mood	indicative mood															
swim	present tense	present tense	present tense	present tense	perfect	perfect	perfect															
swim	person	person	positive	negative	person	positive	negative															
swim	1st sing.	1st sing.	uin	en ui	1st sing.	olen uinut	en ole uinut															
swim	2nd sing.	2nd sing.	uit	et ui	2nd sing.	olet uinut	et ole uinut															
swim	3rd sing.	3rd sing.	ui	ei ui	3rd sing.	on uinut	ei ole uinut															
swim	1st plur.	1st plur.	uimme	emme ui	1st plur.	olemme uineet	emme ole uineet															
swim	2nd plur.	2nd plur.	uitte	ette ui	2nd plur.	olette uineet	ette ole uineet															
swim	3rd plur.	3rd plur.	uivat	eivät ui	3rd plur.	ovat uineet	eivät ole uineet															
swim	passive	passive	uidaan	ei uida	passive	on uitu	ei ole uitu															
swim	past tense	past tense	past tense	past tense	pluperfect	pluperfect	pluperfect															
swim	person	person	positive	negative	person	positive	negative															
swim	1st sing.	1st sing.	uin	en uinut	1st sing.	olin uinut	en ollut uinut															
swim	2nd sing.	2nd sing.	uit	et uinut	2nd sing.	olit uinut	et ollut uinut															
swim	3rd sing.	3rd sing.	ui	ei uinut	3rd sing.	oli uinut	ei ollut uinut															
swim	1st plur.	1st plur.	uimme	emme uineet	1st plur.	olimme uineet	emme olleet uineet															
swim	2nd plur.	2nd plur.	uitte	ette uineet	2nd plur.	olitte uineet	ette olleet uineet															
swim	3rd plur.	3rd plur.	uivat	eivät uineet	3rd plur.	olivat uineet	eivät olleet uineet															
swim	passive	passive	uitiin	ei uitu	passive	oli uitu	ei ollut uitu															
swim	conditional mood	conditional mood	conditional mood	conditional mood	conditional mood	conditional mood	conditional mood															
swim	present	present	present	present	perfect	perfect	perfect															
swim	person	person	positive	negative	person	positive	negative															
swim	1st sing.	1st sing.	uisin	en uisi	1st sing.	olisin uinut	en olisi uinut															
swim	2nd sing.	2nd sing.	uisit	et uisi	2nd sing.	olisit uinut	et olisi uinut															
swim	3rd sing.	3rd sing.	uisi	ei uisi	3rd sing.	olisi uinut	ei olisi uinut															
swim	1st plur.	1st plur.	uisimme	emme uisi	1st plur.	olisimme uineet	emme olisi uineet															
swim	2nd plur.	2nd plur.	uisitte	ette uisi	2nd plur.	olisitte uineet	ette olisi uineet															
swim	3rd plur.	3rd plur.	uisivat	eivät uisi	3rd plur.	olisivat uineet	eivät olisi uineet															
swim	passive	passive	uitaisiin	ei uitaisi	passive	olisi uitu	ei olisi uitu															
swim	imperative mood	imperative mood	imperative mood	imperative mood	imperative mood	imperative mood	imperative mood															
swim	present	present	present	present	perfect	perfect	perfect															
swim	person	person	positive	negative	person	positive	negative															
swim	1st sing.	1st sing.	—	—	1st sing.	—	—															
swim	2nd sing.	2nd sing.	ui	älä ui	2nd sing.	ole uinut	älä ole uinut															
swim	3rd sing.	3rd sing.	uikoon	älköön uiko	3rd sing.	olkoon uinut	älköön olko uinut															
swim	1st plur.	1st plur.	uikaamme	älkäämme uiko	1st plur.	olkaamme uineet	älkäämme olko uineet															
swim	2nd plur.	2nd plur.	uikaa	älkää uiko	2nd plur.	olkaa uineet	älkää olko uineet															
swim	3rd plur.	3rd plur.	uikoot	älkööt uiko	3rd plur.	olkoot uineet	älkööt olko uineet															
swim	passive	passive	uitakoon	älköön uitako	passive	olkoon uitu	älköön olko uitu															
swim	potential mood	potential mood	potential mood	potential mood	potential mood	potential mood	potential mood															
swim	present	present	present	present	perfect	perfect	perfect															
swim	person	person	positive	negative	person	positive	negative															
swim	1st sing.	1st sing.	uinen	en uine	1st sing.	lienen uinut	en liene uinut															
swim	2nd sing.	2nd sing.	uinet	et uine	2nd sing.	lienet uinut	et liene uinut															
swim	3rd sing.	3rd sing.	uinee	ei uine	3rd sing.	lienee uinut	ei liene uinut															
swim	1st plur.	1st plur.	uinemme	emme uine	1st plur.	lienemme uineet	emme liene uineet															
swim	2nd plur.	2nd plur.	uinette	ette uine	2nd plur.	lienette uineet	ette liene uineet															
swim	3rd plur.	3rd plur.	uinevat	eivät uine	3rd plur.	lienevät uineet	eivät liene uineet															
swim	passive	passive	uitaneen	ei uitane	passive	lienee uitu	ei liene uitu															
swim	nominal forms	nominal forms	nominal forms	nominal forms	nominal forms	nominal forms	nominal forms															
swim	infinitives	infinitives	infinitives	infinitives	participles	participles	participles															
swim			active	passive		active	passive															
swim	1st	1st	uida	uida	present	uiva	uitava															
swim	long 1st1	long 1st1	Possessive formsPersonsing.plur.1stuidakseniuidaksemme2nduidaksesiuidaksenne3rduidakseenuidaksensa	Possessive formsPersonsing.plur.1stuidakseniuidaksemme2nduidaksesiuidaksenne3rduidakseenuidaksensa	possessive forms	possessive forms	possessive forms	person	sing.	plur.	1st	uidakseni	uidaksemme	2nd	uidaksesi	uidaksenne	3rd	uidakseenuidaksensa	uidakseenuidaksensa	past	uinut	uitu
swim	possessive forms	possessive forms	possessive forms																			
swim	person	sing.	plur.																			
swim	1st	uidakseni	uidaksemme																			
swim	2nd	uidaksesi	uidaksenne																			
swim	3rd	uidakseenuidaksensa	uidakseenuidaksensa																			
swim	2nd	inessive2	uidessa	uitaessa	agent3	uima	uima															
swim	2nd	inessive2	Possessive formsPersonsing.plur.1stuidessaniuidessamme2nduidessasiuidessanne3rduidessaanuidessansa	Possessive formsPersonsing.plur.1stuidessaniuidessamme2nduidessasiuidessanne3rduidessaanuidessansa	possessive forms	possessive forms	possessive forms	person	sing.	plur.	1st	uidessani	uidessamme	2nd	uidessasi	uidessanne	3rd	uidessaanuidessansa	uidessaanuidessansa	negative	uimaton	uimaton
swim	2nd	possessive forms	possessive forms	possessive forms																		
swim	person	sing.	plur.																			
swim	1st	uidessani	uidessamme																			
swim	2nd	uidessasi	uidessanne																			
swim	3rd	uidessaanuidessansa	uidessaanuidessansa																			
swim	instructive	uiden	—	1) Used only with a possessive suffix.2) Usually with a possessive suffix (active only).3) Usually with a possessive suffix. Not used with intransitive verbs. Distinct from nouns with the -ma suffix and third infinitive forms.4) Some uses of the verbal noun are called the 'fourth infinitive' by certain sources (more details).	1) Used only with a possessive suffix.2) Usually with a possessive suffix (active only).3) Usually with a possessive suffix. Not used with intransitive verbs. Distinct from nouns with the -ma suffix and third infinitive forms.4) Some uses of the verbal noun are called the 'fourth infinitive' by certain sources (more details).	1) Used only with a possessive suffix.2) Usually with a possessive suffix (active only).3) Usually with a possessive suffix. Not used with intransitive verbs. Distinct from nouns with the -ma suffix and third infinitive forms.4) Some uses of the verbal noun are called the 'fourth infinitive' by certain sources (more details).																
swim	3rd	inessive	uimassa	1) Used only with a possessive suffix.2) Usually with a possessive suffix (active only).3) Usually with a possessive suffix. Not used with intransitive verbs. Distinct from nouns with the -ma suffix and third infinitive forms.4) Some uses of the verbal noun are called the 'fourth infinitive' by certain sources (more details).	1) Used only with a possessive suffix.2) Usually with a possessive suffix (active only).3) Usually with a possessive suffix. Not used with intransitive verbs. Distinct from nouns with the -ma suffix and third infinitive forms.4) Some uses of the verbal noun are called the 'fourth infinitive' by certain sources (more details).	1) Used only with a possessive suffix.2) Usually with a possessive suffix (active only).3) Usually with a possessive suffix. Not used with intransitive verbs. Distinct from nouns with the -ma suffix and third infinitive forms.4) Some uses of the verbal noun are called the 'fourth infinitive' by certain sources (more details).	—															
swim	3rd	elative	uimasta	1) Used only with a possessive suffix.2) Usually with a possessive suffix (active only).3) Usually with a possessive suffix. Not used with intransitive verbs. Distinct from nouns with the -ma suffix and third infinitive forms.4) Some uses of the verbal noun are called the 'fourth infinitive' by certain sources (more details).	1) Used only with a possessive suffix.2) Usually with a possessive suffix (active only).3) Usually with a possessive suffix. Not used with intransitive verbs. Distinct from nouns with the -ma suffix and third infinitive forms.4) Some uses of the verbal noun are called the 'fourth infinitive' by certain sources (more details).	1) Used only with a possessive suffix.2) Usually with a possessive suffix (active only).3) Usually with a possessive suffix. Not used with intransitive verbs. Distinct from nouns with the -ma suffix and third infinitive forms.4) Some uses of the verbal noun are called the 'fourth infinitive' by certain sources (more details).	—															
swim	3rd	illative	uimaan	1) Used only with a possessive suffix.2) Usually with a possessive suffix (active only).3) Usually with a possessive suffix. Not used with intransitive verbs. Distinct from nouns with the -ma suffix and third infinitive forms.4) Some uses of the verbal noun are called the 'fourth infinitive' by certain sources (more details).	1) Used only with a possessive suffix.2) Usually with a possessive suffix (active only).3) Usually with a possessive suffix. Not used with intransitive verbs. Distinct from nouns with the -ma suffix and third infinitive forms.4) Some uses of the verbal noun are called the 'fourth infinitive' by certain sources (more details).	1) Used only with a possessive suffix.2) Usually with a possessive suffix (active only).3) Usually with a possessive suffix. Not used with intransitive verbs. Distinct from nouns with the -ma suffix and third infinitive forms.4) Some uses of the verbal noun are called the 'fourth infinitive' by certain sources (more details).	—															
swim	3rd	adessive	uimalla	1) Used only with a possessive suffix.2) Usually with a possessive suffix (active only).3) Usually with a possessive suffix. Not used with intransitive verbs. Distinct from nouns with the -ma suffix and third infinitive forms.4) Some uses of the verbal noun are called the 'fourth infinitive' by certain sources (more details).	1) Used only with a possessive suffix.2) Usually with a possessive suffix (active only).3) Usually with a possessive suffix. Not used with intransitive verbs. Distinct from nouns with the -ma suffix and third infinitive forms.4) Some uses of the verbal noun are called the 'fourth infinitive' by certain sources (more details).	1) Used only with a possessive suffix.2) Usually with a possessive suffix (active only).3) Usually with a possessive suffix. Not used with intransitive verbs. Distinct from nouns with the -ma suffix and third infinitive forms.4) Some uses of the verbal noun are called the 'fourth infinitive' by certain sources (more details).	—															
swim	3rd	abessive	uimatta	1) Used only with a possessive suffix.2) Usually with a possessive suffix (active only).3) Usually with a possessive suffix. Not used with intransitive verbs. Distinct from nouns with the -ma suffix and third infinitive forms.4) Some uses of the verbal noun are called the 'fourth infinitive' by certain sources (more details).	1) Used only with a possessive suffix.2) Usually with a possessive suffix (active only).3) Usually with a possessive suffix. Not used with intransitive verbs. Distinct from nouns with the -ma suffix and third infinitive forms.4) Some uses of the verbal noun are called the 'fourth infinitive' by certain sources (more details).	1) Used only with a possessive suffix.2) Usually with a possessive suffix (active only).3) Usually with a possessive suffix. Not used with intransitive verbs. Distinct from nouns with the -ma suffix and third infinitive forms.4) Some uses of the verbal noun are called the 'fourth infinitive' by certain sources (more details).	—															
swim	3rd	instructive	uiman	1) Used only with a possessive suffix.2) Usually with a possessive suffix (active only).3) Usually with a possessive suffix. Not used with intransitive verbs. Distinct from nouns with the -ma suffix and third infinitive forms.4) Some uses of the verbal noun are called the 'fourth infinitive' by certain sources (more details).	1) Used only with a possessive suffix.2) Usually with a possessive suffix (active only).3) Usually with a possessive suffix. Not used with intransitive verbs. Distinct from nouns with the -ma suffix and third infinitive forms.4) Some uses of the verbal noun are called the 'fourth infinitive' by certain sources (more details).	1) Used only with a possessive suffix.2) Usually with a possessive suffix (active only).3) Usually with a possessive suffix. Not used with intransitive verbs. Distinct from nouns with the -ma suffix and third infinitive forms.4) Some uses of the verbal noun are called the 'fourth infinitive' by certain sources (more details).	uitaman															
swim	4th4	verbal noun	uiminen	uiminen	1) Used only with a possessive suffix.2) Usually with a possessive suffix (active only).3) Usually with a possessive suffix. Not used with intransitive verbs. Distinct from nouns with the -ma suffix and third infinitive forms.4) Some uses of the verbal noun are called the 'fourth infinitive' by certain sources (more details).	1) Used only with a possessive suffix.2) Usually with a possessive suffix (active only).3) Usually with a possessive suffix. Not used with intransitive verbs. Distinct from nouns with the -ma suffix and third infinitive forms.4) Some uses of the verbal noun are called the 'fourth infinitive' by certain sources (more details).																
swim	5th1	5th1	Possessive formsPersonsing.plur.1stuimaisillaniuimaisillamme2nduimaisillasiuimaisillanne3rduimaisillaanuimaisillansa	Possessive formsPersonsing.plur.1stuimaisillaniuimaisillamme2nduimaisillasiuimaisillanne3rduimaisillaanuimaisillansa	1) Used only with a possessive suffix.2) Usually with a possessive suffix (active only).3) Usually with a possessive suffix. Not used with intransitive verbs. Distinct from nouns with the -ma suffix and third infinitive forms.4) Some uses of the verbal noun are called the 'fourth infinitive' by certain sources (more details).	1) Used only with a possessive suffix.2) Usually with a possessive suffix (active only).3) Usually with a possessive suffix. Not used with intransitive verbs. Distinct from nouns with the -ma suffix and third infinitive forms.4) Some uses of the verbal noun are called the 'fourth infinitive' by certain sources (more details).	possessive forms	possessive forms	possessive forms	person	sing.	plur.	1st	uimaisillani	uimaisillamme	2nd	uimaisillasi	uimaisillanne	3rd	uimaisillaanuimaisillansa	uimaisillaanuimaisillansa	
swim	possessive forms	possessive forms	possessive forms	1) Used only with a possessive suffix.2) Usually with a possessive suffix (active only).3) Usually with a possessive suffix. Not used with intransitive verbs. Distinct from nouns with the -ma suffix and third infinitive forms.4) Some uses of the verbal noun are called the 'fourth infinitive' by certain sources (more details).	1) Used only with a possessive suffix.2) Usually with a possessive suffix (active only).3) Usually with a possessive suffix. Not used with intransitive verbs. Distinct from nouns with the -ma suffix and third infinitive forms.4) Some uses of the verbal noun are called the 'fourth infinitive' by certain sources (more details).	1) Used only with a possessive suffix.2) Usually with a possessive suffix (active only).3) Usually with a possessive suffix. Not used with intransitive verbs. Distinct from nouns with the -ma suffix and third infinitive forms.4) Some uses of the verbal noun are called the 'fourth infinitive' by certain sources (more details).																
swim	person	sing.	plur.																			
swim	1st	uimaisillani	uimaisillamme																			
swim	2nd	uimaisillasi	uimaisillanne																			
swim	3rd	uimaisillaanuimaisillansa	uimaisillaanuimaisillansa																			
walk	inflection of kävellä (kotus type 67/tulla, no gradation)	inflection of kävellä (kotus type 67/tulla, no gradation)	inflection of kävellä (kotus type 67/tulla, no gradation)	inflection of kävellä (kotus type 67/tulla, no gradation)	inflection of kävellä (kotus type 67/tulla, no gradation)	inflection of kävellä (kotus type 67/tulla, no gradation)	inflection of kävellä (kotus type 67/tulla, no gradation)															
walk	indicative mood	indicative mood	indicative mood	indicative mood	indicative mood	indicative mood	indicative mood															
walk	present tense	present tense	present tense	present tense	perfect	perfect	perfect															
walk	person	person	positive	negative	person	positive	negative															
walk	1st sing.	1st sing.	kävelen	en kävele	1st sing.	olen kävellyt	en ole kävellyt															
walk	2nd sing.	2nd sing.	kävelet	et kävele	2nd sing.	olet kävellyt	et ole kävellyt															
walk	3rd sing.	3rd sing.	kävelee	ei kävele	3rd sing.	on kävellyt	ei ole kävellyt															
walk	1st plur.	1st plur.	kävelemme	emme kävele	1st plur.	olemme kävelleet	emme ole kävelleet															
walk	2nd plur.	2nd plur.	kävelette	ette kävele	2nd plur.	olette kävelleet	ette ole kävelleet															
walk	3rd plur.	3rd plur.	kävelevät	eivät kävele	3rd plur.	ovat kävelleet	eivät ole kävelleet															
walk	passive	passive	kävellään	ei kävellä	passive	on kävelty	ei ole kävelty															
walk	past tense	past tense	past tense	past tense	pluperfect	pluperfect	pluperfect															
walk	person	person	positive	negative	person	positive	negative															
walk	1st sing.	1st sing.	kävelin	en kävellyt	1st sing.	olin kävellyt	en ollut kävellyt															
walk	2nd sing.	2nd sing.	kävelit	et kävellyt	2nd sing.	olit kävellyt	et ollut kävellyt															
walk	3rd sing.	3rd sing.	käveli	ei kävellyt	3rd sing.	oli kävellyt	ei ollut kävellyt															
walk	1st plur.	1st plur.	kävelimme	emme kävelleet	1st plur.	olimme kävelleet	emme olleet kävelleet															
walk	2nd plur.	2nd plur.	kävelitte	ette kävelleet	2nd plur.	olitte kävelleet	ette olleet kävelleet															
walk	3rd plur.	3rd plur.	kävelivät	eivät kävelleet	3rd plur.	olivat kävelleet	eivät olleet kävelleet															
walk	passive	passive	käveltiin	ei kävelty	passive	oli kävelty	ei ollut kävelty															
walk	conditional mood	conditional mood	conditional mood	conditional mood	conditional mood	conditional mood	conditional mood															
walk	present	present	present	present	perfect	perfect	perfect															
walk	person	person	positive	negative	person	positive	negative															
walk	1st sing.	1st sing.	kävelisin	en kävelisi	1st sing.	olisin kävellyt	en olisi kävellyt															
walk	2nd sing.	2nd sing.	kävelisit	et kävelisi	2nd sing.	olisit kävellyt	et olisi kävellyt															
walk	3rd sing.	3rd sing.	kävelisi	ei kävelisi	3rd sing.	olisi kävellyt	ei olisi kävellyt															
walk	1st plur.	1st plur.	kävelisimme	emme kävelisi	1st plur.	olisimme kävelleet	emme olisi kävelleet															
walk	2nd plur.	2nd plur.	kävelisitte	ette kävelisi	2nd plur.	olisitte kävelleet	ette olisi kävelleet															
walk	3rd plur.	3rd plur.	kävelisivät	eivät kävelisi	3rd plur.	olisivat kävelleet	eivät olisi kävelleet															
walk	passive	passive	käveltäisiin	ei käveltäisi	passive	olisi kävelty	ei olisi kävelty															
walk	imperative mood	imperative mood	imperative mood	imperative mood	imperative mood	imperative mood	imperative mood															
walk	present	present	present	present	perfect	perfect	perfect															
walk	person	person	positive	negative	person	positive	negative															
walk	1st sing.	1st sing.	—	—	1st sing.	—	—															
walk	2nd sing.	2nd sing.	kävele	älä kävele	2nd sing.	ole kävellyt	älä ole kävellyt															
walk	3rd sing.	3rd sing.	kävelköön	älköön kävelkö	3rd sing.	olkoon kävellyt	älköön olko kävellyt															
walk	1st plur.	1st plur.	kävelkäämme	älkäämme kävelkö	1st plur.	olkaamme kävelleet	älkäämme olko kävelleet															
walk	2nd plur.	2nd plur.	kävelkää	älkää kävelkö	2nd plur.	olkaa kävelleet	älkää olko kävelleet															
walk	3rd plur.	3rd plur.	kävelkööt	älkööt kävelkö	3rd plur.	olkoot kävelleet	älkööt olko kävelleet															
walk	passive	passive	käveltäköön	älköön käveltäkö	passive	olkoon kävelty	älköön olko kävelty															
walk	potential mood	potential mood	potential mood	potential mood	potential mood	potential mood	potential mood															
walk	present	present	present	present	perfect	perfect	perfect															
walk	person	person	positive	negative	person	positive	negative															
walk	1st sing.	1st sing.	kävellen	en kävelle	1st sing.	lienen kävellyt	en liene kävellyt															
walk	2nd sing.	2nd sing.	kävellet	et kävelle	2nd sing.	lienet kävellyt	et liene kävellyt															
walk	3rd sing.	3rd sing.	kävellee	ei kävelle	3rd sing.	lienee kävellyt	ei liene kävellyt															
walk	1st plur.	1st plur.	kävellemme	emme kävelle	1st plur.	lienemme kävelleet	emme liene kävelleet															
walk	2nd plur.	2nd plur.	kävellette	ette kävelle	2nd plur.	lienette kävelleet	ette liene kävelleet															
walk	3rd plur.	3rd plur.	kävellevät	eivät kävelle	3rd plur.	lienevät kävelleet	eivät liene kävelleet															
walk	passive	passive	käveltäneen	ei käveltäne	passive	lienee kävelty	ei liene kävelty															
walk	nominal forms	nominal forms	nominal forms	nominal forms	nominal forms	nominal forms	nominal forms															
walk	infinitives	infinitives	infinitives	infinitives	participles	participles	participles															
walk			active	passive		active	passive															
walk	1st	1st	kävellä	kävellä	present	kävelevä	käveltävä															
walk	long 1st1	long 1st1	Possessive formsPersonsing.plur.1stkävelläksenikävelläksemme2ndkävelläksesikävelläksenne3rdkävelläkseenkävelläksensä	Possessive formsPersonsing.plur.1stkävelläksenikävelläksemme2ndkävelläksesikävelläksenne3rdkävelläkseenkävelläksensä	possessive forms	possessive forms	possessive forms	person	sing.	plur.	1st	kävelläkseni	kävelläksemme	2nd	kävelläksesi	kävelläksenne	3rd	kävelläkseenkävelläksensä	kävelläkseenkävelläksensä	past	kävellyt	kävelty
walk	possessive forms	possessive forms	possessive forms																			
walk	person	sing.	plur.																			
walk	1st	kävelläkseni	kävelläksemme																			
walk	2nd	kävelläksesi	kävelläksenne																			
walk	3rd	kävelläkseenkävelläksensä	kävelläkseenkävelläksensä																			
walk	2nd	inessive2	kävellessä	käveltäessä	agent3	kävelemä	kävelemä															
walk	2nd	inessive2	Possessive formsPersonsing.plur.1stkävellessänikävellessämme2ndkävellessäsikävellessänne3rdkävellessäänkävellessänsä	Possessive formsPersonsing.plur.1stkävellessänikävellessämme2ndkävellessäsikävellessänne3rdkävellessäänkävellessänsä	possessive forms	possessive forms	possessive forms	person	sing.	plur.	1st	kävellessäni	kävellessämme	2nd	kävellessäsi	kävellessänne	3rd	kävellessäänkävellessänsä	kävellessäänkävellessänsä	negative	kävelemätön	kävelemätön
walk	2nd	possessive forms	possessive forms	possessive forms																		
walk	person	sing.	plur.																			
walk	1st	kävellessäni	kävellessämme																			
walk	2nd	kävellessäsi	kävellessänne																			
walk	3rd	kävellessäänkävellessänsä	kävellessäänkävellessänsä																			
walk	instructive	kävellen	—	1) Used only with a possessive suffix.2) Usually with a possessive suffix (active only).3) Usually with a possessive suffix. Not used with intransitive verbs. Distinct from nouns with the -ma suffix and third infinitive forms.4) Some uses of the verbal noun are called the 'fourth infinitive' by certain sources (more details).	1) Used only with a possessive suffix.2) Usually with a possessive suffix (active only).3) Usually with a possessive suffix. Not used with intransitive verbs. Distinct from nouns with the -ma suffix and third infinitive forms.4) Some uses of the verbal noun are called the 'fourth infinitive' by certain sources (more details).	1) Used only with a possessive suffix.2) Usually with a possessive suffix (active only).3) Usually with a possessive suffix. Not used with intransitive verbs. Distinct from nouns with the -ma suffix and third infinitive forms.4) Some uses of the verbal noun are called the 'fourth infinitive' by certain sources (more details).																
walk	3rd	inessive	kävelemässä	1) Used only with a possessive suffix.2) Usually with a possessive suffix (active only).3) Usually with a possessive suffix. Not used with intransitive verbs. Distinct from nouns with the -ma suffix and third infinitive forms.4) Some uses of the verbal noun are called the 'fourth infinitive' by certain sources (more details).	1) Used only with a possessive suffix.2) Usually with a possessive suffix (active only).3) Usually with a possessive suffix. Not used with intransitive verbs. Distinct from nouns with the -ma suffix and third infinitive forms.4) Some uses of the verbal noun are called the 'fourth infinitive' by certain sources (more details).	1) Used only with a possessive suffix.2) Usually with a possessive suffix (active only).3) Usually with a possessive suffix. Not used with intransitive verbs. Distinct from nouns with the -ma suffix and third infinitive forms.4) Some uses of the verbal noun are called the 'fourth infinitive' by certain sources (more details).	—															
walk	3rd	elative	kävelemästä	1) Used only with a possessive suffix.2) Usually with a possessive suffix (active only).3) Usually with a possessive suffix. Not used with intransitive verbs. Distinct from nouns with the -ma suffix and third infinitive forms.4) Some uses of the verbal noun are called the 'fourth infinitive' by certain sources (more details).	1) Used only with a possessive suffix.2) Usually with a possessive suffix (active only).3) Usually with a possessive suffix. Not used with intransitive verbs. Distinct from nouns with the -ma suffix and third infinitive forms.4) Some uses of the verbal noun are called the 'fourth infinitive' by certain sources (more details).	1) Used only with a possessive suffix.2) Usually with a possessive suffix (active only).3) Usually with a possessive suffix. Not used with intransitive verbs. Distinct from nouns with the -ma suffix and third infinitive forms.4) Some uses of the verbal noun are called the 'fourth infinitive' by certain sources (more details).	—															
walk	3rd	illative	kävelemään	1) Used only with a possessive suffix.2) Usually with a possessive suffix (active only).3) Usually with a possessive suffix. Not used with intransitive verbs. Distinct from nouns with the -ma suffix and third infinitive forms.4) Some uses of the verbal noun are called the 'fourth infinitive' by certain sources (more details).	1) Used only with a possessive suffix.2) Usually with a possessive suffix (active only).3) Usually with a possessive suffix. Not used with intransitive verbs. Distinct from nouns with the -ma suffix and third infinitive forms.4) Some uses of the verbal noun are called the 'fourth infinitive' by certain sources (more details).	1) Used only with a possessive suffix.2) Usually with a possessive suffix (active only).3) Usually with a possessive suffix. Not used with intransitive verbs. Distinct from nouns with the -ma suffix and third infinitive forms.4) Some uses of the verbal noun are called the 'fourth infinitive' by certain sources (more details).	—															
walk	3rd	adessive	kävelemällä	1) Used only with a possessive suffix.2) Usually with a possessive suffix (active only).3) Usually with a possessive suffix. Not used with intransitive verbs. Distinct from nouns with the -ma suffix and third infinitive forms.4) Some uses of the verbal noun are called the 'fourth infinitive' by certain sources (more details).	1) Used only with a possessive suffix.2) Usually with a possessive suffix (active only).3) Usually with a possessive suffix. Not used with intransitive verbs. Distinct from nouns with the -ma suffix and third infinitive forms.4) Some uses of the verbal noun are called the 'fourth infinitive' by certain sources (more details).	1) Used only with a possessive suffix.2) Usually with a possessive suffix (active only).3) Usually with a possessive suffix. Not used with intransitive verbs. Distinct from nouns with the -ma suffix and third infinitive forms.4) Some uses of the verbal noun are called the 'fourth infinitive' by certain sources (more details).	—															
walk	3rd	abessive	kävelemättä	1) Used only with a possessive suffix.2) Usually with a possessive suffix (active only).3) Usually with a possessive suffix. Not used with intransitive verbs. Distinct from nouns with the -ma suffix and third infinitive forms.4) Some uses of the verbal noun are called the 'fourth infinitive' by certain sources (more details).	1) Used only with a possessive suffix.2) Usually with a possessive suffix (active only).3) Usually with a possessive suffix. Not used with intransitive verbs. Distinct from nouns with the -ma suffix and third infinitive forms.4) Some uses of the verbal noun are called the 'fourth infinitive' by certain sources (more details).	1) Used only with a possessive suffix.2) Usually with a possessive suffix (active only).3) Usually with a possessive suffix. Not used with intransitive verbs. Distinct from nouns with the -ma suffix and third infinitive forms.4) Some uses of the verbal noun are called the 'fourth infinitive' by certain sources (more details).	—															
walk	3rd	instructive	kävelemän	1) Used only with a possessive suffix.2) Usually with a possessive suffix (active only).3) Usually with a possessive suffix. Not used with intransitive verbs. Distinct from nouns with the -ma suffix and third infinitive forms.4) Some uses of the verbal noun are called the 'fourth infinitive' by certain sources (more details).	1) Used only with a possessive suffix.2) Usually with a possessive suffix (active only).3) Usually with a possessive suffix. Not used with intransitive verbs. Distinct from nouns with the -ma suffix and third infinitive forms.4) Some uses of the verbal noun are called the 'fourth infinitive' by certain sources (more details).	1) Used only with a possessive suffix.2) Usually with a possessive suffix (active only).3) Usually with a possessive suffix. Not used with intransitive verbs. Distinct from nouns with the -ma suffix and third infinitive forms.4) Some uses of the verbal noun are called the 'fourth infinitive' by certain sources (more details).	käveltämän															
walk	4th4	verbal noun	käveleminen	käveleminen	1) Used only with a possessive suffix.2) Usually with a possessive suffix (active only).3) Usually with a possessive suffix. Not used with intransitive verbs. Distinct from nouns with the -ma suffix and third infinitive forms.4) Some uses of the verbal noun are called the 'fourth infinitive' by certain sources (more details).	1) Used only with a possessive suffix.2) Usually with a possessive suffix (active only).3) Usually with a possessive suffix. Not used with intransitive verbs. Distinct from nouns with the -ma suffix and third infinitive forms.4) Some uses of the verbal noun are called the 'fourth infinitive' by certain sources (more details).																
walk	5th1	5th1	Possessive formsPersonsing.plur.1stkävelemäisillänikävelemäisillämme2ndkävelemäisilläsikävelemäisillänne3rdkävelemäisilläänkävelemäisillänsä	Possessive formsPersonsing.plur.1stkävelemäisillänikävelemäisillämme2ndkävelemäisilläsikävelemäisillänne3rdkävelemäisilläänkävelemäisillänsä	1) Used only with a possessive suffix.2) Usually with a possessive suffix (active only).3) Usually with a possessive suffix. Not used with intransitive verbs. Distinct from nouns with the -ma suffix and third infinitive forms.4) Some uses of the verbal noun are called the 'fourth infinitive' by certain sources (more details).	1) Used only with a possessive suffix.2) Usually with a possessive suffix (active only).3) Usually with a possessive suffix. Not used with intransitive verbs. Distinct from nouns with the -ma suffix and third infinitive forms.4) Some uses of the verbal noun are called the 'fourth infinitive' by certain sources (more details).	possessive forms	possessive forms	possessive forms	person	sing.	plur.	1st	kävelemäisilläni	kävelemäisillämme	2nd	kävelemäisilläsi	kävelemäisillänne	3rd	kävelemäisilläänkävelemäisillänsä	kävelemäisilläänkävelemäisillänsä	
walk	possessive forms	possessive forms	possessive forms	1) Used only with a possessive suffix.2) Usually with a possessive suffix (active only).3) Usually with a possessive suffix. Not used with intransitive verbs. Distinct from nouns with the -ma suffix and third infinitive forms.4) Some uses of the verbal noun are called the 'fourth infinitive' by certain sources (more details).	1) Used only with a possessive suffix.2) Usually with a possessive suffix (active only).3) Usually with a possessive suffix. Not used with intransitive verbs. Distinct from nouns with the -ma suffix and third infinitive forms.4) Some uses of the verbal noun are called the 'fourth infinitive' by certain sources (more details).	1) Used only with a possessive suffix.2) Usually with a possessive suffix (active only).3) Usually with a possessive suffix. Not used with intransitive verbs. Distinct from nouns with the -ma suffix and third infinitive forms.4) Some uses of the verbal noun are called the 'fourth infinitive' by certain sources (more details).																
walk	person	sing.	plur.																			
walk	1st	kävelemäisilläni	kävelemäisillämme																			
walk	2nd	kävelemäisilläsi	kävelemäisillänne																			
walk	3rd	kävelemäisilläänkävelemäisillänsä	kävelemäisilläänkävelemäisillänsä																			
warm	inflection of lämmittää (kotus type 53*c/muistaa, tt-t gradation)	inflection of lämmittää (kotus type 53*c/muistaa, tt-t gradation)	inflection of lämmittää (kotus type 53*c/muistaa, tt-t gradation)	inflection of lämmittää (kotus type 53*c/muistaa, tt-t gradation)	inflection of lämmittää (kotus type 53*c/muistaa, tt-t gradation)	inflection of lämmittää (kotus type 53*c/muistaa, tt-t gradation)	inflection of lämmittää (kotus type 53*c/muistaa, tt-t gradation)															
warm	indicative mood	indicative mood	indicative mood	indicative mood	indicative mood	indicative mood	indicative mood															
warm	present tense	present tense	present tense	present tense	perfect	perfect	perfect															
warm	person	person	positive	negative	person	positive	negative															
warm	1st sing.	1st sing.	lämmitän	en lämmitä	1st sing.	olen lämmittänyt	en ole lämmittänyt															
warm	2nd sing.	2nd sing.	lämmität	et lämmitä	2nd sing.	olet lämmittänyt	et ole lämmittänyt															
warm	3rd sing.	3rd sing.	lämmittää	ei lämmitä	3rd sing.	on lämmittänyt	ei ole lämmittänyt															
warm	1st plur.	1st plur.	lämmitämme	emme lämmitä	1st plur.	olemme lämmittäneet	emme ole lämmittäneet															
warm	2nd plur.	2nd plur.	lämmitätte	ette lämmitä	2nd plur.	olette lämmittäneet	ette ole lämmittäneet															
warm	3rd plur.	3rd plur.	lämmittävät	eivät lämmitä	3rd plur.	ovat lämmittäneet	eivät ole lämmittäneet															
warm	passive	passive	lämmitetään	ei lämmitetä	passive	on lämmitetty	ei ole lämmitetty															
warm	past tense	past tense	past tense	past tense	pluperfect	pluperfect	pluperfect															
warm	person	person	positive	negative	person	positive	negative															
warm	1st sing.	1st sing.	lämmitin	en lämmittänyt	1st sing.	olin lämmittänyt	en ollut lämmittänyt															
warm	2nd sing.	2nd sing.	lämmitit	et lämmittänyt	2nd sing.	olit lämmittänyt	et ollut lämmittänyt															
warm	3rd sing.	3rd sing.	lämmitti	ei lämmittänyt	3rd sing.	oli lämmittänyt	ei ollut lämmittänyt															
warm	1st plur.	1st plur.	lämmitimme	emme lämmittäneet	1st plur.	olimme lämmittäneet	emme olleet lämmittäneet															
warm	2nd plur.	2nd plur.	lämmititte	ette lämmittäneet	2nd plur.	olitte lämmittäneet	ette olleet lämmittäneet															
warm	3rd plur.	3rd plur.	lämmittivät	eivät lämmittäneet	3rd plur.	olivat lämmittäneet	eivät olleet lämmittäneet															
warm	passive	passive	lämmitettiin	ei lämmitetty	passive	oli lämmitetty	ei ollut lämmitetty															
warm	conditional mood	conditional mood	conditional mood	conditional mood	conditional mood	conditional mood	conditional mood															
warm	present	present	present	present	perfect	perfect	perfect															
warm	person	person	positive	negative	person	positive	negative															
warm	1st sing.	1st sing.	lämmittäisin	en lämmittäisi	1st sing.	olisin lämmittänyt	en olisi lämmittänyt															
warm	2nd sing.	2nd sing.	lämmittäisit	et lämmittäisi	2nd sing.	olisit lämmittänyt	et olisi lämmittänyt															
warm	3rd sing.	3rd sing.	lämmittäisi	ei lämmittäisi	3rd sing.	olisi lämmittänyt	ei olisi lämmittänyt															
warm	1st plur.	1st plur.	lämmittäisimme	emme lämmittäisi	1st plur.	olisimme lämmittäneet	emme olisi lämmittäneet															
warm	2nd plur.	2nd plur.	lämmittäisitte	ette lämmittäisi	2nd plur.	olisitte lämmittäneet	ette olisi lämmittäneet															
warm	3rd plur.	3rd plur.	lämmittäisivät	eivät lämmittäisi	3rd plur.	olisivat lämmittäneet	eivät olisi lämmittäneet															
warm	passive	passive	lämmitettäisiin	ei lämmitettäisi	passive	olisi lämmitetty	ei olisi lämmitetty															
warm	imperative mood	imperative mood	imperative mood	imperative mood	imperative mood	imperative mood	imperative mood															
warm	present	present	present	present	perfect	perfect	perfect															
warm	person	person	positive	negative	person	positive	negative															
warm	1st sing.	1st sing.	—	—	1st sing.	—	—															
warm	2nd sing.	2nd sing.	lämmitä	älä lämmitä	2nd sing.	ole lämmittänyt	älä ole lämmittänyt															
warm	3rd sing.	3rd sing.	lämmittäköön	älköön lämmittäkö	3rd sing.	olkoon lämmittänyt	älköön olko lämmittänyt															
warm	1st plur.	1st plur.	lämmittäkäämme	älkäämme lämmittäkö	1st plur.	olkaamme lämmittäneet	älkäämme olko lämmittäneet															
warm	2nd plur.	2nd plur.	lämmittäkää	älkää lämmittäkö	2nd plur.	olkaa lämmittäneet	älkää olko lämmittäneet															
warm	3rd plur.	3rd plur.	lämmittäkööt	älkööt lämmittäkö	3rd plur.	olkoot lämmittäneet	älkööt olko lämmittäneet															
warm	passive	passive	lämmitettäköön	älköön lämmitettäkö	passive	olkoon lämmitetty	älköön olko lämmitetty															
warm	potential mood	potential mood	potential mood	potential mood	potential mood	potential mood	potential mood															
warm	present	present	present	present	perfect	perfect	perfect															
warm	person	person	positive	negative	person	positive	negative															
warm	1st sing.	1st sing.	lämmittänen	en lämmittäne	1st sing.	lienen lämmittänyt	en liene lämmittänyt															
warm	2nd sing.	2nd sing.	lämmittänet	et lämmittäne	2nd sing.	lienet lämmittänyt	et liene lämmittänyt															
warm	3rd sing.	3rd sing.	lämmittänee	ei lämmittäne	3rd sing.	lienee lämmittänyt	ei liene lämmittänyt															
warm	1st plur.	1st plur.	lämmittänemme	emme lämmittäne	1st plur.	lienemme lämmittäneet	emme liene lämmittäneet															
warm	2nd plur.	2nd plur.	lämmittänette	ette lämmittäne	2nd plur.	lienette lämmittäneet	ette liene lämmittäneet															
warm	3rd plur.	3rd plur.	lämmittänevät	eivät lämmittäne	3rd plur.	lienevät lämmittäneet	eivät liene lämmittäneet															
warm	passive	passive	lämmitettäneen	ei lämmitettäne	passive	lienee lämmitetty	ei liene lämmitetty															
warm	nominal forms	nominal forms	nominal forms	nominal forms	nominal forms	nominal forms	nominal forms															
warm	infinitives	infinitives	infinitives	infinitives	participles	participles	participles															
warm			active	passive		active	passive															
warm	1st	1st	lämmittää	lämmittää	present	lämmittävä	lämmitettävä															
warm	long 1st1	long 1st1	Possessive formsPersonsing.plur.1stlämmittääksenilämmittääksemme2ndlämmittääksesilämmittääksenne3rdlämmittääkseenlämmittääksensä	Possessive formsPersonsing.plur.1stlämmittääksenilämmittääksemme2ndlämmittääksesilämmittääksenne3rdlämmittääkseenlämmittääksensä	possessive forms	possessive forms	possessive forms	person	sing.	plur.	1st	lämmittääkseni	lämmittääksemme	2nd	lämmittääksesi	lämmittääksenne	3rd	lämmittääkseenlämmittääksensä	lämmittääkseenlämmittääksensä	past	lämmittänyt	lämmitetty
warm	possessive forms	possessive forms	possessive forms																			
warm	person	sing.	plur.																			
warm	1st	lämmittääkseni	lämmittääksemme																			
warm	2nd	lämmittääksesi	lämmittääksenne																			
warm	3rd	lämmittääkseenlämmittääksensä	lämmittääkseenlämmittääksensä																			
warm	2nd	inessive2	lämmittäessä	lämmitettäessä	agent3	lämmittämä	lämmittämä															
warm	2nd	inessive2	Possessive formsPersonsing.plur.1stlämmittäessänilämmittäessämme2ndlämmittäessäsilämmittäessänne3rdlämmittäessäänlämmittäessänsä	Possessive formsPersonsing.plur.1stlämmittäessänilämmittäessämme2ndlämmittäessäsilämmittäessänne3rdlämmittäessäänlämmittäessänsä	possessive forms	possessive forms	possessive forms	person	sing.	plur.	1st	lämmittäessäni	lämmittäessämme	2nd	lämmittäessäsi	lämmittäessänne	3rd	lämmittäessäänlämmittäessänsä	lämmittäessäänlämmittäessänsä	negative	lämmittämätön	lämmittämätön
warm	2nd	possessive forms	possessive forms	possessive forms																		
warm	person	sing.	plur.																			
warm	1st	lämmittäessäni	lämmittäessämme																			
warm	2nd	lämmittäessäsi	lämmittäessänne																			
warm	3rd	lämmittäessäänlämmittäessänsä	lämmittäessäänlämmittäessänsä																			
warm	instructive	lämmittäen	—	1) Used only with a possessive suffix.2) Usually with a possessive suffix (active only).3) Usually with a possessive suffix. Not used with intransitive verbs. Distinct from nouns with the -ma suffix and third infinitive forms.4) Some uses of the verbal noun are called the 'fourth infinitive' by certain sources (more details).* The third-person singular indicative form lämmittää does not exhibit final gemination, unlike the first infinitive (the lemma form), even though they are spelled identically.	1) Used only with a possessive suffix.2) Usually with a possessive suffix (active only).3) Usually with a possessive suffix. Not used with intransitive verbs. Distinct from nouns with the -ma suffix and third infinitive forms.4) Some uses of the verbal noun are called the 'fourth infinitive' by certain sources (more details).* The third-person singular indicative form lämmittää does not exhibit final gemination, unlike the first infinitive (the lemma form), even though they are spelled identically.	1) Used only with a possessive suffix.2) Usually with a possessive suffix (active only).3) Usually with a possessive suffix. Not used with intransitive verbs. Distinct from nouns with the -ma suffix and third infinitive forms.4) Some uses of the verbal noun are called the 'fourth infinitive' by certain sources (more details).* The third-person singular indicative form lämmittää does not exhibit final gemination, unlike the first infinitive (the lemma form), even though they are spelled identically.																
warm	3rd	inessive	lämmittämässä	1) Used only with a possessive suffix.2) Usually with a possessive suffix (active only).3) Usually with a possessive suffix. Not used with intransitive verbs. Distinct from nouns with the -ma suffix and third infinitive forms.4) Some uses of the verbal noun are called the 'fourth infinitive' by certain sources (more details).* The third-person singular indicative form lämmittää does not exhibit final gemination, unlike the first infinitive (the lemma form), even though they are spelled identically.	1) Used only with a possessive suffix.2) Usually with a possessive suffix (active only).3) Usually with a possessive suffix. Not used with intransitive verbs. Distinct from nouns with the -ma suffix and third infinitive forms.4) Some uses of the verbal noun are called the 'fourth infinitive' by certain sources (more details).* The third-person singular indicative form lämmittää does not exhibit final gemination, unlike the first infinitive (the lemma form), even though they are spelled identically.	1) Used only with a possessive suffix.2) Usually with a possessive suffix (active only).3) Usually with a possessive suffix. Not used with intransitive verbs. Distinct from nouns with the -ma suffix and third infinitive forms.4) Some uses of the verbal noun are called the 'fourth infinitive' by certain sources (more details).* The third-person singular indicative form lämmittää does not exhibit final gemination, unlike the first infinitive (the lemma form), even though they are spelled identically.	—															
warm	3rd	elative	lämmittämästä	1) Used only with a possessive suffix.2) Usually with a possessive suffix (active only).3) Usually with a possessive suffix. Not used with intransitive verbs. Distinct from nouns with the -ma suffix and third infinitive forms.4) Some uses of the verbal noun are called the 'fourth infinitive' by certain sources (more details).* The third-person singular indicative form lämmittää does not exhibit final gemination, unlike the first infinitive (the lemma form), even though they are spelled identically.	1) Used only with a possessive suffix.2) Usually with a possessive suffix (active only).3) Usually with a possessive suffix. Not used with intransitive verbs. Distinct from nouns with the -ma suffix and third infinitive forms.4) Some uses of the verbal noun are called the 'fourth infinitive' by certain sources (more details).* The third-person singular indicative form lämmittää does not exhibit final gemination, unlike the first infinitive (the lemma form), even though they are spelled identically.	1) Used only with a possessive suffix.2) Usually with a possessive suffix (active only).3) Usually with a possessive suffix. Not used with intransitive verbs. Distinct from nouns with the -ma suffix and third infinitive forms.4) Some uses of the verbal noun are called the 'fourth infinitive' by certain sources (more details).* The third-person singular indicative form lämmittää does not exhibit final gemination, unlike the first infinitive (the lemma form), even though they are spelled identically.	—															
warm	3rd	illative	lämmittämään	1) Used only with a possessive suffix.2) Usually with a possessive suffix (active only).3) Usually with a possessive suffix. Not used with intransitive verbs. Distinct from nouns with the -ma suffix and third infinitive forms.4) Some uses of the verbal noun are called the 'fourth infinitive' by certain sources (more details).* The third-person singular indicative form lämmittää does not exhibit final gemination, unlike the first infinitive (the lemma form), even though they are spelled identically.	1) Used only with a possessive suffix.2) Usually with a possessive suffix (active only).3) Usually with a possessive suffix. Not used with intransitive verbs. Distinct from nouns with the -ma suffix and third infinitive forms.4) Some uses of the verbal noun are called the 'fourth infinitive' by certain sources (more details).* The third-person singular indicative form lämmittää does not exhibit final gemination, unlike the first infinitive (the lemma form), even though they are spelled identically.	1) Used only with a possessive suffix.2) Usually with a possessive suffix (active only).3) Usually with a possessive suffix. Not used with intransitive verbs. Distinct from nouns with the -ma suffix and third infinitive forms.4) Some uses of the verbal noun are called the 'fourth infinitive' by certain sources (more details).* The third-person singular indicative form lämmittää does not exhibit final gemination, unlike the first infinitive (the lemma form), even though they are spelled identically.	—															
warm	3rd	adessive	lämmittämällä	1) Used only with a possessive suffix.2) Usually with a possessive suffix (active only).3) Usually with a possessive suffix. Not used with intransitive verbs. Distinct from nouns with the -ma suffix and third infinitive forms.4) Some uses of the verbal noun are called the 'fourth infinitive' by certain sources (more details).* The third-person singular indicative form lämmittää does not exhibit final gemination, unlike the first infinitive (the lemma form), even though they are spelled identically.	1) Used only with a possessive suffix.2) Usually with a possessive suffix (active only).3) Usually with a possessive suffix. Not used with intransitive verbs. Distinct from nouns with the -ma suffix and third infinitive forms.4) Some uses of the verbal noun are called the 'fourth infinitive' by certain sources (more details).* The third-person singular indicative form lämmittää does not exhibit final gemination, unlike the first infinitive (the lemma form), even though they are spelled identically.	1) Used only with a possessive suffix.2) Usually with a possessive suffix (active only).3) Usually with a possessive suffix. Not used with intransitive verbs. Distinct from nouns with the -ma suffix and third infinitive forms.4) Some uses of the verbal noun are called the 'fourth infinitive' by certain sources (more details).* The third-person singular indicative form lämmittää does not exhibit final gemination, unlike the first infinitive (the lemma form), even though they are spelled identically.	—															
warm	3rd	abessive	lämmittämättä	1) Used only with a possessive suffix.2) Usually with a possessive suffix (active only).3) Usually with a possessive suffix. Not used with intransitive verbs. Distinct from nouns with the -ma suffix and third infinitive forms.4) Some uses of the verbal noun are called the 'fourth infinitive' by certain sources (more details).* The third-person singular indicative form lämmittää does not exhibit final gemination, unlike the first infinitive (the lemma form), even though they are spelled identically.	1) Used only with a possessive suffix.2) Usually with a possessive suffix (active only).3) Usually with a possessive suffix. Not used with intransitive verbs. Distinct from nouns with the -ma suffix and third infinitive forms.4) Some uses of the verbal noun are called the 'fourth infinitive' by certain sources (more details).* The third-person singular indicative form lämmittää does not exhibit final gemination, unlike the first infinitive (the lemma form), even though they are spelled identically.	1) Used only with a possessive suffix.2) Usually with a possessive suffix (active only).3) Usually with a possessive suffix. Not used with intransitive verbs. Distinct from nouns with the -ma suffix and third infinitive forms.4) Some uses of the verbal noun are called the 'fourth infinitive' by certain sources (more details).* The third-person singular indicative form lämmittää does not exhibit final gemination, unlike the first infinitive (the lemma form), even though they are spelled identically.	—															
warm	3rd	instructive	lämmittämän	1) Used only with a possessive suffix.2) Usually with a possessive suffix (active only).3) Usually with a possessive suffix. Not used with intransitive verbs. Distinct from nouns with the -ma suffix and third infinitive forms.4) Some uses of the verbal noun are called the 'fourth infinitive' by certain sources (more details).* The third-person singular indicative form lämmittää does not exhibit final gemination, unlike the first infinitive (the lemma form), even though they are spelled identically.	1) Used only with a possessive suffix.2) Usually with a possessive suffix (active only).3) Usually with a possessive suffix. Not used with intransitive verbs. Distinct from nouns with the -ma suffix and third infinitive forms.4) Some uses of the verbal noun are called the 'fourth infinitive' by certain sources (more details).* The third-person singular indicative form lämmittää does not exhibit final gemination, unlike the first infinitive (the lemma form), even though they are spelled identically.	1) Used only with a possessive suffix.2) Usually with a possessive suffix (active only).3) Usually with a possessive suffix. Not used with intransitive verbs. Distinct from nouns with the -ma suffix and third infinitive forms.4) Some uses of the verbal noun are called the 'fourth infinitive' by certain sources (more details).* The third-person singular indicative form lämmittää does not exhibit final gemination, unlike the first infinitive (the lemma form), even though they are spelled identically.	lämmitettämän															
warm	4th4	verbal noun	lämmittäminen	lämmittäminen	1) Used only with a possessive suffix.2) Usually with a possessive suffix (active only).3) Usually with a possessive suffix. Not used with intransitive verbs. Distinct from nouns with the -ma suffix and third infinitive forms.4) Some uses of the verbal noun are called the 'fourth infinitive' by certain sources (more details).* The third-person singular indicative form lämmittää does not exhibit final gemination, unlike the first infinitive (the lemma form), even though they are spelled identically.	1) Used only with a possessive suffix.2) Usually with a possessive suffix (active only).3) Usually with a possessive suffix. Not used with intransitive verbs. Distinct from nouns with the -ma suffix and third infinitive forms.4) Some uses of the verbal noun are called the 'fourth infinitive' by certain sources (more details).* The third-person singular indicative form lämmittää does not exhibit final gemination, unlike the first infinitive (the lemma form), even though they are spelled identically.																
warm	5th1	5th1	Possessive formsPersonsing.plur.1stlämmittämäisillänilämmittämäisillämme2ndlämmittämäisilläsilämmittämäisillänne3rdlämmittämäisilläänlämmittämäisillänsä	Possessive formsPersonsing.plur.1stlämmittämäisillänilämmittämäisillämme2ndlämmittämäisilläsilämmittämäisillänne3rdlämmittämäisilläänlämmittämäisillänsä	1) Used only with a possessive suffix.2) Usually with a possessive suffix (active only).3) Usually with a possessive suffix. Not used with intransitive verbs. Distinct from nouns with the -ma suffix and third infinitive forms.4) Some uses of the verbal noun are called the 'fourth infinitive' by certain sources (more details).* The third-person singular indicative form lämmittää does not exhibit final gemination, unlike the first infinitive (the lemma form), even though they are spelled identically.	1) Used only with a possessive suffix.2) Usually with a possessive suffix (active only).3) Usually with a possessive suffix. Not used with intransitive verbs. Distinct from nouns with the -ma suffix and third infinitive forms.4) Some uses of the verbal noun are called the 'fourth infinitive' by certain sources (more details).* The third-person singular indicative form lämmittää does not exhibit final gemination, unlike the first infinitive (the lemma form), even though they are spelled identically.	possessive forms	possessive forms	possessive forms	person	sing.	plur.	1st	lämmittämäisilläni	lämmittämäisillämme	2nd	lämmittämäisilläsi	lämmittämäisillänne	3rd	lämmittämäisilläänlämmittämäisillänsä	lämmittämäisilläänlämmittämäisillänsä	
warm	possessive forms	possessive forms	possessive forms	1) Used only with a possessive suffix.2) Usually with a possessive suffix (active only).3) Usually with a possessive suffix. Not used with intransitive verbs. Distinct from nouns with the -ma suffix and third infinitive forms.4) Some uses of the verbal noun are called the 'fourth infinitive' by certain sources (more details).* The third-person singular indicative form lämmittää does not exhibit final gemination, unlike the first infinitive (the lemma form), even though they are spelled identically.	1) Used only with a possessive suffix.2) Usually with a possessive suffix (active only).3) Usually with a possessive suffix. Not used with intransitive verbs. Distinct from nouns with the -ma suffix and third infinitive forms.4) Some uses of the verbal noun are called the 'fourth infinitive' by certain sources (more details).* The third-person singular indicative form lämmittää does not exhibit final gemination, unlike the first infinitive (the lemma form), even though they are spelled identically.	1) Used only with a possessive suffix.2) Usually with a possessive suffix (active only).3) Usually with a possessive suffix. Not used with intransitive verbs. Distinct from nouns with the -ma suffix and third infinitive forms.4) Some uses of the verbal noun are called the 'fourth infinitive' by certain sources (more details).* The third-person singular indicative form lämmittää does not exhibit final gemination, unlike the first infinitive (the lemma form), even though they are spelled identically.																
warm	person	sing.	plur.																			
warm	1st	lämmittämäisilläni	lämmittämäisillämme																			
warm	2nd	lämmittämäisilläsi	lämmittämäisillänne																			
warm	3rd	lämmittämäisilläänlämmittämäisillänsä	lämmittämäisilläänlämmittämäisillänsä																			
watch	inflection of katsella (kotus type 67/tulla, no gradation)	inflection of katsella (kotus type 67/tulla, no gradation)	inflection of katsella (kotus type 67/tulla, no gradation)	inflection of katsella (kotus type 67/tulla, no gradation)	inflection of katsella (kotus type 67/tulla, no gradation)	inflection of katsella (kotus type 67/tulla, no gradation)	inflection of katsella (kotus type 67/tulla, no gradation)															
watch	indicative mood	indicative mood	indicative mood	indicative mood	indicative mood	indicative mood	indicative mood															
watch	present tense	present tense	present tense	present tense	perfect	perfect	perfect															
watch	person	person	positive	negative	person	positive	negative															
watch	1st sing.	1st sing.	katselen	en katsele	1st sing.	olen katsellut	en ole katsellut															
watch	2nd sing.	2nd sing.	katselet	et katsele	2nd sing.	olet katsellut	et ole katsellut															
watch	3rd sing.	3rd sing.	katselee	ei katsele	3rd sing.	on katsellut	ei ole katsellut															
watch	1st plur.	1st plur.	katselemme	emme katsele	1st plur.	olemme katselleet	emme ole katselleet															
watch	2nd plur.	2nd plur.	katselette	ette katsele	2nd plur.	olette katselleet	ette ole katselleet															
watch	3rd plur.	3rd plur.	katselevat	eivät katsele	3rd plur.	ovat katselleet	eivät ole katselleet															
watch	passive	passive	katsellaan	ei katsella	passive	on katseltu	ei ole katseltu															
watch	past tense	past tense	past tense	past tense	pluperfect	pluperfect	pluperfect															
watch	person	person	positive	negative	person	positive	negative															
watch	1st sing.	1st sing.	katselin	en katsellut	1st sing.	olin katsellut	en ollut katsellut															
watch	2nd sing.	2nd sing.	katselit	et katsellut	2nd sing.	olit katsellut	et ollut katsellut															
watch	3rd sing.	3rd sing.	katseli	ei katsellut	3rd sing.	oli katsellut	ei ollut katsellut															
watch	1st plur.	1st plur.	katselimme	emme katselleet	1st plur.	olimme katselleet	emme olleet katselleet															
watch	2nd plur.	2nd plur.	katselitte	ette katselleet	2nd plur.	olitte katselleet	ette olleet katselleet															
watch	3rd plur.	3rd plur.	katselivat	eivät katselleet	3rd plur.	olivat katselleet	eivät olleet katselleet															
watch	passive	passive	katseltiin	ei katseltu	passive	oli katseltu	ei ollut katseltu															
watch	conditional mood	conditional mood	conditional mood	conditional mood	conditional mood	conditional mood	conditional mood															
watch	present	present	present	present	perfect	perfect	perfect															
watch	person	person	positive	negative	person	positive	negative															
watch	1st sing.	1st sing.	katselisin	en katselisi	1st sing.	olisin katsellut	en olisi katsellut															
watch	2nd sing.	2nd sing.	katselisit	et katselisi	2nd sing.	olisit katsellut	et olisi katsellut															
watch	3rd sing.	3rd sing.	katselisi	ei katselisi	3rd sing.	olisi katsellut	ei olisi katsellut															
watch	1st plur.	1st plur.	katselisimme	emme katselisi	1st plur.	olisimme katselleet	emme olisi katselleet															
watch	2nd plur.	2nd plur.	katselisitte	ette katselisi	2nd plur.	olisitte katselleet	ette olisi katselleet															
watch	3rd plur.	3rd plur.	katselisivat	eivät katselisi	3rd plur.	olisivat katselleet	eivät olisi katselleet															
watch	passive	passive	katseltaisiin	ei katseltaisi	passive	olisi katseltu	ei olisi katseltu															
watch	imperative mood	imperative mood	imperative mood	imperative mood	imperative mood	imperative mood	imperative mood															
watch	present	present	present	present	perfect	perfect	perfect															
watch	person	person	positive	negative	person	positive	negative															
watch	1st sing.	1st sing.	—	—	1st sing.	—	—															
watch	2nd sing.	2nd sing.	katsele	älä katsele	2nd sing.	ole katsellut	älä ole katsellut															
watch	3rd sing.	3rd sing.	katselkoon	älköön katselko	3rd sing.	olkoon katsellut	älköön olko katsellut															
watch	1st plur.	1st plur.	katselkaamme	älkäämme katselko	1st plur.	olkaamme katselleet	älkäämme olko katselleet															
watch	2nd plur.	2nd plur.	katselkaa	älkää katselko	2nd plur.	olkaa katselleet	älkää olko katselleet															
watch	3rd plur.	3rd plur.	katselkoot	älkööt katselko	3rd plur.	olkoot katselleet	älkööt olko katselleet															
watch	passive	passive	katseltakoon	älköön katseltako	passive	olkoon katseltu	älköön olko katseltu															
watch	potential mood	potential mood	potential mood	potential mood	potential mood	potential mood	potential mood															
watch	present	present	present	present	perfect	perfect	perfect															
watch	person	person	positive	negative	person	positive	negative															
watch	1st sing.	1st sing.	katsellen	en katselle	1st sing.	lienen katsellut	en liene katsellut															
watch	2nd sing.	2nd sing.	katsellet	et katselle	2nd sing.	lienet katsellut	et liene katsellut															
watch	3rd sing.	3rd sing.	katsellee	ei katselle	3rd sing.	lienee katsellut	ei liene katsellut															
watch	1st plur.	1st plur.	katsellemme	emme katselle	1st plur.	lienemme katselleet	emme liene katselleet															
watch	2nd plur.	2nd plur.	katsellette	ette katselle	2nd plur.	lienette katselleet	ette liene katselleet															
watch	3rd plur.	3rd plur.	katsellevat	eivät katselle	3rd plur.	lienevät katselleet	eivät liene katselleet															
watch	passive	passive	katseltaneen	ei katseltane	passive	lienee katseltu	ei liene katseltu															
watch	nominal forms	nominal forms	nominal forms	nominal forms	nominal forms	nominal forms	nominal forms															
watch	infinitives	infinitives	infinitives	infinitives	participles	participles	participles															
watch			active	passive		active	passive															
watch	1st	1st	katsella	katsella	present	katseleva	katseltava															
watch	long 1st1	long 1st1	Possessive formsPersonsing.plur.1stkatsellaksenikatsellaksemme2ndkatsellaksesikatsellaksenne3rdkatsellakseenkatsellaksensa	Possessive formsPersonsing.plur.1stkatsellaksenikatsellaksemme2ndkatsellaksesikatsellaksenne3rdkatsellakseenkatsellaksensa	possessive forms	possessive forms	possessive forms	person	sing.	plur.	1st	katsellakseni	katsellaksemme	2nd	katsellaksesi	katsellaksenne	3rd	katsellakseenkatsellaksensa	katsellakseenkatsellaksensa	past	katsellut	katseltu
watch	possessive forms	possessive forms	possessive forms																			
watch	person	sing.	plur.																			
watch	1st	katsellakseni	katsellaksemme																			
watch	2nd	katsellaksesi	katsellaksenne																			
watch	3rd	katsellakseenkatsellaksensa	katsellakseenkatsellaksensa																			
watch	2nd	inessive2	katsellessa	katseltaessa	agent3	katselema	katselema															
watch	2nd	inessive2	Possessive formsPersonsing.plur.1stkatsellessanikatsellessamme2ndkatsellessasikatsellessanne3rdkatsellessaankatsellessansa	Possessive formsPersonsing.plur.1stkatsellessanikatsellessamme2ndkatsellessasikatsellessanne3rdkatsellessaankatsellessansa	possessive forms	possessive forms	possessive forms	person	sing.	plur.	1st	katsellessani	katsellessamme	2nd	katsellessasi	katsellessanne	3rd	katsellessaankatsellessansa	katsellessaankatsellessansa	negative	katselematon	katselematon
watch	2nd	possessive forms	possessive forms	possessive forms																		
watch	person	sing.	plur.																			
watch	1st	katsellessani	katsellessamme																			
watch	2nd	katsellessasi	katsellessanne																			
watch	3rd	katsellessaankatsellessansa	katsellessaankatsellessansa																			
watch	instructive	katsellen	—	1) Used only with a possessive suffix.2) Usually with a possessive suffix (active only).3) Usually with a possessive suffix. Not used with intransitive verbs. Distinct from nouns with the -ma suffix and third infinitive forms.4) Some uses of the verbal noun are called the 'fourth infinitive' by certain sources (more details).	1) Used only with a possessive suffix.2) Usually with a possessive suffix (active only).3) Usually with a possessive suffix. Not used with intransitive verbs. Distinct from nouns with the -ma suffix and third infinitive forms.4) Some uses of the verbal noun are called the 'fourth infinitive' by certain sources (more details).	1) Used only with a possessive suffix.2) Usually with a possessive suffix (active only).3) Usually with a possessive suffix. Not used with intransitive verbs. Distinct from nouns with the -ma suffix and third infinitive forms.4) Some uses of the verbal noun are called the 'fourth infinitive' by certain sources (more details).																
watch	3rd	inessive	katselemassa	1) Used only with a possessive suffix.2) Usually with a possessive suffix (active only).3) Usually with a possessive suffix. Not used with intransitive verbs. Distinct from nouns with the -ma suffix and third infinitive forms.4) Some uses of the verbal noun are called the 'fourth infinitive' by certain sources (more details).	1) Used only with a possessive suffix.2) Usually with a possessive suffix (active only).3) Usually with a possessive suffix. Not used with intransitive verbs. Distinct from nouns with the -ma suffix and third infinitive forms.4) Some uses of the verbal noun are called the 'fourth infinitive' by certain sources (more details).	1) Used only with a possessive suffix.2) Usually with a possessive suffix (active only).3) Usually with a possessive suffix. Not used with intransitive verbs. Distinct from nouns with the -ma suffix and third infinitive forms.4) Some uses of the verbal noun are called the 'fourth infinitive' by certain sources (more details).	—															
watch	3rd	elative	katselemasta	1) Used only with a possessive suffix.2) Usually with a possessive suffix (active only).3) Usually with a possessive suffix. Not used with intransitive verbs. Distinct from nouns with the -ma suffix and third infinitive forms.4) Some uses of the verbal noun are called the 'fourth infinitive' by certain sources (more details).	1) Used only with a possessive suffix.2) Usually with a possessive suffix (active only).3) Usually with a possessive suffix. Not used with intransitive verbs. Distinct from nouns with the -ma suffix and third infinitive forms.4) Some uses of the verbal noun are called the 'fourth infinitive' by certain sources (more details).	1) Used only with a possessive suffix.2) Usually with a possessive suffix (active only).3) Usually with a possessive suffix. Not used with intransitive verbs. Distinct from nouns with the -ma suffix and third infinitive forms.4) Some uses of the verbal noun are called the 'fourth infinitive' by certain sources (more details).	—															
watch	3rd	illative	katselemaan	1) Used only with a possessive suffix.2) Usually with a possessive suffix (active only).3) Usually with a possessive suffix. Not used with intransitive verbs. Distinct from nouns with the -ma suffix and third infinitive forms.4) Some uses of the verbal noun are called the 'fourth infinitive' by certain sources (more details).	1) Used only with a possessive suffix.2) Usually with a possessive suffix (active only).3) Usually with a possessive suffix. Not used with intransitive verbs. Distinct from nouns with the -ma suffix and third infinitive forms.4) Some uses of the verbal noun are called the 'fourth infinitive' by certain sources (more details).	1) Used only with a possessive suffix.2) Usually with a possessive suffix (active only).3) Usually with a possessive suffix. Not used with intransitive verbs. Distinct from nouns with the -ma suffix and third infinitive forms.4) Some uses of the verbal noun are called the 'fourth infinitive' by certain sources (more details).	—															
watch	3rd	adessive	katselemalla	1) Used only with a possessive suffix.2) Usually with a possessive suffix (active only).3) Usually with a possessive suffix. Not used with intransitive verbs. Distinct from nouns with the -ma suffix and third infinitive forms.4) Some uses of the verbal noun are called the 'fourth infinitive' by certain sources (more details).	1) Used only with a possessive suffix.2) Usually with a possessive suffix (active only).3) Usually with a possessive suffix. Not used with intransitive verbs. Distinct from nouns with the -ma suffix and third infinitive forms.4) Some uses of the verbal noun are called the 'fourth infinitive' by certain sources (more details).	1) Used only with a possessive suffix.2) Usually with a possessive suffix (active only).3) Usually with a possessive suffix. Not used with intransitive verbs. Distinct from nouns with the -ma suffix and third infinitive forms.4) Some uses of the verbal noun are called the 'fourth infinitive' by certain sources (more details).	—															
watch	3rd	abessive	katselematta	1) Used only with a possessive suffix.2) Usually with a possessive suffix (active only).3) Usually with a possessive suffix. Not used with intransitive verbs. Distinct from nouns with the -ma suffix and third infinitive forms.4) Some uses of the verbal noun are called the 'fourth infinitive' by certain sources (more details).	1) Used only with a possessive suffix.2) Usually with a possessive suffix (active only).3) Usually with a possessive suffix. Not used with intransitive verbs. Distinct from nouns with the -ma suffix and third infinitive forms.4) Some uses of the verbal noun are called the 'fourth infinitive' by certain sources (more details).	1) Used only with a possessive suffix.2) Usually with a possessive suffix (active only).3) Usually with a possessive suffix. Not used with intransitive verbs. Distinct from nouns with the -ma suffix and third infinitive forms.4) Some uses of the verbal noun are called the 'fourth infinitive' by certain sources (more details).	—															
watch	3rd	instructive	katseleman	1) Used only with a possessive suffix.2) Usually with a possessive suffix (active only).3) Usually with a possessive suffix. Not used with intransitive verbs. Distinct from nouns with the -ma suffix and third infinitive forms.4) Some uses of the verbal noun are called the 'fourth infinitive' by certain sources (more details).	1) Used only with a possessive suffix.2) Usually with a possessive suffix (active only).3) Usually with a possessive suffix. Not used with intransitive verbs. Distinct from nouns with the -ma suffix and third infinitive forms.4) Some uses of the verbal noun are called the 'fourth infinitive' by certain sources (more details).	1) Used only with a possessive suffix.2) Usually with a possessive suffix (active only).3) Usually with a possessive suffix. Not used with intransitive verbs. Distinct from nouns with the -ma suffix and third infinitive forms.4) Some uses of the verbal noun are called the 'fourth infinitive' by certain sources (more details).	katseltaman															
watch	4th4	verbal noun	katseleminen	katseleminen	1) Used only with a possessive suffix.2) Usually with a possessive suffix (active only).3) Usually with a possessive suffix. Not used with intransitive verbs. Distinct from nouns with the -ma suffix and third infinitive forms.4) Some uses of the verbal noun are called the 'fourth infinitive' by certain sources (more details).	1) Used only with a possessive suffix.2) Usually with a possessive suffix (active only).3) Usually with a possessive suffix. Not used with intransitive verbs. Distinct from nouns with the -ma suffix and third infinitive forms.4) Some uses of the verbal noun are called the 'fourth infinitive' by certain sources (more details).																
watch	5th1	5th1	Possessive formsPersonsing.plur.1stkatselemaisillanikatselemaisillamme2ndkatselemaisillasikatselemaisillanne3rdkatselemaisillaankatselemaisillansa	Possessive formsPersonsing.plur.1stkatselemaisillanikatselemaisillamme2ndkatselemaisillasikatselemaisillanne3rdkatselemaisillaankatselemaisillansa	1) Used only with a possessive suffix.2) Usually with a possessive suffix (active only).3) Usually with a possessive suffix. Not used with intransitive verbs. Distinct from nouns with the -ma suffix and third infinitive forms.4) Some uses of the verbal noun are called the 'fourth infinitive' by certain sources (more details).	1) Used only with a possessive suffix.2) Usually with a possessive suffix (active only).3) Usually with a possessive suffix. Not used with intransitive verbs. Distinct from nouns with the -ma suffix and third infinitive forms.4) Some uses of the verbal noun are called the 'fourth infinitive' by certain sources (more details).	possessive forms	possessive forms	possessive forms	person	sing.	plur.	1st	katselemaisillani	katselemaisillamme	2nd	katselemaisillasi	katselemaisillanne	3rd	katselemaisillaankatselemaisillansa	katselemaisillaankatselemaisillansa	
watch	possessive forms	possessive forms	possessive forms	1) Used only with a possessive suffix.2) Usually with a possessive suffix (active only).3) Usually with a possessive suffix. Not used with intransitive verbs. Distinct from nouns with the -ma suffix and third infinitive forms.4) Some uses of the verbal noun are called the 'fourth infinitive' by certain sources (more details).	1) Used only with a possessive suffix.2) Usually with a possessive suffix (active only).3) Usually with a possessive suffix. Not used with intransitive verbs. Distinct from nouns with the -ma suffix and third infinitive forms.4) Some uses of the verbal noun are called the 'fourth infinitive' by certain sources (more details).	1) Used only with a possessive suffix.2) Usually with a possessive suffix (active only).3) Usually with a possessive suffix. Not used with intransitive verbs. Distinct from nouns with the -ma suffix and third infinitive forms.4) Some uses of the verbal noun are called the 'fourth infinitive' by certain sources (more details).																
watch	person	sing.	plur.																			
watch	1st	katselemaisillani	katselemaisillamme																			
watch	2nd	katselemaisillasi	katselemaisillanne																			
watch	3rd	katselemaisillaankatselemaisillansa	katselemaisillaankatselemaisillansa																			
work	inflection of työskennellä (kotus type 67*j/tulla, nt-nn gradation)	inflection of työskennellä (kotus type 67*j/tulla, nt-nn gradation)	inflection of työskennellä (kotus type 67*j/tulla, nt-nn gradation)	inflection of työskennellä (kotus type 67*j/tulla, nt-nn gradation)	inflection of työskennellä (kotus type 67*j/tulla, nt-nn gradation)	inflection of työskennellä (kotus type 67*j/tulla, nt-nn gradation)	inflection of työskennellä (kotus type 67*j/tulla, nt-nn gradation)															
work	indicative mood	indicative mood	indicative mood	indicative mood	indicative mood	indicative mood	indicative mood															
work	present tense	present tense	present tense	present tense	perfect	perfect	perfect															
work	person	person	positive	negative	person	positive	negative															
work	1st sing.	1st sing.	työskentelen	en työskentele	1st sing.	olen työskennellyt	en ole työskennellyt															
work	2nd sing.	2nd sing.	työskentelet	et työskentele	2nd sing.	olet työskennellyt	et ole työskennellyt															
work	3rd sing.	3rd sing.	työskentelee	ei työskentele	3rd sing.	on työskennellyt	ei ole työskennellyt															
work	1st plur.	1st plur.	työskentelemme	emme työskentele	1st plur.	olemme työskennelleet	emme ole työskennelleet															
work	2nd plur.	2nd plur.	työskentelette	ette työskentele	2nd plur.	olette työskennelleet	ette ole työskennelleet															
work	3rd plur.	3rd plur.	työskentelevät	eivät työskentele	3rd plur.	ovat työskennelleet	eivät ole työskennelleet															
work	passive	passive	työskennellään	ei työskennellä	passive	on työskennelty	ei ole työskennelty															
work	past tense	past tense	past tense	past tense	pluperfect	pluperfect	pluperfect															
work	person	person	positive	negative	person	positive	negative															
work	1st sing.	1st sing.	työskentelin	en työskennellyt	1st sing.	olin työskennellyt	en ollut työskennellyt															
work	2nd sing.	2nd sing.	työskentelit	et työskennellyt	2nd sing.	olit työskennellyt	et ollut työskennellyt															
work	3rd sing.	3rd sing.	työskenteli	ei työskennellyt	3rd sing.	oli työskennellyt	ei ollut työskennellyt															
work	1st plur.	1st plur.	työskentelimme	emme työskennelleet	1st plur.	olimme työskennelleet	emme olleet työskennelleet															
work	2nd plur.	2nd plur.	työskentelitte	ette työskennelleet	2nd plur.	olitte työskennelleet	ette olleet työskennelleet															
work	3rd plur.	3rd plur.	työskentelivät	eivät työskennelleet	3rd plur.	olivat työskennelleet	eivät olleet työskennelleet															
work	passive	passive	työskenneltiin	ei työskennelty	passive	oli työskennelty	ei ollut työskennelty															
work	conditional mood	conditional mood	conditional mood	conditional mood	conditional mood	conditional mood	conditional mood															
work	present	present	present	present	perfect	perfect	perfect															
work	person	person	positive	negative	person	positive	negative															
work	1st sing.	1st sing.	työskentelisin	en työskentelisi	1st sing.	olisin työskennellyt	en olisi työskennellyt															
work	2nd sing.	2nd sing.	työskentelisit	et työskentelisi	2nd sing.	olisit työskennellyt	et olisi työskennellyt															
work	3rd sing.	3rd sing.	työskentelisi	ei työskentelisi	3rd sing.	olisi työskennellyt	ei olisi työskennellyt															
work	1st plur.	1st plur.	työskentelisimme	emme työskentelisi	1st plur.	olisimme työskennelleet	emme olisi työskennelleet															
work	2nd plur.	2nd plur.	työskentelisitte	ette työskentelisi	2nd plur.	olisitte työskennelleet	ette olisi työskennelleet															
work	3rd plur.	3rd plur.	työskentelisivät	eivät työskentelisi	3rd plur.	olisivat työskennelleet	eivät olisi työskennelleet															
work	passive	passive	työskenneltäisiin	ei työskenneltäisi	passive	olisi työskennelty	ei olisi työskennelty															
work	imperative mood	imperative mood	imperative mood	imperative mood	imperative mood	imperative mood	imperative mood															
work	present	present	present	present	perfect	perfect	perfect															
work	person	person	positive	negative	person	positive	negative															
work	1st sing.	1st sing.	—	—	1st sing.	—	—															
work	2nd sing.	2nd sing.	työskentele	älä työskentele	2nd sing.	ole työskennellyt	älä ole työskennellyt															
work	3rd sing.	3rd sing.	työskennelköön	älköön työskennelkö	3rd sing.	olkoon työskennellyt	älköön olko työskennellyt															
work	1st plur.	1st plur.	työskennelkäämme	älkäämme työskennelkö	1st plur.	olkaamme työskennelleet	älkäämme olko työskennelleet															
work	2nd plur.	2nd plur.	työskennelkää	älkää työskennelkö	2nd plur.	olkaa työskennelleet	älkää olko työskennelleet															
work	3rd plur.	3rd plur.	työskennelkööt	älkööt työskennelkö	3rd plur.	olkoot työskennelleet	älkööt olko työskennelleet															
work	passive	passive	työskenneltäköön	älköön työskenneltäkö	passive	olkoon työskennelty	älköön olko työskennelty															
work	potential mood	potential mood	potential mood	potential mood	potential mood	potential mood	potential mood															
work	present	present	present	present	perfect	perfect	perfect															
work	person	person	positive	negative	person	positive	negative															
work	1st sing.	1st sing.	työskennellen	en työskennelle	1st sing.	lienen työskennellyt	en liene työskennellyt															
work	2nd sing.	2nd sing.	työskennellet	et työskennelle	2nd sing.	lienet työskennellyt	et liene työskennellyt															
work	3rd sing.	3rd sing.	työskennellee	ei työskennelle	3rd sing.	lienee työskennellyt	ei liene työskennellyt															
work	1st plur.	1st plur.	työskennellemme	emme työskennelle	1st plur.	lienemme työskennelleet	emme liene työskennelleet															
work	2nd plur.	2nd plur.	työskennellette	ette työskennelle	2nd plur.	lienette työskennelleet	ette liene työskennelleet															
work	3rd plur.	3rd plur.	työskennellevät	eivät työskennelle	3rd plur.	lienevät työskennelleet	eivät liene työskennelleet															
work	passive	passive	työskenneltäneen	ei työskenneltäne	passive	lienee työskennelty	ei liene työskennelty															
work	nominal forms	nominal forms	nominal forms	nominal forms	nominal forms	nominal forms	nominal forms															
work	infinitives	infinitives	infinitives	infinitives	participles	participles	participles															
work			active	passive		active	passive															
work	1st	1st	työskennellä	työskennellä	present	työskentelevä	työskenneltävä															
work	long 1st1	long 1st1	Possessive formsPersonsing.plur.1sttyöskennelläksenityöskennelläksemme2ndtyöskennelläksesityöskennelläksenne3rdtyöskennelläkseentyöskennelläksensä	Possessive formsPersonsing.plur.1sttyöskennelläksenityöskennelläksemme2ndtyöskennelläksesityöskennelläksenne3rdtyöskennelläkseentyöskennelläksensä	possessive forms	possessive forms	possessive forms	person	sing.	plur.	1st	työskennelläkseni	työskennelläksemme	2nd	työskennelläksesi	työskennelläksenne	3rd	työskennelläkseentyöskennelläksensä	työskennelläkseentyöskennelläksensä	past	työskennellyt	työskennelty
work	possessive forms	possessive forms	possessive forms																			
work	person	sing.	plur.																			
work	1st	työskennelläkseni	työskennelläksemme																			
work	2nd	työskennelläksesi	työskennelläksenne																			
work	3rd	työskennelläkseentyöskennelläksensä	työskennelläkseentyöskennelläksensä																			
work	2nd	inessive2	työskennellessä	työskenneltäessä	agent3	työskentelemä	työskentelemä															
work	2nd	inessive2	Possessive formsPersonsing.plur.1sttyöskennellessänityöskennellessämme2ndtyöskennellessäsityöskennellessänne3rdtyöskennellessääntyöskennellessänsä	Possessive formsPersonsing.plur.1sttyöskennellessänityöskennellessämme2ndtyöskennellessäsityöskennellessänne3rdtyöskennellessääntyöskennellessänsä	possessive forms	possessive forms	possessive forms	person	sing.	plur.	1st	työskennellessäni	työskennellessämme	2nd	työskennellessäsi	työskennellessänne	3rd	työskennellessääntyöskennellessänsä	työskennellessääntyöskennellessänsä	negative	työskentelemätön	työskentelemätön
work	2nd	possessive forms	possessive forms	possessive forms																		
work	person	sing.	plur.																			
work	1st	työskennellessäni	työskennellessämme																			
work	2nd	työskennellessäsi	työskennellessänne																			
work	3rd	työskennellessääntyöskennellessänsä	työskennellessääntyöskennellessänsä																			
work	instructive	työskennellen	—	1) Used only with a possessive suffix.2) Usually with a possessive suffix (active only).3) Usually with a possessive suffix. Not used with intransitive verbs. Distinct from nouns with the -ma suffix and third infinitive forms.4) Some uses of the verbal noun are called the 'fourth infinitive' by certain sources (more details).	1) Used only with a possessive suffix.2) Usually with a possessive suffix (active only).3) Usually with a possessive suffix. Not used with intransitive verbs. Distinct from nouns with the -ma suffix and third infinitive forms.4) Some uses of the verbal noun are called the 'fourth infinitive' by certain sources (more details).	1) Used only with a possessive suffix.2) Usually with a possessive suffix (active only).3) Usually with a possessive suffix. Not used with intransitive verbs. Distinct from nouns with the -ma suffix and third infinitive forms.4) Some uses of the verbal noun are called the 'fourth infinitive' by certain sources (more details).																
work	3rd	inessive	työskentelemässä	1) Used only with a possessive suffix.2) Usually with a possessive suffix (active only).3) Usually with a possessive suffix. Not used with intransitive verbs. Distinct from nouns with the -ma suffix and third infinitive forms.4) Some uses of the verbal noun are called the 'fourth infinitive' by certain sources (more details).	1) Used only with a possessive suffix.2) Usually with a possessive suffix (active only).3) Usually with a possessive suffix. Not used with intransitive verbs. Distinct from nouns with the -ma suffix and third infinitive forms.4) Some uses of the verbal noun are called the 'fourth infinitive' by certain sources (more details).	1) Used only with a possessive suffix.2) Usually with a possessive suffix (active only).3) Usually with a possessive suffix. Not used with intransitive verbs. Distinct from nouns with the -ma suffix and third infinitive forms.4) Some uses of the verbal noun are called the 'fourth infinitive' by certain sources (more details).	—															
work	3rd	elative	työskentelemästä	1) Used only with a possessive suffix.2) Usually with a possessive suffix (active only).3) Usually with a possessive suffix. Not used with intransitive verbs. Distinct from nouns with the -ma suffix and third infinitive forms.4) Some uses of the verbal noun are called the 'fourth infinitive' by certain sources (more details).	1) Used only with a possessive suffix.2) Usually with a possessive suffix (active only).3) Usually with a possessive suffix. Not used with intransitive verbs. Distinct from nouns with the -ma suffix and third infinitive forms.4) Some uses of the verbal noun are called the 'fourth infinitive' by certain sources (more details).	1) Used only with a possessive suffix.2) Usually with a possessive suffix (active only).3) Usually with a possessive suffix. Not used with intransitive verbs. Distinct from nouns with the -ma suffix and third infinitive forms.4) Some uses of the verbal noun are called the 'fourth infinitive' by certain sources (more details).	—															
work	3rd	illative	työskentelemään	1) Used only with a possessive suffix.2) Usually with a possessive suffix (active only).3) Usually with a possessive suffix. Not used with intransitive verbs. Distinct from nouns with the -ma suffix and third infinitive forms.4) Some uses of the verbal noun are called the 'fourth infinitive' by certain sources (more details).	1) Used only with a possessive suffix.2) Usually with a possessive suffix (active only).3) Usually with a possessive suffix. Not used with intransitive verbs. Distinct from nouns with the -ma suffix and third infinitive forms.4) Some uses of the verbal noun are called the 'fourth infinitive' by certain sources (more details).	1) Used only with a possessive suffix.2) Usually with a possessive suffix (active only).3) Usually with a possessive suffix. Not used with intransitive verbs. Distinct from nouns with the -ma suffix and third infinitive forms.4) Some uses of the verbal noun are called the 'fourth infinitive' by certain sources (more details).	—															
work	3rd	adessive	työskentelemällä	1) Used only with a possessive suffix.2) Usually with a possessive suffix (active only).3) Usually with a possessive suffix. Not used with intransitive verbs. Distinct from nouns with the -ma suffix and third infinitive forms.4) Some uses of the verbal noun are called the 'fourth infinitive' by certain sources (more details).	1) Used only with a possessive suffix.2) Usually with a possessive suffix (active only).3) Usually with a possessive suffix. Not used with intransitive verbs. Distinct from nouns with the -ma suffix and third infinitive forms.4) Some uses of the verbal noun are called the 'fourth infinitive' by certain sources (more details).	1) Used only with a possessive suffix.2) Usually with a possessive suffix (active only).3) Usually with a possessive suffix. Not used with intransitive verbs. Distinct from nouns with the -ma suffix and third infinitive forms.4) Some uses of the verbal noun are called the 'fourth infinitive' by certain sources (more details).	—															
work	3rd	abessive	työskentelemättä	1) Used only with a possessive suffix.2) Usually with a possessive suffix (active only).3) Usually with a possessive suffix. Not used with intransitive verbs. Distinct from nouns with the -ma suffix and third infinitive forms.4) Some uses of the verbal noun are called the 'fourth infinitive' by certain sources (more details).	1) Used only with a possessive suffix.2) Usually with a possessive suffix (active only).3) Usually with a possessive suffix. Not used with intransitive verbs. Distinct from nouns with the -ma suffix and third infinitive forms.4) Some uses of the verbal noun are called the 'fourth infinitive' by certain sources (more details).	1) Used only with a possessive suffix.2) Usually with a possessive suffix (active only).3) Usually with a possessive suffix. Not used with intransitive verbs. Distinct from nouns with the -ma suffix and third infinitive forms.4) Some uses of the verbal noun are called the 'fourth infinitive' by certain sources (more details).	—															
work	3rd	instructive	työskentelemän	1) Used only with a possessive suffix.2) Usually with a possessive suffix (active only).3) Usually with a possessive suffix. Not used with intransitive verbs. Distinct from nouns with the -ma suffix and third infinitive forms.4) Some uses of the verbal noun are called the 'fourth infinitive' by certain sources (more details).	1) Used only with a possessive suffix.2) Usually with a possessive suffix (active only).3) Usually with a possessive suffix. Not used with intransitive verbs. Distinct from nouns with the -ma suffix and third infinitive forms.4) Some uses of the verbal noun are called the 'fourth infinitive' by certain sources (more details).	1) Used only with a possessive suffix.2) Usually with a possessive suffix (active only).3) Usually with a possessive suffix. Not used with intransitive verbs. Distinct from nouns with the -ma suffix and third infinitive forms.4) Some uses of the verbal noun are called the 'fourth infinitive' by certain sources (more details).	työskenneltämän															
work	4th4	verbal noun	työskenteleminen	työskenteleminen	1) Used only with a possessive suffix.2) Usually with a possessive suffix (active only).3) Usually with a possessive suffix. Not used with intransitive verbs. Distinct from nouns with the -ma suffix and third infinitive forms.4) Some uses of the verbal noun are called the 'fourth infinitive' by certain sources (more details).	1) Used only with a possessive suffix.2) Usually with a possessive suffix (active only).3) Usually with a possessive suffix. Not used with intransitive verbs. Distinct from nouns with the -ma suffix and third infinitive forms.4) Some uses of the verbal noun are called the 'fourth infinitive' by certain sources (more details).																
work	5th1	5th1	Possessive formsPersonsing.plur.1sttyöskentelemäisillänityöskentelemäisillämme2ndtyöskentelemäisilläsityöskentelemäisillänne3rdtyöskentelemäisillääntyöskentelemäisillänsä	Possessive formsPersonsing.plur.1sttyöskentelemäisillänityöskentelemäisillämme2ndtyöskentelemäisilläsityöskentelemäisillänne3rdtyöskentelemäisillääntyöskentelemäisillänsä	1) Used only with a possessive suffix.2) Usually with a possessive suffix (active only).3) Usually with a possessive suffix. Not used with intransitive verbs. Distinct from nouns with the -ma suffix and third infinitive forms.4) Some uses of the verbal noun are called the 'fourth infinitive' by certain sources (more details).	1) Used only with a possessive suffix.2) Usually with a possessive suffix (active only).3) Usually with a possessive suffix. Not used with intransitive verbs. Distinct from nouns with the -ma suffix and third infinitive forms.4) Some uses of the verbal noun are called the 'fourth infinitive' by certain sources (more details).	possessive forms	possessive forms	possessive forms	person	sing.	plur.	1st	työskentelemäisilläni	työskentelemäisillämme	2nd	työskentelemäisilläsi	työskentelemäisillänne	3rd	työskentelemäisillääntyöskentelemäisillänsä	työskentelemäisillääntyöskentelemäisillänsä	
work	possessive forms	possessive forms	possessive forms	1) Used only with a possessive suffix.2) Usually with a possessive suffix (active only).3) Usually with a possessive suffix. Not used with intransitive verbs. Distinct from nouns with the -ma suffix and third infinitive forms.4) Some uses of the verbal noun are called the 'fourth infinitive' by certain sources (more details).	1) Used only with a possessive suffix.2) Usually with a possessive suffix (active only).3) Usually with a possessive suffix. Not used with intransitive verbs. Distinct from nouns with the -ma suffix and third infinitive forms.4) Some uses of the verbal noun are called the 'fourth infinitive' by certain sources (more details).	1) Used only with a possessive suffix.2) Usually with a possessive suffix (active only).3) Usually with a possessive suffix. Not used with intransitive verbs. Distinct from nouns with the -ma suffix and third infinitive forms.4) Some uses of the verbal noun are called the 'fourth infinitive' by certain sources (more details).																
work	person	sing.	plur.																			
work	1st	työskentelemäisilläni	työskentelemäisillämme																			
work	2nd	työskentelemäisilläsi	työskentelemäisillänne																			
work	3rd	työskentelemäisillääntyöskentelemäisillänsä	työskentelemäisillääntyöskentelemäisillänsä																			
